## mn_MN.aff
## Version: 2020.11.24
## Copyright 2020-present, Batmunkh Dorjgotov <bataak at gmail tseg com>
#
# This work may be distributed and/or modified under the
# conditions of the LaTeX Project Public License, either version 1.3
# of this license or (at your option) any later version.
# The latest version of this license is in
#   http://www.latex-project.org/lppl.txt
# and version 1.3 or later is part of all distributions of LaTeX
# version 2005/12/01 or later.
#
# This work has the LPPL maintenance status maintained.
#
# The Current Maintainer of this work is Batmunkh Dorjgotov.
#
# This work consists of the files mn_MN.aff, mn_MN.dic, dict-mn.oxt and README_mn_MN.txt
# and the derived file hyph_mn_MN.dic from mnhyphn.tex.
#
LANG mn_MN
SET UTF-8
TRY аоөийубвгцхдтжчзүьэлмныёеъсшяюрпфкАОӨИЙУБВГЦХДТЖЧЗҮЬЭЛМНЫЁЕЪСШЯЮРПФК
FLAG long

FULLSTRIP
NOSUGGEST --
FORBIDDENWORD !!
WORDCHARS -1234567890%.

BREAK 0

CHECKCOMPOUNDCASE
COMPOUNDFLAG ++

COMPOUNDMIN 1
COMPOUNDRULE 8
COMPOUNDRULE (nn)*[a0,a1,a2,a3]
COMPOUNDRULE (nn)*[e0,e1,e2,e3]
COMPOUNDRULE (nn)*[i0,i1,i2,i3]
COMPOUNDRULE (nn)*[g0,g1,g2,g3]
COMPOUNDRULE (nn)*[m0,m1,m2,m3,p0,p1,p2,p3]
COMPOUNDRULE (nn)*[o0,o1,o2,o3]
COMPOUNDRULE (nn)*%?
COMPOUNDRULE (nn)*.(nn)*%?

REP 1262
REP а аа
REP а е
REP а и
REP а й
REP а у
REP а ы
REP а э
REP аа а
REP аа аанаа
REP аа ай
REP аа иа
REP аа оо
REP аа өө
REP аа уу
REP аа ээ
REP ааг ыг
REP аад д
REP аанаа аа
REP аар ахаар
REP аас анаас
REP аас наас
REP аастай аалттай
REP аатай аалттай
REP авч агч
REP авч айвч
REP аг га
REP агийн ийн
REP агн г
REP агний гийн
REP агнуу гуу
REP агнууд гууд
REP агны гийн
REP агт гад
REP агт ганд
REP ад т
REP ай иа
REP айлал айл
REP айлл айл
REP ал алла
REP алб лав
REP алнууд лууд
REP алны лын
REP алт л
REP алъя лая
REP амн м
REP амны мын
REP ана на
REP анг ныг
REP ангаа наа
REP ангийн ны
REP ангууд нууд
REP анд д
REP анд т
REP анууд ууд
REP аны ны
REP аны ын
REP арга раг
REP аргы рагий
REP ариганд ирагт
REP ариглин ираглан
REP аригнаа иргаа
REP аригнууд иргууд
REP арий ры
REP арн р
REP арнууд рууд
REP арны рын
REP ас са
REP асн с
REP асны сын
REP аст санд
REP асч саж
REP ая ъя
REP б в
REP в б
REP в вь
REP вал авла
REP вё вьё
REP вз вьз
REP вол овло
REP вөл өвлө
REP вс вьс
REP вц вьц
REP вэл эвлэ
REP г гь
REP г ийг
REP г х
REP га аг
REP гаа гаагаа
REP гаагаа гаа
REP гаанд гад
REP гааны гын
REP гад агт
REP гад игт
REP ган г
REP ганд агт
REP ганд игт
REP ганууд гууд
REP ганы гын
REP гий г
REP гийн игний
REP гийн ий
REP гийн н
REP гийн ний
REP гийн ны
REP гийн өгний
REP гийн ы
REP гийн эгний
REP гин игон
REP гирх хирах
REP го иг
REP го ог
REP год игт
REP год огт
REP гон г
REP гонд игт
REP гонд огт
REP гонууд гууд
REP гоны гын
REP гоо гоогоо
REP гоогоо гоо
REP гоонд год
REP гооны гын
REP гө өг
REP гөд игт
REP гөд өгт
REP гөн г
REP гөнд игт
REP гөнд өгт
REP гөний гийн
REP гөнүүд гүүд
REP гөө гөөгөө
REP гөөгөө гөө
REP гөөнд гөд
REP гөөний гийн
REP гс гьс
REP гууд агнууд
REP гууд ганууд
REP гууд гонууд
REP гууд огнууд
REP гүүд гөнүүд
REP гүүд гэнүүд
REP гүүд игнүүд
REP гүүд өгнүүд
REP гүүд эгнүүд
REP гын ганы
REP гэ эг
REP гэд игт
REP гэд эгт
REP гэн г
REP гэнд игт
REP гэнд эгт
REP гэний гийн
REP гэнүүд гүүд
REP гээ гээгээ
REP гээгээ гээ
REP гээнд гэд
REP гээний гийн
REP д анд
REP д дь
REP д нд
REP д онд
REP д өнд
REP д т
REP д энд
REP даа тээ
REP даг дг
REP датгал тгал
REP дг д
REP дгал дагла
REP дгол догло
REP дгөл дөглө
REP дгэл дэглэ
REP дог дг
REP дохо дахи
REP дохоо дахиа
REP дөг дг
REP дс дасн
REP дс досн
REP дс дөсн
REP дс дэсн
REP дэ дээ
REP дэг дг
REP е а
REP е э
REP ёоо ёо
REP еөө еө
REP ж ц
REP ж ч
REP жга жиг
REP жго жиг
REP жгө жиг
REP жгэ жиг
REP жгэ чиг
REP жд жигд
REP жи аж
REP жи ож
REP жи өж
REP жи эж
REP жигд жд
REP жил ажла
REP жил ожло
REP жил өжлө
REP жил эжлэ
REP жилба ажлава
REP жилбо ожлово
REP жилбө өжлөвө
REP жилбэ эжлэвэ
REP жра жир
REP жро жир
REP жрө жир
REP жрэ жир
REP з х
REP з ц
REP и а
REP и й
REP и о
REP и ү
REP и ь
REP и э
REP иа аа
REP иа ай
REP иа игаа
REP иал айл
REP иалал айл
REP иалл айл
REP иарт аарьд
REP иарт аарьт
REP иары аарий
REP иг го
REP ига ги
REP игда гад
REP игдо год
REP игдө гөд
REP игдэ гэд
REP игл гэл
REP игн г
REP игн гэн
REP игнүүд гүүд
REP игр гар
REP игр гор
REP игр гөр
REP игр гэр
REP игт гэнд
REP ид т
REP идас дис
REP ий игий
REP ий ы
REP ий ээ
REP ийг г
REP ийгээ ийгөө
REP ийгээ ыгаа
REP ийгээ ыгоо
REP ийн аны
REP ийн иний
REP ийн ины
REP ийн ний
REP ийн ны
REP ийн оны
REP ийн өний
REP ийн ы
REP ийн эний
REP ийнхээ ынхоо
REP ийнхээрээ ынхоороо
REP ийнхээсээ ынхоосоо
REP ил илла
REP ил илло
REP ил иллө
REP ил иллэ
REP ил л
REP ила ли
REP илг лаг
REP илгал илг
REP илл лал
REP ило ли
REP илө ли
REP илэ ли
REP ин ь
REP инаа иа
REP инг н
REP инг нийг
REP инг ныг
REP ингийн ний
REP ингийн ны
REP инд д
REP инд ьд
REP иний ийн
REP инууд иуд
REP ины ий
REP ины ийн
REP ио игоо
REP ио иноо
REP ио оо
REP иө игөө
REP иө өө
REP ирагт ариганд
REP иргаа аригнаа
REP иргууд аригнууд
REP ирл рал
REP исн сан
REP исн сон
REP исн сөн
REP исн сэн
REP иуд инууд
REP иут ингуут
REP иэ игээ
REP иэ ээ
REP й а
REP й е
REP й и
REP й ү
REP йний йн
REP йны йн
REP л илл
REP л ль
REP л р
REP ла ал
REP ла ил
REP лаад аллаад
REP лав алб
REP лаг илг
REP лан ал
REP лана ална
REP ласа алс
REP лая алъя
REP лая илъя
REP лая лъя
REP лг лаг
REP лг лиг
REP лг лог
REP лг лөг
REP лг лэг
REP лд дад
REP лд дод
REP лд дөд
REP лд дэд
REP лд лтад
REP лд лтод
REP лд лтөд
REP лд лтэд
REP лд льд
REP лз льз
REP ли ила
REP ли ило
REP ли илө
REP ли илэ
REP лигал илг
REP лил лилал
REP лилтанд лилалтад
REP лилтанд лилалтд
REP лл лалт
REP ло ил
REP ло ол
REP лов олб
REP лог илг
REP лоё илъё
REP лоё лъё
REP лоё олъё
REP лон ол
REP лоно олно
REP лоод оллоод
REP лосо олс
REP лө ил
REP лө өл
REP лөв өлб
REP лөг илг
REP лөе илье
REP лөе лье
REP лөе өлье
REP лөн өл
REP лөнө өлнө
REP лөөд өллөөд
REP лөсө өлс
REP лс льс
REP лт лалт
REP лт лолт
REP лт лөлт
REP лт льт
REP лт лэлт
REP лта л
REP лто л
REP лтө л
REP лттай алттай
REP лттой олттой
REP лттэй өлттэй
REP лттэй элттэй
REP лтэ л
REP луу$ уруу
REP луугаа$ уруугаа
REP лүү$ уруу
REP лх льх
REP лч льч
REP лъё лоё
REP лъя лая
REP лье лөе
REP лье лэе
REP лэ ил
REP лэ эл
REP лэв элб
REP лэг илг
REP лэе илье
REP лэе лье
REP лэе элье
REP лэн эл
REP лэнэ элнэ
REP лэсэ элс
REP лээд эллээд
REP м мь
REP магц мамагц
REP манд амд
REP мж мьж
REP мз мьз
REP мийн өмний
REP мийн эмний
REP мисууд имснууд
REP могц момогц
REP монд омд
REP мөгц мөмөгц
REP мөнд өмд
REP мс мьс
REP мх мьх
REP мын амны
REP мын омны
REP мэгц мэмэгц
REP мэнд эмд
REP мя мья
REP н г
REP н нь
REP на анга
REP наасаа аасаа
REP наны нын
REP нг нийг
REP нг ныг
REP нгийн ний
REP нд д
REP нд ньд
REP нж ньж
REP ний ийн
REP ний ингийн
REP ний нгийн
REP нийг анг
REP нийг г
REP нийг инг
REP нийг онг
REP нийг өнг
REP нийг энг
REP но онго
REP ноны нын
REP ноосоо оосоо
REP нө өнгө
REP нөний нийн
REP нөөсөө өөсөө
REP нс ньс
REP нуу уу
REP нууд ангууд
REP нууд д
REP нууд ингууд
REP нууд онгууд
REP нүү үү
REP нүүд д
REP нүүд ингүүд
REP нүүд өнгүүд
REP нүүд энгүүд
REP нч нач
REP нч ноч
REP нч нөч
REP нч нэч
REP ны ангийн
REP ны гийн
REP ны ийн
REP ны ингийн
REP ны нын
REP ны ын
REP ныг анг
REP ныг г
REP ныг инг
REP ныг онг
REP ныг өнг
REP ныг энг
REP нэ энгэ
REP нэний нийн
REP нээ э
REP нээ ээ
REP нээсээ ээсээ
REP о и
REP о й
REP о оо
REP о у
REP овч огч
REP овч ойвч
REP ог го
REP огийн ийн
REP огн г
REP огний гийн
REP огнууд гууд
REP огны гийн
REP огт год
REP огт гонд
REP од т
REP оё ъё
REP ол олло
REP олб лов
REP олдирл улдрал
REP олдирлоо улдралаа
REP олдиро улдра
REP олдри улдра
REP олнууд лууд
REP олны лын
REP олт л
REP олъё лоё
REP ольдир улдра
REP ольдирлоо улдралаа
REP омн м
REP омны мын
REP онг ныг
REP онгийн ны
REP онгоо ноо
REP онгууд нууд
REP онд д
REP онд т
REP ондоо тоо
REP оно но
REP онууд ууд
REP оны ны
REP оны ын
REP оо аа
REP оо ио
REP оо о
REP оо ой
REP оо ооноо
REP оо өө
REP оог ыг
REP оод д
REP ооноо оо
REP оор охоор
REP оос ноос
REP оос оноос
REP оостой оолттой
REP оотой оолттой
REP орго рог
REP оргы рогий
REP орий ры
REP орн р
REP орнууд рууд
REP орны рын
REP ос со
REP осн с
REP осны сын
REP ост сонд
REP осч сож
REP ө й
REP ө өө
REP ө ү
REP ө э
REP өвч өгч
REP өг гө
REP өгийн ийн
REP өгн г
REP өгний гийн
REP өгнүүд гүүд
REP өгт гөд
REP өгт гөнд
REP өд т
REP өй ий
REP өл өллө
REP өлб лөв
REP өлний лийн
REP өлнүүд лүүд
REP өлт л
REP өлье лөе
REP өмн м
REP өмний мийн
REP өнг нийг
REP өнгийн ний
REP өнгөө нөө
REP өнгүүд нүүд
REP өнд д
REP өнд т
REP өний ийн
REP өний ний
REP өнө нө
REP өнүүд үүд
REP өө аа
REP өө иө
REP өө оо
REP өө ө
REP өө өөнөө
REP өө үү
REP өө эй
REP өө ээ
REP өөг ийг
REP өөд д
REP өөнөө өө
REP өөр өхөөр
REP өөс нөөс
REP өөс өнөөс
REP өөстэй өөлттэй
REP өөтэй өөлттэй
REP өрн р
REP өрний рийн
REP өрнүүд рүүд
REP өс сө
REP өсн с
REP өсний сийн
REP өст сөнд
REP өсч сөж
REP р л
REP р рь
REP ранд арт
REP раш ирш
REP рд рьд
REP рз рьз
REP рош ирш
REP рөш ирш
REP рс рьс
REP рт рьт
REP руу$ уруу
REP руугаа$ уруугаа
REP рүү$ уруу
REP рүүгээ$ уруугаа
REP рц рьц
REP рч рьч
REP рш рьш
REP рьд рди
REP рьда рди
REP рьды рдий
REP рэгт ргэнд
REP рэш ирш
REP ря рья
REP с асн
REP с осн
REP с өсн
REP с ц
REP с эсн
REP саганы асгын
REP сад аст
REP сад ст
REP саж сч
REP санд аст
REP сгээд схийгээд
REP сдал стл
REP сдол стл
REP сдөл стл
REP сдэл стл
REP сиж сч
REP сийн өсний
REP сийн эсний
REP согоны осгын
REP сод ост
REP сод ст
REP сож сч
REP сонд ост
REP сөгөний өсгийн
REP сөд өст
REP сөд ст
REP сөж сч
REP сөнд өст
REP ст сад
REP ст санд
REP ст сод
REP ст сонд
REP ст сөд
REP ст сөнд
REP ст сэд
REP ст сэнд
REP сууд аснууд
REP сууд оснууд
REP сүүд өснүүд
REP сүүд с
REP сүүд эснүүд
REP сч саж
REP сч сиж
REP сч сож
REP сч сөж
REP сч сэж
REP сын асны
REP сын осны
REP сэгэний эсгийн
REP сэд ст
REP сэд эст
REP сэж сч
REP сэнд эст
REP т ад
REP т анд
REP т д
REP т од
REP т онд
REP т өд
REP т өнд
REP т ть
REP т эд
REP т энд
REP та тла
REP тан т
REP тангууд тнууд
REP танчууд тнууд
REP тл тал
REP тл тол
REP тл төл
REP тл тэл
REP тн тан
REP тн тон
REP тн төн
REP тн тэн
REP то тло
REP тон т
REP тонгууд тнууд
REP тончууд тнууд
REP тө тлө
REP төн т
REP төнгүүд тнүүд
REP төнчүүд тнүүд
REP тэ тлэ
REP тэн т
REP тэнг тнийг
REP тэнгүүд тнүүд
REP тэнчүүд тнүүд
REP у а
REP у о
REP у уу
REP у ү
REP уда үдэ
REP удаа үдээ
REP уды үдий
REP уйра уури
REP уу аа
REP уу у
REP уу үү
REP уугийн ууны
REP ууд анууд
REP ууд нууд
REP ууд онууд
REP уудаа үүдээ
REP уудаараа үүдээрээ
REP уудаасаа үүдээсээ
REP ууддаа үүддээ
REP ууды үүдий
REP уудынхаа үүдийнхээ
REP уула үүлэ
REP уулаа үүлээ
REP уулуул уулга
REP ууны уугийн
REP ууртай вартай
REP ууртой вортой
REP уут ангуут
REP уут магц
REP уут могц
REP уут онгуут
REP уутаа ангуутаа
REP уутаа онгуутаа
REP ү й
REP ү ө
REP ү у
REP ү үү
REP үү өө
REP үү уу
REP үү ү
REP үүгийн үүний
REP үүд нүүд
REP үүд өнүүд
REP үүд ууд
REP үүд энүүд
REP үүддээ ууддаа
REP үүдий ууды
REP үүдийгээ уудыгаа
REP үүдийнхөө ийнхөө
REP үүдийнхөө ийнхээ
REP үүдийнхээ ийнхөө
REP үүдийнхээ уудынхаа
REP үүдээ уудаа
REP үүдээрээ уудаараа
REP үүдээрэээ уудаараа
REP үүдээсээ уудаасаа
REP үүлүүл үүлгэ
REP үүлэ уула
REP үүлээ уулаа
REP үүний үүгийн
REP үүртэй вөртэй
REP үүртэй вэртэй
REP үүт мөгц
REP үүт мэгц
REP үүт өнгүүт
REP үүт энгүүт
REP үүтээ өнгүүтээ
REP үүтээ энгүүтээ
REP х г
REP х з
REP х хь
REP хжина хажна
REP хжино хожно
REP хжинө хөжнө
REP хжинэ хэжнэ
REP хиж хж
REP хний хны
REP ц с
REP ц ч
REP ца чи
REP цан ц
REP цан чихсан
REP цон ц
REP цон чихсон
REP цөн ц
REP цөн чихсөн
REP цэн ц
REP цэн чихсэн
REP ч аж
REP ч ж
REP ч ож
REP ч өж
REP ч ц
REP ч чин
REP ч ш
REP ч эж
REP чи ца
REP чи чха
REP чи чхо
REP чи чхө
REP чи чхэ
REP чив чхав
REP чив чхов
REP чив чхөв
REP чив чхэв
REP чиг жгэ
REP чидд чдад
REP чидд чдод
REP чидд чдөд
REP чидд чдэд
REP чиж чхаж
REP чингууд чд
REP чингууд чид
REP чингүүд чд
REP чингүүд чид
REP чих чх
REP чла чил
REP члаа чихлаа
REP чло чил
REP члоо чихлоо
REP члө чил
REP члөө чихлөө
REP члэ чил
REP члээ чихлээ
REP чууд чд
REP чууд чид
REP чүүд чд
REP чүүд чид
REP чх чих
REP ш ч
REP щ ш
REP ъ ь
REP ъяасн ьяас
REP ы а
REP ы гийн
REP ы ий
REP ы ийн
REP ыг г
REP ын аны
REP ын ий
REP ын оны
REP ых ынх
REP ь и
REP ь ъ
REP ьб ив
REP ьдар дир
REP ьдр дир
REP ьёо ъё
REP ьжин ж
REP ьжинд жд
REP ьла ил
REP ьли ила
REP ьли ило
REP ьло ил
REP ьса ис
REP ьсо ис
REP ьт ти
REP ьтар тир
REP ьтр тир
REP э а
REP э е
REP э и
REP э й
REP э ө
REP э ээ
REP эвч эгч
REP эг гэ
REP эгийн ийн
REP эгн г
REP эгний гийн
REP эгнүүд гүүд
REP эгт гэд
REP эгт гэнд
REP эд т
REP эй ий
REP эйн ийг
REP эл эллэ
REP элб лэв
REP эллэ лэ
REP элний лийн
REP элнүүд лүүд
REP элт л
REP элье лэе
REP эмн м
REP эмний мийн
REP энг нийг
REP энгийн ний
REP энгүүд нүүд
REP энгээ нээ
REP энд д
REP энд т
REP эний ийн
REP эний ний
REP энүүд үүд
REP энэ нэ
REP эрн р
REP эрний рийн
REP эрнүүд рүүд
REP эс сэ
REP эсн с
REP эсний сийн
REP эст сэнд
REP эсч сэж
REP ээ аа
REP ээ ий
REP ээ иэ
REP ээ оо
REP ээ өө
REP ээ э
REP ээ эй
REP ээ ээнээ
REP ээг ийг
REP ээд д
REP ээнээ ээ
REP ээр эхээр
REP ээрээ оороо
REP ээрээ өөрөө
REP ээс нээс
REP ээс энээс
REP ээстэй ээлттэй
REP ээсээ оосоо
REP ээсээ өөсөө
REP ээтэй ээлттэй
REP яаа яа
REP ^авлиг авилг
REP ^ажгуу ажээ
REP ^ажилбар ажиллавар
REP ^ажилбар ажиллавр
REP ^ажилбр ажиллавр
REP ^айхтар айхавтар
REP ^аравдах арав_дахь
REP ^аравдахаа арав_дахиа
REP ^аравдахы арав_дахий
REP ^ардууд ард
REP ^ачаалла ачаал
REP ^байгаан$ байгаа_юм
REP ^байз азна
REP ^бизээ биз_ээ
REP ^бийг$ байгааг
REP ^бил$ билээ
REP ^билгэш бэлгэш
REP ^билигд бэлгэд
REP ^билигш бэлгэш
REP ^билэг  бэлгэ
REP ^билэгд бэлгэд
REP ^билэгш бэлгэш
REP ^боймол боомил
REP ^Боржигон Боржгин
REP ^бөлг бүлг
REP ^бөлгөө билээ
REP ^бөлзгөнд бэлзэгт
REP ^бөлзгөндөө бэлзэгтээ
REP ^бөлзгөө бэлзгээ
REP ^бөлзөг бэлзэг
REP ^бөлзөгнөө бэлзгээ
REP ^бөлзөгнөөсөө бэлзгээсээ
REP ^бөлөг бүлэг
REP ^бүгдээрэнг бүгдийг
REP ^бүгдээрэнд бүгдэд
REP ^бүрийд бүрд
REP ^гадаргуу гадарга
REP ^гадаргуу$ гадарга
REP ^гадаргууг гадаргыг
REP ^гадаргуугаа гадаргаа
REP ^гадаргуугийн гадаргын
REP ^гадаргуун$ гадарга
REP ^гадаргуунд гадаргад
REP ^гадаргууны гадаргын
REP ^голдорл гулдрал
REP ^голдрил гулдрал
REP ^голдрол гулдрал
REP ^гольдирол гулдрал
REP ^гольдорл гулдрал
REP ^гольдрил гулдрал
REP ^гольдрол гулдрал
REP ^гуалиг гоолиг
REP ^гуалигаа гоолигоо
REP ^гуалигаараа гоолигоороо
REP ^гуалигаасаа гоолигоосоо
REP ^гуравдах гурав_дахь
REP ^гуравдахаа гурав_дахиа
REP ^гуравдахы гурав_дахий
REP ^дижитал цахим
REP ^долоодах долоо_дахь
REP ^долоодахы долоо_дахий
REP ^долоодох долоо_дахь
REP ^долоодохоо долоо_дахиа
REP ^долоодохы долоо_дахий
REP ^дөрөвдөх дөрөв_дэх
REP ^дөрөвдөхөө дөрөв_дэхээ
REP ^дундач дундж
REP ^дүвчигнэ дөвчигнө
REP ^дүвчигнэлээ дөвчигнөлөө
REP ^дүвчигнэнэ дөвчигнөнө
REP ^дүвчигнэсэ дөвчигнөсө
REP ^дүвчигнэтлээ дөвчигнөтлөө
REP ^дүвчигнэтэ дөвчигнөтө
REP ^есдөх ес_дэх
REP ^есдөхөө ес_дэхээ
REP ^зовиур зовуур
REP ^зовиур зовуурь
REP ^зөрүүгээ зөрөөгөө
REP ^зөрүүнээ зөрөөнөө
REP ^зургаадах зургаа_дахь
REP ^зургаадахаа зургаа_дахиа
REP ^зургаадахы зургаа_дахий
REP ^зүгнэ зөгнө
REP ^зүдгүүр зүдүүр
REP ^и-майл имэйл
REP ^и-мэйл имэйл
REP ^лээ$ билээ
REP ^маажиг майжг
REP ^маажиг майжга
REP ^мөөмөө мээмээ
REP ^Мьюнхэн Мюнхен
REP ^мяраа мариа
REP ^мярай мариа
REP ^надыг намайг
REP ^надын миний
REP ^надынх минийх
REP ^надынхаа минийхээ
REP ^надынхаараа минийхээрээ
REP ^надынхаасаа минийхээсээ
REP ^надынхад минийхэд
REP ^надынхтай минийхтэй
REP ^надынхыг минийхийг
REP ^надынхыгаа минийхийгээ
REP ^наймдах найм_дахь
REP ^наймдахаа найм_дахиа
REP ^наймдахы найм_дахий
REP ^непал балб
REP ^непал балба
REP ^нипал балб
REP ^нипал балба
REP ^ноёдууд ноёд
REP ^нөгөөтэйгүүр нөгөөтээгүүр
REP ^нөхдүүд нөхөд
REP ^нөхдүүддээ нөхдөдөө
REP ^нөхдүүдий нөхдий
REP ^нөхдүүдийгээ нөхдийгөө
REP ^нөхдүүдийнхээ нөхдийнхөө
REP ^нөхдүүдэ нөхдө
REP ^нөхдүүдээ нөхдөө
REP ^нөхдүүдээрээ нөхдөөрөө
REP ^нөхдүүдээсээ нөхдөөсөө
REP ^нягтарш нягташ
REP ^нягтарш нягтш
REP ^нягтарш нягтши
REP ^Оакланд Окленд
REP ^обьектдээ объектдоо
REP ^обьектий объекты
REP ^обьектэ объекто
REP ^обьектээ объектоо
REP ^ойрд ойрад
REP ^охидууд охид
REP ^охидууда охидо
REP ^охидуудаа охидоо
REP ^охидуудаараа охидоороо
REP ^охидуудаасаа охидоосоо
REP ^охидууддаа охиддоо
REP ^охидуудынха охидынхо
REP ^охидуудынхаа охидынхоо
REP ^өвгөчүүл өвгөд
REP ^өвгөчүүлд өвгөдөд
REP ^өвгөчүүлдээ өвгөддөө
REP ^өөрсн өөрсд
REP ^өөрсний өөрсдийн
REP ^регистр бүртгэл
REP ^реформ шинэчлэл
REP ^Станбул ^Истамбул
REP ^субьекта субъектэ
REP ^субьектаа субъектээ
REP ^субьектдаа субъектдээ
REP ^субьекты субъектий
REP ^тавдах тав_дахь
REP ^тавдахаа тав_дахиа
REP ^тавдахы тав_дахий
REP ^тариф үн
REP ^тариф үнэ
REP ^тарифаа үнээ
REP ^тарифт үнэд
REP ^тарифы үний
REP ^тоолонд бүрд
REP ^тоолондоо бүрдээ
REP ^төвөргөөн түвэргээн
REP ^төвөргөөндөө түвэргээндээ
REP ^төвөргөөнөө түвэргээнээ
REP ^төвөргөөнөөрөө түвэргээнээрээ
REP ^төвөргөөнөөсөө түвэргээнээсээ
REP ^төвшингийнхээрээ төвшнийхөөрөө
REP ^төвшингийнхээсээ төвшнийхөөсөө
REP ^төдө түдэ
REP ^транзит дамжих
REP ^түвшинг төвшнийг
REP ^түвшингийн төвшний
REP ^түвшингийнхээ төвшнийхөө
REP ^түвшингийнхээрээ төвшнийхөөрөө
REP ^түвшингийнхээсээ төвшнийхөөсөө
REP ^түвшингөө төвшнөө
REP ^түвшингээ төвшнөө
REP ^түвшингээрээ төвшнөөрөө
REP ^түвшингээсээ төвшнөөсөө
REP ^түвшиндээ төвшиндөө
REP ^түвшиний төвшний
REP ^түвшинээ төвшнөө
REP ^түвшитгэ төвшитгө
REP ^түвшнээ төвшнөө
REP ^түвшнээрээ төвшнөөрөө
REP ^түвшнээсээ төвшнөөсөө
REP ^түвэг төвөг
REP ^түмнүүд түмэн
REP ^түмнүүдийг түмнийг
REP ^түмнүүдийн түмний
REP ^түмнүүдэд түмэнд
REP ^түмпэн төмпөн
REP ^түмпэнгийнхээ төмпөнгийнхөө
REP ^түмпэнгээ төмпөнгөө
REP ^түмпэндээ төмпөндөө
REP ^тэднүүс тэд_нар
REP ^тэднүүсий тэд_нары
REP ^тэднүүсээ тэд_нараа
REP ^тэрийгээр түүгээр
REP ^тэрний түүний
REP ^тэрнээс түүнээс
REP ^тэрүүний түүний
REP ^тэрэн түүн
REP ^Уилиам Уильям
REP ^Уиллиам Уильям
REP ^үгнүүд үгс
REP ^үгүүд үгс
REP ^үмхий өмхий
REP ^үмхийгий өмхий
REP ^үмхийгээ өмхийгөө
REP ^үмхийдээ өмхийдөө
REP ^үнсэ үнэсэ
REP ^хаадууд хаад
REP ^хаач хаашаа_яв
REP ^хаачсан хаашаа_явчихсан
REP ^хашгач хашхич
REP ^хирэндээ хэрдээ
REP ^хоёрдах хоёр_дахь
REP ^хоёрдахы хоёр_дахий
REP ^хомсло хумсла
REP ^хомслоо хумслаа
REP ^хомсол хумсал
REP ^хомсолсо хумсалса
REP ^хошногын хошногоны
REP ^хөвөр хүвэр
REP ^хөвөрвө хүвэрвэ
REP ^хөвөрвөө хүвэрвээ
REP ^хөвөрдвө хүвэрдвэ
REP ^хөвөрдвөө хүвэрдвээ
REP ^хөвөрдө хүвэрдэ
REP ^хөвөрнө хүвэрнэ
REP ^хөвөрсө хүвэрсэ
REP ^хөвөрсөө хүвэрсээ
REP ^хөвөрчихвө хүвэрчихвэ
REP ^хөвөрчихө хүвэрчихэ
REP ^хөвөрчихсө хүвэрчихсэ
REP ^хөврө хүврэ
REP ^хөврөл хүврэл
REP ^хөврөлдөө хүврэлдээ
REP ^хөврөлийнхөө хүврэлийнхээ
REP ^хөврөлөө хүврэлээ
REP ^хөвүү хөвгүү
REP ^хуйцаа хууцай
REP ^хэрэндээ хэрдээ
REP ^царг цариг
REP ^шавхард шавхуурд
REP ^шавьж шавж
REP ^шавьжинд шавжид
REP ^шавьжнаа шавжаа
REP ^шавьжний шавжийн
REP ^шавьжнууд шавжууд
REP ^шавьжны шавжийн
REP ^шашд шаст
REP ^шашда шасти
REP ^шивгэн шивн
REP ^шивэгн шивн
REP ^шуламнууд шуламс
REP ^шулмууд шуламс
REP ^шүдэнз чүдэнз
REP ^шүдэнзээ чүдэнзнээ
REP ^шүдэнзээ чүдэнзээ
REP ^шүүдээ шүү_дээ
REP ^э-майл имэйл
REP ^э-мэйл имэйл
REP ^эздүүд эзэд
REP ^эмайл имэйл
REP ^эмгэчүүл эмгэд
REP ^эмгэчүүлд эмгэдэд
REP ^эмэйл имэйл
REP ^энийг үүнийг
REP ^энүүгээр үүгээр
REP ^энүүний үүний
REP ^энэний үүний
REP ^энэнээс үүнээс
REP ^эш иш
REP ^эшлэ ишил
REP ^эшлэе ишилье
REP ^юмуу юм_уу
REP ^юмүү юм_үү
REP ^яамдууд яамд
REP ^яасийн$ яасан_юм_бэ
REP ^явааг явж_байгааг
REP ^яваадаа явж_байгаадаа
REP аав аа_вэ
REP дох$ _дахь
REP дохы _дахий
REP дөх _дэх
REP дөх$ _дэх
REP дөхө _дэхэ
REP дөхөө _дэхээ
REP луу$ _уруу
REP луугаа$ _уруугаа
REP лүү$ _уруу
REP лүүгээ$ _уруугаа
REP м _юм
REP оов оо_вэ
REP өөв өө_вэ
REP руу$ _уруу
REP руугаа$ _уруугаа
REP рүү$ _уруу
REP рүүгээ$ _уруугаа
REP сандаг сан_даг
REP сансан сан_сан
REP сондог сон_дог
REP сонсон сон_сон
REP сөндөг сөн_дөг
REP сөнсөн сөн_сөн
REP сэндэг сэн_дэг
REP сэнсэн сэн_сэн
REP хав ах_вэ
REP хав х_вэ
REP хов ох_вэ
REP хов х_вэ
REP хөв өх_вэ
REP хөв х_вэ
REP хэв х_вэ
REP хэв эх_вэ
REP чгүй _ч_үгүй
REP чихвийдэ чих_вий_дээ
REP чихвийдээ чих_вий_дээ
REP чээ$ ч_ээ
REP ээв ээ_вэ
REP ямарч ямар_ч

MAP 15
MAP (ё)ё(Ё)Ё
MAP (й)й(Й)Й
MAP aаAА
MAP cсCС
MAP eеEЕ
MAP kкKК
MAP oоOО
MAP pрPР
MAP TТYҮ
MAP vүVҮ
MAP xхXХ
MAP yуyү
MAP єөЄӨ
MAP їүЇҮ
MAP ѳөѲӨ

KEY ещ|фцужэнгшүзкъ|йыбөахролдп|ячёсмитьвю|фйц|ыйн|цыу|быч|ын|
убж|өбё|бч|жөэ|аөс|өё|эая|хам|ас|яхг|рхи|хм|грш|орт|ри|шоү|лот

SFX N0 Y 63
SFX N0 0 аа [^айиуьяеёю]	ХАМААТУУЛАХ_ЗААХ
SFX N0 0 аар/00 [^айиуьяеёю]	ХАМААТУУЛАХ_ҮЙЛДЭХ
SFX N0 0 аас/00 [^айиуьяеёю]	ХАМААТУУЛАХ_ГАРАХ
SFX N0 0 ад [^ауяюеий]с	07CASE
SFX N0 0 даа [^ауяюеий]с	07CASE
SFX N0 0 ад [дтзцхп]	07CASE
SFX N0 0 даа [дтзцхп]	07CASE
SFX N0 0 а [^айиуярхчцль][аияюеё]	07CASE
SFX N0 0 ар/00 [^айиуярхчцль][аяюеё]	07CASE
SFX N0 0 ас/00 [^айиуярхчцль][аяюеё]	07CASE
SFX N0 0 ар/00 и	07CASE
SFX N0 0 ас/00 и	07CASE
SFX N0 0 г/00 [айиуярхчць][ауйяюеё]	07CASE
SFX N0 0 гаар/00 [айиуярхчцль][ауйяюеё]	07CASE
SFX N0 0 гаас/00 [айиуярхчцль][ауйяюеё]	07CASE
SFX N0 0 гийн [айиуярхчцль][ауяюеё]	07CASE
SFX N0 0 гийнд/00 [айиуярхчцль][ауяюеё]	07CASE
SFX N0 0 гийнх/040870 [айиуярхчцль][ауяюеё]	07CASE
SFX N0 0 д [^дтжзсшцчх]ь	07CASE
SFX N0 0 даа [^дтжзсшцчх]ь	07CASE
SFX N0 0 д [^дтжзсшцчхгкьп]	07CASE
SFX N0 0 даа [^дтжзсшцчхгкьп]	07CASE
SFX N0 0 ид/00 [жчш]	07CASE
SFX N0 0 ийг/00 [гкжчш]	07CASE
SFX N0 0 ийн [гкжчш]	07CASE
SFX N0 0 ийнд/00 [гкжчш]	07CASE
SFX N0 0 ийнх/040870 [гкжчш]	07CASE
SFX N0 0 йг/00 [^айиуюя]и	07CASE
SFX N0 0 йн [^айиуюя]и	07CASE
SFX N0 0 йнд/00 [^айиуюя]и	07CASE
SFX N0 0 йнх/040870 [^айиуюя]и	07CASE
SFX N0 0 н [аиуяеюё]й	07CASE
SFX N0 0 нд/00 [аиуяюеё]й	07CASE
SFX N0 0 нх/040870 [аиуяюеё]й	07CASE
SFX N0 0 ад [^ауяеюий]с	07CASE
SFX N0 0 даа [^ауяюеий]с	07CASE
SFX N0 0 т [ауяеийю]с	07CASE
SFX N0 0 таа [ауяеийю]с	07CASE
SFX N0 0 т [гк]	07CASE
SFX N0 0 таа [гк]	07CASE
SFX N0 0 ы н	07CASE
SFX N0 0 ыг/00 [^аийуьгкжчшяюеё]	07CASE
SFX N0 0 ыд/00 н	07CASE
SFX N0 0 ын [^айиуьнгкжчшяюеё]	07CASE
SFX N0 0 ынд/00 [^айиуьнгкжчшяюеё]	07CASE
SFX N0 0 ынх/040870 [^аийуьнгкжчшяюеё]	07CASE
SFX N0 0 ых/040870 н	07CASE
SFX N0 а ыг/00 [^айиуярхжчш]а	07CASE
SFX N0 а ын [^айиуярхжчш]а	07CASE
SFX N0 а ынд/00 [^айиуярхжчш]а	07CASE
SFX N0 а ынх/040870 [^айиуярхжчш]а	07CASE
SFX N0 ь иа ь	07CASE
SFX N0 ь иар/00 ь	07CASE
SFX N0 ь иас/00 ь	07CASE
SFX N0 ь ид/00 [дтжзсшцчх]ь	07CASE
SFX N0 ь ийг/00 ь	07CASE
SFX N0 ь ийн ь	07CASE
SFX N0 ь ийнд/00 ь	07CASE
SFX N0 ь ийнх/040870 ь	07CASE
SFX N0 ь итай/70 [дтжзсшцчх]ь	07CASE
SFX N0 0 тай/70 [^дтжзсшцчх]ь	07CASE
SFX N0 0 тай/70 [^ь]	07CASE
SFX N0 0 гүй/73 .	07CASE

SFX N1 Y 63
SFX N1 0 гийн [ойиуярхчцль][оуяюеё]	07CASE
SFX N1 0 гийнд/01 [ойиуярхчцль][оуяюеё]	07CASE
SFX N1 0 гийнх/050871 [ойиуярхчцль][оуяюеё]	07CASE
SFX N1 0 г/01 [ойиуярхчць][оуйяюеё]	07CASE
SFX N1 0 гоор/01 [ойиуярхчцль][оуйяюеё]	07CASE
SFX N1 0 гоос/01 [ойиуярхчцль][оуйяюеё]	07CASE
SFX N1 0 д [^дтжзсшцчх]ь	07CASE
SFX N1 0 доо [^дтжзсшцчх]ь	07CASE
SFX N1 0 д [^дтжзсшцчхгкьп]	07CASE
SFX N1 0 доо [^дтжзсшцчхгкьп]	07CASE
SFX N1 0 ид/01 [жчш]	07CASE
SFX N1 0 ийг/01 [гкжчш]	07CASE
SFX N1 0 ийн [гкжчш]	07CASE
SFX N1 0 ийнд/01 [гкжчш]	07CASE
SFX N1 0 ийнх/050871 [гкжчш]	07CASE
SFX N1 0 йг/01 [^ойиуяю]и	07CASE
SFX N1 0 йн [^ойиуюя]и	07CASE
SFX N1 0 йнд/01 [^ойиуяю]и	07CASE
SFX N1 0 йнх/050871 [^ойиуяю]и	07CASE
SFX N1 0 н [оиуяеюё]й	07CASE
SFX N1 0 нд/01 [оиуяюеё]й	07CASE
SFX N1 0 нх/050871 [оиуяюеё]й	07CASE
SFX N1 0 од [^оуяюеий]с	07CASE
SFX N1 0 доо [^оуяюеий]с	07CASE
SFX N1 0 од [дтзцхп]	07CASE
SFX N1 0 доо [дтзцхп]	07CASE
SFX N1 0 оо [^ойиуьяюеё]	07CASE
SFX N1 0 оор/01 [^ойиуьяюеё]	07CASE
SFX N1 0 оос/01 [^ойиуьяюеё]	07CASE
SFX N1 0 о [^ойиуярхчцль][оияюеё]	07CASE
SFX N1 0 ор/01 [^ойиуярхчцль][ояюеё]	07CASE
SFX N1 0 ос/01 [^ойиуярхчцль][ояюеё]	07CASE
SFX N1 0 ор/01 и	07CASE
SFX N1 0 ос/01 и	07CASE
SFX N1 0 т [оуяюеий]с	07CASE
SFX N1 0 тоо [оуяюеий]с	07CASE
SFX N1 0 од [^оуяюеий]с	07CASE
SFX N1 0 доо [^оуяюеий]с	07CASE
SFX N1 0 т [гк]	07CASE
SFX N1 0 тоо [гк]	07CASE
SFX N1 0 ы н	07CASE
SFX N1 0 ыг/01 [^оийуьгкжчшяеёю]	07CASE
SFX N1 0 ыд/01 н	07CASE
SFX N1 0 ын [^ойиуьнгкжчшяеёю]	07CASE
SFX N1 0 ынд/01 [^ойиуьнгкжчшяеёю]	07CASE
SFX N1 0 ынх/050871 [^оийуьнгкжчшяеё]	07CASE
SFX N1 0 ых/050871 н	07CASE
SFX N1 о ыг/01 [^ойиуярхжчш]о	07CASE
SFX N1 о ын [^ойиуярхжчш]о	07CASE
SFX N1 о ынд/01 [^ойиуярхжчш]о	07CASE
SFX N1 о ынх/050871 [^ойиуярхжчш]о	07CASE
SFX N1 ь ид/01 [дтжзсшцчх]ь	07CASE
SFX N1 ь ийг/01 ь	07CASE
SFX N1 ь ийн ь	07CASE
SFX N1 ь ийнд/01 ь	07CASE
SFX N1 ь ийнх/050871 ь	07CASE
SFX N1 ь ио ь	07CASE
SFX N1 ь иор/01 ь	07CASE
SFX N1 ь иос/01 ь	07CASE
SFX N1 ь итой/71 [дтжзсшцчх]ь	07CASE
SFX N1 0 той/71 [^дтжзсшцчх]ь	07CASE
SFX N1 0 той/71 [^ь]	07CASE
SFX N1 0 гүй/73 .	07CASE

SFX N2 Y 49
SFX N2 0 гийн [өэйиүерхчцль][өүяюеё]	07CASE
SFX N2 0 гийнд/02 [өэйиүерхчцль][өүяюеё]	07CASE
SFX N2 0 гийнх/060872 [өэйиүерхчцль][өүяюеё]	07CASE
SFX N2 0 г/02 [өэйиүерхчць][өүйяюеё]	07CASE
SFX N2 0 гөөр/02 [өэйиүерхчцль][өүйяюеё]	07CASE
SFX N2 0 гөөс/02 [өэйиүерхчцль][өүйяюеё]	07CASE
SFX N2 0 д [^дтжзсшцчхгкп]	07CASE
SFX N2 0 дөө [^дтжзсшцчхгкп]	07CASE
SFX N2 0 ид/02 [жчш]	07CASE
SFX N2 0 ий н	07CASE
SFX N2 0 ийг/02 [^өэийүяюеё]	07CASE
SFX N2 0 ийд/02 н	07CASE
SFX N2 0 ийн [^өэйиүняюеё]	07CASE
SFX N2 0 ийнд/02 [^өэйиүняюеё]	07CASE
SFX N2 0 ийнх/060872 [^өэийүняюеё]	07CASE
SFX N2 0 ийх/060872 н	07CASE
SFX N2 0 йг/02 [^өэйиүе]и	07CASE
SFX N2 0 йн [^өэйиүе]и	07CASE
SFX N2 0 йнд/02 [^өэйиүе]и	07CASE
SFX N2 0 йнх/060872 [^өэйиүе]и	07CASE
SFX N2 0 н [өэиүяюеё]й	07CASE
SFX N2 0 нд/02 [өэиүяюеё]й	07CASE
SFX N2 0 нх/060872 [өэиүяюеё]й	07CASE
SFX N2 0 өд [^өэүеий]с	07CASE
SFX N2 0 дөө [^өэүеий]с	07CASE
SFX N2 0 өд [дтзцхп]	07CASE
SFX N2 0 дөө [дтзцхп]	07CASE
SFX N2 0 өө [^өэйиүюе]	07CASE
SFX N2 0 өөр/02 [^өэйиүяюеё]	07CASE
SFX N2 0 өөс/02 [^өэйиүяюеё]	07CASE
SFX N2 0 ө [^өэйиүерхчцль][иөяюеё]	07CASE
SFX N2 0 өр/02 [^өэйиүерхчцль][өяюеё]	07CASE
SFX N2 0 өс/02 [^өэйиүерхчцль][өяюеё]	07CASE
SFX N2 0 өр/02 и	07CASE
SFX N2 0 өс/02 и	07CASE
SFX N2 0 т [өэүеий]с	07CASE
SFX N2 0 төө [өэүеий]с	07CASE
SFX N2 0 өд [^өэүеий]с	07CASE
SFX N2 0 дөө [^өэүеий]с	07CASE
SFX N2 0 т [гк]	07CASE
SFX N2 0 төө [гк]	07CASE
SFX N2 ө ийг/02 [^өэйиүерх]ө	07CASE
SFX N2 ө ийн [^өэйиүерх]ө	07CASE
SFX N2 ө ийнд/02 [^өэйиүерх]ө	07CASE
SFX N2 ө ийнх/060872 [^өэйиүерх]ө	07CASE
SFX N2 ь итэй/72 [дтжзсшцчх]ь	07CASE
SFX N2 0 тэй/72 [^дтжзсшцчх]ь	07CASE
SFX N2 0 тэй/72 [^ь]	07CASE
SFX N2 0 гүй/73 .	07CASE

SFX N3 Y 59
SFX N3 0 гийн [эйиүерхчцль][эүяюеё]	07CASE
SFX N3 0 гийнд/03 [эйиүерхчцль][эүяюеё]	07CASE
SFX N3 0 гийнх/070873 [эйиүерхчцль][эүяюеё]	07CASE
SFX N3 0 г/03 [эйиүерхчцль][эүйяюеё]	07CASE
SFX N3 0 гээр/03 [эйиүерхчцль][эүйяюеё]	07CASE
SFX N3 0 гээс/03 [эйиүерхчцль][эүйяюеё]	07CASE
SFX N3 0 д [^дтжзсшцчх]ь	07CASE
SFX N3 0 дээ [^дтжзсшцчх]ь	07CASE
SFX N3 0 д [^дтжзсшцчхгкьп]	07CASE
SFX N3 0 дээ [^дтжзсшцчхгкьп]	07CASE
SFX N3 0 ид/03 [жчш]	07CASE
SFX N3 0 ий н	07CASE
SFX N3 0 ийг/03 [^эийүьяюеё]	07CASE
SFX N3 0 ийд/03 н	07CASE
SFX N3 0 ийн [^эйиүньяюеё]	07CASE
SFX N3 0 ийнд/03 [^эйиүньяюеё]	07CASE
SFX N3 0 ийнх/070873 [^эийүньяюеё]	07CASE
SFX N3 0 ийх/070873 н	07CASE
SFX N3 0 йг/03 [^эйиүе]и	07CASE
SFX N3 0 йн [^эйиүе]и	07CASE
SFX N3 0 йнд/03 [^эйиүе]и	07CASE
SFX N3 0 йнх/070873 [^эйиүе]и	07CASE
SFX N3 0 н [эиүяюеё]й	07CASE
SFX N3 0 нд/03 [эиүяюеё]й	07CASE
SFX N3 0 нх/070873 [эиүяюеё]й	07CASE
SFX N3 0 т [эүеий]с	07CASE
SFX N3 0 тээ [эүюеий]с	07CASE
SFX N3 0 эд [^эүюеий]с	07CASE
SFX N3 0 дээ [^эүюеий]с	07CASE
SFX N3 0 т [гк]	07CASE
SFX N3 0 тээ [гк]	07CASE
SFX N3 0 эд [^эүюеий]с	07CASE
SFX N3 0 дээ [^эүюеий]с	07CASE
SFX N3 0 эд [дтзцхп]	07CASE
SFX N3 0 дээ [дтзцхп]	07CASE
SFX N3 0 э [^эйиүерхчцль][иэяюеё]	07CASE
SFX N3 0 эр/03 [^эйиүерхчцль][эяюеё]	07CASE
SFX N3 0 эс/03 [^эйиүерхчцль][эяюеё]	07CASE
SFX N3 0 эр/03 и	07CASE
SFX N3 0 эс/03 и	07CASE
SFX N3 0 ээ [^эйиүьяюеё]	07CASE
SFX N3 0 ээр/03 [^эйиүьяюеё]	07CASE
SFX N3 0 ээс/03 [^эйиүьяюеё]	07CASE
SFX N3 э ийг/03 [^эйиүерх]э	07CASE
SFX N3 э ийн [^эйиүеюр]э	07CASE
SFX N3 э ийнд/03 [^эйиүеюрх]э	07CASE
SFX N3 э ийнх/070873 [^эйиүеюрх]э	07CASE
SFX N3 ь иэ ь	07CASE
SFX N3 ь иэр/03 ь	07CASE
SFX N3 ь иэс/03 ь	07CASE
SFX N3 ь ид/03 [дтжзсшцчх]ь	07CASE
SFX N3 ь ийг/03 ь	07CASE
SFX N3 ь ийн ь	07CASE
SFX N3 ь ийнд/03 ь	07CASE
SFX N3 ь ийнх/070873 ь	07CASE
SFX N3 ь итэй/73 [дтжзсшцчх]ь	07CASE
SFX N3 0 тэй/73 [^дтжзсшцчх]ь	07CASE
SFX N3 0 тэй/73 [^ь]	07CASE
SFX N3 0 гүй/73 .	07CASE

SFX N4 Y 17
SFX N4 0 аа [вр]	07CASE
SFX N4 0 аар/00 [вр]	07CASE
SFX N4 0 аас/00 [вр]	07CASE
SFX N4 0 г/00 [наоэөуүие]	07CASE
SFX N4 0 гаар/00 [наоэөуүие]	07CASE
SFX N4 0 гаас/00 [наоэөуүие]	07CASE
SFX N4 0 гийн [наоэөуүие]	07CASE
SFX N4 0 гийнх/040870 [наоэөуүие]	07CASE
SFX N4 0 д [наоэөуүие]	07CASE
SFX N4 0 даа [наоэөуүие]	07CASE
SFX N4 0 т [вр]	07CASE
SFX N4 0 таа [вр]	07CASE
SFX N4 0 ыг/00 [вр]	07CASE
SFX N4 0 ын [вр]	07CASE
SFX N4 0 ынх/040870 [вр]	07CASE
SFX N4 0 тай/70 .	07CASE
SFX N4 0 гүй/73 .	07CASE

SFX N5 Y 17
SFX N5 0 гийн [ноаэөуүие]	07CASE
SFX N5 0 гийнх/050871 [ноаэөуүие]	07CASE
SFX N5 0 г/01 [ноаэөуүие]	07CASE
SFX N5 0 гоор/01 [ноаэөуүие]	07CASE
SFX N5 0 гоос/01 [ноаэөуүие]	07CASE
SFX N5 0 д [ноаэөуүие]	07CASE
SFX N5 0 доо [ноаэөуүие]	07CASE
SFX N5 0 оо [вр]	07CASE
SFX N5 0 оор/01 [вр]	07CASE
SFX N5 0 оос/01 [вр]	07CASE
SFX N5 0 т [вр]	07CASE
SFX N5 0 тоо [вр]	07CASE
SFX N5 0 ыг/01 [вр]	07CASE
SFX N5 0 ын [вр]	07CASE
SFX N5 0 ынх/050871 [вр]	07CASE
SFX N5 0 той/71 .	07CASE
SFX N5 0 гүй/73 .	07CASE

SFX N6 Y 17
SFX N6 0 гийн [наоэөуүие]	07CASE
SFX N6 0 гийнх/060872 [наоэөуүие]	07CASE
SFX N6 0 г/02 [наоэөуүие]	07CASE
SFX N6 0 гөөр/02 [наоэөуүие]	07CASE
SFX N6 0 гөөс/02 [наоэөуүие]	07CASE
SFX N6 0 д [наоэөуүие]	07CASE
SFX N6 0 дөө [наоэөуүие]	07CASE
SFX N6 0 ийг/02 [вр]	07CASE
SFX N6 0 ийн [вр]	07CASE
SFX N6 0 ийнх/060872 [вр]	07CASE
SFX N6 0 өө [вр]	07CASE
SFX N6 0 өөр/02 [вр]	07CASE
SFX N6 0 өөс/02 [вр]	07CASE
SFX N6 0 т [вр]	07CASE
SFX N6 0 төө [вр]	07CASE
SFX N6 0 тэй/72 .	07CASE
SFX N6 0 гүй/73 .	07CASE

SFX N7 Y 17
SFX N7 0 гийн [наоэөуүие]	07CASE
SFX N7 0 гийнх/070873 [наоэөуүие]	07CASE
SFX N7 0 г/03 [наоэөуүие]	07CASE
SFX N7 0 гээр/03 [наоэөуүие]	07CASE
SFX N7 0 гээс/03 [наоэөуүие]	07CASE
SFX N7 0 д [наоэөуүие]	07CASE
SFX N7 0 дээ [наоэөуүие]	07CASE
SFX N7 0 ийг/03 [вр]	07CASE
SFX N7 0 ийн [вр]	07CASE
SFX N7 0 ийнх/070873 [вр]	07CASE
SFX N7 0 т [вр]	07CASE
SFX N7 0 тээ [вр]	07CASE
SFX N7 0 ээ [вр]	07CASE
SFX N7 0 ээр/03 [вр]	07CASE
SFX N7 0 ээс/03 [вр]	07CASE
SFX N7 0 тэй/73 .	07CASE
SFX N7 0 гүй/73 .	07CASE

SFX 0N Y 54
SFX 0N 0 гийнхан/0408 [иауях][ау]	+POSS
SFX 0N 0 гийнханд/00 [иауях][ау]	+POSS
SFX 0N 0 гийнхнаар/00 [иауях][ау]	+POSS
SFX 0N 0 гийнхнаас/00 [иауях][ау]	+POSS
SFX 0N 0 гийнхны [иауях][ау]	+POSS
SFX 0N 0 гийнхныг/00 [иауях][ау]	+POSS
SFX 0N 0 гийнхных/040870 [иауях][ау]	+POSS
SFX 0N 0 нхан/0408 й	+POSS
SFX 0N 0 нханд/00 й	+POSS
SFX 0N 0 нхнаар/00 й	+POSS
SFX 0N 0 нхнаас/00 й	+POSS
SFX 0N 0 нхны й	+POSS
SFX 0N 0 нхныг/00 й	+POSS
SFX 0N 0 нхных/040870 й	+POSS
SFX 0N 0 йнхан/0408 и	+POSS
SFX 0N 0 йнханд/00 и	+POSS
SFX 0N 0 йнхнаар/00 и	+POSS
SFX 0N 0 йнхнаас/00 и	+POSS
SFX 0N 0 йнхных/040870 и	+POSS
SFX 0N 0 ынхан/0408 [^ауийньгжчш]	+POSS
SFX 0N 0 ынханд/00 [^ауийньгжчш]	+POSS
SFX 0N 0 ынхнаар/00 [^ауийньгжчш]	+POSS
SFX 0N 0 ынхнаас/00 [^ауийньгжчш]	+POSS
SFX 0N 0 ынхны [^ауийньгжчш]	+POSS
SFX 0N 0 ынхныг/00 [^ауийньгжчш]	+POSS
SFX 0N 0 ынхных/040870 [^ауийньгжчш]	+POSS
SFX 0N 0 ыхан/0408 н	+POSS
SFX 0N 0 ыханд/00 н	+POSS
SFX 0N 0 ыхнаар/00 н	+POSS
SFX 0N 0 ыхнаас/00 н	+POSS
SFX 0N 0 ыхны н	+POSS
SFX 0N 0 ыхныг/00 н	+POSS
SFX 0N 0 ыхных/040870 н	+POSS
SFX 0N а ынхан/0408 [^ахя]а	+POSS
SFX 0N а ынханд/00 [^ахя]а	+POSS
SFX 0N а ынхнаар/00 [^ахя]а	+POSS
SFX 0N а ынхнаас/00 [^ахя]а	+POSS
SFX 0N а ынхны [^ахя]а	+POSS
SFX 0N а ынхныг/00 [^ахя]а	+POSS
SFX 0N а ынхных/040870 [^ахя]а	+POSS
SFX 0N ь ийнхан/0408 ь	+POSS
SFX 0N ь ийнханд/00 ь	+POSS
SFX 0N ь ийнхнаар/00 ь	+POSS
SFX 0N ь ийнхнаас/00 ь	+POSS
SFX 0N ь ийнхны ь	+POSS
SFX 0N ь ийнхныг/00 ь	+POSS
SFX 0N ь ийнхных/040870 ь	+POSS
SFX 0N 0 ийнхан/0408 [гжчш]	+POSS
SFX 0N 0 ийнханд/00 [гжчш]	+POSS
SFX 0N 0 ийнхнаар/00 [гжчш]	+POSS
SFX 0N 0 ийнхнаас/00 [гжчш]	+POSS
SFX 0N 0 ийнхны [гжчш]	+POSS
SFX 0N 0 ийнхныг/00 [гжчш]	+POSS
SFX 0N 0 ийнхных/040870 [гжчш]	+POSS

SFX 1N Y 54
SFX 1N 0 гийнхноор/01 [иоуях][оу]	+POSS
SFX 1N 0 гийнхноос/01 [иоуях][оу]	+POSS
SFX 1N 0 гийнхны [иоуях][оу]	+POSS
SFX 1N 0 гийнхныг/01 [иоуях][оу]	+POSS
SFX 1N 0 гийнхных/050871 [иоуях][оу]	+POSS
SFX 1N 0 гийнхон/0508 [иоуях][оу]	+POSS
SFX 1N 0 гийнхонд/01 [иоуях][оу]	+POSS
SFX 1N 0 нхноор/01 й	+POSS
SFX 1N 0 нхноос/01 й	+POSS
SFX 1N 0 нхны й	+POSS
SFX 1N 0 нхныг/01 й	+POSS
SFX 1N 0 нхных/050871 й	+POSS
SFX 1N 0 нхон/0508 й	+POSS
SFX 1N 0 нхонд/01 й	+POSS
SFX 1N 0 йнхноор/01 и	+POSS
SFX 1N 0 йнхноос/01 и	+POSS
SFX 1N 0 йнхных/050871 и	+POSS
SFX 1N 0 йнхон/0508 и	+POSS
SFX 1N 0 йнхонд/01 и	+POSS
SFX 1N 0 ынхноор/01 [^оуийньгжчш]	+POSS
SFX 1N 0 ынхноос/01 [^оуийньгжчш]	+POSS
SFX 1N 0 ынхны [^оуйньгжчш]	+POSS
SFX 1N 0 ынхныг/01 [^оуийньгжчш]	+POSS
SFX 1N 0 ынхных/050871 [^оуийньгжчш]	+POSS
SFX 1N 0 ынхон/0508 [^оуийньгжчш]	+POSS
SFX 1N 0 ынхонд/01 [^оуийньгжчш]	+POSS
SFX 1N 0 ыхноор/01 н	+POSS
SFX 1N 0 ыхноос/01 н	+POSS
SFX 1N 0 ыхны н	+POSS
SFX 1N 0 ыхныг/01 н	+POSS
SFX 1N 0 ыхных/050871 н	+POSS
SFX 1N 0 ыхон/0508 н	+POSS
SFX 1N 0 ыхонд/01 н	+POSS
SFX 1N о ынхноор/01 [^охё]о	+POSS
SFX 1N о ынхноос/01 [^охё]о	+POSS
SFX 1N о ынхны [^охё]о	+POSS
SFX 1N о ынхныг/01 [^охё]о	+POSS
SFX 1N о ынхных/050871 [^охё]о	+POSS
SFX 1N о ынхон/0508 [^охё]о	+POSS
SFX 1N о ынхонд/01 [^охё]о	+POSS
SFX 1N ь ийнхноор/01 ь	+POSS
SFX 1N ь ийнхноос/01 ь	+POSS
SFX 1N ь ийнхны ь	+POSS
SFX 1N ь ийнхныг/01 ь	+POSS
SFX 1N ь ийнхных/050871 ь	+POSS
SFX 1N ь ийнхон/0508 ь	+POSS
SFX 1N ь ийнхонд/01 ь	+POSS
SFX 1N 0 ийнхон/0508 [гжчш]	+POSS
SFX 1N 0 ийнхонд/01 [гжчш]	+POSS
SFX 1N 0 ийнхноор/01 [гжчш]	+POSS
SFX 1N 0 ийнхноос/01 [гжчш]	+POSS
SFX 1N 0 ийнхныг/01 [гжчш]	+POSS
SFX 1N 0 ийнхны [гжчш]	+POSS
SFX 1N 0 ийнхных/050871 [гжчш]	+POSS

SFX 2N Y 35
SFX 2N 0 гийнхний [иөүях][өү]	+POSS
SFX 2N 0 гийнхнийг/02 [иөүях][өү]	+POSS
SFX 2N 0 гийнхнийх/060872 [иөүях][өү]	+POSS
SFX 2N 0 гийнхнөөр/02 [иөүях][өү]	+POSS
SFX 2N 0 гийнхнөөс/02 [иөүях][өү]	+POSS
SFX 2N 0 гийнхөн/0608 [иөүях][өү]	+POSS
SFX 2N 0 гийнхөнд/02 [иөүях][өү]	+POSS
SFX 2N 0 нхний й	+POSS
SFX 2N 0 нхнийг/02 й	+POSS
SFX 2N 0 нхнийх/060872 й	+POSS
SFX 2N 0 нхнөөр/02 й	+POSS
SFX 2N 0 нхнөөс/02 й	+POSS
SFX 2N 0 нхөн/0608 й	+POSS
SFX 2N 0 нхөнд/02 й	+POSS
SFX 2N 0 ийнхний [^өүйн]	+POSS
SFX 2N 0 ийнхнийг/02 [^өүйн]	+POSS
SFX 2N 0 ийнхнийх/060872 [^өүйн]	+POSS
SFX 2N 0 ийнхнөөр/02 [^өүйн]	+POSS
SFX 2N 0 ийнхнөөс/02 [^өүйн]	+POSS
SFX 2N 0 ийнхөн/0608 [^өүйн]	+POSS
SFX 2N 0 ийнхөнд/02 [^өүйн]	+POSS
SFX 2N 0 ийхний н	+POSS
SFX 2N 0 ийхнийг/02 н	+POSS
SFX 2N 0 ийхнийх/060872 н	+POSS
SFX 2N 0 ийхнөөр/02 н	+POSS
SFX 2N 0 ийхнөөс/02 н	+POSS
SFX 2N 0 ийхөн/0608 н	+POSS
SFX 2N 0 ийхөнд/02 н	+POSS
SFX 2N ө ийнхний [^өхе]ө	+POSS
SFX 2N ө ийнхнийг/02 [^өхе]ө	+POSS
SFX 2N ө ийнхнийх/060872 [^өхе]ө	+POSS
SFX 2N ө ийнхнөөр/02 [^өхе]ө	+POSS
SFX 2N ө ийнхнөөс/02 [^өхе]ө	+POSS
SFX 2N ө ийнхөн/0608 [^өхе]ө	+POSS
SFX 2N ө ийнхөнд/02 [^өхе]ө	+POSS

SFX 3N Y 35
SFX 3N 0 гийнхний [иэүях][эү]	+POSS
SFX 3N 0 гийнхнийг/03 [иэүях][эү]	+POSS
SFX 3N 0 гийнхнийх/070873 [иэүях][эү]	+POSS
SFX 3N 0 гийнхнээр/03 [иэүях][эү]	+POSS
SFX 3N 0 гийнхнээс/03 [иэүях][эү]	+POSS
SFX 3N 0 гийнхэн/0708 [иэүях][эү]	+POSS
SFX 3N 0 гийнхэнд/03 [иэүях][эү]	+POSS
SFX 3N 0 нхний й	+POSS
SFX 3N 0 нхнийг/03 й	+POSS
SFX 3N 0 нхнийх/070873 й	+POSS
SFX 3N 0 нхнээр/03 й	+POSS
SFX 3N 0 нхнээс/03 й	+POSS
SFX 3N 0 нхэн/0708 й	+POSS
SFX 3N 0 нхэнд/03 й	+POSS
SFX 3N 0 ийнхний [^эүйн]	+POSS
SFX 3N 0 ийнхнийг/03 [^эүйн]	+POSS
SFX 3N 0 ийнхнийх/070873 [^эүйн]	+POSS
SFX 3N 0 ийнхнээр/03 [^эүйн]	+POSS
SFX 3N 0 ийнхнээс/03 [^эүйн]	+POSS
SFX 3N 0 ийнхэн/0708 [^эүйн]	+POSS
SFX 3N 0 ийнхэнд/03 [^эүйн]	+POSS
SFX 3N 0 ийхний н	+POSS
SFX 3N 0 ийхнийг/03 н	+POSS
SFX 3N 0 ийхнийх/070873 н	+POSS
SFX 3N 0 ийхнээр/03 н	+POSS
SFX 3N 0 ийхнээс/03 н	+POSS
SFX 3N 0 ийхэн/0708 н	+POSS
SFX 3N 0 ийхэнд/03 н	+POSS
SFX 3N э ийнхний [^эхе]э	+POSS
SFX 3N э ийнхнийг/03 [^эхе]э	+POSS
SFX 3N э ийнхнийх/070873 [^эхе]э	+POSS
SFX 3N э ийнхнээр/03 [^эхе]э	+POSS
SFX 3N э ийнхнээс/03 [^эхе]э	+POSS
SFX 3N э ийнхэн/0708 [^эхе]э	+POSS
SFX 3N э ийнхэнд/03 [^эхе]э	+POSS

SFX 4N Y 13
SFX 4N 0 гийнхан/0408 н	+POSS
SFX 4N 0 гийнханд/00 н	+POSS
SFX 4N 0 гийнхнаар/00 н	+POSS
SFX 4N 0 гийнхнаас/00 н	+POSS
SFX 4N 0 гийнхны н	+POSS
SFX 4N 0 гийнхных/040870 н	+POSS
SFX 4N 0 ынхан/0408 [вр]	+POSS
SFX 4N 0 ынханд/00 [вр]	+POSS
SFX 4N 0 ынхнаар/00 [вр]	+POSS
SFX 4N 0 ынхнаас/00 [вр]	+POSS
SFX 4N 0 ынхны [вр]	+POSS
SFX 4N 0 ынхныг/00 [вр]	+POSS
SFX 4N 0 ынхных/040870 [вр]	+POSS

SFX 5N Y 13
SFX 5N 0 гийнхноор/01 н	+POSS
SFX 5N 0 гийнхноос/01 н	+POSS
SFX 5N 0 гийнхны н	+POSS
SFX 5N 0 гийнхных/050871 н	+POSS
SFX 5N 0 гийнхон/0508 н	+POSS
SFX 5N 0 гийнхонд/01 н	+POSS
SFX 5N 0 ынхноор/01 [вр]	+POSS
SFX 5N 0 ынхноос/01 [вр]	+POSS
SFX 5N 0 ынхны [вр]	+POSS
SFX 5N 0 ынхныг/01 [вр]	+POSS
SFX 5N 0 ынхных/050871 [вр]	+POSS
SFX 5N 0 ынхон/0508 [вр]	+POSS
SFX 5N 0 ынхонд/01 [вр]	+POSS

SFX 6N Y 13
SFX 6N 0 гийнхний н	+POSS
SFX 6N 0 гийнхнийх/060872 н	+POSS
SFX 6N 0 гийнхнөөр/02 н	+POSS
SFX 6N 0 гийнхнөөс/02 н	+POSS
SFX 6N 0 гийнхөн/0608 н	+POSS
SFX 6N 0 гийнхөнд/02 н	+POSS
SFX 6N 0 ийнхний [вр]	+POSS
SFX 6N 0 ийнхнийг/02 [вр]	+POSS
SFX 6N 0 ийнхнийх/060872 [вр]	+POSS
SFX 6N 0 ийнхнөөр/02 [вр]	+POSS
SFX 6N 0 ийнхнөөс/02 [вр]	+POSS
SFX 6N 0 ийнхөн/0608 [вр]	+POSS
SFX 6N 0 ийнхөнд/02 [вр]	+POSS

SFX 7N Y 13
SFX 7N 0 гийнхний н	+POSS
SFX 7N 0 гийнхнийх/070873 н	+POSS
SFX 7N 0 гийнхнээр/03 н	+POSS
SFX 7N 0 гийнхнээс/03 н	+POSS
SFX 7N 0 гийнхэн/0708 н	+POSS
SFX 7N 0 гийнхэнд/03 н	+POSS
SFX 7N 0 ийнхний [вр]	+POSS
SFX 7N 0 ийнхнийг/03 [вр]	+POSS
SFX 7N 0 ийнхнийх/070873 [вр]	+POSS
SFX 7N 0 ийнхнээр/03 [вр]	+POSS
SFX 7N 0 ийнхнээс/03 [вр]	+POSS
SFX 7N 0 ийнхэн/0708 [вр]	+POSS
SFX 7N 0 ийнхэнд/03 [вр]	+POSS

SFX 70 Y 111
SFX 70 0 а [^иа][иая]
SFX 70 0 аа [дтжзсшцчх][схд]а[гн]
SFX 70 0 аа [дтжзшцч]чи[нд]
SFX 70 0 аа [ийы]г
SFX 70 0 аа [йуа][цдср]
SFX 70 0 аа [гн]ч
SFX 70 0 аар [дтжзсшцчх][схд]а[гн]
SFX 70 0 аар [дтжзшцч]чи[нд]
SFX 70 0 аар [йу][цд]
SFX 70 0 аар гч
SFX 70 0 аараа [дтжзсшцчх][схд]а[гн]
SFX 70 0 аараа [дтжзшцч]чи[нд]
SFX 70 0 аараа [йу][цд]
SFX 70 0 аараа гч
SFX 70 0 аас [дтжзсшцчх][схд]а[гн]
SFX 70 0 аас [дтжзшцч]чи[нд]
SFX 70 0 аас [йу][цд]
SFX 70 0 аас гч
SFX 70 0 аасаа [дтжзсшцчх][схд]а[гн]
SFX 70 0 аасаа [дтжзшцч]чи[нд]
SFX 70 0 аасаа [йу][цд]
SFX 70 0 аасаа гч
SFX 70 0 ад [дтжзшцч]чид
SFX 70 0 ад [йу][цд]
SFX 70 0 г й
SFX 70 0 гаа й
SFX 70 0 гаар й
SFX 70 0 гаараа й
SFX 70 0 гаас й
SFX 70 0 гаасаа й
SFX 70 0 д [сч][аи]н
SFX 70 0 д й
SFX 70 0 даа [дтжзшцч]чид
SFX 70 0 даа [йу][цд]
SFX 70 0 даа [сч][аи]н
SFX 70 0 даа гч
SFX 70 0 даа й
SFX 70 0 ид гч
SFX 70 0 ийг [дтжзсшцчх]даг
SFX 70 0 ийг гч
SFX 70 0 ийгаа [дтжзсшцчх]даг
SFX 70 0 ийгаа гч
SFX 70 0 ийн [дтжзсшцчх]даг
SFX 70 0 ийн гч
SFX 70 0 н й
SFX 70 0 т г
SFX 70 0 таа г
SFX 70 0 ы [дтжзсшцчх][сх]ан
SFX 70 0 ы [дтжзшцч]чин
SFX 70 0 ыг [дтжзсшцчх][сх]ан
SFX 70 0 ыг [дтжзшцч]чи[нд]
SFX 70 0 ыг [йу][цд]
SFX 70 0 ыгаа [дтжзсшцчх][сх]ан
SFX 70 0 ыгаа [дтжзшцч]чи[нд]
SFX 70 0 ыгаа [йу][цд]
SFX 70 0 ын [дтжзшцч]чид
SFX 70 0 ын [йу][цд]
SFX 70 аг гаа [^дтжзсшцчх]даг
SFX 70 аг гаар [^дтжзсшцчх]даг
SFX 70 аг гаараа [^дтжзсшцчх]даг
SFX 70 аг гаас [^дтжзсшцчх]даг
SFX 70 аг гаасаа [^дтжзсшцчх]даг
SFX 70 аг гийг [^дтжзсшцчх]даг
SFX 70 аг гийгаа [^дтжзсшцчх]даг
SFX 70 аг гийн [^дтжзсшцчх]даг
SFX 70 ан наа [^дтжзсшцчх][сх]ан
SFX 70 ан наар [^дтжзсшцчх][сх]ан
SFX 70 ан наараа [^дтжзсшцчх][сх]ан
SFX 70 ан наас [^дтжзсшцчх][сх]ан
SFX 70 ан наасаа [^дтжзсшцчх][сх]ан
SFX 70 ан ны [^дтжзсшцчх][сх]ан
SFX 70 ан ныг [^дтжзсшцчх][сх]ан
SFX 70 ан ныгаа [^дтжзсшцчх][сх]ан
SFX 70 0 аа х
SFX 70 0 аар х
SFX 70 0 аараа х
SFX 70 0 аас х
SFX 70 0 аасаа х
SFX 70 0 ад х
SFX 70 0 даа х
SFX 70 0 ыг х
SFX 70 0 ыгаа х
SFX 70 0 ын [^ны]х
SFX 70 ад даа [^дтжзшцч]сад
SFX 70 ад даар [^дтжзшцч]сад
SFX 70 ад даараа [^дтжзшцч]сад
SFX 70 ад даас [^дтжзшцч]сад
SFX 70 ад даасаа [^дтжзшцч]сад
SFX 70 ад дад [^дтжзшцч]сад
SFX 70 ад дадаа [^дтжзшцч]сад
SFX 70 ад дыг [^дтжзшцч]сад
SFX 70 ад дыгаа [^дтжзшцч]сад
SFX 70 ад дын [^дтжзшцч]сад
SFX 70 ид даа [^дтжзшцч]чид
SFX 70 ид даар [^дтжзшцч]чид
SFX 70 ид даараа [^дтжзшцч]чид
SFX 70 ид даас [^дтжзшцч]чид
SFX 70 ид даасаа [^дтжзшцч]чид
SFX 70 ид дад [^дтжзшцч]чид
SFX 70 ид дадаа [^дтжзшцч]чид
SFX 70 ид дыг [^дтжзшцч]чид
SFX 70 ид дыгаа [^дтжзшцч]чид
SFX 70 ид дын [^дтжзшцч]чид
SFX 70 ин наа [^дтжзшцч]чин
SFX 70 ин наар [^дтжзшцч]чин
SFX 70 ин наараа [^дтжзшцч]чин
SFX 70 ин наас [^дтжзшцч]чин
SFX 70 ин наасаа [^дтжзшцч]чин
SFX 70 ин ны [^дтжзшцч]чин
SFX 70 ин ныг [^дтжзшцч]чин
SFX 70 ин ныгаа [^дтжзшцч]чин

SFX 71 Y 111
SFX 71 0 о [^ио][иоё]
SFX 71 0 оо [дтжзсшцчх][схд]о[гн]
SFX 71 0 оо [дтжзшцч]чи[нд]
SFX 71 0 оо [ийы]г
SFX 71 0 оо [йуо][цдср]
SFX 71 0 оо [гн]ч
SFX 71 0 оор [дтжзсшцчх][схд]о[гн]
SFX 71 0 оор [дтжзшцч]чи[нд]
SFX 71 0 оор [йу][цд]
SFX 71 0 оор гч
SFX 71 0 оороо [дтжзсшцчх][схд]о[гн]
SFX 71 0 оороо [дтжзшцч]чи[нд]
SFX 71 0 оороо [йу][цд]
SFX 71 0 оороо гч
SFX 71 0 оос [дтжзсшцчх][схд]о[гн]
SFX 71 0 оос [дтжзшцч]чи[нд]
SFX 71 0 оос [йу][цд]
SFX 71 0 оос гч
SFX 71 0 оосоо [дтжзсшцчх][схд]о[гн]
SFX 71 0 оосоо [дтжзшцч]чи[нд]
SFX 71 0 оосоо [йу][цд]
SFX 71 0 оосоо гч
SFX 71 0 од [дтжзшцч]чид
SFX 71 0 од [йу][цд]
SFX 71 0 г й
SFX 71 0 гоо й
SFX 71 0 гоор й
SFX 71 0 гоороо й
SFX 71 0 гоос й
SFX 71 0 гоосоо й
SFX 71 0 д [схч][ои]н
SFX 71 0 д й
SFX 71 0 доо [дтжзшцч]чид
SFX 71 0 доо [йу][цд]
SFX 71 0 доо [схч][ои]н
SFX 71 0 доо гч
SFX 71 0 доо й
SFX 71 0 ид гч
SFX 71 0 ийг [дтжзсшцчх]дог
SFX 71 0 ийг гч
SFX 71 0 ийгоо [дтжзсшцчх]дог
SFX 71 0 ийгоо гч
SFX 71 0 ийн [дтжзсшцчх]дог
SFX 71 0 ийн гч
SFX 71 0 н й
SFX 71 0 т г
SFX 71 0 тоо г
SFX 71 0 ы [дтжзсшцчх][сх]он
SFX 71 0 ы [дтжзшцч]чин
SFX 71 0 ыг [дтжзсшцчх][сх]он
SFX 71 0 ыг [дтжзшцч]чи[нд]
SFX 71 0 ыг [йу][цд]
SFX 71 0 ыгоо [дтжзсшцчх][сх]он
SFX 71 0 ыгоо [дтжзшцч]чи[нд]
SFX 71 0 ыгоо [йу][цд]
SFX 71 0 ын [дтжзшцч]чид
SFX 71 0 ын [йу][цд]
SFX 71 ог гоо [^дтжзсшцчх]дог
SFX 71 ог гоор [^дтжзсшцчх]дог
SFX 71 ог гоороо [^дтжзсшцчх]дог
SFX 71 ог гоос [^дтжзсшцчх]дог
SFX 71 ог гоосоо [^дтжзсшцчх]дог
SFX 71 ог гийг [^дтжзсшцчх]дог
SFX 71 ог гийгоо [^дтжзсшцчх]дог
SFX 71 ог гийн [^дтжзсшцчх]дог
SFX 71 он ноо [^дтжзсшцчх][сх]он
SFX 71 он ноор [^дтжзсшцчх][сх]он
SFX 71 он ноороо [^дтжзсшцчх][сх]он
SFX 71 он ноос [^дтжзсшцчх][сх]он
SFX 71 он ноосоо [^дтжзсшцчх][сх]он
SFX 71 он ны [^дтжзсшцчх][сх]он
SFX 71 он ныг [^дтжзсшцчх][сх]он
SFX 71 он ныгоо [^дтжзсшцчх][сх]он
SFX 71 0 оо х
SFX 71 0 оор х
SFX 71 0 оороо х
SFX 71 0 оос х
SFX 71 0 оосоо х
SFX 71 0 од х
SFX 71 0 доо х
SFX 71 0 ыг х
SFX 71 0 ыгоо х
SFX 71 0 ын [^ны]х
SFX 71 од доо [^дтжзшцч]сод
SFX 71 од доор [^дтжзшцч]сод
SFX 71 од доороо [^дтжзшцч]сод
SFX 71 од доос [^дтжзшцч]сод
SFX 71 од доосоо [^дтжзшцч]сод
SFX 71 од додоо [^дтжзшцч]сод
SFX 71 од дод [^дтжзшцч]сод
SFX 71 од дыг [^дтжзшцч]сод
SFX 71 од дыгоо [^дтжзшцч]сод
SFX 71 од дын [^дтжзшцч]сод
SFX 71 ид доо [^дтжзшцч]чид
SFX 71 ид доор [^дтжзшцч]чид
SFX 71 ид доороо [^дтжзшцч]чид
SFX 71 ид доос [^дтжзшцч]чид
SFX 71 ид доосоо [^дтжзшцч]чид
SFX 71 ид дод [^дтжзшцч]чид
SFX 71 ид додоо [^дтжзшцч]чид
SFX 71 ид дыг [^дтжзшцч]чид
SFX 71 ид дыгоо [^дтжзшцч]чид
SFX 71 ид дын [^дтжзшцч]чид
SFX 71 ин ноо [^дтжзшцч]чин
SFX 71 ин ноор [^дтжзшцч]чин
SFX 71 ин ноороо [^дтжзшцч]чин
SFX 71 ин ноос [^дтжзшцч]чин
SFX 71 ин ноосоо [^дтжзшцч]чин
SFX 71 ин ны [^дтжзшцч]чин
SFX 71 ин ныг [^дтжзшцч]чин
SFX 71 ин ныгоо [^дтжзшцч]чин

SFX 72 Y 109
SFX 72 0 г й
SFX 72 0 гөө й
SFX 72 0 гөөр й
SFX 72 0 гөөрөө й
SFX 72 0 гөөс й
SFX 72 0 гөөсөө й
SFX 72 0 д [схч][өи]н
SFX 72 0 д й
SFX 72 0 дөө [дтжзшцч]чид
SFX 72 0 дөө [йү][цд]
SFX 72 0 дөө [схч][өи]н
SFX 72 0 дөө гч
SFX 72 0 дөө й
SFX 72 0 ид гч
SFX 72 0 ий [дтжзсшцчх][сх]өн
SFX 72 0 ий [дтжзшцч]чин
SFX 72 0 ийг [дтжзсшцчх][схд]ө[гн] +ЗААХ
SFX 72 0 ийг [дтжзшцч]чи[нд] +ЗААХ
SFX 72 0 ийг [йү][цд] +ЗААХ
SFX 72 0 ийг гч +ЗААХ
SFX 72 0 ийгөө [дтжзсшцчх][схд]ө[гн]
SFX 72 0 ийгөө [дтжзшцч]чи[нд]
SFX 72 0 ийгөө [йү][цд]
SFX 72 0 ийгөө гч
SFX 72 0 ийн [дтжзсшцчх]дөг
SFX 72 0 ийн [дтжзшцч]чид
SFX 72 0 ийн [йү][цд]
SFX 72 0 ийн гч
SFX 72 0 н й
SFX 72 0 ө [^иө][иөе]
SFX 72 0 өд [дтжзшцч]чид
SFX 72 0 өд [йү][цд]
SFX 72 0 өө [гн]ч
SFX 72 0 өө [дтжзсшцчх][схд]ө[гн]
SFX 72 0 өө [дтжзшцч]чи[нд]
SFX 72 0 өө [ий]г
SFX 72 0 өө [йүө][цдср]
SFX 72 0 өөр [дтжзсшцчх][схд]ө[гн]
SFX 72 0 өөр [дтжзшцч]чи[нд]
SFX 72 0 өөр [йү][цд]
SFX 72 0 өөр гч
SFX 72 0 өөрөө [дтжзсшцчх][схд]ө[гн]
SFX 72 0 өөрөө [дтжзшцч]чи[нд]
SFX 72 0 өөрөө [йү][цд]
SFX 72 0 өөрөө гч
SFX 72 0 өөс [дтжзсшцчх][схд]ө[гн]
SFX 72 0 өөс [дтжзшцч]чи[нд]
SFX 72 0 өөс [йү][цд]
SFX 72 0 өөс гч
SFX 72 0 өөсөө [дтжзсшцчх][схд]ө[гн]
SFX 72 0 өөсөө [дтжзшцч]чи[нд]
SFX 72 0 өөсөө [йү][цд]
SFX 72 0 өөсөө гч
SFX 72 0 т г
SFX 72 0 төө г
SFX 72 өд дийг [^дтжзшцч]сөд
SFX 72 өд дийгөө [^дтжзшцч]сөд
SFX 72 өд дийн [^дтжзшцч]сөд
SFX 72 өд дөд [^дтжзшцч]сөд
SFX 72 өд дөдөө [^дтжзшцч]сөд
SFX 72 өд дөө [^дтжзшцч]сөд
SFX 72 өд дөөр [^дтжзшцч]сөд
SFX 72 өд дөөрөө [^дтжзшцч]сөд
SFX 72 өд дөөс [^дтжзшцч]сөд
SFX 72 өд дөөсөө [^дтжзшцч]сөд
SFX 72 ид дийг [^дтжзшцч]чид
SFX 72 ид дийгөө [^дтжзшцч]чид
SFX 72 ид дийн [^дтжзшцч]чид
SFX 72 ид дөд [^дтжзшцч]чид
SFX 72 ид дөдөө [^дтжзшцч]чид
SFX 72 ид дөө [^дтжзшцч]чид
SFX 72 ид дөөр [^дтжзшцч]чид
SFX 72 ид дөөрөө [^дтжзшцч]чид
SFX 72 ид дөөс [^дтжзшцч]чид
SFX 72 ид дөөсөө [^дтжзшцч]чид
SFX 72 ин ний [^дтжзшцч]чин
SFX 72 ин нийг [^дтжзшцч]чин
SFX 72 ин нийгөө [^дтжзшцч]чин
SFX 72 ин нөө [^дтжзшцч]чин
SFX 72 ин нөөр [^дтжзшцч]чин
SFX 72 ин нөөрөө [^дтжзшцч]чин
SFX 72 ин нөөс [^дтжзшцч]чин
SFX 72 ин нөөсөө [^дтжзшцч]чин
SFX 72 өг гийг [^дтжзсшцчх]дөг
SFX 72 өг гийгөө [^дтжзсшцчх]дөг
SFX 72 өг гийн [^дтжзсшцчх]дөг
SFX 72 өг гөө [^дтжзсшцчх]дөг
SFX 72 өг гөөр [^дтжзсшцчх]дөг
SFX 72 өг гөөрөө [^дтжзсшцчх]дөг
SFX 72 өг гөөс [^дтжзсшцчх]дөг
SFX 72 өг гөөсөө [^дтжзсшцчх]дөг
SFX 72 өн ний [^дтжзсшцчх][сх]өн
SFX 72 өн нийг [^дтжзсшцчх][сх]өн
SFX 72 өн нийгөө [^дтжзсшцчх][сх]өн
SFX 72 өн нөө [^дтжзсшцчх][сх]өн
SFX 72 өн нөөр [^дтжзсшцчх][сх]өн
SFX 72 өн нөөрөө [^дтжзсшцчх][сх]өн
SFX 72 өн нөөс [^дтжзсшцчх][сх]өн
SFX 72 өн нөөсөө [^дтжзсшцчх][сх]өн
SFX 72 0 ийг х +ЗАХ
SFX 72 0 ийгөө х
SFX 72 0 ийн [^н]х
SFX 72 0 өд х
SFX 72 0 дөө х
SFX 72 0 өө х
SFX 72 0 өөр х
SFX 72 0 өөрөө х
SFX 72 0 өөс х
SFX 72 0 өөсөө х

SFX 73 Y 109
SFX 73 0 г й
SFX 73 0 гээ й
SFX 73 0 гээр й
SFX 73 0 гээрээ й
SFX 73 0 гээс й
SFX 73 0 гээсээ й
SFX 73 0 д [хсч][эи]н
SFX 73 0 д й
SFX 73 0 дээ [дтжзшцч]чид
SFX 73 0 дээ [йү][цд]
SFX 73 0 дээ [хсч][эи]н
SFX 73 0 дээ гч
SFX 73 0 дээ й
SFX 73 0 ид гч
SFX 73 0 ий [дтжзсшцчх][сх]эн
SFX 73 0 ий [дтжзшцч]чин
SFX 73 0 ийг [дтжзсшцчх][сдх]э[гн]
SFX 73 0 ийг [дтжзшцч]чи[нд]
SFX 73 0 ийг [йү][цд]
SFX 73 0 ийг гч
SFX 73 0 ийгээ [дтжзсшцчх][схд]э[гн]
SFX 73 0 ийгээ [дтжзшцч]чи[нд]
SFX 73 0 ийгээ [йү][цд]
SFX 73 0 ийгээ гч
SFX 73 0 ийн [дтжзсшцчх]дэг
SFX 73 0 ийн [дтжзшцч]чид
SFX 73 0 ийн [йү][цд]
SFX 73 0 ийн гч
SFX 73 0 н й
SFX 73 0 э [^иэ][иэе]
SFX 73 0 эд [дтжзшцч]чид
SFX 73 0 эд [йү][цд]
SFX 73 0 ээ [гн]ч
SFX 73 0 ээ [дтжзсшцчх][схд]э[гн]
SFX 73 0 ээ [дтжзшцч]чи[нд]
SFX 73 0 ээ [ий]г
SFX 73 0 ээ [йүэ][цдср]
SFX 73 0 ээр [дтжзсшцчх][схд]э[гн]
SFX 73 0 ээр [дтжзшцч]чи[нд]
SFX 73 0 ээр [йү][цд]
SFX 73 0 ээр гч
SFX 73 0 ээрээ [дтжзсшцчх][схд]э[гн]
SFX 73 0 ээрээ [дтжзшцч]чи[нд]
SFX 73 0 ээрээ [йү][цд]
SFX 73 0 ээрээ гч
SFX 73 0 ээс [дтжзсшцчх][схд]э[гн]
SFX 73 0 ээс [дтжзшцч]чи[нд]
SFX 73 0 ээс [йү][цд]
SFX 73 0 ээс гч
SFX 73 0 ээсээ [дтжзсшцчх][схд]э[гн]
SFX 73 0 ээсээ [дтжзшцч]чи[нд]
SFX 73 0 ээсээ [йү][цд]
SFX 73 0 ээсээ гч
SFX 73 0 т г
SFX 73 0 тээ г
SFX 73 эд дийг [^дтжзшцч]сэд
SFX 73 эд дийгээ [^дтжзшцч]сэд
SFX 73 эд дийн [^дтжзшцч]сэд
SFX 73 эд дэд [^дтжзшцч]сэд
SFX 73 эд дэдээ [^дтжзшцч]сэд
SFX 73 эд дээ [^дтжзшцч]сэд
SFX 73 эд дээр [^дтжзшцч]сэд
SFX 73 эд дээрээ [^дтжзшцч]сэд
SFX 73 эд дээс [^дтжзшцч]сэд
SFX 73 эд дээсээ [^дтжзшцч]сэд
SFX 73 ид дийг [^дтжзшцч]чид
SFX 73 ид дийгээ [^дтжзшцч]чид
SFX 73 ид дийн [^дтжзшцч]чид
SFX 73 ид дэд [^дтжзшцч]чид
SFX 73 ид дэдээ [^дтжзшцч]чид
SFX 73 ид дээ [^дтжзшцч]чид
SFX 73 ид дээр [^дтжзшцч]чид
SFX 73 ид дээрээ [^дтжзшцч]чид
SFX 73 ид дээс [^дтжзшцч]чид
SFX 73 ид дээсээ [^дтжзшцч]чид
SFX 73 ин ний [^дтжзшцч]чин
SFX 73 ин нийг [^дтжзшцч]чин
SFX 73 ин нийгээ [^дтжзшцч]чин
SFX 73 ин нээ [^дтжзшцч]чин
SFX 73 ин нээр [^дтжзшцч]чин
SFX 73 ин нээрээ [^дтжзшцч]чин
SFX 73 ин нээс [^дтжзшцч]чин
SFX 73 ин нээсээ [^дтжзшцч]чин
SFX 73 эг гийг [^дтжзсшцчх]дэг
SFX 73 эг гийгээ [^дтжзсшцчх]дэг
SFX 73 эг гийн [^дтжзсшцчх]дэг
SFX 73 эг гээ [^дтжзсшцчх]дэг
SFX 73 эг гээр [^дтжзсшцчх]дэг
SFX 73 эг гээрээ [^дтжзсшцчх]дэг
SFX 73 эг гээс [^дтжзсшцчх]дэг
SFX 73 эг гээсээ [^дтжзсшцчх]дэг
SFX 73 эн ний [^дтжзсшцчх][сх]эн
SFX 73 эн нийг [^дтжзсшцчх][сх]эн
SFX 73 эн нийгээ [^дтжзсшцчх][сх]эн
SFX 73 эн нээ [^дтжзсшцчх][сх]эн
SFX 73 эн нээр [^дтжзсшцчх][сх]эн
SFX 73 эн нээрээ [^дтжзсшцчх][сх]эн
SFX 73 эн нээс [^дтжзсшцчх][сх]эн
SFX 73 эн нээсээ [^дтжзсшцчх][сх]эн
SFX 73 0 ийг х
SFX 73 0 ийгээ х
SFX 73 0 ийн [^н]х
SFX 73 0 эд х
SFX 73 0 дээ х
SFX 73 0 ээ х
SFX 73 0 ээр х
SFX 73 0 ээрээ х
SFX 73 0 ээс х
SFX 73 0 ээсээ х

SFX 04 Y 51
SFX 04 0 тай [^дтжзсшцчх]ь	+POS
SFX 04 0 тайсан [^дтжзсшцчх]ь	+POS
SFX 04 0 тай [^ь]	+POS
SFX 04 0 тайсан [^ь]	+POS
SFX 04 0 тайг [^дтжзсшцчх]ь	+POS
SFX 04 0 тайг [^ь]	+POS
SFX 04 0 тайгаа [^дтжзсшцчх]ь	+POS
SFX 04 0 тайгаа [^ь]	+POS
SFX 04 0 тайгаар [^дтжзсшцчх]ь	+POS
SFX 04 0 тайгаар [^ь]	+POS
SFX 04 0 тайгаараа [^дтжзсшцчх]ь	+POS
SFX 04 0 тайгаараа [^ь]	+POS
SFX 04 0 тайгаас [^дтжзсшцчх]ь	+POS
SFX 04 0 тайгаас [^ь]	+POS
SFX 04 0 тайгаасаа [^дтжзсшцчх]ь	+POS
SFX 04 0 тайгаасаа [^ь]	+POS
SFX 04 0 тайгийн [^дтжзсшцчх]ь	+POS
SFX 04 0 тайгийн [^ь]	+POS
SFX 04 0 тайгийнх [^дтжзсшцчх]ь	+POS
SFX 04 0 тайгийнх [^ь]	+POS
SFX 04 0 тайгийнхаа [^дтжзсшцчх]ь	+POS
SFX 04 0 тайгийнхаа [^ь]	+POS
SFX 04 0 тайд [^дтжзсшцчх]ь	+POS
SFX 04 0 тайд [^ь]	+POS
SFX 04 0 тайдаа [^дтжзсшцчх]ь	+POS
SFX 04 0 тайдаа [^ь]	+POS
SFX 04 0 тайн [^дтжзсшцчх]ь	+POS
SFX 04 0 тайн [^ь]	+POS
SFX 04 0 тайнх [^дтжзсшцчх]ь	+POS
SFX 04 0 тайнх [^ь]	+POS
SFX 04 0 тайнхаа [^дтжзсшцчх]ь	+POS
SFX 04 0 тайнхаа [^ь]	+POS
SFX 04 0 тайтай [^дтжзсшцчх]ь	+POS
SFX 04 0 тайтай [^ь]	+POS
SFX 04 ь итай [дтжзсшцчх]ь	+POS
SFX 04 ь итайсан [дтжзсшцчх]ь	+POS
SFX 04 ь итайг [дтжзсшцчх]ь	+POS
SFX 04 ь итайгаа [дтжзсшцчх]ь	+POS
SFX 04 ь итайгаар [дтжзсшцчх]ь	+POS
SFX 04 ь итайгаараа [дтжзсшцчх]ь	+POS
SFX 04 ь итайгаас [дтжзсшцчх]ь	+POS
SFX 04 ь итайгаасаа [дтжзсшцчх]ь	+POS
SFX 04 ь итайгийн [дтжзсшцчх]ь	+POS
SFX 04 ь итайгийнх [дтжзсшцчх]ь	+POS
SFX 04 ь итайгийнхаа [дтжзсшцчх]ь	+POS
SFX 04 ь итайд [дтжзсшцчх]ь	+POS
SFX 04 ь итайдаа [дтжзсшцчх]ь	+POS
SFX 04 ь итайн [дтжзсшцчх]ь	+POS
SFX 04 ь итайнх [дтжзсшцчх]ь	+POS
SFX 04 ь итайнхаа [дтжзсшцчх]ь	+POS
SFX 04 ь итайтай [дтжзсшцчх]ь	+POS

SFX 05 Y 51
SFX 05 0 той [^дтжзсшцчх]ь	+POS
SFX 05 0 той [^ь]	+POS
SFX 05 0 тойсон [^дтжзсшцчх]ь	+POS
SFX 05 0 тойсон [^ь]	+POS
SFX 05 0 тойг [^дтжзсшцчх]ь	+POS
SFX 05 0 тойг [^ь]	+POS
SFX 05 0 тойгийн [^дтжзсшцчх]ь	+POS
SFX 05 0 тойгийн [^ь]	+POS
SFX 05 0 тойгийнх [^дтжзсшцчх]ь	+POS
SFX 05 0 тойгийнх [^ь]	+POS
SFX 05 0 тойгийнхоо [^дтжзсшцчх]ь	+POS
SFX 05 0 тойгийнхоо [^ь]	+POS
SFX 05 0 тойгоо [^дтжзсшцчх]ь	+POS
SFX 05 0 тойгоо [^ь]	+POS
SFX 05 0 тойгоор [^дтжзсшцчх]ь	+POS
SFX 05 0 тойгоор [^ь]	+POS
SFX 05 0 тойгоороо [^дтжзсшцчх]ь	+POS
SFX 05 0 тойгоороо [^ь]	+POS
SFX 05 0 тойгоос [^дтжзсшцчх]ь	+POS
SFX 05 0 тойгоос [^ь]	+POS
SFX 05 0 тойгоосоо [^дтжзсшцчх]ь	+POS
SFX 05 0 тойгоосоо [^ь]	+POS
SFX 05 0 тойд [^дтжзсшцчх]ь	+POS
SFX 05 0 тойд [^ь]	+POS
SFX 05 0 тойдоо [^дтжзсшцчх]ь	+POS
SFX 05 0 тойдоо [^ь]	+POS
SFX 05 0 тойн [^дтжзсшцчх]ь	+POS
SFX 05 0 тойн [^ь]	+POS
SFX 05 0 тойнх [^дтжзсшцчх]ь	+POS
SFX 05 0 тойнх [^ь]	+POS
SFX 05 0 тойнхоо [^дтжзсшцчх]ь	+POS
SFX 05 0 тойнхоо [^ь]	+POS
SFX 05 0 тойтой [^дтжзсшцчх]ь	+POS
SFX 05 0 тойтой [^ь]	+POS
SFX 05 ь итой [дтжзсшцчх]ь	+POS
SFX 05 ь итойсон [дтжзсшцчх]ь	+POS
SFX 05 ь итойг [дтжзсшцчх]ь	+POS
SFX 05 ь итойгийн [дтжзсшцчх]ь	+POS
SFX 05 ь итойгийнх [дтжзсшцчх]ь	+POS
SFX 05 ь итойгийнхоо [дтжзсшцчх]ь	+POS
SFX 05 ь итойгоо [дтжзсшцчх]ь	+POS
SFX 05 ь итойгоор [дтжзсшцчх]ь	+POS
SFX 05 ь итойгоороо [дтжзсшцчх]ь	+POS
SFX 05 ь итойгоос [дтжзсшцчх]ь	+POS
SFX 05 ь итойгоосоо [дтжзсшцчх]ь	+POS
SFX 05 ь итойд [дтжзсшцчх]ь	+POS
SFX 05 ь итойдоо [дтжзсшцчх]ь	+POS
SFX 05 ь итойн [дтжзсшцчх]ь	+POS
SFX 05 ь итойнх [дтжзсшцчх]ь	+POS
SFX 05 ь итойнхоо [дтжзсшцчх]ь	+POS
SFX 05 ь итойтой [дтжзсшцчх]ь	+POS

SFX 06 Y 51
SFX 06 0 тэй [^дтжзсшцчх]ь	+POS
SFX 06 0 тэй [^ь]	+POS
SFX 06 0 тэйсөн [^дтжзсшцчх]ь	+POS
SFX 06 0 тэйсөн [^ь]	+POS
SFX 06 0 тэйг [^дтжзсшцчх]ь	+POS
SFX 06 0 тэйг [^ь]	+POS
SFX 06 0 тэйгийн [^дтжзсшцчх]ь	+POS
SFX 06 0 тэйгийн [^ь]	+POS
SFX 06 0 тэйгийнх [^дтжзсшцчх]ь	+POS
SFX 06 0 тэйгийнх [^ь]	+POS
SFX 06 0 тэйгийнхөө [^дтжзсшцчх]ь	+POS
SFX 06 0 тэйгийнхөө [^ь]	+POS
SFX 06 0 тэйгөө [^дтжзсшцчх]ь	+POS
SFX 06 0 тэйгөө [^ь]	+POS
SFX 06 0 тэйгөөр [^дтжзсшцчх]ь	+POS
SFX 06 0 тэйгөөр [^ь]	+POS
SFX 06 0 тэйгөөрөө [^дтжзсшцчх]ь	+POS
SFX 06 0 тэйгөөрөө [^ь]	+POS
SFX 06 0 тэйгөөс [^дтжзсшцчх]ь	+POS
SFX 06 0 тэйгөөс [^ь]	+POS
SFX 06 0 тэйгөөсөө [^дтжзсшцчх]ь	+POS
SFX 06 0 тэйгөөсөө [^ь]	+POS
SFX 06 0 тэйд [^дтжзсшцчх]ь	+POS
SFX 06 0 тэйд [^ь]	+POS
SFX 06 0 тэйдөө [^дтжзсшцчх]ь	+POS
SFX 06 0 тэйдөө [^ь]	+POS
SFX 06 0 тэйн [^дтжзсшцчх]ь	+POS
SFX 06 0 тэйн [^ь]	+POS
SFX 06 0 тэйнх [^дтжзсшцчх]ь	+POS
SFX 06 0 тэйнх [^ь]	+POS
SFX 06 0 тэйнхөө [^дтжзсшцчх]ь	+POS
SFX 06 0 тэйнхөө [^ь]	+POS
SFX 06 0 тэйтэй [^дтжзсшцчх]ь	+POS
SFX 06 0 тэйтэй [^ь]	+POS
SFX 06 ь итэй [дтжзсшцчх]ь	+POS
SFX 06 ь итэйсөн [дтжзсшцчх]ь	+POS
SFX 06 ь итэйг [дтжзсшцчх]ь	+POS
SFX 06 ь итэйгийн [дтжзсшцчх]ь	+POS
SFX 06 ь итэйгийнх [дтжзсшцчх]ь	+POS
SFX 06 ь итэйгийнхөө [дтжзсшцчх]ь	+POS
SFX 06 ь итэйгөө [дтжзсшцчх]ь	+POS
SFX 06 ь итэйгөөр [дтжзсшцчх]ь	+POS
SFX 06 ь итэйгөөрөө [дтжзсшцчх]ь	+POS
SFX 06 ь итэйгөөс [дтжзсшцчх]ь	+POS
SFX 06 ь итэйгөөсөө [дтжзсшцчх]ь	+POS
SFX 06 ь итэйд [дтжзсшцчх]ь	+POS
SFX 06 ь итэйдөө [дтжзсшцчх]ь	+POS
SFX 06 ь итэйн [дтжзсшцчх]ь	+POS
SFX 06 ь итэйнх [дтжзсшцчх]ь	+POS
SFX 06 ь итэйнхөө [дтжзсшцчх]ь	+POS
SFX 06 ь итэйтэй [дтжзсшцчх]ь	+POS

SFX 07 Y 51
SFX 07 0 тэй [^дтжзсшцчх]ь	+POS
SFX 07 0 тэй [^ь]	+POS
SFX 07 0 тэйсэн [^дтжзсшцчх]ь	+POS
SFX 07 0 тэйсэн [^ь]	+POS
SFX 07 0 тэйг [^дтжзсшцчх]ь	+POS
SFX 07 0 тэйг [^ь]	+POS
SFX 07 0 тэйгийн [^дтжзсшцчх]ь	+POS
SFX 07 0 тэйгийн [^ь]	+POS
SFX 07 0 тэйгийнх [^дтжзсшцчх]ь	+POS
SFX 07 0 тэйгийнх [^ь]	+POS
SFX 07 0 тэйгийнхээ [^дтжзсшцчх]ь	+POS
SFX 07 0 тэйгийнхээ [^ь]	+POS
SFX 07 0 тэйгээ [^дтжзсшцчх]ь	+POS
SFX 07 0 тэйгээ [^ь]	+POS
SFX 07 0 тэйгээр [^дтжзсшцчх]ь	+POS
SFX 07 0 тэйгээр [^ь]	+POS
SFX 07 0 тэйгээрээ [^дтжзсшцчх]ь	+POS
SFX 07 0 тэйгээрээ [^ь]	+POS
SFX 07 0 тэйгээс [^дтжзсшцчх]ь	+POS
SFX 07 0 тэйгээс [^ь]	+POS
SFX 07 0 тэйгээсээ [^дтжзсшцчх]ь	+POS
SFX 07 0 тэйгээсээ [^ь]	+POS
SFX 07 0 тэйд [^дтжзсшцчх]ь	+POS
SFX 07 0 тэйд [^ь]	+POS
SFX 07 0 тэйдээ [^дтжзсшцчх]ь	+POS
SFX 07 0 тэйдээ [^ь]	+POS
SFX 07 0 тэйн [^дтжзсшцчх]ь	+POS
SFX 07 0 тэйн [^ь]	+POS
SFX 07 0 тэйнх [^дтжзсшцчх]ь	+POS
SFX 07 0 тэйнх [^ь]	+POS
SFX 07 0 тэйнхээ [^дтжзсшцчх]ь	+POS
SFX 07 0 тэйнхээ [^ь]	+POS
SFX 07 0 тэйтэй [^дтжзсшцчх]ь	+POS
SFX 07 0 тэйтэй [^ь]	+POS
SFX 07 ь итэй [дтжзсшцчх]ь	+POS
SFX 07 ь итэйсэн [дтжзсшцчх]ь	+POS
SFX 07 ь итэйг [дтжзсшцчх]ь	+POS
SFX 07 ь итэйгийн [дтжзсшцчх]ь	+POS
SFX 07 ь итэйгийнх [дтжзсшцчх]ь	+POS
SFX 07 ь итэйгийнхээ [дтжзсшцчх]ь	+POS
SFX 07 ь итэйгээ [дтжзсшцчх]ь	+POS
SFX 07 ь итэйгээр [дтжзсшцчх]ь	+POS
SFX 07 ь итэйгээрээ [дтжзсшцчх]ь	+POS
SFX 07 ь итэйгээс [дтжзсшцчх]ь	+POS
SFX 07 ь итэйгээсээ [дтжзсшцчх]ь	+POS
SFX 07 ь итэйд [дтжзсшцчх]ь	+POS
SFX 07 ь итэйдээ [дтжзсшцчх]ь	+POS
SFX 07 ь итэйн [дтжзсшцчх]ь	+POS
SFX 07 ь итэйнх [дтжзсшцчх]ь	+POS
SFX 07 ь итэйнхээ [дтжзсшцчх]ь	+POS
SFX 07 ь итэйтэй [дтжзсшцчх]ь	+POS

SFX 08 Y 17
SFX 08 0 гүй .	+NEG
SFX 08 0 гүйг .	+NEG
SFX 08 0 гүйгийн .	+NEG
SFX 08 0 гүйгийнх .	+NEG
SFX 08 0 гүйгийнхээ .	+NEG
SFX 08 0 гүйгээ .	+NEG
SFX 08 0 гүйгээр .	+NEG
SFX 08 0 гүйгээрээ .	+NEG
SFX 08 0 гүйгээс .	+NEG
SFX 08 0 гүйгээсээ .	+NEG
SFX 08 0 гүйд .	+NEG
SFX 08 0 гүйдээ .	+NEG
SFX 08 0 гүйн .	+NEG
SFX 08 0 гүйнх .	+NEG
SFX 08 0 гүйнхээ .	+NEG
SFX 08 0 гүйтэй .	+NEG
SFX 08 0 гүйсэн .	+NEG

SFX 0A Y 10
SFX 0A 0 нууд/040870 [^ьяён]	+PL
SFX 0A 0 уд/040870 [яё]	+PL
SFX 0A 0 ууд/040870 [^ч].н	+PL
SFX 0A н д/040870 ч.н	+PL
SFX 0A ь инууд/040870 ь	+PL
SFX 0A 0 нуудынх/040870 [^ьяён]	+PL
SFX 0A 0 удынх/040870 [яё]	+PL
SFX 0A 0 уудынх/040870 [^ч].н	+PL
SFX 0A н дынх/040870 ч.н	+PL
SFX 0A ь инуудынх/040870 ь	+PL

SFX 1A Y 12
SFX 1A 0 нууд/040870 [^ьяён]	+PL
SFX 1A 0 уд/040870 [яё]	+PL
SFX 1A 0 ууд/040870 [^ч].н	+PL
SFX 1A 0 ууд/040870 он	+PL
SFX 1A н д/050870 ч.н	+PL
SFX 1A ь инууд/040870 ь	+PL
SFX 1A 0 нуудынх/040870 [^ьяён]	+PL
SFX 1A 0 удынх/040870 [яё]	+PL
SFX 1A 0 уудынх/040870 [^ч].н	+PL
SFX 1A 0 уудынх/040870 он	+PL
SFX 1A н дынх/050870 ч.н	+PL
SFX 1A ь инуудынх/040870 ь	+PL

SFX 2A Y 8
SFX 2A 0 нүүд/070873 [^ьен]	+PL
SFX 2A 0 үд/070873 е	+PL
SFX 2A 0 үүд/070873 [^ч].н	+PL
SFX 2A н д/060873 ч.н	+PL
SFX 2A 0 нүүдийнх/070873 [^ьен]	+PL
SFX 2A 0 үдийнх/070873 е	+PL
SFX 2A 0 үүдийнх/070873 [^ч].н	+PL
SFX 2A н дийнх/060873 ч.н	+PL

SFX 3A Y 8
SFX 3A 0 нүүд/070873 [^ьен]	+PL
SFX 3A 0 үд/070873 е	+PL
SFX 3A 0 үүд/070873 [^ч].н	+PL
SFX 3A н д/070873 ч.н	+PL
SFX 3A 0 нүүдийнх/070873 [^ьен]	+PL
SFX 3A 0 үдийнх/070873 е	+PL
SFX 3A 0 үүдийнх/070873 [^ч].н	+PL
SFX 3A н дийнх/070873 ч.н	+PL

SFX 0B Y 22
SFX 0B 0 гууд/040870 аа	+PL
SFX 0B 0 гууд/040870 н	+PL
SFX 0B 0 гууд/040870 оо	+PL
SFX 0B 0 уд/040870 и	+PL
SFX 0B ь иуд/040870 ь	+PL
SFX 0B 0 ууд/040870 [^аоиьегнжчшйяеё]	+PL
SFX 0B 0 нууд/040870 [еёйя]	+PL
SFX 0B 0 ууд/040870 [жчш]	+PL
SFX 0B 0 ууд/040870 г	+PL
SFX 0B а ууд/040870 [^а]а	+PL
SFX 0B о ууд/040870 [^о]о	+PL
SFX 0B 0 гуудынх/040870 аа	+PL
SFX 0B 0 гуудынх/040870 н	+PL
SFX 0B 0 гуудынх/040870 оо	+PL
SFX 0B 0 удынх/040870 [ияеё]	+PL
SFX 0B ь иудынх/040870 ь	+PL
SFX 0B 0 уудынх/040870 [^аоиьегнжчшйяеё]	+PL
SFX 0B 0 нуудынх/040870 [ей]	+PL
SFX 0B 0 уудынх/040870 [жчш]	+PL
SFX 0B 0 уудынх/040870 г	+PL
SFX 0B а уудынх/040870 [^а]а	+PL
SFX 0B о уудынх/040870 [^о]о	+PL

SFX 1B Y 22
SFX 1B 0 гүүд/070873 н	+PL
SFX 1B 0 гүүд/070873 өө	+PL
SFX 1B 0 гүүд/070873 ээ	+PL
SFX 1B 0 үд/070873 и	+PL
SFX 1B ь иүд/040873 ь	+PL
SFX 1B 0 үүд/070873 [^эөиегнжчшйяеё]	+PL
SFX 1B 0 нүүд/040873 [ей]	+PL
SFX 1B 0 үүд/070873 [жчш]	+PL
SFX 1B 0 үүд/070873 г	+PL
SFX 1B ө үүд/070873 [^ө]ө	+PL
SFX 1B э үүд/070873 [^э]э	+PL
SFX 1B 0 гүүдийнх/070873 н	+PL
SFX 1B 0 гүүдийнх/070873 өө	+PL
SFX 1B 0 гүүдийнх/070873 ээ	+PL
SFX 1B 0 үдийнх/070873 и	+PL
SFX 1B ь иүдийнх/040873 ь	+PL
SFX 1B 0 үүдийнх/070873 [^эөиегнжчшйяеё]	+PL
SFX 1B 0 нүүдийнх/040873 [ей]	+PL
SFX 1B 0 үүдийнх/070873 [жчш]	+PL
SFX 1B 0 үүдийнх/070873 г	+PL
SFX 1B ө үүдийнх/070873 [^ө]ө	+PL
SFX 1B э үүдийнх/070873 [^э]э	+PL

SFX 0C Y 32
SFX 0C 0 нууд/040870 [шглмс]	+PL
SFX 0C ад дууд/040870 ад	+PL
SFX 0C ан нууд/040870 ан	+PL
SFX 0C ар рууд/040870 ар	+PL
SFX 0C ац цууд/040870 ац	+PL
SFX 0C ач чууд/040870 ач	+PL
SFX 0C од дууд/040870 од	+PL
SFX 0C он нууд/040870 он	+PL
SFX 0C ор рууд/040870 ор	+PL
SFX 0C оц цууд/040870 оц	+PL
SFX 0C оч чууд/040870 оч	+PL
SFX 0C ид дууд/040870 ид	+PL
SFX 0C ин нууд/040870 [^ч]ин	+PL
SFX 0C ир рууд/040870 ир	+PL
SFX 0C иц цууд/040870 иц	+PL
SFX 0C ин нууд/040870 чин	+PL
SFX 0C 0 нуудынх/040870 [шглмс]	+PL
SFX 0C ад дуудынх/040870 ад	+PL
SFX 0C ан нуудынх/040870 ан	+PL
SFX 0C ар руудынх/040870 ар	+PL
SFX 0C ац цуудынх/040870 ац	+PL
SFX 0C ач чуудынх/040870 ач	+PL
SFX 0C од дуудынх/040870 од	+PL
SFX 0C он нуудынх/040870 он	+PL
SFX 0C ор руудынх/040870 ор	+PL
SFX 0C оц цуудынх/040870 оц	+PL
SFX 0C оч чуудынх/040870 оч	+PL
SFX 0C ид дуудынх/040870 ид	+PL
SFX 0C ин нуудынх/040870 [^ч]ин	+PL
SFX 0C ир руудынх/040870 ир	+PL
SFX 0C иц цуудынх/040870 иц	+PL
SFX 0C ин нуудынх/040870 чин	+PL

SFX 1C Y 32
SFX 1C 0 нууд/040870 [шглмс]	+PL
SFX 1C ид дууд/040870 ид	+PL
SFX 1C ин нууд/040870 [^ч]ин	+PL
SFX 1C ир рууд/040870 ир	+PL
SFX 1C иц цууд/040870 иц	+PL
SFX 1C ин нууд/050871 чин	+PL
SFX 1C од дууд/040870 од	+PL
SFX 1C ад дууд/040870 ад	+PL
SFX 1C он нууд/040870 он	+PL
SFX 1C ан нууд/040870 ан	+PL
SFX 1C ор рууд/040870 ор	+PL
SFX 1C ар рууд/040870 ар	+PL
SFX 1C оц цууд/040870 оц	+PL
SFX 1C ац цууд/040870 ац	+PL
SFX 1C оч чууд/040870 оч	+PL
SFX 1C ач чууд/040870 ач	+PL
SFX 1C 0 нуудынх/040870 [шглмс]	+PL
SFX 1C ид дуудынх/040870 ид	+PL
SFX 1C ин нуудынх/040870 [^ч]ин	+PL
SFX 1C ир руудынх/040870 ир	+PL
SFX 1C иц цуудынх/040870 иц	+PL
SFX 1C ин нуудынх/050871 чин	+PL
SFX 1C од дуудынх/040870 од	+PL
SFX 1C он нуудынх/040870 он	+PL
SFX 1C ор руудынх/040870 ор	+PL
SFX 1C оц цуудынх/040870 оц	+PL
SFX 1C оч чуудынх/040870 оч	+PL
SFX 1C ад дуудынх/040870 ад	+PL
SFX 1C ан нуудынх/040870 ан	+PL
SFX 1C ар руудынх/040870 ар	+PL
SFX 1C ац цуудынх/040870 ац	+PL
SFX 1C ач чуудынх/040870 ач	+PL

SFX 2C Y 32
SFX 2C 0 нүүд/070873 [шглмс]	+PL
SFX 2C ид дүүд/070873 ид	+PL
SFX 2C ин нүүд/070873 [^ч]ин	+PL
SFX 2C ир рүүд/070873 ир	+PL
SFX 2C иц цүүд/070873 иц	+PL
SFX 2C ин нүүд/060873 чин	+PL
SFX 2C өд дүүд/070873 өд	+PL
SFX 2C өн нүүд/070873 өн	+PL
SFX 2C өр рүүд/070873 өр	+PL
SFX 2C өц цүүд/070873 өц	+PL
SFX 2C өч чүүд/070873 өч	+PL
SFX 2C эд дүүд/070873 эд	+PL
SFX 2C эн нүүд/070873 эн	+PL
SFX 2C эр рүүд/070873 эр	+PL
SFX 2C эц цүүд/070873 эц	+PL
SFX 2C эч чүүд/070873 эч	+PL
SFX 2C 0 нүүдийнх/070873 [шглмс]	+PL
SFX 2C ид дүүдийнх/070873 ид	+PL
SFX 2C ин нүүдийнх/070873 [^ч]ин	+PL
SFX 2C ир рүүдийнх/070873 ир	+PL
SFX 2C иц цүүдийнх/070873 иц	+PL
SFX 2C ин нүүдийнх/060873 чин	+PL
SFX 2C өд дүүдийнх/070873 өд	+PL
SFX 2C өн нүүдийнх/070873 өн	+PL
SFX 2C өр рүүдийнх/070873 өр	+PL
SFX 2C өц цүүдийнх/070873 өц	+PL
SFX 2C өч чүүдийнх/070873 өч	+PL
SFX 2C эд дүүдийнх/070873 эд	+PL
SFX 2C эн нүүдийнх/070873 эн	+PL
SFX 2C эр рүүдийнх/070873 эр	+PL
SFX 2C эц цүүдийнх/070873 эц	+PL
SFX 2C эч чүүдийнх/070873 эч	+PL

SFX 3C Y 32
SFX 3C 0 нүүд/070873 [шглмс]	+PL
SFX 3C ид дүүд/070873 ид	+PL
SFX 3C ин нүүд/070873 [^ч]ин	+PL
SFX 3C ир рүүд/070873 ир	+PL
SFX 3C иц цүүд/070873 иц	+PL
SFX 3C ин нүүд/070873 чин	+PL
SFX 3C эд дүүд/070873 эд	+PL
SFX 3C эн нүүд/070873 эн	+PL
SFX 3C эр рүүд/070873 эр	+PL
SFX 3C эц цүүд/070873 эц	+PL
SFX 3C эч чүүд/070873 эч	+PL
SFX 3C өд дүүд/070873 өд	+PL
SFX 3C өн нүүд/070873 өн	+PL
SFX 3C өр рүүд/070873 өр	+PL
SFX 3C өц цүүд/070873 өц	+PL
SFX 3C өч чүүд/070873 өч	+PL
SFX 3C 0 нүүдийнх/070873 [шглмс]	+PL
SFX 3C ид дүүдийнх/070873 ид	+PL
SFX 3C ин нүүдийнх/070873 [^ч]ин	+PL
SFX 3C ир рүүдийнх/070873 ир	+PL
SFX 3C иц цүүдийнх/070873 иц	+PL
SFX 3C ин нүүдийнх/070873 чин	+PL
SFX 3C эд дүүдийнх/070873 эд	+PL
SFX 3C эн нүүдийнх/070873 эн	+PL
SFX 3C эр рүүдийнх/070873 эр	+PL
SFX 3C эц цүүдийнх/070873 эц	+PL
SFX 3C эч чүүдийнх/070873 эч	+PL
SFX 3C өд дүүдийнх/070873 өд	+PL
SFX 3C өн нүүдийнх/070873 өн	+PL
SFX 3C өр рүүдийнх/070873 өр	+PL
SFX 3C өц цүүдийнх/070873 өц	+PL
SFX 3C өч чүүдийнх/070873 өч	+PL

SFX 0D Y 16
SFX 0D 0 ууд/040870 [врсбпф]	+PL
SFX 0D ал лууд/040870 ал	+PL
SFX 0D ам мууд/040870 ам	+PL
SFX 0D аш шууд/040870 аш	+PL
SFX 0D аж жууд/040870 аж	+PL
SFX 0D ач чууд/040870 ач	+PL
SFX 0D ил лууд/040870 ил	+PL
SFX 0D им мууд/040870 им	+PL
SFX 0D 0 уудынх/040870 [врсбпф]	+PL
SFX 0D ал луудынх/040870 ал	+PL
SFX 0D ам муудынх/040870 ам	+PL
SFX 0D аш шуудынх/040870 аш	+PL
SFX 0D аж жуудынх/040870 аж	+PL
SFX 0D ач чуудынх/040870 ач	+PL
SFX 0D ил луудынх/040870 ил	+PL
SFX 0D им муудынх/040870 им	+PL

SFX 1D Y 16
SFX 1D 0 ууд/040870 [врсбпф]	+PL
SFX 1D ол лууд/040870 ол	+PL
SFX 1D ом мууд/040870 ом	+PL
SFX 1D ош шууд/040870 ош	+PL
SFX 1D ож жууд/040870 ож	+PL
SFX 1D оч чууд/040870 оч	+PL
SFX 1D ил лууд/040870 ил	+PL
SFX 1D им мууд/040870 им	+PL
SFX 1D 0 уудынх/040870 [врсбпф]	+PL
SFX 1D ол луудынх/040870 ол	+PL
SFX 1D ом муудынх/040870 ом	+PL
SFX 1D ош шуудынх/040870 ош	+PL
SFX 1D ож жуудынх/040870 ож	+PL
SFX 1D оч чуудынх/040870 оч	+PL
SFX 1D ил луудынх/040870 ил	+PL
SFX 1D им муудынх/040870 им	+PL

SFX 2D Y 16
SFX 2D 0 үүд/070873 [врсбпф]	+PL
SFX 2D ил лүүд/070873 ил	+PL
SFX 2D им мүүд/070873 им	+PL
SFX 2D өл лүүд/070873 өл	+PL
SFX 2D өм мүүд/070873 өм	+PL
SFX 2D өш шүүд/070873 өш	+PL
SFX 2D өж жүүд/070873 өж	+PL
SFX 2D өч чүүд/070873 өч	+PL
SFX 2D 0 үүдийнх/070873 [врсбпф]	+PL
SFX 2D ил лүүдийнх/070873 ил	+PL
SFX 2D им мүүдийнх/070873 им	+PL
SFX 2D өл лүүдийнх/070873 өл	+PL
SFX 2D өм мүүдийнх/070873 өм	+PL
SFX 2D өш шүүдийнх/070873 өш	+PL
SFX 2D өж жүүдийнх/070873 өж	+PL
SFX 2D өч чүүдийнх/070873 өч	+PL

SFX 3D Y 16
SFX 3D 0 үүд/070873 [врсбпф]	+PL
SFX 3D эл лүүд/070873 эл	+PL
SFX 3D эм мүүд/070873 эм	+PL
SFX 3D эш шүүд/070873 эш	+PL
SFX 3D эж жүүд/070873 эж	+PL
SFX 3D эч чүүд/070873 эч	+PL
SFX 3D ил лүүд/070873 ил	+PL
SFX 3D им мүүд/070873 им	+PL
SFX 3D 0 үүдийнх/070873 [врсбпф]	+PL
SFX 3D эл лүүдийнх/070873 эл	+PL
SFX 3D эм мүүдийнх/070873 эм	+PL
SFX 3D эш шүүдийнх/070873 эш	+PL
SFX 3D эж жүүдийнх/070873 эж	+PL
SFX 3D эч чүүдийнх/070873 эч	+PL
SFX 3D ил лүүдийнх/070873 ил	+PL
SFX 3D им мүүдийнх/070873 им	+PL

SFX 0E Y 10
SFX 0E ав вууд/040870 ав	+PL
SFX 0E аг гууд/040870 аг	+PL
SFX 0E ас сууд/040870 ас	+PL
SFX 0E иг гууд/040870 иг	+PL
SFX 0E 0 нууд/040870 [ийеэ]	+PL
SFX 0E ав вуудынх/040870 ав	+PL
SFX 0E аг гуудынх/040870 аг	+PL
SFX 0E ас суудынх/040870 ас	+PL
SFX 0E иг гуудынх/040870 иг	+PL
SFX 0E 0 нуудынх/040870 [ийеэ]	+PL

SFX 1E Y 10
SFX 1E иг гууд/040870 иг	+PL
SFX 1E ов вууд/040870 ов	+PL
SFX 1E ог гууд/040870 ог	+PL
SFX 1E ос сууд/040870 ос	+PL
SFX 1E 0 нууд/040870 [ийео]	+PL
SFX 1E иг гуудынх/040870 иг	+PL
SFX 1E ов вуудынх/040870 ов	+PL
SFX 1E ог гуудынх/040870 ог	+PL
SFX 1E ос суудынх/040870 ос	+PL
SFX 1E 0 нуудынх/040870 [ийео]	+PL

SFX 2E Y 8
SFX 2E иг гүүд/070873 иг	+PL
SFX 2E өв вүүд/070873 өв	+PL
SFX 2E өг гүүд/070873 өг	+PL
SFX 2E өс сүүд/070873 өс	+PL
SFX 2E иг гүүдийнх/070873 иг	+PL
SFX 2E өв вүүдийнх/070873 өв	+PL
SFX 2E өг гүүдийнх/070873 өг	+PL
SFX 2E өс сүүдийнх/070873 өс	+PL

SFX 3E Y 10
SFX 3E иг гүүд/070873 иг	+PL
SFX 3E эв вүүд/070873 эв	+PL
SFX 3E эг гүүд/070873 эг	+PL
SFX 3E эс сүүд/070873 эс	+PL
SFX 3E 0 нүүд/040873 [ийеэ]	+PL
SFX 3E иг гүүдийнх/070873 иг	+PL
SFX 3E эв вүүдийнх/070873 эв	+PL
SFX 3E эг гүүдийнх/070873 эг	+PL
SFX 3E эс сүүдийнх/070873 эс	+PL
SFX 3E 0 нүүдийнх/040873 [ийеэ]	+PL

SFX 00 Y 20
SFX 00 ад даа [^джзстхчш][дц]ад
SFX 00 ад даа [джзстхчш][^мнглбврдцауя]ад
SFX 00 ад даа [^джзстхчш][^мнглбврдцауя]ад
SFX 00 0 аа [мнглбвр][мнглбвр]ад
SFX 00 ид даа [жчш]ид
SFX 00 0 аа [^жчш]ид
SFX 00 0 аа [джзстхчш][дц][аи]д
SFX 00 0 аа [аиеяуй]нд
SFX 00 0 аа [^дайиятжзсшцчхмнгбвркфл]
SFX 00 0 аа -д
SFX 00 0 гаа [иая]а
SFX 00 0 аа [гн]ад
SFX 00 0 аа [дтжзсшцчхмглбвркфьйе]д
SFX 00 0 аа [уая][уа]д
SFX 00 0 аа [тжзсшцчхмнгбвркф]
SFX 00 ал лаа [^джзтчцш]тал
SFX 00 0 аа [джзтчцш]тал
SFX 00 0 аа [^т].л
SFX 00 0 а [^иа][иая]
SFX 00 0 гаа й

SFX 01 Y 20
SFX 01 од доо [^джзстхчш][дц]од
SFX 01 од доо [джзстхчш][^мнглбврдцоуё]од
SFX 01 од доо [^джзстхчш][^мнглбврдцоуё]од
SFX 01 0 оо [мнглбвр][мнглбвр]од
SFX 01 ид доо [жчш]ид
SFX 01 0 оо [^жчш]ид
SFX 01 0 оо [джзстхчш][дц][ои]д
SFX 01 0 оо [оиеёуюй]нд
SFX 01 0 оо [^дойиётжзсшцчхмнгбвркфл]
SFX 01 0 оо -д
SFX 01 0 гоо [иоё]о
SFX 01 0 оо [гн]од
SFX 01 0 оо [дтжзсшцчхмглбвркфьйе]д
SFX 01 0 оо [уоё][уо]д
SFX 01 0 оо [тжзсшцчхмнгбвркф]
SFX 01 ол лоо [^джзтчцш]тол
SFX 01 0 оо [джзтчцш]тол
SFX 01 0 оо [^т].л
SFX 01 0 о [^ио][иоё]
SFX 01 0 гоо й

SFX 02 Y 20
SFX 02 өд дөө [^джзстхчш][дц]өд
SFX 02 өд дөө [джзстхчш][^мнглбврдцөүе]өд
SFX 02 өд дөө [^джзстхчш][^мнглбврдцөүе]өд
SFX 02 0 өө [мнглбвр][мнглбвр]өд
SFX 02 ид дөө [жчш]ид
SFX 02 0 өө [^жчш]ид
SFX 02 0 өө [джзстхчш][дц][өи]д
SFX 02 0 өө [өиеүй]нд
SFX 02 0 өө [^дөйиетжзсшцчхмнгбвркфл]
SFX 02 0 өө -д
SFX 02 0 гөө [иөе]ө
SFX 02 0 өө нөд
SFX 02 0 өө [дтжзсшцчхмглбврьй]д
SFX 02 0 өө [үөе][үө]д
SFX 02 0 өө [тжзсшцчхмнгбвркф]
SFX 02 өл лөө [^джзтчцш]төл
SFX 02 0 өө [джзтчцш]төл
SFX 02 0 өө [^т].л
SFX 02 0 ө [^иө][иөе]
SFX 02 0 гөө й

SFX 03 Y 20
SFX 03 эд дээ [^джзстхчш][дц]эд
SFX 03 эд дээ [джзстхчш][^мнглбврдцэүе]эд
SFX 03 эд дээ [^джзстхчш][^мнглбврдцэүе]эд
SFX 03 0 ээ [мнглбвр][мнглбвр]эд
SFX 03 ид дээ [жчш]ид
SFX 03 0 ээ [^жчш]ид
SFX 03 0 ээ [джзстхчш][дц][эи]д
SFX 03 0 ээ [эиеюүй]нд
SFX 03 0 ээ [^дэйиетжзсшцчхмнгбвркфл]
SFX 03 0 ээ -д
SFX 03 0 ээ нэд
SFX 03 0 гээ [иэе]э
SFX 03 0 ээ [дтжзсшцчхмглбвркфьйе]д
SFX 03 0 ээ [үэе][үэ]д
SFX 03 0 ээ [тжзсшцчхмнгбвркф]
SFX 03 эл лээ [^джзтчцш]тэл
SFX 03 0 ээ [джзтчцш]тэл
SFX 03 0 ээ [^т].л
SFX 03 0 э [^иэ][иэе]
SFX 03 0 гээ й

SFX a0 Y 10
SFX a0 0 -ын .
SFX a0 0 -ынх/70 .
SFX a0 0 -ынхан/70 .
SFX a0 0 -д/00 .
SFX a0 0 -аа .
SFX a0 0 -ыг/00 .
SFX a0 0 -аас/00 .
SFX a0 0 -аар/00 .
SFX a0 0 -тай/70 .
SFX a0 0 -гүй/73 .

SFX a1 Y 10
SFX a1 0 -ын .
SFX a1 0 -ынх/71 .
SFX a1 0 -ынхон/71 .
SFX a1 0 -д/01 .
SFX a1 0 -оо .
SFX a1 0 -ыг/01 .
SFX a1 0 -оос/01 .
SFX a1 0 -оор/01 .
SFX a1 0 -той/71 .
SFX a1 0 -гүй/73 .

SFX a2 Y 10
SFX a2 0 -ийн .
SFX a2 0 -ийнх/72 .
SFX a2 0 -ийнхөн/72 .
SFX a2 0 -д/02 .
SFX a2 0 -өө .
SFX a2 0 -ийг/02 .
SFX a2 0 -өөс/02 .
SFX a2 0 -өөр/02 .
SFX a2 0 -тэй/72 .
SFX a2 0 -гүй/73 .

SFX a3 Y 10
SFX a3 0 -ийн .
SFX a3 0 -ийнх/73 .
SFX a3 0 -ийнхэн/73 .
SFX a3 0 -д/03 .
SFX a3 0 -ээ .
SFX a3 0 -ийг/03 .
SFX a3 0 -ээс/03 .
SFX a3 0 -ээр/03 .
SFX a3 0 -тэй/73 .
SFX a3 0 -гүй/73 .

SFX b0 Y 10
SFX b0 0 -ны .
SFX b0 0 -ных/70 .
SFX b0 0 -ныхан/70 .
SFX b0 0 -д/00 .
SFX b0 0 -аа .
SFX b0 0 -г/00 .
SFX b0 0 -аас/00 .
SFX b0 0 -аар/00 .
SFX b0 0 -тай/70 .
SFX b0 0 -гүй/73 .

SFX b1 Y 10
SFX b1 0 -ны .
SFX b1 0 -ных/71 .
SFX b1 0 -ныхон/71 .
SFX b1 0 -д/01 .
SFX b1 0 -г/01 .
SFX b1 0 -оо .
SFX b1 0 -оос/01 .
SFX b1 0 -оор/01 .
SFX b1 0 -той/71 .
SFX b1 0 -гүй/73 .

SFX b2 Y 10
SFX b2 0 -ний .
SFX b2 0 -нийх/72 .
SFX b2 0 -нийхөн/72 .
SFX b2 0 -д/02 .
SFX b2 0 -г/02 .
SFX b2 0 -өө .
SFX b2 0 -өөс/02 .
SFX b2 0 -өөр/02 .
SFX b2 0 -тэй/72 .
SFX b2 0 -гүй/73 .

SFX b3 Y 10
SFX b3 0 -ний .
SFX b3 0 -нийх/73 .
SFX b3 0 -нийхэн/73 .
SFX b3 0 -д/03 .
SFX b3 0 -г/03 .
SFX b3 0 -ээ .
SFX b3 0 -ээс/03 .
SFX b3 0 -ээр/03 .
SFX b3 0 -тэй/73 .
SFX b3 0 -гүй/73 .

SFX c0 Y 10
SFX c0 0 -н .
SFX c0 0 -нх/70 .
SFX c0 0 -нхан/70 .
SFX c0 0 -д/00 .
SFX c0 0 -г/00 .
SFX c0 0 -аа .
SFX c0 0 -аас/00 .
SFX c0 0 -аар/00 .
SFX c0 0 -тай/70 .
SFX c0 0 -гүй/73 .

SFX c1 Y 10
SFX c1 0 -н .
SFX c1 0 -нх/71 .
SFX c1 0 -нхон/71 .
SFX c1 0 -д/01 .
SFX c1 0 -г/01 .
SFX c1 0 -оо .
SFX c1 0 -оос/01 .
SFX c1 0 -оор/01 .
SFX c1 0 -той/71 .
SFX c1 0 -гүй/73 .

SFX c2 Y 10
SFX c2 0 -н .
SFX c2 0 -нх/72 .
SFX c2 0 -нхөн/72 .
SFX c2 0 -д/02 .
SFX c2 0 -г/02 .
SFX c2 0 -өө .
SFX c2 0 -өөс/02 .
SFX c2 0 -өөр/02 .
SFX c2 0 -тэй/72 .
SFX c2 0 -гүй/73 .

SFX c3 Y 10
SFX c3 0 -н .
SFX c3 0 -нх/73 .
SFX c3 0 -нхэн/73 .
SFX c3 0 -д/03 .
SFX c3 0 -г/03 .
SFX c3 0 -ээ .
SFX c3 0 -ээс/03 .
SFX c3 0 -ээр/03 .
SFX c3 0 -тэй/73 .
SFX c3 0 -гүй/73 .

SFX d0 Y 10
SFX d0 0 -ны .
SFX d0 0 -ных/70 .
SFX d0 0 -ныхан/70 .
SFX d0 0 -д/00 .
SFX d0 0 -ыг/00 .
SFX d0 0 -аас/00 .
SFX d0 0 -аа .
SFX d0 0 -аар/00 .
SFX d0 0 -тай/70 .
SFX d0 0 -гүй/73 .

SFX d1 Y 10
SFX d1 0 -ны .
SFX d1 0 -ных/71 .
SFX d1 0 -ныхон/71 .
SFX d1 0 -д/01 .
SFX d1 0 -ыг/01 .
SFX d1 0 -оос/01 .
SFX d1 0 -оо .
SFX d1 0 -оор/01 .
SFX d1 0 -той/71 .
SFX d1 0 -гүй/73 .

SFX d2 Y 10
SFX d2 0 -ний .
SFX d2 0 -нийх/72 .
SFX d2 0 -нийхөн/72 .
SFX d2 0 -д/02 .
SFX d2 0 -ийг/02 .
SFX d2 0 -өөс/02 .
SFX d2 0 -өө .
SFX d2 0 -өөр/02 .
SFX d2 0 -тэй/72 .
SFX d2 0 -гүй/73 .

SFX d3 Y 10
SFX d3 0 -ний .
SFX d3 0 -нийх/73 .
SFX d3 0 -нийхэн/73 .
SFX d3 0 -д/03 .
SFX d3 0 -ийг/03 .
SFX d3 0 -ээс/03 .
SFX d3 0 -ээ .
SFX d3 0 -ээр/03 .
SFX d3 0 -тэй/73 .
SFX d3 0 -гүй/73 .

SFX e0 Y 10
SFX e0 0 -ийн .
SFX e0 0 -ийнх/70 .
SFX e0 0 -ийнхан/70 .
SFX e0 0 -д/00 .
SFX e0 0 -ийг/00 .
SFX e0 0 -аа .
SFX e0 0 -аас/00 .
SFX e0 0 -аар/00 .
SFX e0 0 -тай/70 .
SFX e0 0 -гүй/73 .

SFX e1 Y 10
SFX e1 0 -ийн .
SFX e1 0 -ийнх/71 .
SFX e1 0 -ийнхон/71 .
SFX e1 0 -д/01 .
SFX e1 0 -ийг/01 .
SFX e1 0 -оо .
SFX e1 0 -оос/01 .
SFX e1 0 -оор/01 .
SFX e1 0 -той/71 .
SFX e1 0 -гүй/73 .

SFX e2 Y 10
SFX e2 0 -ийн .
SFX e2 0 -ийнх/72 .
SFX e2 0 -ийнхөн/72 .
SFX e2 0 -д/02 .
SFX e2 0 -ийг/02 .
SFX e2 0 -өө .
SFX e2 0 -өөс/02 .
SFX e2 0 -өөр/02 .
SFX e2 0 -тэй/72 .
SFX e2 0 -гүй/73 .

SFX e3 Y 10
SFX e3 0 -ийн .
SFX e3 0 -ийнх/73 .
SFX e3 0 -ийнхэн/73 .
SFX e3 0 -д/03 .
SFX e3 0 -ийг/03 .
SFX e3 0 -ээ .
SFX e3 0 -ээс/03 .
SFX e3 0 -ээр/03 .
SFX e3 0 -тэй/73 .
SFX e3 0 -гүй/73 .

SFX f0 Y 10
SFX f0 0 -ны .
SFX f0 0 -ных/70 .
SFX f0 0 -ныхан/70 .
SFX f0 0 -д/00 .
SFX f0 0 -ийг/00 .
SFX f0 0 -аас/00 .
SFX f0 0 -аа .
SFX f0 0 -аар/00 .
SFX f0 0 -тай/70 .
SFX f0 0 -гүй/73 .

SFX f1 Y 10
SFX f1 0 -ны .
SFX f1 0 -ных/71 .
SFX f1 0 -ныхон/71 .
SFX f1 0 -д/01 .
SFX f1 0 -ийг/01 .
SFX f1 0 -оос/01 .
SFX f1 0 -оо .
SFX f1 0 -оор/01 .
SFX f1 0 -той/71 .
SFX f1 0 -гүй/73 .

SFX f2 Y 10
SFX f2 0 -ний .
SFX f2 0 -нийх/72 .
SFX f2 0 -нийхөн/72 .
SFX f2 0 -д/02 .
SFX f2 0 -ийг/02 .
SFX f2 0 -өөс/02 .
SFX f2 0 -өө .
SFX f2 0 -өөр/02 .
SFX f2 0 -тэй/72 .
SFX f2 0 -гүй/73 .

SFX f3 Y 10
SFX f3 0 -ний .
SFX f3 0 -нийх/73 .
SFX f3 0 -нийхэн/73 .
SFX f3 0 -д/03 .
SFX f3 0 -ийг/03 .
SFX f3 0 -ээс/03 .
SFX f3 0 -ээ .
SFX f3 0 -ээр/03 .
SFX f3 0 -тэй/73 .
SFX f3 0 -гүй/73 .

SFX g0 Y 10
SFX g0 0 -ын .
SFX g0 0 -ынх/70 .
SFX g0 0 -ынхан/70 .
SFX g0 0 -т/00 .
SFX g0 0 -ыг/00 .
SFX g0 0 -аа .
SFX g0 0 -аас/00 .
SFX g0 0 -аар/00 .
SFX g0 0 -тай/70 .
SFX g0 0 -гүй/73 .

SFX g1 Y 10
SFX g1 0 -ын .
SFX g1 0 -ынх/71 .
SFX g1 0 -ынхон/71 .
SFX g1 0 -т/01 .
SFX g1 0 -ыг/01 .
SFX g1 0 -оо .
SFX g1 0 -оос/01 .
SFX g1 0 -оор/01 .
SFX g1 0 -той/71 .
SFX g1 0 -гүй/73 .

SFX g2 Y 10
SFX g2 0 -ийн .
SFX g2 0 -ийнх/72 .
SFX g2 0 -ийнхөн/72 .
SFX g2 0 -т/02 .
SFX g2 0 -ийг/02 .
SFX g2 0 -өө .
SFX g2 0 -өөс/02 .
SFX g2 0 -өөр/02 .
SFX g2 0 -тэй/72 .
SFX g2 0 -гүй/73 .

SFX g3 Y 10
SFX g3 0 -ийн .
SFX g3 0 -ийнх/73 .
SFX g3 0 -ийнхэн/73 .
SFX g3 0 -т/03 .
SFX g3 0 -ийг/03 .
SFX g3 0 -ээ .
SFX g3 0 -ээс/03 .
SFX g3 0 -ээр/03 .
SFX g3 0 -тэй/73 .
SFX g3 0 -гүй/73 .

SFX h0 Y 10
SFX h0 0 -ы .
SFX h0 0 -ых/70 .
SFX h0 0 -ыхан/70 .
SFX h0 0 -д/00 .
SFX h0 0 -ыг/00 .
SFX h0 0 -аа .
SFX h0 0 -аас/00 .
SFX h0 0 -аар/00 .
SFX h0 0 -тай/70 .
SFX h0 0 -гүй/73 .

SFX h1 Y 10
SFX h1 0 -ы .
SFX h1 0 -ых/71 .
SFX h1 0 -ыхон/71 .
SFX h1 0 -д/01 .
SFX h1 0 -ыг/01 .
SFX h1 0 -оо .
SFX h1 0 -оос/01 .
SFX h1 0 -оор/01 .
SFX h1 0 -той/71 .
SFX h1 0 -гүй/73 .

SFX h2 Y 10
SFX h2 0 -ий .
SFX h2 0 -ийх/72 .
SFX h2 0 -ийхөн/72 .
SFX h2 0 -д/02 .
SFX h2 0 -ийг/02 .
SFX h2 0 -өө .
SFX h2 0 -өөс/02 .
SFX h2 0 -өөр/02 .
SFX h2 0 -тэй/72 .
SFX h2 0 -гүй/73 .

SFX h3 Y 10
SFX h3 0 -ий .
SFX h3 0 -ийх/73 .
SFX h3 0 -ийхэн/73 .
SFX h3 0 -д/03 .
SFX h3 0 -ийг/03 .
SFX h3 0 -ээ .
SFX h3 0 -ээс/03 .
SFX h3 0 -ээр/03 .
SFX h3 0 -тэй/73 .
SFX h3 0 -гүй/73 .

SFX i0 Y 10
SFX i0 0 -ийн .
SFX i0 0 -ийнх/70 .
SFX i0 0 -ийнхан/70 .
SFX i0 0 -д/00 .
SFX i0 0 -г/00 .
SFX i0 0 -аас/00 .
SFX i0 0 -аа .
SFX i0 0 -аар/00 .
SFX i0 0 -тай/70 .
SFX i0 0 -гүй/73 .

SFX i1 Y 10
SFX i1 0 -ийн .
SFX i1 0 -ийнх/71 .
SFX i1 0 -ийнхон/71 .
SFX i1 0 -д/01 .
SFX i1 0 -г/01 .
SFX i1 0 -оос/01 .
SFX i1 0 -оо .
SFX i1 0 -оор/01 .
SFX i1 0 -той/71 .
SFX i1 0 -гүй/73 .

SFX i2 Y 10
SFX i2 0 -ийн .
SFX i2 0 -ийнх/72 .
SFX i2 0 -ийнхөн/72 .
SFX i2 0 -д/02 .
SFX i2 0 -г/02 .
SFX i2 0 -өөс/02 .
SFX i2 0 -өө .
SFX i2 0 -өөр/02 .
SFX i2 0 -тэй/72 .
SFX i2 0 -гүй/73 .

SFX i3 Y 10
SFX i3 0 -ийн .
SFX i3 0 -ийнх/73 .
SFX i3 0 -ийнхэн/73 .
SFX i3 0 -д/03 .
SFX i3 0 -г/03 .
SFX i3 0 -ээс/03 .
SFX i3 0 -ээ .
SFX i3 0 -ээр/03 .
SFX i3 0 -тэй/73 .
SFX i3 0 -гүй/73 .

SFX k0 Y 10
SFX k0 0 -ийн .
SFX k0 0 -ийнх/70 .
SFX k0 0 -ийнхан/70 .
SFX k0 0 -т/00 .
SFX k0 0 -ийг/00 .
SFX k0 0 -аа .
SFX k0 0 -аас/00 .
SFX k0 0 -аар/00 .
SFX k0 0 -тай/70 .
SFX k0 0 -гүй/73 .

SFX k1 Y 10
SFX k1 0 -ийн .
SFX k1 0 -ийнх/71 .
SFX k1 0 -ийнхон/71 .
SFX k1 0 -т/01 .
SFX k1 0 -ийг/01 .
SFX k1 0 -оо .
SFX k1 0 -оос/01 .
SFX k1 0 -оор/01 .
SFX k1 0 -той/71 .
SFX k1 0 -гүй/73 .

SFX k2 Y 10
SFX k2 0 -ийн .
SFX k2 0 -ийнх/72 .
SFX k2 0 -ийнхөн/72 .
SFX k2 0 -т/02 .
SFX k2 0 -ийг/02 .
SFX k2 0 -өө .
SFX k2 0 -өөс/02 .
SFX k2 0 -өөр/02 .
SFX k2 0 -тэй/72 .
SFX k2 0 -гүй/73 .

SFX k3 Y 10
SFX k3 0 -ийн .
SFX k3 0 -ийнх/73 .
SFX k3 0 -ийнхэн/73 .
SFX k3 0 -т/03 .
SFX k3 0 -ийг/03 .
SFX k3 0 -ээ .
SFX k3 0 -ээс/03 .
SFX k3 0 -ээр/03 .
SFX k3 0 -тэй/73 .
SFX k3 0 -гүй/73 .

SFX l0 Y 10
SFX l0 0 -ны .
SFX l0 0 -ных/70 .
SFX l0 0 -ныхан/70 .
SFX l0 0 -д/00 .
SFX l0 0 -ийг/00 .
SFX l0 0 -аас/00 .
SFX l0 0 -аа .
SFX l0 0 -аар/00 .
SFX l0 0 -тай/70 .
SFX l0 0 -гүй/73 .

SFX l1 Y 10
SFX l1 0 -ны .
SFX l1 0 -ных/71 .
SFX l1 0 -ныхон/71 .
SFX l1 0 -д/01 .
SFX l1 0 -ийг/01 .
SFX l1 0 -оос/01 .
SFX l1 0 -оо .
SFX l1 0 -оор/01 .
SFX l1 0 -той/71 .
SFX l1 0 -гүй/73 .

SFX l2 Y 10
SFX l2 0 -ний .
SFX l2 0 -нийх/72 .
SFX l2 0 -нийхөн/72 .
SFX l2 0 -д/02 .
SFX l2 0 -ийг/02 .
SFX l2 0 -өөс/02 .
SFX l2 0 -өө .
SFX l2 0 -өөр/02 .
SFX l2 0 -тэй/72 .
SFX l2 0 -гүй/73 .

SFX l3 Y 10
SFX l3 0 -ний .
SFX l3 0 -нийх/73 .
SFX l3 0 -нийхэн/73 .
SFX l3 0 -д/03 .
SFX l3 0 -ийг/03 .
SFX l3 0 -ээс/03 .
SFX l3 0 -ээ .
SFX l3 0 -ээр/03 .
SFX l3 0 -тэй/73 .
SFX l3 0 -гүй/73 .

SFX m0 Y 8
SFX m0 0 -рын .
SFX m0 0 -рынх/70 .
SFX m0 0 -рт/00 .
SFX m0 0 -рыг/00 .
SFX m0 0 -раа .
SFX m0 0 -раас/00 .
SFX m0 0 -раар/00 .
SFX m0 0 -р/0408 .

SFX m3 Y 8
SFX m3 0 -рийн .
SFX m3 0 -рийнх/73 .
SFX m3 0 -рт/03 .
SFX m3 0 -рийг/03 .
SFX m3 0 -рээ .
SFX m3 0 -рээс/03 .
SFX m3 0 -рээр/03 .
SFX m3 0 -р/0708 .

SFX m1 Y 2
SFX m1 0 -ууд/040870 .
SFX m1 0 -уудынх/040870 .

SFX m2 Y 2
SFX m2 0 -үүд/070873 .
SFX m2 0 -үүдийнх/070873 .

SFX o0 Y 8
SFX o0 0 -ны .
SFX o0 0 -ных/70 .
SFX o0 0 -ныхан/70 .
SFX o0 0 -нд/00 .
SFX o0 0 -ныг/00 .
SFX o0 0 -наас/00 .
SFX o0 0 -наар/00 .
SFX o0 0 -н/0408 .

SFX o1 Y 8
SFX o1 0 -ны .
SFX o1 0 -ных/71 .
SFX o1 0 -ныхон/71 .
SFX o1 0 -нд/01 .
SFX o1 0 -ныг/01 .
SFX o1 0 -ноос/01 .
SFX o1 0 -ноор/01 .
SFX o1 0 -н/0508 .

SFX o2 Y 8
SFX o2 0 -ний .
SFX o2 0 -нийх/72 .
SFX o2 0 -нийхөн/72 .
SFX o2 0 -нд/02 .
SFX o2 0 -нийг/02 .
SFX o2 0 -нөөс/02 .
SFX o2 0 -нөөр/02 .
SFX o2 0 -н/0608 .

SFX o3 Y 8
SFX o3 0 -ний .
SFX o3 0 -нийх/73 .
SFX o3 0 -нийхэн/73 .
SFX o3 0 -нд/03 .
SFX o3 0 -нийг/03 .
SFX o3 0 -нээс/03 .
SFX o3 0 -нээр/03 .
SFX o3 0 -н/0708 .

SFX p0 Y 7
SFX p0 0 -аадынх/70 .
SFX p0 0 -аадад/00 .
SFX p0 0 -аадыг/00 .
SFX p0 0 -аадын/00 .
SFX p0 0 -аадаас/00 .
SFX p0 0 -аадаар/00 .
SFX p0 0 -аад/0408 .

SFX p1 Y 7
SFX p1 0 -оодынх/71 .
SFX p1 0 -оодод/01 .
SFX p1 0 -оодыг/01 .
SFX p1 0 -оодын/01 .
SFX p1 0 -оодоос/01 .
SFX p1 0 -оодоор/01 .
SFX p1 0 -оод/0508 .

SFX p2 Y 7
SFX p2 0 -өөдийнх/72 .
SFX p2 0 -өөдөд/02 .
SFX p2 0 -өөдийг/02 .
SFX p2 0 -өөдийн/02 .
SFX p2 0 -өөдөөс/02 .
SFX p2 0 -өөдөөр/02 .
SFX p2 0 -өөд/0608 .

SFX p3 Y 7
SFX p3 0 -ээдийнх/73 .
SFX p3 0 -ээдэд/03 .
SFX p3 0 -ээдийг/03 .
SFX p3 0 -ээдийн/03 .
SFX p3 0 -ээдээс/03 .
SFX p3 0 -ээдээр/03 .
SFX p3 0 -ээд/0708 .

SFX A0 Y 39
SFX A0 0 /0408 .
SFX A0 0 а [^аяиу]а
SFX A0 0 а [ия]
SFX A0 0 аа [^йьяауие]
SFX A0 0 аар/00 [^аийуьяе]
SFX A0 0 аас/00 н
SFX A0 0 ан [^аийяуьенжчш]
SFX A0 0 анд/00 [^аийяуьенжчш]
SFX A0 0 ар/00 [^аяиу][аи]
SFX A0 0 ар/00 я
SFX A0 0 ас/00 я
SFX A0 0 г/00 [иауяю][айу]
SFX A0 0 гаар/00 [иауяю][айу]
SFX A0 0 гаас/00 й
SFX A0 0 д/00 [йян]
SFX A0 0 ийг/00 [жчшк]
SFX A0 0 ин [жчш]
SFX A0 0 инд/00 [жчш]
SFX A0 0 йг/00 и
SFX A0 0 н [аийу]
SFX A0 0 наас/00 [^йьня]
SFX A0 0 нд/00 [аиу]
SFX A0 0 нх/040870 й
SFX A0 0 ны [^йьян]
SFX A0 0 ных/040870 [^йьян]
SFX A0 0 ы н
SFX A0 0 ыг/00 [^аийуьежчшк]
SFX A0 0 ын я
SFX A0 0 ынх/040870 я
SFX A0 0 ых/040870 н
SFX A0 а ыг/00 [^аяиу]а
SFX A0 ь иа ь
SFX A0 ь иар/00 ь
SFX A0 ь ийг/00 ь
SFX A0 ь ин ь
SFX A0 ь инаас/00 ь
SFX A0 ь инд/00 ь
SFX A0 ь ины ь
SFX A0 ь иных/040870 ь

SFX A1 Y 39
SFX A1 0 /0508 .
SFX A1 0 г/01 [иоуёю][ойу]
SFX A1 0 гоор/01 [иоуёю][ойу]
SFX A1 0 гоос/01 й
SFX A1 0 д/01 [йён]
SFX A1 0 ийг/01 [жчшк]
SFX A1 0 ин [жчш]
SFX A1 0 инд/01 [жчш]
SFX A1 0 йг/01 и
SFX A1 0 н [оийу]
SFX A1 0 нд/01 [оиу]
SFX A1 0 ноос/01 [^йьнё]
SFX A1 0 нх/050871 й
SFX A1 0 ны [^йьён]
SFX A1 0 ных/050871 [^йьён]
SFX A1 0 о [^оёиу]о
SFX A1 0 о [иё]
SFX A1 0 он [^оуийёьенжчш]
SFX A1 0 онд/01 [^оуийёьенжчш]
SFX A1 0 оо [^оийуьёе]
SFX A1 0 оор/01 [^оийуьёе]
SFX A1 0 оос/01 н
SFX A1 0 ор/01 [^оёиу][ои]
SFX A1 0 ор/01 ё
SFX A1 0 ос/01 ё
SFX A1 0 ы н
SFX A1 0 ыг/01 [^оийуьежчшк]
SFX A1 0 ын ё
SFX A1 0 ынх/050871 ё
SFX A1 0 ых/050871 н
SFX A1 о ыг/01 [^оёиу]о
SFX A1 ь ийг/01 ь
SFX A1 ь ин ь
SFX A1 ь инд/01 ь
SFX A1 ь иноос/01 ь
SFX A1 ь ины ь
SFX A1 ь иных/050871 ь
SFX A1 ь ио ь
SFX A1 ь иор/01 ь

SFX A2 Y 30
SFX A2 0 /0608 .
SFX A2 0 г/02 [иөүею][өйү]
SFX A2 0 гөөр/02 [иөүею][өйү]
SFX A2 0 гөөс/02 й
SFX A2 0 д/02 [йен]
SFX A2 0 ий н
SFX A2 0 ийг/02 [^өийү]
SFX A2 0 ийн е
SFX A2 0 ийнх/060872 е
SFX A2 0 ийх/060872 н
SFX A2 0 ин [жчш]
SFX A2 0 инд/02 [жчш]
SFX A2 0 йг/02 и
SFX A2 0 н [өүий]
SFX A2 0 нд/02 [өиү]
SFX A2 0 ний [^йен]
SFX A2 0 нийх/060872 [^йен]
SFX A2 0 нөөс/02 [^йне]
SFX A2 0 нх/060872 й
SFX A2 0 ө [^өеиү]ө
SFX A2 0 ө [ие]
SFX A2 0 өн [^өүийенжчш]
SFX A2 0 өнд/02 [^өүийенжчш]
SFX A2 0 өө [^өийүе]
SFX A2 0 өөр/02 [^өийүе]
SFX A2 0 өөс/02 н
SFX A2 0 өр/02 [^өеиү][өи]
SFX A2 0 өр/02 е
SFX A2 0 өс/02 е
SFX A2 ө ийг/02 [^өеиү]ө

SFX A3 Y 30
SFX A3 0 /0708 .
SFX A3 0 г/03 [иэүею][эйү]
SFX A3 0 гээр/03 [иэүею][эйү]
SFX A3 0 гээс/03 й
SFX A3 0 д/03 [йен]
SFX A3 0 ий н
SFX A3 0 ийг/03 [^эийү]
SFX A3 0 ийн е
SFX A3 0 ийнх/070873 е
SFX A3 0 ийх/070873 н
SFX A3 0 ин [жчш]
SFX A3 0 инд/03 [жчш]
SFX A3 0 йг/03 и
SFX A3 0 н [эиүй]
SFX A3 0 нд/03 [эиү]
SFX A3 0 ний [^йен]
SFX A3 0 нийх/070873 [^йен]
SFX A3 0 нх/070873 й
SFX A3 0 нээс/03 [^йне]
SFX A3 0 э [^эеиү]э
SFX A3 0 э [ие]
SFX A3 0 эн [^эүийенжчш]
SFX A3 0 энд/03 [^эүийенжчш]
SFX A3 0 эр/03 [^эеиү][эи]
SFX A3 0 эр/03 е
SFX A3 0 эс/03 е
SFX A3 0 ээ [^эийүе]
SFX A3 0 ээр/03 [^эийүе]
SFX A3 0 ээс/03 н
SFX A3 э ийг/03 [^эеиү]э

SFX A4 Y 86
SFX A4 би миний би
SFX A4 би минийх/070873 би
SFX A4 би надад/00 би
SFX A4 би над/040800 би
SFX A4 би намайг/00 би
SFX A4 би надаас/00 би
SFX A4 би надаар/00 би
SFX A4 0 ний [бт].д
SFX A4 0 нийг/03 [бт].д
SFX A4 0 нийд/03 [бт].д
SFX A4 0 нийх/070873 [бт].д
SFX A4 0 энд/03 [бт].д
SFX A4 0 нээс/03 [бт].д
SFX A4 0 нээр/03 [бт].д
SFX A4 0 эн/0708 [бт].д
SFX A4 0 ний эд
SFX A4 0 нийг/03 эд
SFX A4 0 нийд/03 эд
SFX A4 0 нийх/070873 эд
SFX A4 0 энд/03 эд
SFX A4 0 нээс/03 эд
SFX A4 0 нээр/03 эд
SFX A4 0 эн/0708 эд
SFX A4 0 ний чи
SFX A4 0 нийх/070873 чи
SFX A4 и амд/00 чи
SFX A4 и амайг/00 чи
SFX A4 и амаар/00 чи
SFX A4 и амаас/00 чи
SFX A4 и ам/0408 чи
SFX A4 0 ны та
SFX A4 0 ныг/00 та
SFX A4 0 ных/040870 та
SFX A4 0 нд/00 та
SFX A4 0 наас/00 та
SFX A4 0 наар/00 та
SFX A4 0 н/040700 та
SFX A4 энэ үүний энэ
SFX A4 энэ үүнийх/070873 энэ
SFX A4 энэ үүнд/03 энэ
SFX A4 энэ үүнийг/03 энэ
SFX A4 энэ үүнээс/03 энэ
SFX A4 энэ үүгээр/03 энэ
SFX A4 энэ үүн/070873 энэ
SFX A4 энэ ийш энэ
SFX A4 энэ ийшээ/03 энэ
SFX A4 0 ээр тэр
SFX A4 эр үүний тэр
SFX A4 эр үүнийх/070873 тэр
SFX A4 эр үүнд/03 тэр
SFX A4 эр үүнийг/03 тэр
SFX A4 эр үүнээс/03 тэр
SFX A4 эр үүгээр/03 тэр
SFX A4 эр үүн/070873 тэр
SFX A4 эр ийш тэр
SFX A4 эр ийшээ/03 тэр
SFX A4 0 х/040870 [мт]анай
SFX A4 0 д/00 [мт]анай
SFX A4 0 хаас/00 [мт]анай
SFX A4 0 хаар/00 [мт]анай
SFX A4 0 /0408 [мт]анай
SFX A4 0 ний өдий
SFX A4 0 нийх/050872 өдий
SFX A4 0 д/02 өдий
SFX A4 0 г/02 өдий
SFX A4 0 гөөс/02 өдий
SFX A4 0 гөөр/02 өдий
SFX A4 0 /0508 өдий
SFX A4 0 лөн төдий
SFX A4 0 д/00 мань
SFX A4 ь иас/00 мань
SFX A4 ь иар/00 мань
SFX A4 0 /0408 мань
SFX A4 0 д/02 өдөн
SFX A4 0 г/02 өдөн
SFX A4 өн нөөс/02 өдөн
SFX A4 өн нөөр/02 өдөн
SFX A4 0 /0508 өдөн
SFX A4 0 ний хэзээ
SFX A4 0 нийх/070873 хэзээ
SFX A4 0 д/03 хэзээ
SFX A4 0 нээс/03 хэзээ
SFX A4 0 на хаа
SFX A4 0 нах/040870 хаа
SFX A4 0 наас/00 хаа
SFX A4 0 гуур/00 хаа

SFX A5 Y 9
SFX A5 0 /0408 .
SFX A5 0 аа уул
SFX A5 0 аар/00 уул
SFX A5 0 ан уул
SFX A5 0 анд/00 уул
SFX A5 0 наас/00 уул
SFX A5 0 ыг/00 уул
SFX A5 0 ын уул
SFX A5 0 ынх/040870 уул

SFX 5A Y 2
SFX 5A 0 ууд/040870 уул	+PL
SFX 5A 0 уудынх/040870 уул	+PL

SFX B0 Y 47
SFX B0 0 /0408 .
SFX B0 0 а [^а][аи]
SFX B0 0 аа [^яауиьнеёй]
SFX B0 0 аар/00 [^яауиьнеёй]
SFX B0 0 аас/00 [^яауиьнеёй]
SFX B0 0 ад/00 [дстзцхпф]
SFX B0 0 ар/00 [^а][аи]
SFX B0 0 ас/00 [^а][аи]
SFX B0 0 а я
SFX B0 0 ар/00 я
SFX B0 0 г/00 [ауя][ау]
SFX B0 0 г/00 [ней]
SFX B0 0 гаар/00 [ауя][ау]
SFX B0 0 гаар/00 [ней]
SFX B0 0 гаас/00 [ауя][ау]
SFX B0 0 гаас/00 [не]
SFX B0 0 гийн [ауя][ау]
SFX B0 0 гийн [не]
SFX B0 0 гийнх/040870 [ауя][ау]
SFX B0 0 гийнх/040870 [не]
SFX B0 0 д/00 [^гдтжзсшцчхьпфкйя]
SFX B0 0 д/00 [^хтд]ь
SFX B0 0 ид/00 [жчш]
SFX B0 0 ийг/00 [гжчшк]
SFX B0 0 ийн [жчшгк]
SFX B0 0 ийнх/040870 [жчшгк]
SFX B0 0 йг/00 и
SFX B0 0 йн и
SFX B0 0 йнх/040870 и
SFX B0 0 т/00 [гк]
SFX B0 0 ыг/00 [^ауиьгнжчшкей]
SFX B0 0 ын [^ауиьгнжчшкейя]
SFX B0 0 ынх/040870 [^ауиьгнжчшкейя]
SFX B0 а ыг/00 [^а]а
SFX B0 а ын [^а]а
SFX B0 а ынх/040870 [^а]а
SFX B0 ь иа ь
SFX B0 ь иар/00 ь
SFX B0 ь иас/00 ь
SFX B0 ь ид/00 [хтд]ь
SFX B0 ь ийг/00 ь
SFX B0 ь ийн ь
SFX B0 ь ийнх/040870 ь
SFX B0 0 нд/00 [йя]
SFX B0 0 ны [йя]
SFX B0 0 ных/040870 [йя]
SFX B0 0 наас/00 [йя]

SFX B1 Y 47
SFX B1 0 /0508 .
SFX B1 0 г/01 [ней]
SFX B1 0 г/01 оо
SFX B1 0 гийн [не]
SFX B1 0 гийн оо
SFX B1 0 гийнх/050871 [не]
SFX B1 0 гийнх/050871 оо
SFX B1 0 гоор/01 [ней]
SFX B1 0 гоор/01 оо
SFX B1 0 гоос/01 [не]
SFX B1 0 гоос/01 оо
SFX B1 0 д/01 [^гдтжзсшцчхьпфкйё]
SFX B1 0 д/01 [^хтд]ь
SFX B1 0 ид/01 [жчш]
SFX B1 0 ийг/01 [гжчшк]
SFX B1 0 ийн [жчшкг]
SFX B1 0 ийнх/050871 [жчшгк]
SFX B1 0 йг/01 и
SFX B1 0 йн и
SFX B1 0 йнх/050871 и
SFX B1 0 о ё
SFX B1 0 ор ё
SFX B1 0 о [^о][ои]
SFX B1 0 од/01 [дстзцхпф]
SFX B1 0 оо [^оиьнеёяй]
SFX B1 0 оор/01 [^оиьнеёяй]
SFX B1 0 оос/01 [^оиьнеёяй]
SFX B1 0 ор/01 [^о][ои]
SFX B1 0 ос/01 [^о][ои]
SFX B1 0 т/01 [гк]
SFX B1 0 ыг/01 [^оиьгнжчшкей]
SFX B1 0 ын [^оиьгнжчшкейё]
SFX B1 0 ынх/050871 [^оиьгнжчшкейё]
SFX B1 о ыг/01 [^о]о
SFX B1 о ын [^о]о
SFX B1 о ынх/050871 [^о]о
SFX B1 ь ид/01 [хтд]ь
SFX B1 ь ийг/01 ь
SFX B1 ь ийн ь
SFX B1 ь ийнх/050871 ь
SFX B1 ь ио ь
SFX B1 ь иор/01 ь
SFX B1 ь иос/01 ь
SFX B1 0 нд/01 [йё]
SFX B1 0 ны [йё]
SFX B1 0 ных/050871 [йё]
SFX B1 0 ноос/01 [йё]

SFX B2 Y 36
SFX B2 0 /0608 .
SFX B2 0 г/02 [нй]
SFX B2 0 г/02 өө
SFX B2 0 гийн н
SFX B2 0 гийн өө
SFX B2 0 гийнх/060872 н
SFX B2 0 гийнх/060872 өө
SFX B2 0 гөөр/02 [нй]
SFX B2 0 гөөр/02 өө
SFX B2 0 гөөс/02 н
SFX B2 0 гөөс/02 өө
SFX B2 0 д/02 [^гдтжзсшцчхьпфкйе]
SFX B2 0 ид/02 [жчш]
SFX B2 0 ийг/02 [^өинй]
SFX B2 0 ийн [^өинйе]
SFX B2 0 ийнх/060872 [^өинйе]
SFX B2 0 йг/02 и
SFX B2 0 йн и
SFX B2 0 йнх/060872 и
SFX B2 0 ө [^ө][өи]
SFX B2 0 өд/02 [дстзцхпф]
SFX B2 0 өө [^өинёеяй]
SFX B2 0 өөр/02 [^өинёеяй]
SFX B2 0 өөс/02 [^өинёеяй]
SFX B2 0 өр/02 [^ө][өи]
SFX B2 0 өс/02 [^ө][өи]
SFX B2 0 ө е
SFX B2 0 өр е
SFX B2 0 т/02 [гк]
SFX B2 ө ийг/02 [^ө]ө
SFX B2 ө ийн [^ө]ө
SFX B2 ө ийнх/060872 [^ө]ө
SFX B2 0 нд/02 [ей]
SFX B2 0 ний [ей]
SFX B2 0 нийх/060872 [ей]
SFX B2 0 нөөс/02 [ей]

SFX B3 Y 44
SFX B3 0 /0708 .
SFX B3 0 г/03 [эүе][эү]
SFX B3 0 г/03 [ней]
SFX B3 0 гийн [эүе][эү]
SFX B3 0 гийн [не]
SFX B3 0 гийнх/070873 [эүе][эү]
SFX B3 0 гийнх/070873 [не]
SFX B3 0 гээр/03 [эүе][эү]
SFX B3 0 гээр/03 [ней]
SFX B3 0 гээс/03 [эүе][эү]
SFX B3 0 гээс/03 [не]
SFX B3 0 д/03 [^гдтжзсшцчхьпфкйе]
SFX B3 0 д/03 [^хтд]ь
SFX B3 0 ид/03 [жчш]
SFX B3 0 ийг/03 [^эүиньй]
SFX B3 0 ийн [^эүиньйе]
SFX B3 0 ийнх/070873 [^эиүньйе]
SFX B3 0 йг/03 и
SFX B3 0 йн и
SFX B3 0 йнх/070873 и
SFX B3 0 т/03 [гк]
SFX B3 0 э [^э][эи]
SFX B3 0 эд/03 [дстзцхпф]
SFX B3 0 эр/03 [^э][эи]
SFX B3 0 эс/03 [^э][эи]
SFX B3 0 э е
SFX B3 0 эр е
SFX B3 0 ээ [^эиүньеёяй]
SFX B3 0 ээр/03 [^эиүньеёяй]
SFX B3 0 ээс/03 [^эиүньеёяй]
SFX B3 э ийг/03 [^э]э
SFX B3 э ийн [^э]э
SFX B3 э ийнх/070873 [^э]э
SFX B3 ь ид/03 [хтд]ь
SFX B3 ь ийг/03 ь
SFX B3 ь ийн ь
SFX B3 ь ийнх/070873 ь
SFX B3 ь иэ ь
SFX B3 ь иэр/03 ь
SFX B3 ь иэс/03 ь
SFX B3 0 нд/03 [йе]
SFX B3 0 ний [йе]
SFX B3 0 нийх/070873 [йе]
SFX B3 0 нээс/03 [йе]

SFX C0 Y 107
SFX C0 0 /0408 .
SFX C0 0 д/00 [^дцшглмсрх]
SFX C0 0 наас/00 [шглмс]
SFX C0 0 ны [шглмс]
SFX C0 0 ных/040870 [шглмс]
SFX C0 0 т/00 р
SFX C0 аг гаа аг
SFX C0 аг гаар/00 аг
SFX C0 аг ган аг
SFX C0 аг ганд/00 аг
SFX C0 аг гийг/00 аг
SFX C0 ад даа ад
SFX C0 ад даар/00 ад
SFX C0 ад даас/00 ад
SFX C0 ад дад/00 ад
SFX C0 ад дыг/00 ад
SFX C0 ад дын ад
SFX C0 ад дынх/040870 ад
SFX C0 ал лаа ал
SFX C0 ал лаар/00 ал
SFX C0 ал лан ал
SFX C0 ал ланд/00 ал
SFX C0 ал лыг/00 ал
SFX C0 ам маа ам
SFX C0 ам маар/00 ам
SFX C0 ам ман ам
SFX C0 ам манд/00 ам
SFX C0 ам мыг/00 ам
SFX C0 ан наа ан
SFX C0 ан наар/00 ан
SFX C0 ан наас/00 ан
SFX C0 ан ны ан
SFX C0 ан ныг/00 ан
SFX C0 ан ных/040870 ан
SFX C0 ар раа ар
SFX C0 ар раар/00 ар
SFX C0 ар раас/00 ар
SFX C0 ар рыг/00 ар
SFX C0 ар рын ар
SFX C0 ар рынх/040870 ар
SFX C0 ас саа ас
SFX C0 ас саар/00 ас
SFX C0 ас сан ас
SFX C0 ас санд/00 ас
SFX C0 ас сыг/00 ас
SFX C0 ац цаа ац
SFX C0 ац цаар/00 ац
SFX C0 ац цаас/00 ац
SFX C0 ац цад/00 ац
SFX C0 ац цыг/00 ац
SFX C0 ац цын ац
SFX C0 ац цынх/040870 ац
SFX C0 аш шаа аш
SFX C0 аш шаар/00 аш
SFX C0 аш шийг/00 аш
SFX C0 аш шин аш
SFX C0 аш шинд/00 аш
SFX C0 иг гаа иг
SFX C0 иг гаар/00 иг
SFX C0 иг ган иг
SFX C0 иг ганд/00 иг
SFX C0 иг гийг/00 иг
SFX C0 ид даа ид
SFX C0 ид даар/00 ид
SFX C0 ид даас/00 ид
SFX C0 ид дад/00 ид
SFX C0 ид дыг/00 ид
SFX C0 ид дын ид
SFX C0 ид дынх/040870 ид
SFX C0 ин наа ин
SFX C0 ин наар/00 ин
SFX C0 ин наас/00 ин
SFX C0 ин ны ин
SFX C0 ин ныг/00 ин
SFX C0 ин ных/040870 ин
SFX C0 ир раа ир
SFX C0 ир раар/00 ир
SFX C0 ир раас/00 ир
SFX C0 ир рыг/00 ир
SFX C0 ир рын ир
SFX C0 ир рынх/040870 ир
SFX C0 ис саа ис
SFX C0 ис саар/00 ис
SFX C0 ис сан ис
SFX C0 ис санд/00 ис
SFX C0 ис сыг/00 ис
SFX C0 иц цаа иц
SFX C0 иц цаар/00 иц
SFX C0 иц цаас/00 иц
SFX C0 иц цад/00 иц
SFX C0 иц цыг/00 иц
SFX C0 иц цын иц
SFX C0 иц цынх/040870 иц
SFX C0 их хаа их
SFX C0 их хаар/00 их
SFX C0 их хаас/00 их
SFX C0 их хад/00 их
SFX C0 их хыг/00 их
SFX C0 их хын их
SFX C0 их хынх/040870 их
SFX C0 ах хаа ах
SFX C0 ах хаар/00 ах
SFX C0 ах хаас/00 ах
SFX C0 ах хад/00 ах
SFX C0 ах хыг/00 ах
SFX C0 ах хын ах
SFX C0 ах хынх/040870 ах

SFX C1 Y 107
SFX C1 0 /0508 .
SFX C1 0 д/01 [^дцшглмсрх]
SFX C1 0 ноос/01 [шглмс]
SFX C1 0 ны [шглмс]
SFX C1 0 ных/050871 [шглмс]
SFX C1 0 т/01 р
SFX C1 иг гийг/01 иг
SFX C1 иг гон иг
SFX C1 иг гонд/01 иг
SFX C1 иг гоо иг
SFX C1 иг гоор/01 иг
SFX C1 ид дод/01 ид
SFX C1 ид доо ид
SFX C1 ид доор/01 ид
SFX C1 ид доос/01 ид
SFX C1 ид дыг/01 ид
SFX C1 ид дын ид
SFX C1 ид дынх/050871 ид
SFX C1 ин ноо ин
SFX C1 ин ноор/01 ин
SFX C1 ин ноос/01 ин
SFX C1 ин ны ин
SFX C1 ин ныг/01 ин
SFX C1 ин ных/050871 ин
SFX C1 ир роо ир
SFX C1 ир роор/01 ир
SFX C1 ир роос/01 ир
SFX C1 ир рыг/01 ир
SFX C1 ир рын ир
SFX C1 ир рынх/050871 ир
SFX C1 ис сон ис
SFX C1 ис сонд/01 ис
SFX C1 ис соо ис
SFX C1 ис соор/01 ис
SFX C1 ис сыг/01 ис
SFX C1 иц цод/01 иц
SFX C1 иц цоо иц
SFX C1 иц цоор/01 иц
SFX C1 иц цоос/01 иц
SFX C1 иц цыг/01 иц
SFX C1 иц цын иц
SFX C1 иц цынх/050871 иц
SFX C1 ог гийг/01 ог
SFX C1 ог гон ог
SFX C1 ог гонд/01 ог
SFX C1 ог гоо ог
SFX C1 ог гоор/01 ог
SFX C1 од дод/01 од
SFX C1 од доо од
SFX C1 од доор/01 од
SFX C1 од доос/01 од
SFX C1 од дыг/01 од
SFX C1 од дын од
SFX C1 од дынх/050871 од
SFX C1 ол лон ол
SFX C1 ол лонд/01 ол
SFX C1 ол лоо ол
SFX C1 ол лоор/01 ол
SFX C1 ол лыг/01 ол
SFX C1 ом мон ом
SFX C1 ом монд/01 ом
SFX C1 ом моо ом
SFX C1 ом моор/01 ом
SFX C1 ом мыг/01 ом
SFX C1 он ноо он
SFX C1 он ноор/01 он
SFX C1 он ноос/01 он
SFX C1 он ны он
SFX C1 он ныг/01 он
SFX C1 он ных/050871 он
SFX C1 ор роо ор
SFX C1 ор роор/01 ор
SFX C1 ор роос/01 ор
SFX C1 ор рыг/01 ор
SFX C1 ор рын ор
SFX C1 ор рынх/050871 ор
SFX C1 ос сон ос
SFX C1 ос сонд/01 ос
SFX C1 ос соо ос
SFX C1 ос соор/01 ос
SFX C1 ос сыг/01 ос
SFX C1 оц цод/01 оц
SFX C1 оц цоо оц
SFX C1 оц цоор/01 оц
SFX C1 оц цоос/01 оц
SFX C1 оц цыг/01 оц
SFX C1 оц цын оц
SFX C1 оц цынх/050871 оц
SFX C1 ош шийг/01 ош
SFX C1 ош шин ош
SFX C1 ош шинд/01 ош
SFX C1 ош шоо ош
SFX C1 ош шоор/01 ош
SFX C1 их ход/01 их
SFX C1 их хоо их
SFX C1 их хоор/01 их
SFX C1 их хоос/01 их
SFX C1 их хыг/01 их
SFX C1 их хын их
SFX C1 их хынх/050871 их
SFX C1 ох ход/01 ох
SFX C1 ох хоо ох
SFX C1 ох хоор/01 ох
SFX C1 ох хоос/01 ох
SFX C1 ох хыг/01 ох
SFX C1 ох хын ох
SFX C1 ох хынх/050871 ох

SFX C2 Y 107
SFX C2 0 /0608 .
SFX C2 0 д/02 [^дцшглмсрх]
SFX C2 0 ний [шглмс]
SFX C2 0 нийх/060872 [шглмс]
SFX C2 0 нөөс/02 [шглмс]
SFX C2 0 т/02 р
SFX C2 иг гийг/02 иг
SFX C2 иг гөн иг
SFX C2 иг гөнд/02 иг
SFX C2 иг гөө иг
SFX C2 иг гөөр/02 иг
SFX C2 ид дийг/02 ид
SFX C2 ид дийн ид
SFX C2 ид дийнх/060872 ид
SFX C2 ид дөд/02 ид
SFX C2 ид дөө ид
SFX C2 ид дөөр/02 ид
SFX C2 ид дөөс/02 ид
SFX C2 ин ний ин
SFX C2 ин нийг/02 ин
SFX C2 ин нийх/060872 ин
SFX C2 ин нөө ин
SFX C2 ин нөөр/02 ин
SFX C2 ин нөөс/02 ин
SFX C2 ир рийг/02 ир
SFX C2 ир рийн ир
SFX C2 ир рийнх/060872 ир
SFX C2 ир рөө ир
SFX C2 ир рөөр/02 ир
SFX C2 ир рөөс/02 ир
SFX C2 ис сийг/02 ис
SFX C2 ис сөн ис
SFX C2 ис сөнд/02 ис
SFX C2 ис сөө ис
SFX C2 ис сөөр/02 ис
SFX C2 иц цийг/02 иц
SFX C2 иц цийн иц
SFX C2 иц цийнх/060872 иц
SFX C2 иц цөд/02 иц
SFX C2 иц цөө иц
SFX C2 иц цөөр/02 иц
SFX C2 иц цөөс/02 иц
SFX C2 өг гийг/02 өг
SFX C2 өг гөн өг
SFX C2 өг гөнд/02 өг
SFX C2 өг гөө өг
SFX C2 өг гөөр/02 өг
SFX C2 өд дийг/02 өд
SFX C2 өд дийн өд
SFX C2 өд дийнх/060872 өд
SFX C2 өд дөд/02 өд
SFX C2 өд дөө өд
SFX C2 өд дөөр/02 өд
SFX C2 өд дөөс/02 өд
SFX C2 өл лийг/02 өл
SFX C2 өл лөн өл
SFX C2 өл лөнд/02 өл
SFX C2 өл лөө өл
SFX C2 өл лөөр/02 өл
SFX C2 өм мийг/02 өм
SFX C2 өм мөн өм
SFX C2 өм мөнд/02 өм
SFX C2 өм мөө өм
SFX C2 өм мөөр/02 өм
SFX C2 өн ний өн
SFX C2 өн нийг/02 өн
SFX C2 өн нийх/060872 өн
SFX C2 өн нөө өн
SFX C2 өн нөөр/02 өн
SFX C2 өн нөөс/02 өн
SFX C2 өр рийг/02 өр
SFX C2 өр рийн өр
SFX C2 өр рийнх/060872 өр
SFX C2 өр рөө өр
SFX C2 өр рөөр/02 өр
SFX C2 өр рөөс/02 өр
SFX C2 өс сийг/02 өс
SFX C2 өс сөн өс
SFX C2 өс сөнд/02 өс
SFX C2 өс сөө өс
SFX C2 өс сөөр/02 өс
SFX C2 өц цийг/02 өц
SFX C2 өц цийн өц
SFX C2 өц цийнх/060872 өц
SFX C2 өц цөд/02 өц
SFX C2 өц цөө өц
SFX C2 өц цөөр/02 өц
SFX C2 өц цөөс/02 өц
SFX C2 өш шийг/02 өш
SFX C2 өш шин өш
SFX C2 өш шинд/02 өш
SFX C2 өш шөө өш
SFX C2 өш шөөр/02 өш
SFX C2 их хийг/02 их
SFX C2 их хийн их
SFX C2 их хийнх/060872 их
SFX C2 их хөд/02 их
SFX C2 их хөө их
SFX C2 их хөөр/02 их
SFX C2 их хөөс/02 их
SFX C2 өх хийг/02 өх
SFX C2 өх хийн өх
SFX C2 өх хийнх/060872 өх
SFX C2 өх хөд/02 өх
SFX C2 өх хөө өх
SFX C2 өх хөөр/02 өх
SFX C2 өх хөөс/02 өх

SFX C3 Y 107
SFX C3 0 /0708 .
SFX C3 0 д/03 [^дцшглмсрх]
SFX C3 0 ний [шглмс]
SFX C3 0 нийх/070873 [шглмс]
SFX C3 0 нээс/03 [шглмс]
SFX C3 0 т/03 р
SFX C3 иг гийг/03 иг
SFX C3 иг гэн иг
SFX C3 иг гэнд/03 иг
SFX C3 иг гээ иг
SFX C3 иг гээр/03 иг
SFX C3 ид дийг/03 ид
SFX C3 ид дийн ид
SFX C3 ид дийнх/070873 ид
SFX C3 ид дэд/03 ид
SFX C3 ид дээ ид
SFX C3 ид дээр/03 ид
SFX C3 ид дээс/03 ид
SFX C3 ин ний ин
SFX C3 ин нийг/03 ин
SFX C3 ин нийх/070873 ин
SFX C3 ин нээ ин
SFX C3 ин нээр/03 ин
SFX C3 ин нээс/03 ин
SFX C3 ир рийг/03 ир
SFX C3 ир рийн ир
SFX C3 ир рийнх/070873 ир
SFX C3 ир рээ ир
SFX C3 ир рээр/03 ир
SFX C3 ир рээс/03 ир
SFX C3 ис сийг/03 ис
SFX C3 ис сэн ис
SFX C3 ис сэнд/03 ис
SFX C3 ис сээ ис
SFX C3 ис сээр/03 ис
SFX C3 иц цийг/03 иц
SFX C3 иц цийн иц
SFX C3 иц цийнх/070873 иц
SFX C3 иц цэд/03 иц
SFX C3 иц цээ иц
SFX C3 иц цээр/03 иц
SFX C3 иц цээс/03 иц
SFX C3 эг гийг/03 эг
SFX C3 эг гэн эг
SFX C3 эг гэнд/03 эг
SFX C3 эг гээ эг
SFX C3 эг гээр/03 эг
SFX C3 эд дийг/03 эд
SFX C3 эд дийн эд
SFX C3 эд дийнх/070873 эд
SFX C3 эд дэд/03 эд
SFX C3 эд дээ эд
SFX C3 эд дээр/03 эд
SFX C3 эд дээс/03 эд
SFX C3 эл лийг/03 эл
SFX C3 эл лэн эл
SFX C3 эл лэнд/03 эл
SFX C3 эл лээ эл
SFX C3 эл лээр/03 эл
SFX C3 эм мийг/03 эм
SFX C3 эм мэн эм
SFX C3 эм мэнд/03 эм
SFX C3 эм мээ эм
SFX C3 эм мээр/03 эм
SFX C3 эн ний эн
SFX C3 эн нийг/03 эн
SFX C3 эн нийх/070873 эн
SFX C3 эн нээ эн
SFX C3 эн нээр/03 эн
SFX C3 эн нээс/03 эн
SFX C3 эр рийг/03 эр
SFX C3 эр рийн эр
SFX C3 эр рийнх/070873 эр
SFX C3 эр рээ эр
SFX C3 эр рээр/03 эр
SFX C3 эр рээс/03 эр
SFX C3 эс сийг/03 эс
SFX C3 эс сэн эс
SFX C3 эс сэнд/03 эс
SFX C3 эс сээ эс
SFX C3 эс сээр/03 эс
SFX C3 эц цийг/03 эц
SFX C3 эц цийн эц
SFX C3 эц цийнх/03 эц
SFX C3 эц цэд/03 эц
SFX C3 эц цээ эц
SFX C3 эц цээр/03 эц
SFX C3 эц цээс/03 эц
SFX C3 эш шийг/03 эш
SFX C3 эш шин эш
SFX C3 эш шинд/03 эш
SFX C3 эш шээ эш
SFX C3 эш шээр/03 эш
SFX C3 их хийг/03 их
SFX C3 их хийн их
SFX C3 их хийнх/070873 их
SFX C3 их хэд/03 их
SFX C3 их хээ их
SFX C3 их хээр/03 их
SFX C3 их хээс/03 их
SFX C3 эх хийг/03 эх
SFX C3 эх хийн эх
SFX C3 эх хийнх/03 эх
SFX C3 эх хэд/03 эх
SFX C3 эх хээ эх
SFX C3 эх хээр/03 эх
SFX C3 эх хээс/03 эх

SFX D0 Y 56
SFX D0 0 /0408 .
SFX D0 0 аа [врсбпф]
SFX D0 0 аар/00 [врсбпф]
SFX D0 0 аас/00 [врсбпф]
SFX D0 0 д/00 [лмб]
SFX D0 0 т/00 [врбпф]
SFX D0 0 ад/00 [^аэөоийуя]с
SFX D0 0 т/00 [аэөоийуя]с
SFX D0 0 ыг/00 [врсбпф]
SFX D0 0 ын [врсбпф]
SFX D0 0 ынх/040870 [врсбпф]
SFX D0 аж жаа аж
SFX D0 аж жаар/00 аж
SFX D0 аж жаас/00 аж
SFX D0 аж жид/00 аж
SFX D0 аж жийг/00 аж
SFX D0 аж жийн аж
SFX D0 аж жийнх/040870 аж
SFX D0 ал лаа ал
SFX D0 ал лаар/00 ал
SFX D0 ал лаас/00 ал
SFX D0 ал лыг/00 ал
SFX D0 ал лын ал
SFX D0 ал лынх/040870 ал
SFX D0 ам маа ам
SFX D0 ам маар/00 ам
SFX D0 ам маас/00 ам
SFX D0 ам мыг/00 ам
SFX D0 ам мын ам
SFX D0 ам мынх/040870 ам
SFX D0 ач чаа ач
SFX D0 ач чаар/00 ач
SFX D0 ач чаас/00 ач
SFX D0 ач чид/00 ач
SFX D0 ач чийг/00 ач
SFX D0 ач чийн ач
SFX D0 ач чийнх/040870 ач
SFX D0 аш шаа аш
SFX D0 аш шаар/00 аш
SFX D0 аш шаас/00 аш
SFX D0 аш шид/00 аш
SFX D0 аш шийг/00 аш
SFX D0 аш шийн аш
SFX D0 аш шийнх/040870 аш
SFX D0 ил лаа ил
SFX D0 ил лаар/00 ил
SFX D0 ил лаас/00 ил
SFX D0 ил лыг/00 ил
SFX D0 ил лын ил
SFX D0 ил лынх/040870 ил
SFX D0 им маа им
SFX D0 им маар/00 им
SFX D0 им маас/00 им
SFX D0 им мыг/00 им
SFX D0 им мын им
SFX D0 им мынх/040870 им

SFX D1 Y 56
SFX D1 0 /0508 .
SFX D1 0 д/01 [лмб]
SFX D1 0 оо [врсбпф]
SFX D1 0 оор/01 [врсбпф]
SFX D1 0 оос/01 [врсбпф]
SFX D1 0 т/01 [врбпф]
SFX D1 0 од/01 [^оэөийуё]с
SFX D1 0 т/01 [оэөийуё]с
SFX D1 0 ыг/01 [врсбпф]
SFX D1 0 ын [врсбпф]
SFX D1 0 ынх/050871 [врсбпф]
SFX D1 ил лоо/01 ил
SFX D1 ил лоор/01 ил
SFX D1 ил лоос/01 ил
SFX D1 ил лыг/01 ил
SFX D1 ил лын ил
SFX D1 ил лынх/050871 ил
SFX D1 им моо им
SFX D1 им моор/01 им
SFX D1 им моос/01 им
SFX D1 им мыг/01 им
SFX D1 им мын им
SFX D1 им мынх/050871 им
SFX D1 ож жид/01 ож
SFX D1 ож жийг/01 ож
SFX D1 ож жийн ож
SFX D1 ож жийнх/050871 ож
SFX D1 ож жоо ож
SFX D1 ож жоор/01 ож
SFX D1 ож жоос/01 ож
SFX D1 ол лоо ол
SFX D1 ол лоор/01 ол
SFX D1 ол лоос/01 ол
SFX D1 ол лыг/01 ол
SFX D1 ол лын ол
SFX D1 ол лынх/050871 ол
SFX D1 ом моо ом
SFX D1 ом моор/01 ом
SFX D1 ом моос/01 ом
SFX D1 ом мыг/01 ом
SFX D1 ом мын ом
SFX D1 ом мынх/050871 ом
SFX D1 оч чид/01 оч
SFX D1 оч чийг/01 оч
SFX D1 оч чийн оч
SFX D1 оч чийнх/050871 оч
SFX D1 оч чоо оч
SFX D1 оч чоор/01 оч
SFX D1 оч чоос/01 оч
SFX D1 ош шид/01 ош
SFX D1 ош шийг/01 ош
SFX D1 ош шийн ош
SFX D1 ош шийнх/050871 ош
SFX D1 ош шоо ош
SFX D1 ош шоор/01 ош
SFX D1 ош шоос/01 ош

SFX D2 Y 56
SFX D2 0 /0608 .
SFX D2 0 д/02 [лмб]
SFX D2 0 ийг/02 [врсбпф]
SFX D2 0 ийн [врсбпф]
SFX D2 0 өө [врсбпф]
SFX D2 0 өөр/02 [врсбпф]
SFX D2 0 өөс/02 [врсбпф]
SFX D2 0 т/02 [врбпф]
SFX D2 0 өд/02 [^өоийүуеё]с
SFX D2 0 т/02 [өоийүуеё]с
SFX D2 0 ийнх/060872 [врсбпф]
SFX D2 ил лийг/02 ил
SFX D2 ил лийн ил
SFX D2 ил лөө ил
SFX D2 ил лөөр/02 ил
SFX D2 ил лөөс/02 ил
SFX D2 ил лийнх/060872 ил
SFX D2 им мийг/02 им
SFX D2 им мийн им
SFX D2 им мөө им
SFX D2 им мөөр/02 им
SFX D2 им мөөс/02 им
SFX D2 им мийнх/060872 им
SFX D2 өж жид/02 өж
SFX D2 өж жийг/02 өж
SFX D2 өж жийн өж
SFX D2 өж жийнх/060872 өж
SFX D2 өж жөө өж
SFX D2 өж жөөр/02 өж
SFX D2 өж жөөс/02 өж
SFX D2 өл лийг/02 өл
SFX D2 өл лийн өл
SFX D2 өл лөө өл
SFX D2 өл лөөр/02 өл
SFX D2 өл лөөс/02 өл
SFX D2 өл лийнх/060872 өл
SFX D2 өм мийг/02 өм
SFX D2 өм мийн өм
SFX D2 өм мөө өм
SFX D2 өм мөөр/02 өм
SFX D2 өм мөөс/02 өм
SFX D2 өм мийнх/060872 өм
SFX D2 өч чид/02 өч
SFX D2 өч чийг/02 өч
SFX D2 өч чийн өч
SFX D2 өч чийнх/060872 өч
SFX D2 өч чөө өч
SFX D2 өч чөөр/02 өч
SFX D2 өч чөөс/02 өч
SFX D2 өш шид/02 өш
SFX D2 өш шийг/02 өш
SFX D2 өш шийн өш
SFX D2 өш шийнх/060872 өш
SFX D2 өш шөө өш
SFX D2 өш шөөр/02 өш
SFX D2 өш шөөс/02 өш

SFX D3 Y 56
SFX D3 0 /0708 .
SFX D3 0 д/03 [лмб]
SFX D3 0 ийг/03 [врсбпф]
SFX D3 0 ийн [врсбпф]
SFX D3 0 т/03 [врбпф]
SFX D3 0 эд/03 [^эоийүуеё]с
SFX D3 0 т/03 [эоийүуеё]с
SFX D3 0 ийнх/070873 [врсбпф]
SFX D3 0 ээ [врсбпф]
SFX D3 0 ээр/03 [врсбпф]
SFX D3 0 ээс/03 [врсбпф]
SFX D3 ил лийг/03 ил
SFX D3 ил лийн ил
SFX D3 ил лийнх/070873 ил
SFX D3 ил лээ ил
SFX D3 ил лээр/03 ил
SFX D3 ил лээс/03 ил
SFX D3 им мийг/03 им
SFX D3 им мийн им
SFX D3 им мийнх/070873 им
SFX D3 им мээ им
SFX D3 им мээр/03 им
SFX D3 им мээс/03 им
SFX D3 эж жид/03 эж
SFX D3 эж жийг/03 эж
SFX D3 эж жийн эж
SFX D3 эж жийнх/070873 эж
SFX D3 эж жээ эж
SFX D3 эж жээр/03 эж
SFX D3 эж жээс/03 эж
SFX D3 эл лийг/03 эл
SFX D3 эл лийн эл
SFX D3 эл лийнх/070873 эл
SFX D3 эл лээ эл
SFX D3 эл лээр/03 эл
SFX D3 эл лээс/03 эл
SFX D3 эм мийг/03 эм
SFX D3 эм мийн эм
SFX D3 эм мийнх/070873 эм
SFX D3 эм мээ эм
SFX D3 эм мээр/03 эм
SFX D3 эм мээс/03 эм
SFX D3 эч чид/03 эч
SFX D3 эч чийг/03 эч
SFX D3 эч чийн эч
SFX D3 эч чийнх/070873 эч
SFX D3 эч чээ эч
SFX D3 эч чээр/03 эч
SFX D3 эч чээс/03 эч
SFX D3 эш шид/03 эш
SFX D3 эш шийг/03 эш
SFX D3 эш шийн эш
SFX D3 эш шийнх/070873 эш
SFX D3 эш шээ эш
SFX D3 эш шээр/03 эш
SFX D3 эш шээс/03 эш

SFX E0 Y 41
SFX E0 0 /0408 .
SFX E0 0 т/00 [вг]
SFX E0 0 ад/00 [^аийуя]с
SFX E0 0 т/00 [аийуя]с
SFX E0 ав ваа ав
SFX E0 ав ваар/00 ав
SFX E0 ав ваас/00 ав
SFX E0 ав выг/00 ав
SFX E0 ав вын ав
SFX E0 ав вынх/040870 ав
SFX E0 аг гаа аг
SFX E0 аг гаар/00 аг
SFX E0 аг гаас/00 аг
SFX E0 аг гийг/00 аг
SFX E0 аг гийн аг
SFX E0 аг гийнх/040870 аг
SFX E0 ас саа ас
SFX E0 ас саар/00 ас
SFX E0 ас саас/00 ас
SFX E0 ас сыг/00 ас
SFX E0 ас сын ас
SFX E0 ас сынх/040870 ас
SFX E0 иг гаа иг
SFX E0 иг гаар/00 иг
SFX E0 иг гаас/00 иг
SFX E0 иг гийг/00 иг
SFX E0 иг гийн иг
SFX E0 иг гийнх/040870 иг
SFX E0 ис саа ис
SFX E0 ис саар/00 ис
SFX E0 ис саас/00 ис
SFX E0 ис сыг/00 ис
SFX E0 ис сын ис
SFX E0 ис сынх/040870 ис
SFX E0 0 нд/00 [ийеа]
SFX E0 0 ны [ийеа]
SFX E0 0 ных/040870 [ийеа]
SFX E0 0 г/00 [ийеа]
SFX E0 0 наас/00 [ийеа]
SFX E0 0 гаар/00 [ийеа]
SFX E0 0 н [ийеа]

SFX E1 Y 41
SFX E1 0 /0508 .
SFX E1 0 т/01 [вг]
SFX E1 0 од/01 [^оийуё]с
SFX E1 0 т/01 [оийуё]с
SFX E1 иг гийг/01 иг
SFX E1 иг гийн иг
SFX E1 иг гийнх/050871 иг
SFX E1 иг гоо иг
SFX E1 иг гоор/01 иг
SFX E1 иг гоос/01 иг
SFX E1 ис соо ис
SFX E1 ис соор/01 ис
SFX E1 ис соос/01 ис
SFX E1 ис сыг/01 ис
SFX E1 ис сын ис
SFX E1 ис сынх/050871 ис
SFX E1 ов воо ов
SFX E1 ов воор/01 ов
SFX E1 ов воос/01 ов
SFX E1 ов выг/01 ов
SFX E1 ов вын ов
SFX E1 ов вынх/050871 ов
SFX E1 ог гийг/01 ог
SFX E1 ог гийн ог
SFX E1 ог гийнх/050871 ог
SFX E1 ог гоо ог
SFX E1 ог гоор/01 ог
SFX E1 ог гоос/01 ог
SFX E1 ос соо ос
SFX E1 ос соор/01 ос
SFX E1 ос соос/01 ос
SFX E1 ос сыг/01 ос
SFX E1 ос сын ос
SFX E1 ос сынх/050871 ос
SFX E1 0 нд/01 [ийео]
SFX E1 0 ны [ийео]
SFX E1 0 ных/050871 [ийео]
SFX E1 0 г/01 [ийео]
SFX E1 0 ноос/01 [ийео]
SFX E1 0 гоор/01 [ийео]
SFX E1 0 н [ийео]

SFX E2 Y 34
SFX E2 0 /0608 .
SFX E2 0 т/02 [вг]
SFX E2 0 өд/02 [^оийүе]с
SFX E2 0 т/02 [оийүе]с
SFX E2 иг гийг/02 иг
SFX E2 иг гийн иг
SFX E2 иг гийнх/060872 иг
SFX E2 иг гөө иг
SFX E2 иг гөөр/02 иг
SFX E2 иг гөөс/02 иг
SFX E2 ис сийг/02 ис
SFX E2 ис сийн ис
SFX E2 ис сөө ис
SFX E2 ис сөөр/02 ис
SFX E2 ис сөөс/02 ис
SFX E2 ис сийнх/060872 ис
SFX E2 өв вийг/02 өв
SFX E2 өв вийн өв
SFX E2 өв вөө өв
SFX E2 өв вөөр/02 өв
SFX E2 өв вөөс/02 өв
SFX E2 өв вийнх/060872 өв
SFX E2 өг гийг/02 өг
SFX E2 өг гийн өг
SFX E2 өг гийнх/060872 өг
SFX E2 өг гөө өг
SFX E2 өг гөөр/02 өг
SFX E2 өг гөөс/02 өг
SFX E2 өс сийг/02 өс
SFX E2 өс сийн өс
SFX E2 өс сөө өс
SFX E2 өс сөөр/02 өс
SFX E2 өс сөөс/02 өс
SFX E2 өс сийнх/060872 өс

SFX E3 Y 41
SFX E3 0 /0708 .
SFX E3 0 т/03 [вг]
SFX E3 0 эд/03 [^эийүе]с
SFX E3 0 т/03 [эийүе]с
SFX E3 иг гийг/03 иг
SFX E3 иг гийн иг
SFX E3 иг гийнх/070873 иг
SFX E3 иг гээ иг
SFX E3 иг гээр/03 иг
SFX E3 иг гээс/03 иг
SFX E3 ис сийг/03 ис
SFX E3 ис сийн ис
SFX E3 ис сийнх/070873 ис
SFX E3 ис сээ ис
SFX E3 ис сээр/03 ис
SFX E3 ис сээс/03 ис
SFX E3 эв вийг/03 эв
SFX E3 эв вийн эв
SFX E3 эв вийнх/070873 эв
SFX E3 эв вээ эв
SFX E3 эв вээр/03 эв
SFX E3 эв вээс/03 эв
SFX E3 эг гийг/03 эг
SFX E3 эг гийн эг
SFX E3 эг гийнх/070873 эг
SFX E3 эг гээ эг
SFX E3 эг гээр/03 эг
SFX E3 эг гээс/03 эг
SFX E3 эс сийг/03 эс
SFX E3 эс сийн эс
SFX E3 эс сийнх/070873 эс
SFX E3 эс сээ эс
SFX E3 эс сээр/03 эс
SFX E3 эс сээс/03 эс
SFX E3 0 нд/03 [ийеэ]
SFX E3 0 ний [ийеэ]
SFX E3 0 нийх/070873 [ийеэ]
SFX E3 0 г/03 [ийеэ]
SFX E3 0 нээс/03 [ийеэ]
SFX E3 0 гээр/03 [ийеэ]
SFX E3 0 н [ийеэ]

SFX F0 Y 421
SFX F0 0 а/08 [^аийуя][аийу]
SFX F0 0 агүйсэн [^аийуя][аийу]
SFX F0 0 ад [^аийуя][аийу]
SFX F0 0 адүй [^аийуя][аийу]
SFX F0 0 арай [^аийуя][аийу]
SFX F0 0 асай [^аийуя][аийу]
SFX F0 0 ач [^аийуя][аийу]
SFX F0 0 а/08 я
SFX F0 0 агүйсэн я
SFX F0 0 ад я
SFX F0 0 адүй я
SFX F0 0 арай я
SFX F0 0 асай я
SFX F0 0 ач я
SFX F0 а уужин [^аийуя][аийу]
SFX F0 а уузай [^аийуя][аийу]
SFX F0 а ууштай [^аийуя][аийу]
SFX F0 0 в [аийуя]
SFX F0 0 м [аийуя]
SFX F0 0 г [аийуя]
SFX F0 0 гтун [аийуя]
SFX F0 0 гч/040870 [аийуя]
SFX F0 0 гчдынх/040870 [аийуя]
SFX F0 0 гсдынх/040870 [аийуя]
SFX F0 0 гчид/040870 [аийуя]
SFX F0 0 гсад/040870 [аийуя]
SFX F0 0 гчийнх/040870 [аийуя]
SFX F0 0 лгүй [аийуя]
SFX F0 0 лтай [аийуя]
SFX F0 0 лгүйгээр [аийуя]
SFX F0 0 мгай [аийуя]
SFX F0 0 мгүй [аийуя]
SFX F0 0 мз [аийуя]
SFX F0 0 мтгай [аийуя]
SFX F0 0 муй [аийуя]
SFX F0 0 мхай [аийуя]
SFX F0 0 н [аийуя]
SFX F0 0 нгаа [аийуя]
SFX F0 0 нгуут/00 [аийуя]
SFX F0 0 х/040870 [аийуя]
SFX F0 0 хаар/08 [аийуя]
SFX F0 0 хааргүйсэн [аийуя]
SFX F0 0 хгүйсэн [аийуя]
SFX F0 0 хлаар/00 [аийуя]
SFX F0 0 хсан [аийуя]
SFX F0 0 хтай [аийуя]
SFX F0 0 хуй/70 [аийуя]
SFX F0 0 хуйн [аийуя]
SFX F0 0 хуйнх/040870 [аийуя]
SFX F0 0 хуйц/040870 [аийуя]
SFX F0 0 хуйцынх/040870 [аийуя]
SFX F0 0 хул [аийуя]
SFX F0 0 хчаа [аийуя]
SFX F0 0 хчаан [аийуя]
SFX F0 0 хынх/040870 [аийуя]
SFX F0 0 я [аийуяь]
SFX F0 0 юу [аийуяь]
SFX F0 0 гаа/08 [аийуя][аийу]
SFX F0 0 гаагүйсэн [аийуя][аийу]
SFX F0 0 гаад [аийуя][аийу]
SFX F0 0 гаадүй [аийуя][аийу]
SFX F0 0 гаарай [аийуя][аийу]
SFX F0 0 гаасай [аийуя][аийу]
SFX F0 0 гаач [аийуя][аийу]
SFX F0 0 гуужин [аийуя][аийу]
SFX F0 0 гуузай [аийуя][аийу]
SFX F0 0 гууштай [аийуя][аийу]
SFX F0 0 аа/08 [^аийуяхь]
SFX F0 0 аагүйсэн [^аийуяхь]
SFX F0 0 аад [^аийуяхь]
SFX F0 0 аадүй [^аийуяхь]
SFX F0 0 аарай [^аийуяхь]
SFX F0 0 аасай [^аийуяхь]
SFX F0 0 аач [^аийуяхь]
SFX F0 0 уужин [^аийуяхь]
SFX F0 0 уузай [^аийуяхь]
SFX F0 0 ууштай [^аийуяхь]
SFX F0 0 ав [^аийуяхьжчш]
SFX F0 0 ам [^аийуяхьжчш]
SFX F0 0 ваас [^ьвмл]
SFX F0 0 вал [^ьвмл]
SFX F0 0 баас [вмл]
SFX F0 0 бал [вмл]
SFX F0 0 авч [^аийуяхьжчш]
SFX F0 0 вч [аийуя]
SFX F0 0 аг [^аийуяхьжчш]
SFX F0 0 агтун [^аийуяхьжчш]
SFX F0 0 агч/040870 [^аийуяхьжчш]
SFX F0 0 агчдынх/040870 [^аийуяхьжчш]
SFX F0 0 агсдынх/040870 [^аийуяхьжчш]
SFX F0 0 агчид/040870 [^аийуяхьжчш]
SFX F0 0 агсад/040870 [^аийуяхьжчш]
SFX F0 0 агчийнх/040870 [^аийуяхьжчш]
SFX F0 0 даг/040870 [^ь]
SFX F0 0 дагсан [^ь]
SFX F0 0 даггүйсэн [^ь]
SFX F0 0 дагийнх/040870 [сзцтхджчш]
SFX F0 0 дгийнх/040870 [^сзцтхджчшь]
SFX F0 0 ж [^дтжзсшцчхь]
SFX F0 0 аж [дтзсц]
SFX F0 0 жухуй [^ь]
SFX F0 0 жээ [^ь]
SFX F0 0 зана [^ь]
SFX F0 0 лаа [^ь]
SFX F0 0 алгүй [^аийуяьхжчш]
SFX F0 0 алтай [^аийуяьхжчш]
SFX F0 0 алгүйгээр [^аийуяьхжчш]
SFX F0 0 маанжин [^ь]
SFX F0 0 маар/08 [^ь]
SFX F0 0 маарсан [^ь]
SFX F0 0 мааргүйсэн [^ь]
SFX F0 0 магц/00 [^ь]
SFX F0 0 амгай [^аийуяхьжчш]
SFX F0 0 амгүй [^аийуяхьжчш]
SFX F0 0 амз [^аийуяхьжчш]
SFX F0 0 амтгай [^аийуяхьжчш]
SFX F0 0 муй [^ь]
SFX F0 0 амхай [^аийуяхьжчш]
SFX F0 0 ан [^аийуяхьжчш]
SFX F0 0 на [^ьдзцтсжчш]
SFX F0 0 на [аийуя][дзцтс]
SFX F0 0 ана [^аийуя][дзцтхс]
SFX F0 0 нам [^ь]
SFX F0 0 ангаа [^аийуяхьжчш]
SFX F0 0 ангуут/00 [^аийуяхьжчш]
SFX F0 0 руун [^ь]
SFX F0 0 саар [^ь]
SFX F0 0 сан/040870 [^ь]
SFX F0 0 санчлан [^ь]
SFX F0 0 саных/040870 [сзцтхджчш]
SFX F0 0 сных/040870 [^ьсзцтхджчш]
SFX F0 0 санууд/040870 [сзцтхджчш]
SFX F0 0 снууд/040870 [^ьсзцтхджчш]
SFX F0 0 су [^ь]
SFX F0 0 сугай [^ь]
SFX F0 0 тал/00 [^ь]
SFX F0 0 тугай [^ь]
SFX F0 0 ах/040870 [^аийуяхьжчш]
SFX F0 0 ахаар/08 [^аийуяхьжчш]
SFX F0 0 ахааргүйсэн [^аийуяхьжчш]
SFX F0 0 ахгүйсэн [^аийуяхьжчш]
SFX F0 0 ахлаар/00 [^аийуяхьжчш]
SFX F0 0 ахсан [^аийуяхьжчш]
SFX F0 0 ахтай [^аийуяхьжчш]
SFX F0 0 ахуй/70 [^аийуяхьжчш]
SFX F0 0 ахуйн [^аийуяхьжчш]
SFX F0 0 ахуйнх/040870 [^аийуяхьжчш]
SFX F0 0 ахуйц/040870 [^аийуяхьжчш]
SFX F0 0 ахуйцынх/040870 [^аийуяхьжчш]
SFX F0 0 ахул [^аийуяхьжчш]
SFX F0 0 ахчаа [^аийуяхьжчш]
SFX F0 0 ахчаан [^аийуяхьжчш]
SFX F0 0 ахынх/040870 [^аийуяхьжчш]
SFX F0 0 чухуй [^ь]
SFX F0 0 шгүй/73 [^аийуясзцтхджчшь]
SFX F0 0 ъя [^аийуяь]
SFX F0 0 ъюу [^аийуяь]
SFX F0 0 ив [жчш]
SFX F0 0 им [жчш]
SFX F0 0 ивч [жчш]
SFX F0 0 иг [жчш]
SFX F0 0 игтун [жчш]
SFX F0 0 игч/040870 [жчш]
SFX F0 0 игчдынх/040870 [жчш]
SFX F0 0 игсдынх/040870 [жчш]
SFX F0 0 игчид/040870 [жчш]
SFX F0 0 игсад/040870 [жчш]
SFX F0 0 игчийнх/040870 [жчш]
SFX F0 0 иж [жчш]
SFX F0 0 илгүй [жчш]
SFX F0 0 илтай [жчш]
SFX F0 0 илгүйгээр [жчш]
SFX F0 0 имгай [жчш]
SFX F0 0 имгүй [жчш]
SFX F0 0 имз [жчш]
SFX F0 0 имтгай [жчш]
SFX F0 0 имхай [жчш]
SFX F0 0 ин [жчш]
SFX F0 0 на [жчш]
SFX F0 0 ингаа [жчш]
SFX F0 0 ингуут/00 [жчш]
SFX F0 0 их/040870 [жчш]
SFX F0 0 ихаар/08 [жчш]
SFX F0 0 ихааргүйсэн [жчш]
SFX F0 0 ихгүйсэн [жчш]
SFX F0 0 ихлаар/00 [жчш]
SFX F0 0 ихсан [жчш]
SFX F0 0 ихтай [жчш]
SFX F0 0 ихуй/70 [жчш]
SFX F0 0 ихуйн [жчш]
SFX F0 0 ихуйнх/040870 [жчш]
SFX F0 0 ихуйц/040870 [жчш]
SFX F0 0 ихуйцынх/040870 [жчш]
SFX F0 0 ихул [жчш]
SFX F0 0 ихчаа [жчш]
SFX F0 0 ихчаан [жчш]
SFX F0 0 ихынх/040870 [жчш]
SFX F0 0 ишгүй/73 [жчш]
SFX F0 ь иа/08 ь
SFX F0 ь иагүйсэн ь
SFX F0 ь иад ь
SFX F0 ь иадүй ь
SFX F0 ь иарай ь
SFX F0 ь иасай ь
SFX F0 ь иач ь
SFX F0 ь иужин ь
SFX F0 ь иузай ь
SFX F0 ь иуштай ь
SFX F0 ь ив ь
SFX F0 ь им ь
SFX F0 ь иваас ь
SFX F0 ь ивал ь
SFX F0 ь ивч ь
SFX F0 ь иг ь
SFX F0 ь игтун ь
SFX F0 ь игч/040870 ь
SFX F0 ь игчдынх/040870 ь
SFX F0 ь игсдынх/040870 ь
SFX F0 ь игчид/040870 ь
SFX F0 ь игсад/040870 ь
SFX F0 ь игчийнх/040870 ь
SFX F0 ь идаг/040870 [дтжзсшцчх]ь
SFX F0 ь идагсан [дтжзсшцчх]ь
SFX F0 ь идаггүйсэн [дтжзсшцчх]ь
SFX F0 ь идгийнх/040870 [дтжзсшцчх]ь
SFX F0 ь иж [дтжзсшцчх]ь
SFX F0 ь ижухуй [дтжзсшцчх]ь
SFX F0 ь ижээ [дтжзсшцчх]ь
SFX F0 ь изана [дтжзсшцчх]ь
SFX F0 0 даг/040870 [^дтжзсшцчх]ь
SFX F0 0 дагсан [^дтжзсшцчх]ь
SFX F0 0 даггүйсэн [^дтжзсшцчх]ь
SFX F0 0 дгийнх/040870 [^дтжзсшцчх]ь
SFX F0 0 ж [^дтжзсшцчх]ь
SFX F0 0 жухуй [^дтжзсшцчх]ь
SFX F0 0 жээ [^дтжзсшцчх]ь
SFX F0 0 зана [^дтжзсшцчх]ь
SFX F0 ь илаа ь
SFX F0 ь илгүй ь
SFX F0 ь илтай ь
SFX F0 ь илгүйгээр ь
SFX F0 ь имаанжин ь
SFX F0 ь имаар/08 ь
SFX F0 ь имаар ь
SFX F0 ь имааргүйсэн ь
SFX F0 ь имагц/00 ь
SFX F0 ь имгай ь
SFX F0 ь имгүй ь
SFX F0 ь имз ь
SFX F0 ь имтгай ь
SFX F0 ь имуй ь
SFX F0 ь имхай ь
SFX F0 ь ин ь
SFX F0 ь ина ь
SFX F0 ь инам ь
SFX F0 ь ингаа ь
SFX F0 ь ингуут/00 ь
SFX F0 ь ируун ь
SFX F0 ь исаар [дтжзсшцчх]ь
SFX F0 ь исан/040870 [дтжзсшцчх]ь
SFX F0 ь исанчлан [дтжзсшцчх]ь
SFX F0 ь исных/040870 [дтжзсшцчх]ь
SFX F0 ь иснууд/040870 [дтжзсшцчх]ь
SFX F0 ь ису [дтжзсшцчх]ь
SFX F0 ь исугай [дтжзсшцчх]ь
SFX F0 ь итал/00 [дтжзсшцчх]ь
SFX F0 ь итугай [дтжзсшцчх]ь
SFX F0 0 саар [^дтжзсшцчх]ь
SFX F0 0 сан/040870 [^дтжзсшцчх]ь
SFX F0 0 санчлан [^дтжзсшцчх]ь
SFX F0 0 сных/040870 [^дтжзсшцчх]ь
SFX F0 0 снууд/040870 [^дтжзсшцчх]ь
SFX F0 0 су [^дтжзсшцчх]ь
SFX F0 0 сугай [^дтжзсшцчх]ь
SFX F0 0 тал/00 [^дтжзсшцчх]ь
SFX F0 0 тугай [^дтжзсшцчх]ь
SFX F0 ь их/040870 ь
SFX F0 ь ихаар/08 ь
SFX F0 ь ихааргүйсэн ь
SFX F0 ь ихгүйсэн ь
SFX F0 ь ихлаар/00 ь
SFX F0 ь ихсан ь
SFX F0 ь ихтай ь
SFX F0 ь ихуй/70 ь
SFX F0 ь ихуйн ь
SFX F0 ь ихуйнх/040870 ь
SFX F0 ь ихуйц/040870 ь
SFX F0 ь ихуйцынх/040870 ь
SFX F0 ь ихул ь
SFX F0 ь ихчаа ь
SFX F0 ь ихчаан ь
SFX F0 ь ихынх/040870 ь
SFX F0 ь ичухуй [дтжзсшцчх]ь
SFX F0 ь ишгүй/73 [дтжзсшцчх]ь
SFX F0 0 чухуй [^дтжзсшцчх]ь
SFX F0 0 шгүй/73 [^дтжзсшцчх]ь
SFX F0 0 /0408 чих
SFX F0 0 ул чих
SFX F0 0 уйц/040870 чих
SFT F0 0 уйцынх/040870 чих
SFX F0 их хаа/08 [^дтжзшцч]чих
SFX F0 их хаагүйсэн [^дтжзшцч]чих
SFX F0 их хаад [^дтжзшцч]чих
SFX F0 их хаадүй [^дтжзшцч]чих
SFX F0 их хаарай [^дтжзшцч]чих
SFX F0 их хаасай [^дтжзшцч]чих
SFX F0 их хаач [^дтжзшцч]чих
SFX F0 их хуужин [^дтжзшцч]чих
SFX F0 их хуузай [^дтжзшцч]чих
SFX F0 их хууштай [^дтжзшцч]чих
SFX F0 их хав [^дтжзшцч]чих
SFX F0 их хам [^дтжзшцч]чих
SFX F0 их хавч [^дтжзшцч]чих
SFX F0 их хаг [^дтжзшцч]чих
SFX F0 их хагтун [^дтжзшцч]чих
SFX F0 их хаж [^дтжзшцч]чих
SFX F0 их халгүй [^дтжзшцч]чих
SFX F0 их халтай [^дтжзшцч]чих
SFX F0 их халгүйгээр [^дтжзшцч]чих
SFX F0 их хамгүй [^дтжзшцч]чих
SFX F0 их хамз [^дтжзшцч]чих
SFX F0 их хангаа [^дтжзшцч]чих
SFX F0 их хангуут/00 [^дтжзшцч]чих
SFX F0 0 аар/08 чих    
SFX F0 0 аа чих
SFX F0 0 аараа чих     
SFX F0 0 аас чих    
SFX F0 0 аасаа чих     
SFX F0 0 ад чих    
SFX F0 0 ыг чих    
SFX F0 0 ыгаа чих     
SFX F0 0 ын чих    
SFX F0 0 ынхаа чих     
SFX F0 0 даа их
SFX F0 0 аа/08 [дтжзшцч]чих
SFX F0 0 аагүйсэн [дтжзшцч]чих
SFX F0 0 аад [дтжзшцч]чих
SFX F0 0 аадүй [дтжзшцч]чих
SFX F0 0 аарай [дтжзшцч]чих
SFX F0 0 аасай [дтжзшцч]чих
SFX F0 0 аач [дтжзшцч]чих
SFX F0 0 уужин [дтжзшцч]чих
SFX F0 0 уузай [дтжзшцч]чих
SFX F0 0 ууштай [дтжзшцч]чих
SFX F0 0 ав [дтжзшцч]чих
SFX F0 0 ам [дтжзшцч]чих
SFX F0 0 авч [дтжзшцч]чих
SFX F0 0 аг [дтжзшцч]чих
SFX F0 0 агтун [дтжзшцч]чих
SFX F0 0 аж [дтжзшцч]чих
SFX F0 0 алгүй [дтжзшцч]чих
SFX F0 0 алтай [дтжзшцч]чих
SFX F0 0 алгүйгээр [дтжзшцч]чих
SFX F0 0 амгүй [дтжзшцч]чих
SFX F0 0 амз [дтжзшцч]чих
SFX F0 0 ангаа [дтжзшцч]чих
SFX F0 0 ангуут/00 [дтжзшцч]чих
SFX F0 0 даг/040870 их
SFX F0 0 дагсан их
SFX F0 0 даггүйсэн их
SFX F0 0 дагийнх/040870 их
SFX F0 0 лаар/00 их
SFX F0 0 тай их
SFX F0 0 чаа их
SFX F0 0 чаан их
SFX F0 0 аа/08 [^и]х
SFX F0 0 аагүйсэн [^и]х
SFX F0 0 аад [^и]х
SFX F0 0 аадүй [^и]х
SFX F0 0 аарай [^и]х
SFX F0 0 аасай [^и]х
SFX F0 0 аач [^и]х
SFX F0 0 ав [^и]х
SFX F0 0 ам [^и]х
SFX F0 0 авч [^и]х
SFX F0 0 аг [^и]х
SFX F0 0 агтун [^и]х
SFX F0 0 агч/040870 [^и]х
SFX F0 0 агчдынх/040870 [^и]х
SFX F0 0 агсдынх/040870 [^и]х
SFX F0 0 агчид/040870 [^и]х
SFX F0 0 агсад/040870 [^и]х
SFX F0 0 агчийнх/040870 [^и]х
SFX F0 0 даг/040870 [^и]х
SFX F0 0 дагсан [^и]х
SFX F0 0 даггүйсэн [^и]х
SFX F0 0 дагийнх/040870 [^и]х
SFX F0 0 аж [^и]х
SFX F0 0 алгүй [^и]х
SFX F0 0 алтай [^и]х
SFX F0 0 алгүйгээр [^и]х
SFX F0 0 амгай [^и]х
SFX F0 0 амгүй [^и]х
SFX F0 0 амз [^и]х
SFX F0 0 амтгай [^и]х
SFX F0 0 амхай [^и]х
SFX F0 0 ан [^и]х
SFX F0 0 ангаа [^и]х
SFX F0 0 ангуут/00 [^и]х
SFX F0 0 ах/040870 [^и]х
SFX F0 0 ахаар/08 [^и]х
SFX F0 0 ахааргүйсэн [^и]х
SFX F0 0 ахгүйсэн [^и]х
SFX F0 0 ахлаар/00 [^и]х
SFX F0 0 ахсан [^и]х
SFX F0 0 ахтай [^и]х
SFX F0 0 ахуй/70 [^и]х
SFX F0 0 ахуйн [^и]х
SFX F0 0 ахуйнх/040870 [^и]х
SFX F0 0 ахуйц/040870 [^и]х
SFX F0 0 ахуйцынх/040870 [^и]х
SFX F0 0 ууштай [^и]х
SFX F0 0 уузай [^и]х
SFX F0 0 хул [^и]х
SFX F0 0 ахчаа [^и]х
SFX F0 0 ахчаан [^и]х
SFX F0 0 ахынх/040870 [^и]х
SFX F0 0 чухуй [^и]х
SFX F0 0 ашгүй/73 [^и]х
SFX F0 0 шгүй/73 [аийуя]
SFX F0 0 ашгүй/73 [сзцтд]

SFX F1 Y 421
SFX F1 0 о/08 [^оийуё][оийу]
SFX F1 0 огүйсэн [^оийуё][оийу]
SFX F1 0 од [^оийуё][оийу]
SFX F1 0 одүй [^оийуё][оийу]
SFX F1 0 орой [^оийуё][оийу]
SFX F1 0 осой [^оийуё][оийу]
SFX F1 0 оч [^оийуё][оийу]
SFX F1 0 о/08 ё
SFX F1 0 огүйсэн ё
SFX F1 0 од ё
SFX F1 0 одүй ё
SFX F1 0 орой ё
SFX F1 0 осой ё
SFX F1 0 оч ё
SFX F1 о уужин [^оийуё][оийу]
SFX F1 о уузай [^оийуё][оийу]
SFX F1 о ууштай [^оийуё][оийу]
SFX F1 0 в [оийуё]
SFX F1 0 м [оийуё]
SFX F1 0 г [оийуё]
SFX F1 0 гтун [оийуё]
SFX F1 0 гч/050871 [оийуё]
SFX F1 0 гчдынх/050871 [оийуё]
SFX F1 0 гсдынх/050871 [оийуё]
SFX F1 0 гчид/050871 [оийуё]
SFX F1 0 гсод/050871 [оийуё]
SFX F1 0 гчийнх/050871 [оийуё]
SFX F1 0 лгүй [оийуё]
SFX F1 0 лтой [оийуё]
SFX F1 0 лгүйгээр [оийуё]
SFX F1 0 мгой [оийуё]
SFX F1 0 мгүй [оийуё]
SFX F1 0 мз [оийуё]
SFX F1 0 мтгой [оийуё]
SFX F1 0 муй [оийуё]
SFX F1 0 мхой [оийуё]
SFX F1 0 н [оийуё]
SFX F1 0 нгоо [оийуё]
SFX F1 0 нгуут/00 [оийуё]
SFX F1 0 х/050871 [оийуё]
SFX F1 0 хоор/08 [оийуё]
SFX F1 0 хооргүйсэн [оийуё]
SFX F1 0 хгүйсэн [оийуё]
SFX F1 0 хлоор/01 [оийуё]
SFX F1 0 хсон [оийуё]
SFX F1 0 хтой [оийуё]
SFX F1 0 хуй/70 [оийуё]
SFX F1 0 хуйн [оийуё]
SFX F1 0 хуйнх/040870 [оийуё]
SFX F1 0 хуйц/040870 [оийуё]
SFX F1 0 хуйцынх/040870 [оийуё]
SFX F1 0 хул [оийуё]
SFX F1 0 хчоо [оийуё]
SFX F1 0 хчоон [оийуё]
SFX F1 0 хынх/050871 [оийуё]
SFX F1 0 ё [оийуёь]
SFX F1 0 юу [оийуёь]
SFX F1 0 гоо/08 [оийуё][оийу]
SFX F1 0 гоогүйсэн [оийуё][оийу]
SFX F1 0 гоод [оийуё][оийу]
SFX F1 0 гоодүй [оийуё][оийу]
SFX F1 0 гоорой [оийуё][оийу]
SFX F1 0 гоосой [оийуё][оийу]
SFX F1 0 гооч [оийуё][оийу]
SFX F1 0 гуужин [оийуё][оийу]
SFX F1 0 гуузай [оийуё][оийу]
SFX F1 0 гууштай [оийуё][оийу]
SFX F1 0 оо/08 [^оийуёхь]
SFX F1 0 оогүйсэн [^оийуёхь]
SFX F1 0 оод [^оийуёхь]
SFX F1 0 оодүй [^оийуёхь]
SFX F1 0 оорой [^оийуёхь]
SFX F1 0 оосой [^оийуёхь]
SFX F1 0 ооч [^оийуёхь]
SFX F1 0 уужин [^оийуёхь]
SFX F1 0 уузай [^оийуёхь]
SFX F1 0 ууштай [^оийуёхь]
SFX F1 0 ов [^оийуёхьжчш]
SFX F1 0 ом [^оийуёхьжчш]
SFX F1 0 воос [^ьвмл]
SFX F1 0 вол [^ьвмл]
SFX F1 0 боос [вмл]
SFX F1 0 бол [вмл]
SFX F1 0 овч [^оийуёхьжчш]
SFX F1 0 вч [оийуё]
SFX F1 0 ог [^оийуёхьжчш]
SFX F1 0 огтун [^оийуёхьжчш]
SFX F1 0 огч/050871 [^оийуёхьжчш]
SFX F1 0 огчдынх/050871 [^оийуёхьжчш]
SFX F1 0 огсдынх/050871 [^оийуёхьжчш]
SFX F1 0 огчид/050871 [^оийуёхьжчш]
SFX F1 0 огсод/050871 [^оийуёхьжчш]
SFX F1 0 огчийнх/050871 [^оийуёхьжчш]
SFX F1 0 дог/050871 [^ь]
SFX F1 0 догсон [^ь]
SFX F1 0 доггүйсэн [^ь]
SFX F1 0 догийнх/050871 [сзцтхджчш]
SFX F1 0 дгийнх/050871 [^сзцтхджчшь]
SFX F1 0 ж [^дтжзсшцчхь]
SFX F1 0 ож [дтзсц]
SFX F1 0 жухуй [^ь]
SFX F1 0 жээ [^ь]
SFX F1 0 зоно [^ь]
SFX F1 0 лоо [^ь]
SFX F1 0 олгүй [^оийуёьхжчш]
SFX F1 0 олтой [^оийуёьхжчш]
SFX F1 0 олгүйгээр [^оийуёьхжчш]
SFX F1 0 моонжин [^ь]
SFX F1 0 моор/08 [^ь]
SFX F1 0 моорсон [^ь]
SFX F1 0 мооргүйсэн [^ь]
SFX F1 0 могц/01 [^ь]
SFX F1 0 омгой [^оийуёхьжчш]
SFX F1 0 омгүй [^оийуёхьжчш]
SFX F1 0 омз [^оийуёхьжчш]
SFX F1 0 омтгой [^оийуёхьжчш]
SFX F1 0 муй [^ь]
SFX F1 0 омхой [^оийуёхьжчш]
SFX F1 0 он [^оийуёхьжчш]
SFX F1 0 но [^ьдзцтсжчш]
SFX F1 0 но [оийуё][дзцтс]
SFX F1 0 оно [^оийуё][дзцтхс]
SFX F1 0 ном [^ь]
SFX F1 0 онгоо [^оийуёхьжчш]
SFX F1 0 онгуут/00 [^оийуёхьжчш]
SFX F1 0 руун [^ь]
SFX F1 0 соор [^ь]
SFX F1 0 сон/050871 [^ь]
SFX F1 0 сончлон [^ь]
SFX F1 0 соных/050871 [сзцтхджчш]
SFX F1 0 сных/050871 [^ьсзцтхджчш]
SFX F1 0 сонууд/040870 [сзцтхджчш]
SFX F1 0 снууд/040870 [^ьсзцтхджчш]
SFX F1 0 су [^ь]
SFX F1 0 сугай [^ь]
SFX F1 0 тол/01 [^ь]
SFX F1 0 тугай [^ь]
SFX F1 0 ох/050871 [^оийуёхьжчш]
SFX F1 0 охоор/08 [^оийуёхьжчш]
SFX F1 0 охооргүйсэн [^оийуёхьжчш]
SFX F1 0 охгүйсэн [^оийуёхьжчш]
SFX F1 0 охлоор/01 [^оийуёхьжчш]
SFX F1 0 охсон [^оийуёхьжчш]
SFX F1 0 охтой [^оийуёхьжчш]
SFX F1 0 охуй/70 [^оийуёхьжчш]
SFX F1 0 охуйн [^оийуёхьжчш]
SFX F1 0 охуйнх/040870 [^оийуёхьжчш]
SFX F1 0 охуйц/040870 [^оийуёхьжчш]
SFX F1 0 охуйцынх/040870 [^оийуёхьжчш]
SFX F1 0 охул [^оийуёхьжчш]
SFX F1 0 охчоо [^оийуёхьжчш]
SFX F1 0 охчоон [^оийуёхьжчш]
SFX F1 0 охынх/050871 [^оийуёхьжчш]
SFX F1 0 чухуй [^ь]
SFX F1 0 шгүй/73 [^оийуёсзцтхджчшь]
SFX F1 0 ъё [^оийуёь]
SFX F1 0 ъюу [^оийуёь]
SFX F1 0 ив [жчш]
SFX F1 0 им [жчш]
SFX F1 0 ивч [жчш]
SFX F1 0 иг [жчш]
SFX F1 0 игтун [жчш]
SFX F1 0 игч/050871 [жчш]
SFX F1 0 игчдынх/050871 [жчш]
SFX F1 0 игсдынх/050871 [жчш]
SFX F1 0 игчид/050871 [жчш]
SFX F1 0 игсод/050871 [жчш]
SFX F1 0 игчийнх/050871 [жчш]
SFX F1 0 иж [жчш]
SFX F1 0 илгүй [жчш]
SFX F1 0 илтой [жчш]
SFX F1 0 илгүйгээр [жчш]
SFX F1 0 имгой [жчш]
SFX F1 0 имгүй [жчш]
SFX F1 0 имз [жчш]
SFX F1 0 имтгой [жчш]
SFX F1 0 имхой [жчш]
SFX F1 0 ин [жчш]
SFX F1 0 но [жчш]
SFX F1 0 ингоо [жчш]
SFX F1 0 ингуут/00 [жчш]
SFX F1 0 их/050871 [жчш]
SFX F1 0 ихоор/08 [жчш]
SFX F1 0 ихооргүйсэн [жчш]
SFX F1 0 ихгүйсэн [жчш]
SFX F1 0 ихлоор/01 [жчш]
SFX F1 0 ихсон [жчш]
SFX F1 0 ихтой [жчш]
SFX F1 0 ихуй/70 [жчш]
SFX F1 0 ихуйн [жчш]
SFX F1 0 ихуйнх/040870 [жчш]
SFX F1 0 ихуйц/040870 [жчш]
SFX F1 0 ихуйцынх/040870 [жчш]
SFX F1 0 ихул [жчш]
SFX F1 0 ихчоо [жчш]
SFX F1 0 ихчоон [жчш]
SFX F1 0 ихынх/050871 [жчш]
SFX F1 0 ишгүй/73 [жчш]
SFX F1 ь ио/08 ь
SFX F1 ь иогүйсэн ь
SFX F1 ь иод ь
SFX F1 ь иодүй ь
SFX F1 ь иорой ь
SFX F1 ь иосой ь
SFX F1 ь иоч ь
SFX F1 ь иужин ь
SFX F1 ь иузой ь
SFX F1 ь иуштой ь
SFX F1 ь ив ь
SFX F1 ь им ь
SFX F1 ь ивоос ь
SFX F1 ь ивол ь
SFX F1 ь ивч ь
SFX F1 ь иг ь
SFX F1 ь игтун ь
SFX F1 ь игч/050871 ь
SFX F1 ь игчдынх/050871 ь
SFX F1 ь игсдынх/050871 ь
SFX F1 ь игчид/050871 ь
SFX F1 ь игсод/050871 ь
SFX F1 ь игчийнх/050871 ь
SFX F1 ь идог/050871 [дтжзсшцчх]ь
SFX F1 ь идогсон [дтжзсшцчх]ь
SFX F1 ь идоггүйсэн [дтжзсшцчх]ь
SFX F1 ь идгийнх/050871 [дтжзсшцчх]ь
SFX F1 ь иж [дтжзсшцчх]ь
SFX F1 ь ижухуй [дтжзсшцчх]ь
SFX F1 ь ижээ [дтжзсшцчх]ь
SFX F1 ь изоно [дтжзсшцчх]ь
SFX F1 0 дог/050871 [^дтжзсшцчх]ь
SFX F1 0 догсон [^дтжзсшцчх]ь
SFX F1 0 доггүйсэн [^дтжзсшцчх]ь
SFX F1 0 дгийнх/050871 [^дтжзсшцчх]ь
SFX F1 0 ж [^дтжзсшцчх]ь
SFX F1 0 жухуй [^дтжзсшцчх]ь
SFX F1 0 жээ [^дтжзсшцчх]ь
SFX F1 0 зоно [^дтжзсшцчх]ь
SFX F1 ь илоо ь
SFX F1 ь илгүй ь
SFX F1 ь илтой ь
SFX F1 ь илгүйгээр ь
SFX F1 ь имоонжин ь
SFX F1 ь имоор/08 ь
SFX F1 ь имоорсон ь
SFX F1 ь имооргүйсэн ь
SFX F1 ь имогц/01 ь
SFX F1 ь имгой ь
SFX F1 ь имгүй ь
SFX F1 ь имз ь
SFX F1 ь имтгой ь
SFX F1 ь имуй ь
SFX F1 ь имхой ь
SFX F1 ь ин ь
SFX F1 ь ино ь
SFX F1 ь ином ь
SFX F1 ь ингоо ь
SFX F1 ь ингуут/00 ь
SFX F1 ь ируун ь
SFX F1 ь исоор [дтжзсшцчх]ь
SFX F1 ь исон/050871 [дтжзсшцчх]ь
SFX F1 ь исончлон [дтжзсшцчх]ь
SFX F1 ь исных/050871 [дтжзсшцчх]ь
SFX F1 ь иснууд/040874 [дтжзсшцчх]ь
SFX F1 ь ису [дтжзсшцчх]ь
SFX F1 ь исугай [дтжзсшцчх]ь
SFX F1 ь итол/01 [дтжзсшцчх]ь
SFX F1 ь итугай [дтжзсшцчх]ь
SFX F1 0 соор [^дтжзсшцчх]ь
SFX F1 0 сон/050871 [^дтжзсшцчх]ь
SFX F1 0 сончлон [^дтжзсшцчх]ь
SFX F1 0 сных/050871 [^дтжзсшцчх]ь
SFX F1 0 снууд/040870 [^дтжзсшцчх]ь
SFX F1 0 су [^дтжзсшцчх]ь
SFX F1 0 сугай [^дтжзсшцчх]ь
SFX F1 0 тол/01 [^дтжзсшцчх]ь
SFX F1 0 тугай [^дтжзсшцчх]ь
SFX F1 ь их/050871 ь
SFX F1 ь ихоор/08 ь
SFX F1 ь ихооргүйсэн ь
SFX F1 ь ихгүйсэн ь
SFX F1 ь ихлоор/01 ь
SFX F1 ь ихсон ь
SFX F1 ь ихтой ь
SFX F1 ь ихуй/70 ь
SFX F1 ь ихуйн ь
SFX F1 ь ихуйнх/040870 ь
SFX F1 ь ихуйц/040870 ь
SFX F1 ь ихуйцынх/040870 ь
SFX F1 ь ихул ь
SFX F1 ь ихчоо ь
SFX F1 ь ихчоон ь
SFX F1 ь ихынх/050871 ь
SFX F1 ь ичухуй [дтжзсшцчх]ь
SFX F1 ь ишгүй/73 [дтжзсшцчх]ь
SFX F1 0 чухуй [^дтжзсшцчх]ь
SFX F1 0 шгүй/73 [^дтжзсшцчх]ь
SFX F1 0 /0508 чих
SFX F1 0 ул чих
SFX F1 0 уйц/040870 чих
SFX F1 0 уйцынх/040870 чих
SFX F1 их хоо/08 [^дтжзшцч]чих
SFX F1 их хоогүйсэн [^дтжзшцч]чих
SFX F1 их хоод [^дтжзшцч]чих
SFX F1 их хоодүй [^дтжзшцч]чих
SFX F1 их хоорой [^дтжзшцч]чих
SFX F1 их хоосой [^дтжзшцч]чих
SFX F1 их хооч [^дтжзшцч]чих
SFX F1 их хуужин [^дтжзшцч]чих
SFX F1 их хуузай [^дтжзшцч]чих
SFX F1 их хууштай [^дтжзшцч]чих
SFX F1 их хов [^дтжзшцч]чих
SFX F1 их хом [^дтжзшцч]чих
SFX F1 их ховч [^дтжзшцч]чих
SFX F1 их хог [^дтжзшцч]чих
SFX F1 их хогтун [^дтжзшцч]чих
SFX F1 их хож [^дтжзшцч]чих
SFX F1 их холгүй [^дтжзшцч]чих
SFX F1 их холтой [^дтжзшцч]чих
SFX F1 их холгүйгээр [^дтжзшцч]чих
SFX F1 их хомгүй [^дтжзшцч]чих
SFX F1 их хомз [^дтжзшцч]чих
SFX F1 их хонгоо [^дтжзшцч]чих
SFX F1 их хонгуут/00 [^дтжзшцч]чих
SFX F1 0 оор/08 чих
SFX F1 0 оо чих
SFX F1 0 оороо чих
SFX F1 0 оос чих
SFX F1 0 оосоо чих
SFX F1 0 од чих
SFX F1 0 ыг чих
SFX F1 0 ыгоо чих
SFX F1 0 ын чих
SFX F1 0 ынхоо чих
SFX F1 0 доо их
SFX F1 0 оо/08 [дтжзшцч]чих
SFX F1 0 оогүйсэн [дтжзшцч]чих
SFX F1 0 оод [дтжзшцч]чих
SFX F1 0 оодүй [дтжзшцч]чих
SFX F1 0 оорой [дтжзшцч]чих
SFX F1 0 оосой [дтжзшцч]чих
SFX F1 0 ооч [дтжзшцч]чих
SFX F1 0 уужин [дтжзшцч]чих
SFX F1 0 уузай [дтжзшцч]чих
SFX F1 0 ууштай [дтжзшцч]чих
SFX F1 0 ов [дтжзшцч]чих
SFX F1 0 ом [дтжзшцч]чих
SFX F1 0 овч [дтжзшцч]чих
SFX F1 0 ог [дтжзшцч]чих
SFX F1 0 огтун [дтжзшцч]чих
SFX F1 0 ож [дтжзшцч]чих
SFX F1 0 олгүй [дтжзшцч]чих
SFX F1 0 олтой [дтжзшцч]чих
SFX F1 0 олгүйгээр [дтжзшцч]чих
SFX F1 0 омгүй [дтжзшцч]чих
SFX F1 0 омз [дтжзшцч]чих
SFX F1 0 онгоо [дтжзшцч]чих
SFX F1 0 онгуут/00 [дтжзшцч]чих
SFX F1 0 дог/050871 их
SFX F1 0 догсон их
SFX F1 0 доггүйсэн их
SFX F1 0 догийнх/050871 их
SFX F1 0 лоор/01 их
SFX F1 0 той их
SFX F1 0 чоо их
SFX F1 0 чоон их
SFX F1 0 оо/08 [^и]х
SFX F1 0 оогүйсэн [^и]х
SFX F1 0 оод [^и]х
SFX F1 0 оодүй [^и]х
SFX F1 0 оорой [^и]х
SFX F1 0 оосой [^и]х
SFX F1 0 ооч [^и]х
SFX F1 0 ов [^и]х
SFX F1 0 ом [^и]х
SFX F1 0 овч [^и]х
SFX F1 0 ог [^и]х
SFX F1 0 огтун [^и]х
SFX F1 0 огч/050871 [^и]х
SFX F1 0 огчдынх/050871 [^и]х
SFX F1 0 огсдынх/050871 [^и]х
SFX F1 0 огчид/050871 [^и]х
SFX F1 0 огсод/050871 [^и]х
SFX F1 0 огчийнх/050871 [^и]х
SFX F1 0 дог/050871 [^и]х
SFX F1 0 догсон [^и]х
SFX F1 0 доггүйсэн [^и]х
SFX F1 0 догийнх/050871 [^и]х
SFX F1 0 ож [^и]х
SFX F1 0 олгүй [^и]х
SFX F1 0 олтой [^и]х
SFX F1 0 олгүйгээр [^и]х
SFX F1 0 омгой [^и]х
SFX F1 0 омгүй [^и]х
SFX F1 0 омз [^и]х
SFX F1 0 омтгой [^и]х
SFX F1 0 омхой [^и]х
SFX F1 0 он [^и]х
SFX F1 0 онгоо [^и]х
SFX F1 0 онгуут/00 [^и]х
SFX F1 0 ох/050871 [^и]х
SFX F1 0 охоор/08 [^и]х
SFX F1 0 охооргүйсэн [^и]х
SFX F1 0 охгүйсэн [^и]х
SFX F1 0 охлоор/01 [^и]х
SFX F1 0 охсон [^и]х
SFX F1 0 охтой [^и]х
SFX F1 0 охуй/70 [^и]х
SFX F1 0 охуйн [^и]х
SFX F1 0 охуйнх/040870 [^и]х
SFX F1 0 охуйц/040870 [^и]х
SFX F1 0 охуйцынх/040870 [^и]х
SFX F1 0 ууштай [^и]х
SFX F1 0 уузай [^и]х
SFX F1 0 охул [^и]х
SFX F1 0 охчоо [^и]х
SFX F1 0 охчоон [^и]х
SFX F1 0 охынх/050871 [^и]х
SFX F1 0 чухуй [^и]х
SFX F1 0 ошгүй/73 [^и]х
SFX F1 0 шгүй/73 [оийуё]
SFX F1 0 ошгүй/73 [сзцтд]

SFX F2 Y 324
SFX F2 0 ө/08 [^өийүе][өийү]
SFX F2 0 өгүйсэн [^өийүе][өийү]
SFX F2 0 өд [^өийүе][өийү]
SFX F2 0 өдүй [^өийүе][өийү]
SFX F2 0 өрэй [^өийүе][өийү]
SFX F2 0 өсэй [^өийүе][өийү]
SFX F2 0 өч [^өийүе][өийү]
SFX F2 0 ө/08 е
SFX F2 0 өгүйсэн е
SFX F2 0 өд е
SFX F2 0 өдүй е
SFX F2 0 өрэй е
SFX F2 0 өсэй е
SFX F2 0 өч е
SFX F2 ө үүжин [^өийүе][өийү]
SFX F2 ө үүзэй [^өийүе][өийү]
SFX F2 ө үүштэй [^өийүе][өийү]
SFX F2 0 в [өийүе]
SFX F2 0 м [өийүе]
SFX F2 0 г [өийүе]
SFX F2 0 гтүн [өийүе]
SFX F2 0 гч/060872 [өийүе]
SFX F2 0 гчдийнх/060872 [өийүе]
SFX F2 0 гсдийнх/060872 [өийүе]
SFX F2 0 гчид/060872 [өийүе]
SFX F2 0 гсөд/060872 [өийүе]
SFX F2 0 гчийнх/060872 [өийүе]
SFX F2 0 лгүй [өийүе]
SFX F2 0 лтэй [өийүе]
SFX F2 0 лгүйгээр [өийүе]
SFX F2 0 мгий [өийүе]
SFX F2 0 мгүй [өийүе]
SFX F2 0 мз [өийүе]
SFX F2 0 мтгий [өийүе]
SFX F2 0 мүй [өийүе]
SFX F2 0 мхий [өийүе]
SFX F2 0 н [өийүе]
SFX F2 0 нгөө [өийүе]
SFX F2 0 нгүүт/03 [өийүе]
SFX F2 0 х/060872 [өийүе]
SFX F2 0 хөөр/08 [өийүе]
SFX F2 0 хөөргүйсэн [өийүе]
SFX F2 0 хгүйсэн [өийүе]
SFX F2 0 хлөөр/02 [өийүе]
SFX F2 0 хсөн [өийүе]
SFX F2 0 хтэй [өийүе]
SFX F2 0 хүй/73 [өийүе]
SFX F2 0 хүйн [өийүе]
SFX F2 0 хүйнх/070873 [өийүе]
SFX F2 0 хүйц/070873 [өийүе]
SFX F2 0 хүйцийнх/070873 [өийүе]
SFX F2 0 хүл [өийүе]
SFX F2 0 хчөө [өийүе]
SFX F2 0 хчөөн [өийүе]
SFX F2 0 хийнх/060872 [өийүе]
SFX F2 0 е [өийүе]
SFX F2 0 юү [өийүе]
SFX F2 0 гөө/08 [өийүе][өийү]
SFX F2 0 гөөгүйсэн [өийүе][өийү]
SFX F2 0 гөөд [өийүе][өийү]
SFX F2 0 гөөдүй [өийүе][өийү]
SFX F2 0 гөөрэй [өийүе][өийү]
SFX F2 0 гөөсэй [өийүе][өийү]
SFX F2 0 гөөч [өийүе][өийү]
SFX F2 0 гүүжин [өийүе][өийү]
SFX F2 0 гүүзэй [өийүе][өийү]
SFX F2 0 гүүштэй [өийүе][өийү]
SFX F2 0 өө/08 [^өийүех]
SFX F2 0 өөгүйсэн [^өийүех]
SFX F2 0 өөд [^өийүех]
SFX F2 0 өөдүй [^өийүех]
SFX F2 0 өөрэй [^өийүех]
SFX F2 0 өөсэй [^өийүех]
SFX F2 0 өөч [^өийүех]
SFX F2 0 үүжин [^өийүех]
SFX F2 0 үүзэй [^өийүех]
SFX F2 0 үүштэй [^өийүех]
SFX F2 0 өв [^өийүехжчш]
SFX F2 0 өм [^өийүехжчш]
SFX F2 0 вөөс [^вмл]
SFX F2 0 вөл [^вмл]
SFX F2 0 бөөс [вмл]
SFX F2 0 бөл [вмл]
SFX F2 0 өвч [^өийүехжчш]
SFX F2 0 вч [өийүе]
SFX F2 0 өг [^өийүехжчш]
SFX F2 0 өгтүн [^өийүехжчш]
SFX F2 0 өгч/060872 [^өийүехжчш]
SFX F2 0 өгчдийнх/060872 [^өийүехжчш]
SFX F2 0 өгсдийнх/060872 [^өийүехжчш]
SFX F2 0 өгчид/060872 [^өийүехжчш]
SFX F2 0 өгсөд/060872 [^өийүехжчш]
SFX F2 0 өгчийнх/060872 [^өийүехжчш]
SFX F2 0 дөг/060872 .
SFX F2 0 дөгсөн .
SFX F2 0 дөггүйсэн .
SFX F2 0 дөгийнх/060872 [сзцтхджчш]
SFX F2 0 дгийнх/060872 [^сзцтхджчш]
SFX F2 0 ж [^дтжзсшцчх]
SFX F2 0 өж [дтзсц]
SFX F2 0 жүхүй .
SFX F2 0 жээ .
SFX F2 0 зөнө .
SFX F2 0 лөө .
SFX F2 0 өлгүй [^өийүехжчш]
SFX F2 0 өлтэй [^өийүехжчш]
SFX F2 0 өлгүйгээр [^өийүехжчш]
SFX F2 0 мөөнжин .
SFX F2 0 мөөр/08 .
SFX F2 0 мөөрсөн .
SFX F2 0 мөөргүйсэн .
SFX F2 0 мөгц/02 .
SFX F2 0 өмгий [^өийүехжчш]
SFX F2 0 өмгүй [^өийүехжчш]
SFX F2 0 өмз [^өийүехжчш]
SFX F2 0 өмтгий [^өийүехжчш]
SFX F2 0 мүй .
SFX F2 0 өмхий [^өийүехжчш]
SFX F2 0 өн [^өийүехжчш]
SFX F2 0 нө [^дзцтсжчш]
SFX F2 0 нө [өийүе][дзцтс]
SFX F2 0 өнө [^өийүе][дзцтхс]
SFX F2 0 нөм .
SFX F2 0 өнгөө [^өийүехжчш]
SFX F2 0 өнгүүт/03 [^өийүехжчш]
SFX F2 0 рүүн .
SFX F2 0 сөөр .
SFX F2 0 сөн/060872 .
SFX F2 0 сөнчлөн .
SFX F2 0 сөнийх/060872 [сзцтхджчш]
SFX F2 0 снийх/060872 [^сзцтхджчш]
SFX F2 0 сөнүүд/070873 [сзцтхджчш]
SFX F2 0 снүүд/070873 [^сзцтхджчш]
SFX F2 0 сү .
SFX F2 0 сүгэй .
SFX F2 0 төл/02 .
SFX F2 0 түгэй .
SFX F2 0 өх/060872 [^өийүехжчш] +ҮЙЛТ_НЭР
SFX F2 0 өхөөр/08 [^өийүехжчш]
SFX F2 0 өхөөргүйсэн [^өийүехжчш]
SFX F2 0 өхгүйсэн [^өийүехжчш]
SFX F2 0 өхлөөр/02 [^өийүехжчш]
SFX F2 0 өхсөн [^өийүехжчш]
SFX F2 0 өхтэй [^өийүехжчш]
SFX F2 0 өхүй/73 [^өийүехжчш]
SFX F2 0 өхүйн [^өийүехжчш]
SFX F2 0 өхүйнх/070873 [^өийүехжчш]
SFX F2 0 өхүйц/070873 [^өийүехжчш]
SFX F2 0 өхүйцийнх/070873 [^өийүехжчш]
SFX F2 0 өхүл [^өийүехжчш]
SFX F2 0 өхчөө [^өийүехжчш]
SFX F2 0 өхчөөн [^өийүехжчш]
SFX F2 0 өхийнх/060872 [^өийүехжчш]
SFX F2 0 чүхүй .
SFX F2 0 шгүй/73 [^өийүесзцтхджчш]
SFX F2 0 ье [^өийүе]
SFX F2 0 ьюү [^өийүе]
SFX F2 0 ив [жчш]
SFX F2 0 им [жчш]
SFX F2 0 ивч [жчш]
SFX F2 0 иг [жчш]
SFX F2 0 игтүн [жчш]
SFX F2 0 игч/060872 [жчш]
SFX F2 0 игчдийнх/060872 [жчш]
SFX F2 0 игсдийнх/060872 [жчш]
SFX F2 0 игчид/060872 [жчш]
SFX F2 0 игсөд/060872 [жчш]
SFX F2 0 игчийнх/060872 [жчш]
SFX F2 0 иж [жчш]
SFX F2 0 илгүй [жчш]
SFX F2 0 илтэй [жчш]
SFX F2 0 илгүйгээр [жчш]
SFX F2 0 имгий [жчш]
SFX F2 0 имгүй [жчш]
SFX F2 0 имз [жчш]
SFX F2 0 имтгий [жчш]
SFX F2 0 имхий [жчш]
SFX F2 0 ин [жчш]
SFX F2 0 нө [жчш]
SFX F2 0 ингөө [жчш]
SFX F2 0 ингүүт/03 [жчш]
SFX F2 0 их/060872 [жчш]
SFX F2 0 ихөөр/08 [жчш]
SFX F2 0 ихөөргүйсэн [жчш]
SFX F2 0 ихгүйсэн [жчш]
SFX F2 0 ихлөөр/02 [жчш]
SFX F2 0 ихсөн [жчш]
SFX F2 0 ихтий [жчш]
SFX F2 0 ихүй/73 [жчш]
SFX F2 0 ихүйн [жчш]
SFX F2 0 ихүйнх/070873 [жчш]
SFX F2 0 ихүйц/070873 [жчш]
SFX F2 0 ихүйцийнх/070873 [жчш]
SFX F2 0 ихүл [жчш]
SFX F2 0 ихчөө [жчш]
SFX F2 0 ихчөөн [жчш]
SFX F2 0 ихийнх/060872 [жчш]
SFX F2 0 ишгүй/73 [жчш]
SFX F2 0 /0608 чих
SFX F2 0 үл чих
SFX F2 0 үйц/070873 чих
SFX F2 0 үйцийнх/070873 чих
SFX F2 их хөө/08 [^дтжзшцч]чих
SFX F2 их хөөгүйсэн [^дтжзшцч]чих
SFX F2 их хөөд [^дтжзшцч]чих
SFX F2 их хөөдүй [^дтжзшцч]чих
SFX F2 их хөөрэй [^дтжзшцч]чих
SFX F2 их хөөсэй [^дтжзшцч]чих
SFX F2 их хөөч [^дтжзшцч]чих
SFX F2 их хүүжин [^дтжзшцч]чих
SFX F2 их хүүзэй [^дтжзшцч]чих
SFX F2 их хүүштэй [^дтжзшцч]чих
SFX F2 их хөв [^дтжзшцч]чих
SFX F2 их хөм [^дтжзшцч]чих
SFX F2 их хөвч [^дтжзшцч]чих
SFX F2 их хөг [^дтжзшцч]чих
SFX F2 их хөгтүн [^дтжзшцч]чих
SFX F2 их хөж [^дтжзшцч]чих
SFX F2 их хөлгүй [^дтжзшцч]чих
SFX F2 их хөлтэй [^дтжзшцч]чих
SFX F2 их хөлгүйгээр [^дтжзшцч]чих
SFX F2 их хөмгүй [^дтжзшцч]чих
SFX F2 их хөмз [^дтжзшцч]чих
SFX F2 их хөнгөө [^дтжзшцч]чих
SFX F2 их хөнгүүт/03 [^дтжзшцч]чих
SFX F2 0 өөр/08 чих
SFX F2 0 өө чих
SFX F2 0 өөрөө чих
SFX F2 0 өөс чих
SFX F2 0 өөсөө чих
SFX F2 0 өд чих
SFX F2 0 ийг чих
SFX F2 0 ийгөө чих
SFX F2 0 ийн чих
SFX F2 0 ийнхөө чих
SFX F2 0 дөө их
SFX F2 0 өө/08 [дтжзшцч]чих
SFX F2 0 өөгүйсэн [дтжзшцч]чих
SFX F2 0 өөд [дтжзшцч]чих
SFX F2 0 өөдүй [дтжзшцч]чих
SFX F2 0 өөрэй [дтжзшцч]чих
SFX F2 0 өөсэй [дтжзшцч]чих
SFX F2 0 өөч [дтжзшцч]чих
SFX F2 0 үүжин [дтжзшцч]чих
SFX F2 0 үүзэй [дтжзшцч]чих
SFX F2 0 үүштэй [дтжзшцч]чих
SFX F2 0 өв [дтжзшцч]чих
SFX F2 0 өм [дтжзшцч]чих
SFX F2 0 өвч [дтжзшцч]чих
SFX F2 0 өг [дтжзшцч]чих
SFX F2 0 өгтүн [дтжзшцч]чих
SFX F2 0 өж [дтжзшцч]чих
SFX F2 0 өлгүй [дтжзшцч]чих
SFX F2 0 өлтэй [дтжзшцч]чих
SFX F2 0 өлгүйгээр [дтжзшцч]чих
SFX F2 0 өмгүй [дтжзшцч]чих
SFX F2 0 өмз [дтжзшцч]чих
SFX F2 0 өнгөө [дтжзшцч]чих
SFX F2 0 өнгүүт/03 [дтжзшцч]чих
SFX F2 0 дөг/060872 их
SFX F2 0 дөгсөн их
SFX F2 0 дөггүйсэн их
SFX F2 0 дөгийнх/060872 их
SFX F2 0 лөөр/02 их
SFX F2 0 тэй их
SFX F2 0 чөө их
SFX F2 0 чөөн их
SFX F2 0 өө/08 [^и]х
SFX F2 0 өөр/08 [^и]х
SFX F2 0 өөгүйсэн [^и]х
SFX F2 0 өөд [^и]х
SFX F2 0 өөдүй [^и]х
SFX F2 0 өөрэй [^и]х
SFX F2 0 өөсэй [^и]х
SFX F2 0 өөч [^и]х
SFX F2 0 өв [^и]х
SFX F2 0 өм [^и]х
SFX F2 0 өвч [^и]х
SFX F2 0 өг [^и]х
SFX F2 0 өгтүн [^и]х
SFX F2 0 өгч/060872 [^и]х
SFX F2 0 өгчдийнх/060872 [^и]х
SFX F2 0 өгсдийнх/060872 [^и]х
SFX F2 0 өгчид/060872 [^и]х
SFX F2 0 өгсөд/060872 [^и]х
SFX F2 0 өгчийнх/060872 [^и]х
SFX F2 0 дөг/060872 [^и]х
SFX F2 0 дөгсөн [^и]х
SFX F2 0 дөггүйсэн [^и]х
SFX F2 0 дөгийнх/060872 [^и]х
SFX F2 0 өж [^и]х
SFX F2 0 өлгүй [^и]х
SFX F2 0 өлтэй [^и]х
SFX F2 0 өлгүйгээр [^и]х
SFX F2 0 өмгий [^и]х
SFX F2 0 өмгүй [^и]х
SFX F2 0 өмз [^и]х
SFX F2 0 өмтгий [^и]х
SFX F2 0 өмхий [^и]х
SFX F2 0 өн [^и]х
SFX F2 0 өнгөө [^и]х
SFX F2 0 өнгүүт/03 [^и]х
SFX F2 0 өх/060872 [^и]х
SFX F2 0 өхөөр/08 [^и]х
SFX F2 0 өхөөргүйсэн [^и]х
SFX F2 0 өхгүйсэн [^и]х
SFX F2 0 өхлөөр/02 [^и]х
SFX F2 0 өхсөн [^и]х
SFX F2 0 өхтэй [^и]х
SFX F2 0 өхүй/73 [^и]х
SFX F2 0 өхүйн [^и]х
SFX F2 0 өхүйнх/070873 [^и]х
SFX F2 0 өхүйц/070873 [^и]х
SFX F2 0 өхүйцийнх/070873 [^и]х
SFX F2 0 үүштэй [^и]х
SFX F2 0 үүзэй [^и]х
SFX F2 0 өхүл [^и]х
SFX F2 0 өхчөө [^и]х
SFX F2 0 өхчөөн [^и]х
SFX F2 0 өхийнх/060872 [^и]х
SFX F2 0 чүхүй [^и]х
SFX F2 0 өшгүй/73 [^и]х
SFX F2 0 шгүй/73 [өийүе]
SFX F2 0 өшгүй/73 [сзцтд]

SFX F3 Y 323
SFX F3 0 э/08 [^эийүе][эийү]
SFX F3 0 эгүйсэн [^эийүе][эийү]
SFX F3 0 эд [^эийүе][эийү]
SFX F3 0 эдүй [^эийүе][эийү]
SFX F3 0 эрэй [^эийүе][эийү]
SFX F3 0 эсэй [^эийүе][эийү]
SFX F3 0 эч [^эийүе][эийү]
SFX F3 0 э/08 е
SFX F3 0 эгүйсэн е
SFX F3 0 эд е
SFX F3 0 эдүй е
SFX F3 0 эрэй е
SFX F3 0 эсэй е
SFX F3 0 эч е
SFX F3 э үүжин [^эийүе][эийү]
SFX F3 э үүзэй [^эийүе][эийү]
SFX F3 э үүштэй [^эийүе][эийү]
SFX F3 0 в [эийүе]
SFX F3 0 м [эийүе]
SFX F3 0 г [эийүе]
SFX F3 0 гтүн [эийүе]
SFX F3 0 гч/070873 [эийүе]
SFX F3 0 гчдийнх/070873 [эийүе]
SFX F3 0 гсдийнх/070873 [эийүе]
SFX F3 0 гчид/070873 [эийүе]
SFX F3 0 гсэд/070873 [эийүе]
SFX F3 0 гчийнх/070873 [эийүе]
SFX F3 0 лгүй [эийүе]
SFX F3 0 лтэй [эийүе]
SFX F3 0 лгүйгээр [эийүе]
SFX F3 0 мгий [эийүе]
SFX F3 0 мгүй [эийүе]
SFX F3 0 мз [эийүе]
SFX F3 0 мтгий [эийүе]
SFX F3 0 мүй [эийүе]
SFX F3 0 мхий [эийүе]
SFX F3 0 н [эийүе]
SFX F3 0 нгээ [эийүе]
SFX F3 0 нгүүт/03 [эийүе]
SFX F3 0 х/070873 [эийүе]
SFX F3 0 хээр/08 [эийүе]
SFX F3 0 хээргүйсэн [эийүе]
SFX F3 0 хгүйсэн [эийүе]
SFX F3 0 хлээр/03 [эийүе]
SFX F3 0 хсэн [эийүе]
SFX F3 0 хтэй [эийүе]
SFX F3 0 хүй/73 [эийүе]
SFX F3 0 хүйн [эийүе]
SFX F3 0 хүйнх/070873 [эийүе]
SFX F3 0 хүйц/070873 [эийүе]
SFX F3 0 хүйцийнх/070873 [эийүе]
SFX F3 0 хүл [эийүе]
SFX F3 0 хчээ [эийүе]
SFX F3 0 хчээн [эийүе]
SFX F3 0 хийнх/070873 [эийүе]
SFX F3 0 е [эийүе]
SFX F3 0 юү [эийүе]
SFX F3 0 гээ/08 [эийүе][эийү]
SFX F3 0 гээгүйсэн [эийүе][эийү]
SFX F3 0 гээд [эийүе][эийү]
SFX F3 0 гээдүй [эийүе][эийү]
SFX F3 0 гээрэй [эийүе][эийү]
SFX F3 0 гээсэй [эийүе][эийү]
SFX F3 0 гээч [эийүе][эийү]
SFX F3 0 гүүжин [эийүе][эийү]
SFX F3 0 гүүзэй [эийүе][эийү]
SFX F3 0 гүүштэй [эийүе][эийү]
SFX F3 0 ээ/08 [^эийүех]
SFX F3 0 ээгүйсэн [^эийүех]
SFX F3 0 ээд [^эийүех]
SFX F3 0 ээдүй [^эийүех]
SFX F3 0 ээрэй [^эийүех]
SFX F3 0 ээсэй [^эийүех]
SFX F3 0 ээч [^эийүех]
SFX F3 0 үүжин [^эийүех]
SFX F3 0 үүзэй [^эийүех]
SFX F3 0 үүштэй [^эийүех]
SFX F3 0 эв [^эийүехжчш]
SFX F3 0 эм [^эийүехжчш]
SFX F3 0 вээс [^вмл]
SFX F3 0 вэл [^вмл]
SFX F3 0 бээс [вмл]
SFX F3 0 бэл [вмл]
SFX F3 0 эвч [^эийүехжчш]
SFX F3 0 вч [эийүе]
SFX F3 0 эг [^эийүехжчш]
SFX F3 0 эгтүн [^эийүехжчш]
SFX F3 0 эгч/070873 [^эийүехжчш]
SFX F3 0 эгчдийнх/070873 [^эийүехжчш]
SFX F3 0 эгсдийнх/070873 [^эийүехжчш]
SFX F3 0 эгчид/070873 [^эийүехжчш]
SFX F3 0 эгсэд/070873 [^эийүехжчш]
SFX F3 0 эгчийнх/070873 [^эийүехжчш]
SFX F3 0 дэг/070873 .
SFX F3 0 дэгсэн .
SFX F3 0 дэггүйсэн .
SFX F3 0 дэгийнх/070873 [сзцтхджчш]
SFX F3 0 дгийнх/070873 [^сзцтхджчш]
SFX F3 0 ж [^дтжзсшцчх]
SFX F3 0 эж [дтзсц]
SFX F3 0 жүхүй .
SFX F3 0 жээ .
SFX F3 0 зэнэ .
SFX F3 0 лээ .
SFX F3 0 элгүй [^эийүехжчш]
SFX F3 0 элтэй [^эийүехжчш]
SFX F3 0 элгүйгээр [^эийүехжчш]
SFX F3 0 мээнжин .
SFX F3 0 мээр/08 .
SFX F3 0 мээрсэн .
SFX F3 0 мээргүйсэн .
SFX F3 0 мэгц/03 .
SFX F3 0 эмгий [^эийүехжчш]
SFX F3 0 эмгүй [^эийүехжчш]
SFX F3 0 эмз [^эийүехжчш]
SFX F3 0 эмтгий [^эийүехжчш]
SFX F3 0 мүй .
SFX F3 0 эмхий [^эийүехжчш]
SFX F3 0 эн [^эийүехжчш]
SFX F3 0 нэ [^дзцтсжчш]
SFX F3 0 нэ [эийүе][дзцтс]
SFX F3 0 энэ [^эийүе][дзцтхс]
SFX F3 0 нэм .
SFX F3 0 энгээ [^эийүехжчш]
SFX F3 0 энгүүт/03 [^эийүехжчш]
SFX F3 0 рүүн .
SFX F3 0 сээр .
SFX F3 0 сэн/070873 .
SFX F3 0 сэнчлэн .
SFX F3 0 сэнийх/070873 [сзцтхджчш]
SFX F3 0 снийх/070873 [^сзцтхджчш]
SFX F3 0 сэнүүд/070873 [сзцтхджчш]
SFX F3 0 снүүд/070873 [^сзцтхджчш]
SFX F3 0 сү .
SFX F3 0 сүгэй .
SFX F3 0 тэл/03 .
SFX F3 0 түгэй .
SFX F3 0 эх/070873 [^эийүехжчш]
SFX F3 0 эхээр/08 [^эийүехжчш]
SFX F3 0 эхээргүйсэн [^эийүехжчш]
SFX F3 0 эхгүйсэн [^эийүехжчш]
SFX F3 0 эхлээр/03 [^эийүехжчш]
SFX F3 0 эхсэн [^эийүехжчш]
SFX F3 0 эхтэй [^эийүехжчш]
SFX F3 0 эхүй/73 [^эийүехжчш]
SFX F3 0 эхүйн [^эийүехжчш]
SFX F3 0 эхүйнх/070873 [^эийүехжчш]
SFX F3 0 эхүйц/070873 [^эийүехжчш]
SFX F3 0 эхүйцийнх/070873 [^эийүехжчш]
SFX F3 0 эхүл [^эийүехжчш]
SFX F3 0 эхчээ [^эийүехжчш]
SFX F3 0 эхчээн [^эийүехжчш]
SFX F3 0 эхийнх/070873 [^эийүехжчш]
SFX F3 0 чүхүй .
SFX F3 0 шгүй/73 [^эийүесзцтхджчш]
SFX F3 0 ье [^эийүе]
SFX F3 0 ьюү [^эийүе]
SFX F3 0 ив [жчш]
SFX F3 0 им [жчш]
SFX F3 0 ивч [жчш]
SFX F3 0 иг [жчш]
SFX F3 0 игтүн [жчш]
SFX F3 0 игч/070873 [жчш]
SFX F3 0 игчдийнх/070873 [жчш]
SFX F3 0 игсдийнх/070873 [жчш]
SFX F3 0 игчид/070873 [жчш]
SFX F3 0 игсэд/070873 [жчш]
SFX F3 0 игчийнх/070873 [жчш]
SFX F3 0 иж [жчш]
SFX F3 0 илгүй [жчш]
SFX F3 0 илтэй [жчш]
SFX F3 0 илгүйгээр [жчш]
SFX F3 0 имгий [жчш]
SFX F3 0 имгүй [жчш]
SFX F3 0 имз [жчш]
SFX F3 0 имтгий [жчш]
SFX F3 0 имхий [жчш]
SFX F3 0 ин [жчш]
SFX F3 0 нэ [жчш]
SFX F3 0 ингээ [жчш]
SFX F3 0 ингүүт/03 [жчш]
SFX F3 0 их/070873 [жчш]
SFX F3 0 ихээр/08 [жчш]
SFX F3 0 ихээргүйсэн [жчш]
SFX F3 0 ихгүйсэн [жчш]
SFX F3 0 ихлээр/03 [жчш]
SFX F3 0 ихсэн [жчш]
SFX F3 0 ихтий [жчш]
SFX F3 0 ихүй/73 [жчш]
SFX F3 0 ихүйн [жчш]
SFX F3 0 ихүйнх/070873 [жчш]
SFX F3 0 ихүйц/070873 [жчш]
SFX F3 0 ихүйцийнх/070873 [жчш]
SFX F3 0 ихүл [жчш]
SFX F3 0 ихчээ [жчш]
SFX F3 0 ихчээн [жчш]
SFX F3 0 ихийнх/070873 [жчш]
SFX F3 0 ишгүй/73 [жчш]
SFX F3 0 /0708 чих
SFX F3 0 үл чих
SFX F3 0 үйц/070873 чих
SFX F3 0 үйцийнх/070873 чих
SFX F3 их хээ/08 [^дтжзшцч]чих
SFX F3 их хээгүйсэн [^дтжзшцч]чих
SFX F3 их хээд [^дтжзшцч]чих
SFX F3 их хээдүй [^дтжзшцч]чих
SFX F3 их хээрэй [^дтжзшцч]чих
SFX F3 их хээсэй [^дтжзшцч]чих
SFX F3 их хээч [^дтжзшцч]чих
SFX F3 их хүүжин [^дтжзшцч]чих
SFX F3 их хүүзэй [^дтжзшцч]чих
SFX F3 их хүүштэй [^дтжзшцч]чих
SFX F3 их хэв [^дтжзшцч]чих
SFX F3 их хэм[^дтжзшцч]чих
SFX F3 их хэвч [^дтжзшцч]чих
SFX F3 их хэг [^дтжзшцч]чих
SFX F3 их хэгтүн [^дтжзшцч]чих
SFX F3 их хэж [^дтжзшцч]чих
SFX F3 их хэлгүй [^дтжзшцч]чих
SFX F3 их хэлтэй [^дтжзшцч]чих
SFX F3 их хэлгүйгээр [^дтжзшцч]чих
SFX F3 их хэмгүй [^дтжзшцч]чих
SFX F3 их хэмз [^дтжзшцч]чих
SFX F3 их хэнгээ [^дтжзшцч]чих
SFX F3 их хэнгүүт/03 [^дтжзшцч]чих
SFX F3 0 ээр/08 чих
SFX F3 0 ээ чих
SFX F3 0 ээрээ чих
SFX F3 0 ээс чих
SFX F3 0 ээсээ чих
SFX F3 0 эд чих
SFX F3 0 ийг чих
SFX F3 0 ийгээ чих
SFX F3 0 ийн чих
SFX F3 0 ийнхээ чих
SFX F3 0 дээ их
SFX F3 0 ээ/08 [дтжзшцч]чих
SFX F3 0 ээгүйсэн [дтжзшцч]чих
SFX F3 0 ээд [дтжзшцч]чих
SFX F3 0 ээдүй [дтжзшцч]чих
SFX F3 0 ээрэй [дтжзшцч]чих
SFX F3 0 ээсэй [дтжзшцч]чих
SFX F3 0 ээч [дтжзшцч]чих
SFX F3 0 үүжин [дтжзшцч]чих
SFX F3 0 үүзэй [дтжзшцч]чих
SFX F3 0 үүштэй [дтжзшцч]чих
SFX F3 0 эв [дтжзшцч]чих
SFX F3 0 эм [дтжзшцч]чих
SFX F3 0 эвч [дтжзшцч]чих
SFX F3 0 эг [дтжзшцч]чих
SFX F3 0 эгтүн [дтжзшцч]чих
SFX F3 0 эж [дтжзшцч]чих
SFX F3 0 элгүй [дтжзшцч]чих
SFX F3 0 элтэй [дтжзшцч]чих
SFX F3 0 элгүйгээр [дтжзшцч]чих
SFX F3 0 эмгүй [дтжзшцч]чих
SFX F3 0 эмз [дтжзшцч]чих
SFX F3 0 энгээ [дтжзшцч]чих
SFX F3 0 энгүүт/03 [дтжзшцч]чих
SFX F3 0 дэг/070873 их
SFX F3 0 дэгсэн их
SFX F3 0 дэггүйсэн их
SFX F3 0 дэгийнх/070873 их
SFX F3 0 лээр/03 их
SFX F3 0 тэй их
SFX F3 0 чээ их
SFX F3 0 чээн их
SFX F3 0 ээ/08 [^и]х
SFX F3 0 ээгүйсэн [^и]х
SFX F3 0 ээд [^и]х
SFX F3 0 ээдүй [^и]х
SFX F3 0 ээрэй [^и]х
SFX F3 0 ээсэй [^и]х
SFX F3 0 ээч [^и]х
SFX F3 0 эв [^и]х
SFX F3 0 эм [^и]х
SFX F3 0 эвч [^и]х
SFX F3 0 эг [^и]х
SFX F3 0 эгтүн [^и]х
SFX F3 0 эгч/070873 [^и]х
SFX F3 0 эгчдийнх/070873 [^и]х
SFX F3 0 эгсдийнх/070873 [^и]х
SFX F3 0 эгчид/070873 [^и]х
SFX F3 0 эгсэд/070873 [^и]х
SFX F3 0 эгчийнх/070873 [^и]х
SFX F3 0 дэг/070873 [^и]х
SFX F3 0 дэгсэн [^и]х
SFX F3 0 дэггүйсэн [^и]х
SFX F3 0 дэгийнх/070873 [^и]х
SFX F3 0 эж [^и]х
SFX F3 0 элгүй [^и]х
SFX F3 0 элтэй [^и]х
SFX F3 0 элгүйгээр [^и]х
SFX F3 0 эмгий [^и]х
SFX F3 0 эмгүй [^и]х
SFX F3 0 эмз [^и]х
SFX F3 0 эмтгий [^и]х
SFX F3 0 эмхий [^и]х
SFX F3 0 эн [^и]х
SFX F3 0 энгээ [^и]х
SFX F3 0 энгүүт/03 [^и]х
SFX F3 0 эх/070873 [^и]х
SFX F3 0 эхээр/08 [^и]х
SFX F3 0 эхээргүйсэн [^и]х
SFX F3 0 эхгүйсэн [^и]х
SFX F3 0 эхлээр/03 [^и]х
SFX F3 0 эхсэн [^и]х
SFX F3 0 эхтэй [^и]х
SFX F3 0 үүштэй [^и]х
SFX F3 0 үүзэй [^и]х
SFX F3 0 эхүй/73 [^и]х
SFX F3 0 эхүйн [^и]х
SFX F3 0 эхүйнх/070873 [^и]х
SFX F3 0 эхүйц/070873 [^и]х
SFX F3 0 эхүйцийнх/070873 [^и]х
SFX F3 0 эхүл [^и]х
SFX F3 0 эхчээ [^и]х
SFX F3 0 эхчээн [^и]х
SFX F3 0 эхийнх/070873 [^и]х
SFX F3 0 чүхүй [^и]х
SFX F3 0 эшгүй/73 [^и]х
SFX F3 0 шгүй/73 [эийүе]
SFX F3 0 эшгүй/73 [сзцтд]

SFX G0 Y 615
SFX G0 0 аа/08 [^а][жчш]
SFX G0 0 аа/08 [рг]
SFX G0 0 аагүйсэн [^а][жчш]
SFX G0 0 аагүйсэн [рг]
SFX G0 0 аад [^а][жчш]
SFX G0 0 аад [рг]
SFX G0 0 аадүй [^а][жчш]
SFX G0 0 аадүй [рг]
SFX G0 0 аарай [^а][жчш]
SFX G0 0 аарай [рг]
SFX G0 0 аасай [^а][жчш]
SFX G0 0 аасай [рг]
SFX G0 0 аач [^а][жчш]
SFX G0 0 аач [рг]
SFX G0 0 ав [рг]
SFX G0 0 ам [рг]
SFX G0 0 авч [рг]
SFX G0 0 аг [рг]
SFX G0 0 агтун [рг]
SFX G0 0 агч/040870 [рг]
SFX G0 0 агчид/040870 [рг]
SFX G0 0 агсад/040870 [рг]
SFX G0 0 агчдынх/040870 [рг]
SFX G0 0 агсдынх/040870 [рг]
SFX G0 0 агчийнх/040870 [рг]
SFX G0 0 алгүй [рг]
SFX G0 0 алтай [рг]
SFX G0 0 алгүйгээр [рг]
SFX G0 0 амгай [рг]
SFX G0 0 амгүй [рг]
SFX G0 0 амз [рг]
SFX G0 0 амтгай [рг]
SFX G0 0 амхай [рг]
SFX G0 0 ан [рг]
SFX G0 0 ангаа [рг]
SFX G0 0 ангуут/00 [рг]
SFX G0 0 ах/040870 [рг]
SFX G0 0 ахаар/08 [рг]
SFX G0 0 ахааргүйсэн [рг]
SFX G0 0 ахлаар/00 [рг]
SFX G0 0 ахсан [рг]
SFX G0 0 ахуй/70 [рг]
SFX G0 0 ахуйнх/040870 [рг]
SFX G0 0 ахуйц/040870 [рг]
SFX G0 0 ахуйцынх/040870 [рг]
SFX G0 0 ахул [рг]
SFX G0 0 ахчаа [рг]
SFX G0 0 ахчаан [рг]
SFX G0 0 ахынх/040870 [рг]
SFX G0 0 баас [лмв]
SFX G0 0 бал [лмв]
SFX G0 0 ваас [^лмв]
SFX G0 0 вал [^лмв]
SFX G0 0 гүй/0773 их
SFX G0 0 даа их
SFX G0 0 даг/040870 .
SFX G0 0 дагсан .
SFX G0 0 даггүйсэн .
SFX G0 0 дагийнх/040870 [жчшхдсцт]
SFX G0 0 дагчлан .
SFX G0 0 дгийнх/040870 [ргл]
SFX G0 0 ж л
SFX G0 0 жухуй .
SFX G0 0 жээ [^рг]
SFX G0 0 зана .
SFX G0 0 ив [^а][жчш]
SFX G0 0 им [^а][жчш]
SFX G0 0 ивч [^а][жчш]
SFX G0 0 иг [^а][жчш]
SFX G0 0 игтун [^а][жчш]
SFX G0 0 игч/040870 [^а][жчш]
SFX G0 0 игчид/040870 [^а][жчш]
SFX G0 0 игсад/040870 [^а][жчш]
SFX G0 0 игчдынх/040870 [^а][жчш]
SFX G0 0 игсдынх/040870 [^а][жчш]
SFX G0 0 игчийнх/040870 [^а][жчш]
SFX G0 0 иж [^а][жчш]
SFX G0 0 илгүй [^а][жчш]
SFX G0 0 илтай [^а][жчш]
SFX G0 0 илгүйгээр [^а][жчш]
SFX G0 0 имгай [^а][жчш]
SFX G0 0 имгүй [^а][жчш]
SFX G0 0 имз [^а][жчш]
SFX G0 0 имтгай [^а][жчш]
SFX G0 0 имхай [^а][жчш]
SFX G0 0 ин [^а][жчш]
SFX G0 0 ина [^а][жчш]
SFX G0 0 ингаа [^а][жчш]
SFX G0 0 ингуут/00 [^а][жчш]
SFX G0 0 их/040870 [^а][жчш]
SFX G0 0 ихаар/08 [^а][жчш]
SFX G0 0 ихааргүйсэн [^а][жчш]
SFX G0 0 ихлаар/00 [^а][жчш]
SFX G0 0 ихсан [^а][жчш]
SFX G0 0 ихуй/70 [^а][жчш]
SFX G0 0 ихуйнх/040870 [^а][жчш]
SFX G0 0 ихуйц/040870 [^а][жчш]
SFX G0 0 ихуйцынх/040870 [^а][жчш]
SFX G0 0 ихул [^а][жчш]
SFX G0 0 ихчаа [^а][жчш]
SFX G0 0 ихчаан [^а][жчш]
SFX G0 0 ихынх/040870 [^а][жчш]
SFX G0 0 ишгүй/73 [^а][жчш]
SFX G0 0 лаа .
SFX G0 0 маанжин .
SFX G0 0 маар/0408 их
SFX G0 0 маар/08 .
SFX G0 0 маарсан .
SFX G0 0 мааргүйсэн .
SFX G0 0 магц/00 .
SFX G0 0 муй .
SFX G0 0 на [а][жчш]
SFX G0 0 на [рглхдсцт]
SFX G0 0 нам .
SFX G0 0 руун .
SFX G0 0 саар .
SFX G0 0 сан/040870 .
SFX G0 0 санчлан .
SFX G0 0 саных/040870 [жчшхдсцт]
SFX G0 0 сных/040870 [ргл]
SFX G0 0 санууд/040870 [жчшхдсцт]
SFX G0 0 снууд/040870 [ргл]
SFX G0 0 су .
SFX G0 0 сугай .
SFX G0 0 тай/70 их
SFX G0 0 тайтай их
SFX G0 0 тал .
SFX G0 0 талаа [^схглр]
SFX G0 0 тлаа [схглр]
SFX G0 0 тугай .
SFX G0 0 уужин [^а][жчш]
SFX G0 0 уужин [рг]
SFX G0 0 уузай [^а][жчш]
SFX G0 0 уузай [рг]
SFX G0 0 ууштай [^а][жчш]
SFX G0 0 ууштай [рг]
SFX G0 0 ч [рг]
SFX G0 0 чухуй .
SFX G0 0 чээ [рг]
SFX G0 0 шгүй/73 [лрг]
SFX G0 0 ъя .
SFX G0 0 ъюу .
SFX G0 ад даа/08 ад
SFX G0 ад даагүйсэн ад
SFX G0 ад даад ад
SFX G0 ад даадүй ад
SFX G0 ад даарай ад
SFX G0 ад даасай ад
SFX G0 ад даач ад
SFX G0 ад дав ад
SFX G0 ад дам ад
SFX G0 ад давч ад
SFX G0 ад даг ад
SFX G0 ад дагтун ад
SFX G0 ад дагч/040870 ад
SFX G0 ад дагчид/040870 ад
SFX G0 ад дагсад/040870 ад
SFX G0 ад дагчдынх/040870 ад
SFX G0 ад дагсдынх/040870 ад
SFX G0 ад дагчийнх/040870 ад
SFX G0 ад дагчлан ад
SFX G0 ад даж ад
SFX G0 ад далгүй ад
SFX G0 ад далтай ад
SFX G0 ад далгүйгээр ад
SFX G0 ад дамгай ад
SFX G0 ад дамгүй ад
SFX G0 ад дамз ад
SFX G0 ад дамтгай ад
SFX G0 ад дамхай ад
SFX G0 ад дан ад
SFX G0 ад дангаа ад
SFX G0 ад дангуут/00 ад
SFX G0 ад дах/040870 ад
SFX G0 ад дахаар/08 ад
SFX G0 ад дахааргүйсэн ад
SFX G0 ад дахлаар/00 ад
SFX G0 ад дахсан ад
SFX G0 ад дахуй/70 ад
SFX G0 ад дахуйн ад
SFX G0 ад дахуйнх/040870 ад
SFX G0 ад дахуйц/040870 ад
SFX G0 ад дахуйцынх/040870 ад
SFX G0 ад дахул ад
SFX G0 ад дахчаа ад
SFX G0 ад дахчаан ад
SFX G0 ад дахынх/040870 ад
SFX G0 ад дашгүй/73 ад
SFX G0 ад дуужин ад
SFX G0 ад дуузай ад
SFX G0 ад дууштай ад
SFX G0 аж жаа/040870 аж
SFX G0 аж жаагүйсэн аж
SFX G0 аж жаад аж
SFX G0 аж жаадүй аж
SFX G0 аж жаарай аж
SFX G0 аж жаасай аж
SFX G0 аж жаач аж
SFX G0 аж жив аж
SFX G0 аж жим аж
SFX G0 аж живч аж
SFX G0 аж жиг аж
SFX G0 аж жигтун аж
SFX G0 аж жигч/040870 аж
SFX G0 аж жигчдынх/040870 аж
SFX G0 аж жигсдынх/040870 аж
SFX G0 аж жигчид/040870 аж
SFX G0 аж жигсад/040870 аж
SFX G0 аж жигчийнх/040870 аж
SFX G0 аж жиж аж
SFX G0 аж жилгүй аж
SFX G0 аж жилтай аж
SFX G0 аж жилгүйгээр аж
SFX G0 аж жимгай аж
SFX G0 аж жимгүй аж
SFX G0 аж жимз аж
SFX G0 аж жимтгай аж
SFX G0 аж жимхай аж
SFX G0 аж жин аж
SFX G0 аж жингаа аж
SFX G0 аж жингуут/00 аж
SFX G0 аж жих/040870 аж
SFX G0 аж жихаар/08 аж
SFX G0 аж жихааргүйсэн аж
SFX G0 аж жихлаар/00 аж
SFX G0 аж жихсан аж
SFX G0 аж жихуй/70 аж
SFX G0 аж жихуйц/040870 аж
SFX G0 аж жихуйцынх/060872 аж
SFX G0 аж жихул аж
SFX G0 аж жихчаа аж
SFX G0 аж жихчаан аж
SFX G0 аж жихынх/040870 аж
SFX G0 аж жишгүй/73 аж
SFX G0 аж жуужин аж
SFX G0 аж жуузай аж
SFX G0 аж жууштай аж
SFX G0 ал лаа/08 ал
SFX G0 ал лаагүйсэн ал
SFX G0 ал лаад ал
SFX G0 ал лаадүй ал
SFX G0 ал лаарай ал
SFX G0 ал лаасай ал
SFX G0 ал лаач ал
SFX G0 ал лав ал
SFX G0 ал лам ал
SFX G0 ал лавч ал
SFX G0 ал лаг ал
SFX G0 ал лагтун ал
SFX G0 ал лагч/040870 ал
SFX G0 ал лагчдынх/040870 ал
SFX G0 ал лагсдынх/040870 ал
SFX G0 ал лагчид/040870 ал
SFX G0 ал лагсад/040870 ал
SFX G0 ал лагчийнх/040870 ал
SFX G0 ал лалгүй ал
SFX G0 ал лалтай ал
SFX G0 ал лалгүйгээр ал
SFX G0 ал ламгай ал
SFX G0 ал ламгүй ал
SFX G0 ал ламз ал
SFX G0 ал ламтгай ал
SFX G0 ал ламхай ал
SFX G0 ал лан ал
SFX G0 ал лангаа ал
SFX G0 ал лангуут/00 ал
SFX G0 ал лах/040870 ал
SFX G0 ал лахаар/08 ал
SFX G0 ал лахааргүйсэн ал
SFX G0 ал лахлаар/00 ал
SFX G0 ал лахсан ал
SFX G0 ал лахуй/70 ал
SFX G0 ал лахуйн ал
SFX G0 ал лахуйнх/040870 ал
SFX G0 ал лахуйц/040870 ал
SFX G0 ал лахуйцынх/040870 ал
SFX G0 ал лахул ал
SFX G0 ал лахчаа ал
SFX G0 ал лахчаан ал
SFX G0 ал лахынх/040870 ал
SFX G0 ал луужин ал
SFX G0 ал луузай ал
SFX G0 ал лууштай ал
SFX G0 ас саа/08 ас
SFX G0 ас саагүйсэн ас
SFX G0 ас саад ас
SFX G0 ас саадүй ас
SFX G0 ас саарай ас
SFX G0 ас саасай ас
SFX G0 ас саач ас
SFX G0 ас сав ас
SFX G0 ас сам ас
SFX G0 ас савч ас
SFX G0 ас саг ас
SFX G0 ас сагтун ас
SFX G0 ас сагч/040870 ас
SFX G0 ас сагчид/040870 ас
SFX G0 ас сагсад/040870 ас
SFX G0 ас сагчдынх/040870 ас
SFX G0 ас сагсдынх/040870 ас
SFX G0 ас сагчийнх/040870 ас
SFX G0 ас саж ас
SFX G0 ас салгүй ас
SFX G0 ас салтай ас
SFX G0 ас салгүйгээр ас
SFX G0 ас самгай ас
SFX G0 ас самгүй ас
SFX G0 ас самз ас
SFX G0 ас самтгай ас
SFX G0 ас самхай ас
SFX G0 ас сан ас
SFX G0 ас сангаа ас
SFX G0 ас сангуут/00 ас
SFX G0 ас сах/040870 ас
SFX G0 ас сахаар/08 ас
SFX G0 ас сахааргүйсэн ас
SFX G0 ас сахлаар/00 ас
SFX G0 ас сахсан ас
SFX G0 ас сахуй/70 ас
SFX G0 ас сахуйн ас
SFX G0 ас сахуйнх/040870 ас
SFX G0 ас сахуйц/040870 ас
SFX G0 ас сахуйцынх/040870 ас
SFX G0 ас сахул ас
SFX G0 ас сахчаа ас
SFX G0 ас сахчаан ас
SFX G0 ас сахынх/040870 ас
SFX G0 ас сашгүй/73 ас
SFX G0 ас суужин ас
SFX G0 ас суузай ас
SFX G0 ас сууштай ас
SFX G0 ац цаа/08 ац
SFX G0 ац цаагүйсэн ац
SFX G0 ац цаад ац
SFX G0 ац цаадүй ац
SFX G0 ац цаарай ац
SFX G0 ац цаасай ац
SFX G0 ац цаач ац
SFX G0 ац цав ац
SFX G0 ац цам ац
SFX G0 ац цавч ац
SFX G0 ац цаг ац
SFX G0 ац цагтун ац
SFX G0 ац цагч/040870 ац
SFX G0 ац цагчид/040870 ац
SFX G0 ац цагсад/040870 ац
SFX G0 ац цагчдынх/040870 ац
SFX G0 ац цагсдынх/040870 ац
SFX G0 ац цагчийнх/040870 ац
SFX G0 ац цаж ац
SFX G0 ац цалгүй ац
SFX G0 ац цалтай ац
SFX G0 ац цалгүйгээр ац
SFX G0 ац цамгай ац
SFX G0 ац цамгүй ац
SFX G0 ац цамз ац
SFX G0 ац цамтгай ац
SFX G0 ац цамхай ац
SFX G0 ац цан ац
SFX G0 ац цангаа ац
SFX G0 ац цангуут/00 ац
SFX G0 ац цах/040870 ац
SFX G0 ац цахаар/08 ац
SFX G0 ац цахааргүйсэн ац
SFX G0 ац цахлаар/00 ац
SFX G0 ац цахсан ац
SFX G0 ац цахуй/70 ац
SFX G0 ац цахуйн ац
SFX G0 ац цахуйнх ац
SFX G0 ац цахуйнхаа ац
SFX G0 ац цахуйц/040870 ац
SFX G0 ац цахуйцынх/040870 ац
SFX G0 ац цахул ац
SFX G0 ац цахчаа ац
SFX G0 ац цахчаан ац
SFX G0 ац цахынх/040870 ац
SFX G0 ац цашгүй/73 ац
SFX G0 ац цуужин ац
SFX G0 ац цуузай ац
SFX G0 ац цууштай ац
SFX G0 ач чаа/08 ач
SFX G0 ач чаагүйнх/040870 ач
SFX G0 ач чаагүйсэн ач
SFX G0 ач чаад ач
SFX G0 ач чаадүй ач
SFX G0 ач чаарай ач
SFX G0 ач чаасай ач
SFX G0 ач чаач ач
SFX G0 ач чив ач
SFX G0 ач чим ач
SFX G0 ач чивч ач
SFX G0 ач чиг ач
SFX G0 ач чигтун ач
SFX G0 ач чигч/040870 ач
SFX G0 ач чигчид/040870 ач
SFX G0 ач чигсад/040870 ач
SFX G0 ач чигчдынх/040870 ач
SFX G0 ач чигсдынх/040870 ач
SFX G0 ач чигчийнх/040870 ач
SFX G0 ач чиж ач
SFX G0 ач чилгүй ач
SFX G0 ач чилтай ач
SFX G0 ач чилгүйгээр ач
SFX G0 ач чимгай ач
SFX G0 ач чимгүй ач
SFX G0 ач чимз ач
SFX G0 ач чимтгай ач
SFX G0 ач чимхай ач
SFX G0 ач чин ач
SFX G0 ач чингаа ач
SFX G0 ач чингуут/00 ач
SFX G0 ач чих/040870 ач
SFX G0 ач чихаар/08 ач
SFX G0 ач чихааргүйсэн ач
SFX G0 ач чихлаар/00 ач
SFX G0 ач чихсан ач
SFX G0 ач чихуй/70 ач
SFX G0 ач чихуйц/040870 ач
SFX G0 ач чихуйцынх/040870 ач
SFX G0 ач чихул ач
SFX G0 ач чихчаа ач
SFX G0 ач чихчаан ач
SFX G0 ач чихынх/040870 ач
SFX G0 ач чишгүй/73 ач
SFX G0 ач чуужин ач
SFX G0 ач чуузай ач
SFX G0 ач чууштай ач
SFX G0 аш шаа/08 аш
SFX G0 аш шаагүйсэн аш
SFX G0 аш шаад аш
SFX G0 аш шаадүй аш
SFX G0 аш шаарай аш
SFX G0 аш шаасай аш
SFX G0 аш шаач аш
SFX G0 аш шив аш
SFX G0 аш шим аш
SFX G0 аш шивч аш
SFX G0 аш шиг аш
SFX G0 аш шигтун аш
SFX G0 аш шигч/040870 аш
SFX G0 аш шигчид/040870 аш
SFX G0 аш шигсад/040870 аш
SFX G0 аш шигчдынх/040870 аш
SFX G0 аш шигсдынх/040870 аш
SFX G0 аш шигчийнх/040870 аш
SFX G0 аш шиж аш
SFX G0 аш шилгүй аш
SFX G0 аш шилтай аш
SFX G0 аш шилгүйгээр аш
SFX G0 аш шимгай аш
SFX G0 аш шимгүй аш
SFX G0 аш шимз аш
SFX G0 аш шимтгай аш
SFX G0 аш шимхай аш
SFX G0 аш шин аш
SFX G0 аш шингаа аш
SFX G0 аш шингуут/00 аш
SFX G0 аш ших/040870 аш
SFX G0 аш шихаар/08 аш
SFX G0 аш шихааргүйсэн аш
SFX G0 аш шихлаар/00 аш
SFX G0 аш шихсан аш
SFX G0 аш шихуй/70 аш
SFX G0 аш шихуйц/040870 аш
SFX G0 аш шихуйцынх/040870 аш
SFX G0 аш шихул аш
SFX G0 аш шихчаа аш
SFX G0 аш шихчаан аш
SFX G0 аш шихынх/040870 аш
SFX G0 аш шишгүй/73 аш
SFX G0 аш шуужин аш
SFX G0 аш шуузай аш
SFX G0 аш шууштай аш
SFX G0 ид даа/08 ид
SFX G0 ид даагүйсэн ид
SFX G0 ид даад ид
SFX G0 ид даадүй ид
SFX G0 ид даарай ид
SFX G0 ид даасай ид
SFX G0 ид даач ид
SFX G0 ид дав ид
SFX G0 ид дам ид
SFX G0 ид давч ид
SFX G0 ид даг ид
SFX G0 ид дагтун ид
SFX G0 ид дагч/040870 ид
SFX G0 ид дагчид/040870 ид
SFX G0 ид дагсад/040870 ид
SFX G0 ид дагчийнх/040870 ид
SFX G0 ид дагчдынх/040870 ид
SFX G0 ид дагсдынх/040870 ид
SFX G0 ид дагчлан ид
SFX G0 ид даж ид
SFX G0 ид далгүй ид
SFX G0 ид далтай ид
SFX G0 ид далгүйгээр ид
SFX G0 ид дамгай ид
SFX G0 ид дамгүй ид
SFX G0 ид дамз ид
SFX G0 ид дамтгай ид
SFX G0 ид дамхай ид
SFX G0 ид дан ид
SFX G0 ид дангаа ид
SFX G0 ид дангуут/00 ид
SFX G0 ид дах/040870 ид
SFX G0 ад дахаар/08 ид
SFX G0 ад дахааргүйсэн ид
SFX G0 ид дахлаар/00 ид
SFX G0 ид дахсан ид
SFX G0 ид дахуй/70 ид
SFX G0 ид дахуйн ид
SFX G0 ид дахуйнх/040870 ид
SFX G0 ид дахуйц/040870 ид
SFX G0 ид дахуйцынх/040870 ид
SFX G0 ид дахул ид
SFX G0 ид дахчаа ид
SFX G0 ид дахчаан ид
SFX G0 ид дахынх/040870 ид
SFX G0 ид дашгүй/73 ид
SFX G0 ид дуужин ид
SFX G0 ид дуузай ид
SFX G0 ид дууштай ид
SFX G0 ил лаа/08 ил
SFX G0 ил лаагүйсэн ил
SFX G0 ил лаад ил
SFX G0 ил лаадүй ил
SFX G0 ил лаарай ил
SFX G0 ил лаасай ил
SFX G0 ил лаач ил
SFX G0 ил лав ил
SFX G0 ил лам ил
SFX G0 ил лавч ил
SFX G0 ил лаг ил
SFX G0 ил лагтун ил
SFX G0 ил лагч/040870 ил
SFX G0 ил лагчид/040870 ил
SFX G0 ил лагсад/040870 ил
SFX G0 ил лагчдынх/040870 ил
SFX G0 ил лагсдынх/040870 ил
SFX G0 ил лагчийнх/040870 ил
SFX G0 ил лалгүй ил
SFX G0 ил лалтай ил
SFX G0 ил лалгүйгээр ил
SFX G0 ил ламгай ил
SFX G0 ил ламгүй ил
SFX G0 ил ламз ил
SFX G0 ил ламтгай ил
SFX G0 ил ламхай ил
SFX G0 ил лан ил
SFX G0 ил лангаа ил
SFX G0 ил лангуут/00 ил
SFX G0 ил лах/040870 ил
SFX G0 ил лахаар/08 ил
SFX G0 ил лахааргүйсэн ил
SFX G0 ил лахлаар/00 ил
SFX G0 ил лахсан ил
SFX G0 ил лахуй/70 ил
SFX G0 ил лахуйнх/040870 ил
SFX G0 ил лахуйц/040870 ил
SFX G0 ил лахуйцынх/040870 ил
SFX G0 ил лахул ил
SFX G0 ил лахчаа ил
SFX G0 ил лахчаан ил
SFX G0 ил лахынх/040870 ил
SFX G0 ил луужин ил
SFX G0 ил луузай ил
SFX G0 ил лууштай ил
SFX G0 ит таа/08 ит
SFX G0 ит таагүйсэн ит
SFX G0 ит таад ит
SFX G0 ит таадүй ит
SFX G0 ит таарай ит
SFX G0 ит таасай ит
SFX G0 ит таач ит
SFX G0 ит тав ит
SFX G0 ит там ит
SFX G0 ит тавч ит
SFX G0 ит таг ит
SFX G0 ит тагтун ит
SFX G0 ит тагч/040870 ит
SFX G0 ит тагчдынх/040870 ит
SFX G0 ит тагсдынх/040870 ит
SFX G0 ит тагчид/040870 ит
SFX G0 ит тагсад/040870 ит
SFX G0 ит тагчийнх/040870 ит
SFX G0 ит таж ит
SFX G0 ит талгүй ит
SFX G0 ит талтай ит
SFX G0 ит талгүйгээр ит
SFX G0 ит тамгай ит
SFX G0 ит тамгүй ит
SFX G0 ит тамз ит
SFX G0 ит тамтгай ит
SFX G0 ит тамхай ит
SFX G0 ит тан ит
SFX G0 ит тангаа ит
SFX G0 ит тангуут/00 ит
SFX G0 ит тах/040870 ит
SFX G0 ит тахааргүйсэн ит
SFX G0 ит тахаар/08 ит
SFX G0 ит тахлаар/00 ит
SFX G0 ит тахсан ит
SFX G0 ит тахуй/70 ит
SFX G0 ит тахуйн ит
SFX G0 ит тахуйнх/040870 ит
SFX G0 ит тахуйц/040870 ит
SFX G0 ит тахуйцынх/040870 ит
SFX G0 ит тахул ит
SFX G0 ит тахчаа ит
SFX G0 ит тахчаан ит
SFX G0 ит тахынх/040870 ит
SFX G0 ит ташгүй/73 ит
SFX G0 ит туужин ит
SFX G0 ит туузай ит
SFX G0 ит тууштай ит

SFX G1 Y 615
SFX G1 0 оо/08 [^о][жчш]
SFX G1 0 оо/08 [рг]
SFX G1 0 оогүйсэн [^о][жчш]
SFX G1 0 оогүйсэн [рг]
SFX G1 0 оод [^о][жчш]
SFX G1 0 оод [рг]
SFX G1 0 оодүй [^о][жчш]
SFX G1 0 оодүй [рг]
SFX G1 0 оорой [^о][жчш]
SFX G1 0 оорой [рг]
SFX G1 0 оосой [^о][жчш]
SFX G1 0 оосой [рг]
SFX G1 0 ооч [^о][жчш]
SFX G1 0 ооч [рг]
SFX G1 0 ов [рг]
SFX G1 0 ом [рг]
SFX G1 0 овч [рг]
SFX G1 0 ог [рг]
SFX G1 0 огтун [рг]
SFX G1 0 огч/050871 [рг]
SFX G1 0 огчид/050871 [рг]
SFX G1 0 огсод/050871 [рг]
SFX G1 0 огчдынх/050871 [рг]
SFX G1 0 огсдынх/050871 [рг]
SFX G1 0 огчийнх/050871 [рг]
SFX G1 0 олгүй [рг]
SFX G1 0 олтой [рг]
SFX G1 0 олгүйгээр [рг]
SFX G1 0 омгой [рг]
SFX G1 0 омгүй [рг]
SFX G1 0 омз [рг]
SFX G1 0 омтгой [рг]
SFX G1 0 омхой [рг]
SFX G1 0 он [рг]
SFX G1 0 онгоо [рг]
SFX G1 0 онгуут/00 [рг]
SFX G1 0 ох/050871 [рг]
SFX G1 0 охоор/08 [рг]
SFX G1 0 охооргүйсэн [рг]
SFX G1 0 охлоор/01 [рг]
SFX G1 0 охсон [рг]
SFX G1 0 охуй/70 [рг]
SFX G1 0 охуйнх/040870 [рг]
SFX G1 0 охуйц/040870 [рг]
SFX G1 0 охуйцынх/040870 [рг]
SFX G1 0 охул [рг]
SFX G1 0 охчоо [рг]
SFX G1 0 охчоон [рг]
SFX G1 0 охынх/050871 [рг]
SFX G1 0 боос [лмв]
SFX G1 0 бол [лмв]
SFX G1 0 воос [^лмв]
SFX G1 0 вол [^лмв]
SFX G1 0 гүй/0773 их
SFX G1 0 доо их
SFX G1 0 дог/050871 .
SFX G1 0 догсон .
SFX G1 0 доггүйсэн .
SFX G1 0 догийнх/050871 [жчшхдсцт]
SFX G1 0 догчлон .
SFX G1 0 дгийнх/050871 [ргл]
SFX G1 0 ж л
SFX G1 0 жухуй .
SFX G1 0 жээ [^рг]
SFX G1 0 зоно .
SFX G1 0 ив [^о][жчш]
SFX G1 0 им [^о][жчш]
SFX G1 0 ивч [^о][жчш]
SFX G1 0 иг [^о][жчш]
SFX G1 0 игтун [^о][жчш]
SFX G1 0 игч/050871 [^о][жчш]
SFX G1 0 игчид/050871 [^о][жчш]
SFX G1 0 игсод/050871 [^о][жчш]
SFX G1 0 игчдынх/050871 [^о][жчш]
SFX G1 0 игсдынх/050871 [^о][жчш]
SFX G1 0 игчийнх/050871 [^о][жчш]
SFX G1 0 иж [^о][жчш]
SFX G1 0 илгүй [^о][жчш]
SFX G1 0 илтой [^о][жчш]
SFX G1 0 илгүйгээр [^о][жчш]
SFX G1 0 имгой [^о][жчш]
SFX G1 0 имгүй [^о][жчш]
SFX G1 0 имз [^о][жчш]
SFX G1 0 имтгой [^о][жчш]
SFX G1 0 имхой [^о][жчш]
SFX G1 0 ин [^о][жчш]
SFX G1 0 ино [^о][жчш]
SFX G1 0 ингоо [^о][жчш]
SFX G1 0 ингуут/00 [^о][жчш]
SFX G1 0 их/050871 [^о][жчш]
SFX G1 0 ихоор/08 [^о][жчш]
SFX G1 0 ихооргүйсэн [^о][жчш]
SFX G1 0 ихлоор/01 [^о][жчш]
SFX G1 0 ихсон [^о][жчш]
SFX G1 0 ихуй/70 [^о][жчш]
SFX G1 0 ихуйнх/040870 [^о][жчш]
SFX G1 0 ихуйц/040870 [^о][жчш]
SFX G1 0 ихуйцынх/040870 [^о][жчш]
SFX G1 0 ихул [^о][жчш]
SFX G1 0 ихчоо [^о][жчш]
SFX G1 0 ихчоон [^о][жчш]
SFX G1 0 ихынх/050871 [^о][жчш]
SFX G1 0 ишгүй/73 [^о][жчш]
SFX G1 0 лоо .
SFX G1 0 моонжин .
SFX G1 0 моор/0408 их
SFX G1 0 моор/08 .
SFX G1 0 моорсон .
SFX G1 0 мооргүйсэн .
SFX G1 0 могц/01 .
SFX G1 0 муй .
SFX G1 0 но [о][жчш]
SFX G1 0 но [рглхдсцт]
SFX G1 0 ном .
SFX G1 0 руун .
SFX G1 0 соор .
SFX G1 0 сон/050871 .
SFX G1 0 сончлон .
SFX G1 0 соных/050871 [жчшхдсцт]
SFX G1 0 сных/050871 [ргл]
SFX G1 0 сонууд/040870 [жчшхдсцт]
SFX G1 0 снууд/040870 [ргл]
SFX G1 0 су .
SFX G1 0 сугай .
SFX G1 0 той/71 их
SFX G1 0 тойтой их
SFX G1 0 тол .
SFX G1 0 толоо [^схглр]
SFX G1 0 тлоо [схглр]
SFX G1 0 тугай .
SFX G1 0 уужин [^о][жчш]
SFX G1 0 уужин [рг]
SFX G1 0 уузай [^о][жчш]
SFX G1 0 уузай [рг]
SFX G1 0 ууштай [^о][жчш]
SFX G1 0 ууштай [рг]
SFX G1 0 ч [рг]
SFX G1 0 чухуй .
SFX G1 0 чээ [рг]
SFX G1 0 шгүй/73 [лрг]
SFX G1 0 ъё .
SFX G1 0 ъюу .
SFX G1 од доо/08 од
SFX G1 од доогүйсэн од
SFX G1 од доод од
SFX G1 од доодүй од
SFX G1 од доорой од
SFX G1 од доосой од
SFX G1 од дооч од
SFX G1 од дов од
SFX G1 од дом од
SFX G1 од довч од
SFX G1 од дог од
SFX G1 од догтун од
SFX G1 од догч/050871 од
SFX G1 од догчид/050871 од
SFX G1 од догсод/050871 од
SFX G1 од догчдынх/050871 од
SFX G1 од догсдынх/050871 од
SFX G1 од догчийнх/050871 од
SFX G1 од догчлон од
SFX G1 од дож од
SFX G1 од долгүй од
SFX G1 од долтой од
SFX G1 од долгүйгээр од
SFX G1 од домгой од
SFX G1 од домгүй од
SFX G1 од домз од
SFX G1 од домтгой од
SFX G1 од домхой од
SFX G1 од дон од
SFX G1 од донгоо од
SFX G1 од донгуут/00 од
SFX G1 од дох/050871 од
SFX G1 од дохоор/08 од
SFX G1 од дохооргүйсэн од
SFX G1 од дохлоор/01 од
SFX G1 од дохсон од
SFX G1 од дохуй/70 од
SFX G1 од дохуйн од
SFX G1 од дохуйнх/040870 од
SFX G1 од дохуйц/040870 од
SFX G1 од дохуйцынх/040870 од
SFX G1 од дохул од
SFX G1 од дохчоо од
SFX G1 од дохчоон од
SFX G1 од дохынх/050871 од
SFX G1 од дошгүй/73 од
SFX G1 од дуужин од
SFX G1 од дуузай од
SFX G1 од дууштай од
SFX G1 ож жоо/050871 ож
SFX G1 ож жоогүйсэн ож
SFX G1 ож жоод ож
SFX G1 ож жоодүй ож
SFX G1 ож жоорой ож
SFX G1 ож жоосой ож
SFX G1 ож жооч ож
SFX G1 ож жив ож
SFX G1 ож жим ож
SFX G1 ож живч ож
SFX G1 ож жиг ож
SFX G1 ож жигтун ож
SFX G1 ож жигч/050871 ож
SFX G1 ож жигчдынх/050871 ож
SFX G1 ож жигсдынх/050871 ож
SFX G1 ож жигчид/050871 ож
SFX G1 ож жигсод/050871 ож
SFX G1 ож жигчийнх/050871 ож
SFX G1 ож жиж ож
SFX G1 ож жилгүй ож
SFX G1 ож жилтой ож
SFX G1 ож жилгүйгээр ож
SFX G1 ож жимгой ож
SFX G1 ож жимгүй ож
SFX G1 ож жимз ож
SFX G1 ож жимтгой ож
SFX G1 ож жимхой ож
SFX G1 ож жин ож
SFX G1 ож жингоо ож
SFX G1 ож жингуут/00 ож
SFX G1 ож жих/050871 ож
SFX G1 ож жихоор/08 ож
SFX G1 ож жихооргүйсэн ож
SFX G1 ож жихлоор/01 ож
SFX G1 ож жихсон ож
SFX G1 ож жихуй/70 ож
SFX G1 ож жихуйц/040870 ож
SFX G1 ож жихуйцынх/040870 ож
SFX G1 ож жихул ож
SFX G1 ож жихчоо ож
SFX G1 ож жихчоон ож
SFX G1 ож жихынх/050871 ож
SFX G1 ож жишгүй/73 ож
SFX G1 ож жуужин ож
SFX G1 ож жуузай ож
SFX G1 ож жууштай ож
SFX G1 ол лоо/08 ол
SFX G1 ол лоогүйсэн ол
SFX G1 ол лоод ол
SFX G1 ол лоодүй ол
SFX G1 ол лоорой ол
SFX G1 ол лоосой ол
SFX G1 ол лооч ол
SFX G1 ол лов ол
SFX G1 ол лом ол
SFX G1 ол ловч ол
SFX G1 ол лог ол
SFX G1 ол логтун ол
SFX G1 ол логч/050871 ол
SFX G1 ол логчдынх/050871 ол
SFX G1 ол логсдынх/050871 ол
SFX G1 ол логчид/050871 ол
SFX G1 ол логсод/050871 ол
SFX G1 ол логчийнх/050871 ол
SFX G1 ол лолгүй ол
SFX G1 ол лолтой ол
SFX G1 ол лолгүйгээр ол
SFX G1 ол ломгой ол
SFX G1 ол ломгүй ол
SFX G1 ол ломз ол
SFX G1 ол ломтгой ол
SFX G1 ол ломхой ол
SFX G1 ол лон ол
SFX G1 ол лонгоо ол
SFX G1 ол лонгуут/00 ол
SFX G1 ол лох/050871 ол
SFX G1 ол лохоор/08 ол
SFX G1 ол лохооргүйсэн ол
SFX G1 ол лохлоор/01 ол
SFX G1 ол лохсон ол
SFX G1 ол лохуй/70 ол
SFX G1 ол лохуйн ол
SFX G1 ол лохуйнх/040870 ол
SFX G1 ол лохуйц/040870 ол
SFX G1 ол лохуйцынх/040870 ол
SFX G1 ол лохул ол
SFX G1 ол лохчоо ол
SFX G1 ол лохчоон ол
SFX G1 ол лохынх/050871 ол
SFX G1 ол луужин ол
SFX G1 ол луузай ол
SFX G1 ол лууштай ол
SFX G1 ос соо/08 ос
SFX G1 ос соогүйсэн ос
SFX G1 ос соод ос
SFX G1 ос соодүй ос
SFX G1 ос соорой ос
SFX G1 ос соосой ос
SFX G1 ос сооч ос
SFX G1 ос сов ос
SFX G1 ос сом ос
SFX G1 ос совч ос
SFX G1 ос сог ос
SFX G1 ос согтун ос
SFX G1 ос согч/050871 ос
SFX G1 ос согчид/050871 ос
SFX G1 ос согсод/050871 ос
SFX G1 ос согчдынх/050871 ос
SFX G1 ос согсдынх/050871 ос
SFX G1 ос согчийнх/050871 ос
SFX G1 ос сож ос
SFX G1 ос солгүй ос
SFX G1 ос солтой ос
SFX G1 ос солгүйгээр ос
SFX G1 ос сомгой ос
SFX G1 ос сомгүй ос
SFX G1 ос сомз ос
SFX G1 ос сомтгой ос
SFX G1 ос сомхой ос
SFX G1 ос сон ос
SFX G1 ос сонгоо ос
SFX G1 ос сонгуут/00 ос
SFX G1 ос сох/050871 ос
SFX G1 ос сохоор/08 ос
SFX G1 ос сохооргүйсэн ос
SFX G1 ос сохлоор/01 ос
SFX G1 ос сохсон ос
SFX G1 ос сохуй/70 ос
SFX G1 ос сохуйн ос
SFX G1 ос сохуйнх/040870 ос
SFX G1 ос сохуйц/040870 ос
SFX G1 ос сохуйцынх/040870 ос
SFX G1 ос сохул ос
SFX G1 ос сохчоо ос
SFX G1 ос сохчоон ос
SFX G1 ос сохынх/050871 ос
SFX G1 ос сошгүй/73 ос
SFX G1 ос суужин ос
SFX G1 ос суузай ос
SFX G1 ос сууштай ос
SFX G1 оц цоо/08 оц
SFX G1 оц цоогүйсэн оц
SFX G1 оц цоод оц
SFX G1 оц цоодүй оц
SFX G1 оц цоорой оц
SFX G1 оц цоосой оц
SFX G1 оц цооч оц
SFX G1 оц цов оц
SFX G1 оц цом оц
SFX G1 оц цовч оц
SFX G1 оц цог оц
SFX G1 оц цогтун оц
SFX G1 оц цогч/050871 оц
SFX G1 оц цогчид/050871 оц
SFX G1 оц цогсод/050871 оц
SFX G1 оц цогчдынх/050871 оц
SFX G1 оц цогсдынх/050871 оц
SFX G1 оц цогчийнх/050871 оц
SFX G1 оц цож оц
SFX G1 оц цолгүй оц
SFX G1 оц цолтой оц
SFX G1 оц цолгүйгээр оц
SFX G1 оц цомгой оц
SFX G1 оц цомгүй оц
SFX G1 оц цомз оц
SFX G1 оц цомтгой оц
SFX G1 оц цомхой оц
SFX G1 оц цон оц
SFX G1 оц цонгоо оц
SFX G1 оц цонгуут/00 оц
SFX G1 оц цох/050871 оц
SFX G1 оц цохоор/08 оц
SFX G1 оц цохооргүйсэн оц
SFX G1 оц цохлоор/01 оц
SFX G1 оц цохсон оц
SFX G1 оц цохуй/70 оц
SFX G1 оц цохуйн оц
SFX G1 оц цохуйнх оц
SFX G1 оц цохуйнхоо оц
SFX G1 оц цохуйц/040870 оц
SFX G1 оц цохуйцынх/040870 оц
SFX G1 оц цохул оц
SFX G1 оц цохчоо оц
SFX G1 оц цохчоон оц
SFX G1 оц цохынх/050871 оц
SFX G1 оц цошгүй/73 оц
SFX G1 оц цуужин оц
SFX G1 оц цуузай оц
SFX G1 оц цууштай оц
SFX G1 оч чоо/08 оч
SFX G1 оч чоогүйнх/050871 оч
SFX G1 оч чоогүйсэн оч
SFX G1 оч чоод оч
SFX G1 оч чоодүй оч
SFX G1 оч чоорой оч
SFX G1 оч чоосой оч
SFX G1 оч чооч оч
SFX G1 оч чив оч
SFX G1 оч чим оч
SFX G1 оч чивч оч
SFX G1 оч чиг оч
SFX G1 оч чигтун оч
SFX G1 оч чигч/050871 оч
SFX G1 оч чигчид/050871 оч
SFX G1 оч чигсод/050871 оч
SFX G1 оч чигчдынх/050871 оч
SFX G1 оч чигсдынх/050871 оч
SFX G1 оч чигчийнх/050871 оч
SFX G1 оч чиж оч
SFX G1 оч чилгүй оч
SFX G1 оч чилтой оч
SFX G1 оч чилгүйгээр оч
SFX G1 оч чимгой оч
SFX G1 оч чимгүй оч
SFX G1 оч чимз оч
SFX G1 оч чимтгой оч
SFX G1 оч чимхой оч
SFX G1 оч чин оч
SFX G1 оч чингоо оч
SFX G1 оч чингуут/00 оч
SFX G1 оч чих/050871 оч
SFX G1 оч чихоор/08 оч
SFX G1 оч чихооргүйсэн оч
SFX G1 оч чихлоор/01 оч
SFX G1 оч чихсон оч
SFX G1 оч чихуй/70 оч
SFX G1 оч чихуйц/040870 оч
SFX G1 оч чихуйцынх/040870 оч
SFX G1 оч чихул оч
SFX G1 оч чихчоо оч
SFX G1 оч чихчоон оч
SFX G1 оч чихынх/050871 оч
SFX G1 оч чишгүй/73 оч
SFX G1 оч чуужин оч
SFX G1 оч чуузай оч
SFX G1 оч чууштай оч
SFX G1 ош шоо/08 ош
SFX G1 ош шоогүйсэн ош
SFX G1 ош шоод ош
SFX G1 ош шоодүй ош
SFX G1 ош шоорой ош
SFX G1 ош шоосой ош
SFX G1 ош шооч ош
SFX G1 ош шив ош
SFX G1 ош шим ош
SFX G1 ош шивч ош
SFX G1 ош шиг ош
SFX G1 ош шигтун ош
SFX G1 ош шигч/050871 ош
SFX G1 ош шигчид/050871 ош
SFX G1 ош шигсод/050871 ош
SFX G1 ош шигчдынх/050871 ош
SFX G1 ош шигсдынх/050871 ош
SFX G1 ош шигчийнх/050871 ош
SFX G1 ош шиж ош
SFX G1 ош шилгүй ош
SFX G1 ош шилтой ош
SFX G1 ош шилгүйгээр ош
SFX G1 ош шимгой ош
SFX G1 ош шимгүй ош
SFX G1 ош шимз ош
SFX G1 ош шимтгой ош
SFX G1 ош шимхой ош
SFX G1 ош шин ош
SFX G1 ош шингоо ош
SFX G1 ош шингуут/00 ош
SFX G1 ош ших/050871 ош
SFX G1 ош шихоор/08 ош
SFX G1 ош шихооргүйсэн ош
SFX G1 ош шихлоор/01 ош
SFX G1 ош шихсон ош
SFX G1 ош шихуй/70 ош
SFX G1 ош шихуйц/040870 ош
SFX G1 ош шихуйцынх/040870 ош
SFX G1 ош шихул ош
SFX G1 ош шихчоо ош
SFX G1 ош шихчоон ош
SFX G1 ош шихынх/050871 ош
SFX G1 ош шишгүй/73 ош
SFX G1 ош шуужин ош
SFX G1 ош шуузай ош
SFX G1 ош шууштай ош
SFX G1 ид доо/08 ид
SFX G1 ид доогүйсэн ид
SFX G1 ид доод ид
SFX G1 ид доодүй ид
SFX G1 ид доорой ид
SFX G1 ид доосой ид
SFX G1 ид дооч ид
SFX G1 ид дов ид
SFX G1 ид дом ид
SFX G1 ид довч ид
SFX G1 ид дог ид
SFX G1 ид догтун ид
SFX G1 ид догч/050871 ид
SFX G1 ид догчийнх/050871 ид
SFX G1 ид догчид/050871 ид
SFX G1 ид догсод/050871 ид
SFX G1 ид догчдынх/050871 ид
SFX G1 ид догсдынх/050871 ид
SFX G1 ид догчлон ид
SFX G1 ид дож ид
SFX G1 ид долгүй ид
SFX G1 ид долтой ид
SFX G1 ид долгүйгээр ид
SFX G1 ид домгой ид
SFX G1 ид домгүй ид
SFX G1 ид домз ид
SFX G1 ид домтгой ид
SFX G1 ид домхой ид
SFX G1 ид дон ид
SFX G1 ид донгоо ид
SFX G1 ид донгуут/00 ид
SFX G1 ид дох/050871 ид
SFX G1 ид дохоор/08 ид
SFX G1 ид дохооргүйсэн ид
SFX G1 ид дохлоор/01 ид
SFX G1 ид дохсон ид
SFX G1 ид дохуй/70 ид
SFX G1 ид дохуйн ид
SFX G1 ид дохуйнх/040870 ид
SFX G1 ид дохуйц/040870 ид
SFX G1 ид дохуйцынх/040870 ид
SFX G1 ид дохул ид
SFX G1 ид дохчоо ид
SFX G1 ид дохчоон ид
SFX G1 ид дохынх/050871 ид
SFX G1 ид дошгүй/73 ид
SFX G1 ид дуужин ид
SFX G1 ид дуузай ид
SFX G1 ид дууштай ид
SFX G1 ил лоо/08 ил
SFX G1 ил лоогүйсэн ил
SFX G1 ил лоод ил
SFX G1 ил лоодүй ил
SFX G1 ил лоорой ил
SFX G1 ил лоосой ил
SFX G1 ил лооч ил
SFX G1 ил лов ил
SFX G1 ил лом ил
SFX G1 ил ловч ил
SFX G1 ил лог ил
SFX G1 ил логтун ил
SFX G1 ил логч/050871 ил
SFX G1 ил логчид/050871 ил
SFX G1 ил логсод/050871 ил
SFX G1 ил логчийнх/050871 ил
SFX G1 ил логчдынх/050871 ил
SFX G1 ил логсдынх/050871 ил
SFX G1 ил лолгүй ил
SFX G1 ил лолтой ил
SFX G1 ил лолгүйгээр ил
SFX G1 ил ломгой ил
SFX G1 ил ломгүй ил
SFX G1 ил ломз ил
SFX G1 ил ломтгой ил
SFX G1 ил ломхой ил
SFX G1 ил лон ил
SFX G1 ил лонгоо ил
SFX G1 ил лонгуут/00 ил
SFX G1 ил лох/050871 ил
SFX G1 ил лохоор/08 ил
SFX G1 ил лохооргүйсэн ил
SFX G1 ил лохлоор/01 ил
SFX G1 ил лохсон ил
SFX G1 ил лохуй/70 ил
SFX G1 ил лохуйнх/040870 ил
SFX G1 ил лохуйц/040870 ил
SFX G1 ил лохуйцынх/040870 ил
SFX G1 ил лохул ил
SFX G1 ил лохчоо ил
SFX G1 ил лохчоон ил
SFX G1 ил лохынх/050871 ил
SFX G1 ил луужин ил
SFX G1 ил луузай ил
SFX G1 ил лууштай ил
SFX G1 ит тоо/08 ит
SFX G1 ит тоогүйсэн ит
SFX G1 ит тоод ит
SFX G1 ит тоодүй ит
SFX G1 ит тоорой ит
SFX G1 ит тоосой ит
SFX G1 ит тооч ит
SFX G1 ит тов ит
SFX G1 ит том ит
SFX G1 ит товч ит
SFX G1 ит тог ит
SFX G1 ит тогтун ит
SFX G1 ит тогч/050871 ит
SFX G1 ит тогчдынх/050871 ит
SFX G1 ит тогсдынх/050871 ит
SFX G1 ит тогчид/050871 ит
SFX G1 ит тогсод/050871 ит
SFX G1 ит тогчийнх/050871 ит
SFX G1 ит тож ит
SFX G1 ит толгүй ит
SFX G1 ит толтой ит
SFX G1 ит толгүйгээр ит
SFX G1 ит томгой ит
SFX G1 ит томгүй ит
SFX G1 ит томз ит
SFX G1 ит томтгой ит
SFX G1 ит томхой ит
SFX G1 ит тон ит
SFX G1 ит тонгоо ит
SFX G1 ит тонгуут/00 ит
SFX G1 ит тох/050871 ит
SFX G1 ит тохооргүйсэн ит
SFX G1 ит тохоор/08 ит
SFX G1 ит тохлоор/01 ит
SFX G1 ит тохсон ит
SFX G1 ит тохуй/70 ит
SFX G1 ит тохуйн ит
SFX G1 ит тохуйнх/040870 ит
SFX G1 ит тохуйц/040870 ит
SFX G1 ит тохуйцынх/040870 ит
SFX G1 ит тохул ит
SFX G1 ит тохчоо ит
SFX G1 ит тохчоон ит
SFX G1 ит тохынх/050871 ит
SFX G1 ит тошгүй/73 ит
SFX G1 ит туужин ит
SFX G1 ит туузай ит
SFX G1 ит тууштай ит

SFX G2 Y 615
SFX G2 0 өө/08 [^ө][жчш]
SFX G2 0 өө/08 [рг]
SFX G2 0 өөгүйсэн [^ө][жчш]
SFX G2 0 өөгүйсэн [рг]
SFX G2 0 өөд [^ө][жчш]
SFX G2 0 өөд [рг]
SFX G2 0 өөдүй [^ө][жчш]
SFX G2 0 өөдүй [рг]
SFX G2 0 өөрэй [^ө][жчш]
SFX G2 0 өөрэй [рг]
SFX G2 0 өөсэй [^ө][жчш]
SFX G2 0 өөсэй [рг]
SFX G2 0 өөч [^ө][жчш]
SFX G2 0 өөч [рг]
SFX G2 0 өв [рг]
SFX G2 0 өм [рг]
SFX G2 0 өвч [рг]
SFX G2 0 өг [рг]
SFX G2 0 өгтүн [рг]
SFX G2 0 өгч/060872 [рг]
SFX G2 0 өгчид/060872 [рг]
SFX G2 0 өгсөд/060872 [рг]
SFX G2 0 өгчдийнх/060872 [рг]
SFX G2 0 өгсдийнх/060872 [рг]
SFX G2 0 өгчийнх/060872 [рг]
SFX G2 0 өлгүй [рг]
SFX G2 0 өлтэй [рг]
SFX G2 0 өлгүйгээр [рг]
SFX G2 0 өмгий [рг]
SFX G2 0 өмгүй [рг]
SFX G2 0 өмз [рг]
SFX G2 0 өмтгий [рг]
SFX G2 0 өмхий [рг]
SFX G2 0 өн [рг]
SFX G2 0 өнгөө [рг]
SFX G2 0 өнгүүт/03 [рг]
SFX G2 0 өх/060872 [рг]
SFX G2 0 өхөөр/08 [рг]
SFX G2 0 өхөөргүйсэн [рг]
SFX G2 0 өхлөөр/02 [рг]
SFX G2 0 өхсөн [рг]
SFX G2 0 өхүй/73 [рг]
SFX G2 0 өхүйнх/070873 [рг]
SFX G2 0 өхүйц/070873 [рг]
SFX G2 0 өхүйцийнх/070873 [рг]
SFX G2 0 өхүл [рг]
SFX G2 0 өхчөө [рг]
SFX G2 0 өхчөөн [рг]
SFX G2 0 өхийнх/060872 [рг]
SFX G2 0 бөөс [лмв]
SFX G2 0 бөл [лмв]
SFX G2 0 вөөс [^лмв]
SFX G2 0 вөл [^лмв]
SFX G2 0 гүй/0773 их
SFX G2 0 дөө их
SFX G2 0 дөг/060872 .
SFX G2 0 дөгсөн .
SFX G2 0 дөггүйсэн .
SFX G2 0 дөгийнх/060872 [жчшхдсцт]
SFX G2 0 дөгчлөн .
SFX G2 0 дгийнх/060872 [ргл]
SFX G2 0 ж л
SFX G2 0 жүхүй .
SFX G2 0 жээ [^рг]
SFX G2 0 зөнө .
SFX G2 0 ив [^ө][жчш]
SFX G2 0 им [^ө][жчш]
SFX G2 0 ивч [^ө][жчш]
SFX G2 0 иг [^ө][жчш]
SFX G2 0 игтүн [^ө][жчш]
SFX G2 0 игч/060872 [^ө][жчш]
SFX G2 0 игчид/060872 [^ө][жчш]
SFX G2 0 игсөд/060872 [^ө][жчш]
SFX G2 0 игчдийнх/060872 [^ө][жчш]
SFX G2 0 игсдийнх/060872 [^ө][жчш]
SFX G2 0 игчийнх/060872 [^ө][жчш]
SFX G2 0 иж [^ө][жчш]
SFX G2 0 илгүй [^ө][жчш]
SFX G2 0 илтэй [^ө][жчш]
SFX G2 0 илгүйгээр [^ө][жчш]
SFX G2 0 имгий [^ө][жчш]
SFX G2 0 имгүй [^ө][жчш]
SFX G2 0 имз [^ө][жчш]
SFX G2 0 имтгий [^ө][жчш]
SFX G2 0 имхий [^ө][жчш]
SFX G2 0 ин [^ө][жчш]
SFX G2 0 инө [^ө][жчш]
SFX G2 0 ингөө [^ө][жчш]
SFX G2 0 ингүүт/03 [^ө][жчш]
SFX G2 0 их/060872 [^ө][жчш]
SFX G2 0 ихөөр/08 [^ө][жчш]
SFX G2 0 ихөөргүйсэн [^ө][жчш]
SFX G2 0 ихлөөр/02 [^ө][жчш]
SFX G2 0 ихсөн [^ө][жчш]
SFX G2 0 ихүй/73 [^ө][жчш]
SFX G2 0 ихүйнх/070873 [^ө][жчш]
SFX G2 0 ихүйц/070873 [^ө][жчш]
SFX G2 0 ихүйцийнх/070873 [^ө][жчш]
SFX G2 0 ихүл [^ө][жчш]
SFX G2 0 ихчөө [^ө][жчш]
SFX G2 0 ихчөөн [^ө][жчш]
SFX G2 0 ихийнх/060872 [^ө][жчш]
SFX G2 0 ишгүй/73 [^ө][жчш]
SFX G2 0 лөө .
SFX G2 0 мөөнжин .
SFX G2 0 мөөр/0408 их
SFX G2 0 мөөр/08 .
SFX G2 0 мөөрсөн .
SFX G2 0 мөөргүйсэн .
SFX G2 0 мөгц/02 .
SFX G2 0 мүй .
SFX G2 0 нө [ө][жчш]
SFX G2 0 нө [рглхдсцт]
SFX G2 0 нөм .
SFX G2 0 рүүн .
SFX G2 0 сөөр .
SFX G2 0 сөн/060872 .
SFX G2 0 сөнчлөн .
SFX G2 0 сөнийх/060872 [жчшхдсцт]
SFX G2 0 снийх/060872 [ргл]
SFX G2 0 сөнүүд/070873 [жчшхдсцт]
SFX G2 0 снүүд/070873 [ргл]
SFX G2 0 сү .
SFX G2 0 сүгэй .
SFX G2 0 тэй/72 их
SFX G2 0 тэйтэй их
SFX G2 0 төл .
SFX G2 0 төлөө [^схглр]
SFX G2 0 тлөө [схглр]
SFX G2 0 түгэй .
SFX G2 0 үүжин [^ө][жчш]
SFX G2 0 үүжин [рг]
SFX G2 0 үүзэй [^ө][жчш]
SFX G2 0 үүзэй [рг]
SFX G2 0 үүштэй [^ө][жчш]
SFX G2 0 үүштэй [рг]
SFX G2 0 ч [рг]
SFX G2 0 чүхүй .
SFX G2 0 чээ [рг]
SFX G2 0 шгүй/73 [лрг]
SFX G2 0 ье .
SFX G2 0 ьюү .
SFX G2 өд дөө/08 өд
SFX G2 өд дөөгүйсэн өд
SFX G2 өд дөөд өд
SFX G2 өд дөөдүй өд
SFX G2 өд дөөрэй өд
SFX G2 өд дөөсэй өд
SFX G2 өд дөөч өд
SFX G2 өд дөв өд
SFX G2 өд дөм өд
SFX G2 өд дөвч өд
SFX G2 өд дөг өд
SFX G2 өд дөгтүн өд
SFX G2 өд дөгч/060872 өд
SFX G2 өд дөгчид/060872 өд
SFX G2 өд дөгсөд/060872 өд
SFX G2 өд дөгчдийнх/060872 өд
SFX G2 өд дөгсдийнх/060872 өд
SFX G2 өд дөгчийнх/060872 өд
SFX G2 өд дөгчлөн өд
SFX G2 өд дөж өд
SFX G2 өд дөлгүй өд
SFX G2 өд дөлтэй өд
SFX G2 өд дөлгүйгээр өд
SFX G2 өд дөмгий өд
SFX G2 өд дөмгүй өд
SFX G2 өд дөмз өд
SFX G2 өд дөмтгий өд
SFX G2 өд дөмхий өд
SFX G2 өд дөн өд
SFX G2 өд дөнгөө өд
SFX G2 өд дөнгүүт/03 өд
SFX G2 өд дөх/060872 өд
SFX G2 өд дөхөөр/08 өд
SFX G2 өд дөхөөргүйсэн өд
SFX G2 өд дөхлөөр/02 өд
SFX G2 өд дөхсөн өд
SFX G2 өд дөхүй/73 өд
SFX G2 өд дөхүйн өд
SFX G2 өд дөхүйнх/070873 өд
SFX G2 өд дөхүйц/070873 өд
SFX G2 өд дөхүйцийнх/070873 өд
SFX G2 өд дөхүл өд
SFX G2 өд дөхчөө өд
SFX G2 өд дөхчөөн өд
SFX G2 өд дөхийнх/060872 өд
SFX G2 өд дөшгүй/73 өд
SFX G2 өд дүүжин өд
SFX G2 өд дүүзэй өд
SFX G2 өд дүүштэй өд
SFX G2 өж жөө/060872 өж
SFX G2 өж жөөгүйсэн өж
SFX G2 өж жөөд өж
SFX G2 өж жөөдүй өж
SFX G2 өж жөөрэй өж
SFX G2 өж жөөсэй өж
SFX G2 өж жөөч өж
SFX G2 өж жив өж
SFX G2 өж жим өж
SFX G2 өж живч өж
SFX G2 өж жиг өж
SFX G2 өж жигтүн өж
SFX G2 өж жигч/060872 өж
SFX G2 өж жигчдийнх/060872 өж
SFX G2 өж жигсдийнх/060872 өж
SFX G2 өж жигчид/060872 өж
SFX G2 өж жигсөд/060872 өж
SFX G2 өж жигчийнх/060872 өж
SFX G2 өж жиж өж
SFX G2 өж жилгүй өж
SFX G2 өж жилтэй өж
SFX G2 өж жилгүйгээр өж
SFX G2 өж жимгий өж
SFX G2 өж жимгүй өж
SFX G2 өж жимз өж
SFX G2 өж жимтгий өж
SFX G2 өж жимхий өж
SFX G2 өж жин өж
SFX G2 өж жингөө өж
SFX G2 өж жингүүт/03 өж
SFX G2 өж жих/060872 өж
SFX G2 өж жихөөр/08 өж
SFX G2 өж жихөөргүйсэн өж
SFX G2 өж жихлөөр/02 өж
SFX G2 өж жихсөн өж
SFX G2 өж жихүй/73 өж
SFX G2 өж жихүйц/070873 өж
SFX G2 өж жихүйцийнх/070873 өж
SFX G2 өж жихүл өж
SFX G2 өж жихчөө өж
SFX G2 өж жихчөөн өж
SFX G2 өж жихийнх/060872 өж
SFX G2 өж жишгүй/73 өж
SFX G2 өж жүүжин өж
SFX G2 өж жүүзэй өж
SFX G2 өж жүүштэй өж
SFX G2 өл лөө/08 өл
SFX G2 өл лөөгүйсэн өл
SFX G2 өл лөөд өл
SFX G2 өл лөөдүй өл
SFX G2 өл лөөрэй өл
SFX G2 өл лөөсэй өл
SFX G2 өл лөөч өл
SFX G2 өл лөв өл
SFX G2 өл лөм өл
SFX G2 өл лөвч өл
SFX G2 өл лөг өл
SFX G2 өл лөгтүн өл
SFX G2 өл лөгч/060872 өл
SFX G2 өл лөгчдийнх/060872 өл
SFX G2 өл лөгсдийнх/060872 өл
SFX G2 өл лөгчид/060872 өл
SFX G2 өл лөгсөд/060872 өл
SFX G2 өл лөгчийнх/060872 өл
SFX G2 өл лөлгүй өл
SFX G2 өл лөлтэй өл
SFX G2 өл лөлгүйгээр өл
SFX G2 өл лөмгий өл
SFX G2 өл лөмгүй өл
SFX G2 өл лөмз өл
SFX G2 өл лөмтгий өл
SFX G2 өл лөмхий өл
SFX G2 өл лөн өл
SFX G2 өл лөнгөө өл
SFX G2 өл лөнгүүт/03 өл
SFX G2 өл лөх/060872 өл
SFX G2 өл лөхөөр/08 өл
SFX G2 өл лөхөөргүйсэн өл
SFX G2 өл лөхлөөр/02 өл
SFX G2 өл лөхсөн өл
SFX G2 өл лөхүй/73 өл
SFX G2 өл лөхүйн өл
SFX G2 өл лөхүйнх/070873 өл
SFX G2 өл лөхүйц/070873 өл
SFX G2 өл лөхүйцийнх/070873 өл
SFX G2 өл лөхүл өл
SFX G2 өл лөхчөө өл
SFX G2 өл лөхчөөн өл
SFX G2 өл лөхийнх/060872 өл
SFX G2 өл лүүжин өл
SFX G2 өл лүүзэй өл
SFX G2 өл лүүштэй өл
SFX G2 өс сөө/08 өс
SFX G2 өс сөөгүйсэн өс
SFX G2 өс сөөд өс
SFX G2 өс сөөдүй өс
SFX G2 өс сөөрэй өс
SFX G2 өс сөөсэй өс
SFX G2 өс сөөч өс
SFX G2 өс сөв өс
SFX G2 өс сөм өс
SFX G2 өс сөвч өс
SFX G2 өс сөг өс
SFX G2 өс сөгтүн өс
SFX G2 өс сөгч/060872 өс
SFX G2 өс сөгчид/060872 өс
SFX G2 өс сөгсөд/060872 өс
SFX G2 өс сөгчдийнх/060872 өс
SFX G2 өс сөгсдийнх/060872 өс
SFX G2 өс сөгчийнх/060872 өс
SFX G2 өс сөж өс
SFX G2 өс сөлгүй өс
SFX G2 өс сөлтэй өс
SFX G2 өс сөлгүйгээр өс
SFX G2 өс сөмгий өс
SFX G2 өс сөмгүй өс
SFX G2 өс сөмз өс
SFX G2 өс сөмтгий өс
SFX G2 өс сөмхий өс
SFX G2 өс сөн өс
SFX G2 өс сөнгөө өс
SFX G2 өс сөнгүүт/03 өс
SFX G2 өс сөх/08 өс
SFX G2 өс сөхөөр/08 өс
SFX G2 өс сөхөөргүйсэн өс
SFX G2 өс сөхлөөр/02 өс
SFX G2 өс сөхсөн өс
SFX G2 өс сөхүй/73 өс
SFX G2 өс сөхүйн өс
SFX G2 өс сөхүйнх/070873 өс
SFX G2 өс сөхүйц/070873 өс
SFX G2 өс сөхүйцийнх/070873 өс
SFX G2 өс сөхүл өс
SFX G2 өс сөхчөө өс
SFX G2 өс сөхчөөн өс
SFX G2 өс сөхийнх/060872 өс
SFX G2 өс сөшгүй/73 өс
SFX G2 өс сүүжин өс
SFX G2 өс сүүзэй өс
SFX G2 өс сүүштэй өс
SFX G2 өц цөө/08 өц
SFX G2 өц цөөгүйсэн өц
SFX G2 өц цөөд өц
SFX G2 өц цөөдүй өц
SFX G2 өц цөөрэй өц
SFX G2 өц цөөсэй өц
SFX G2 өц цөөч өц
SFX G2 өц цөв өц
SFX G2 өц цөм өц
SFX G2 өц цөвч өц
SFX G2 өц цөг өц
SFX G2 өц цөгтүн өц
SFX G2 өц цөгч/060872 өц
SFX G2 өц цөгчид/060872 өц
SFX G2 өц цөгсөд/060872 өц
SFX G2 өц цөгчдийнх/060872 өц
SFX G2 өц цөгсдийнх/060872 өц
SFX G2 өц цөгчийнх/060872 өц
SFX G2 өц цөж өц
SFX G2 өц цөлгүй өц
SFX G2 өц цөлтэй өц
SFX G2 өц цөлгүйгээр өц
SFX G2 өц цөмгий өц
SFX G2 өц цөмгүй өц
SFX G2 өц цөмз өц
SFX G2 өц цөмтгий өц
SFX G2 өц цөмхий өц
SFX G2 өц цөн өц
SFX G2 өц цөнгөө өц
SFX G2 өц цөнгүүт/03 өц
SFX G2 өц цөх/060872 өц
SFX G2 өц цөхөөр/08 өц
SFX G2 өц цөхөөргүйсэн өц
SFX G2 өц цөхлөөр/02 өц
SFX G2 өц цөхсөн өц
SFX G2 өц цөхүй/73 өц
SFX G2 өц цөхүйн өц
SFX G2 өц цөхүйнх өц
SFX G2 өц цөхүйнхөө өц
SFX G2 өц цөхүйц/070873 өц
SFX G2 өц цөхүйцийнх/070873 өц
SFX G2 өц цөхүл өц
SFX G2 өц цөхчөө өц
SFX G2 өц цөхчөөн өц
SFX G2 өц цөхийнх/060872 өц
SFX G2 өц цөшгүй/73 өц
SFX G2 өц цүүжин өц
SFX G2 өц цүүзэй өц
SFX G2 өц цүүштэй өц
SFX G2 өч чөө/08 өч
SFX G2 өч чөөгүйнх/060872 өч
SFX G2 өч чөөгүйсэн өч
SFX G2 өч чөөд өч
SFX G2 өч чөөдүй өч
SFX G2 өч чөөрэй өч
SFX G2 өч чөөсэй өч
SFX G2 өч чөөч өч
SFX G2 өч чив өч
SFX G2 өч чим өч
SFX G2 өч чивч өч
SFX G2 өч чиг өч
SFX G2 өч чигтүн өч
SFX G2 өч чигч/060872 өч
SFX G2 өч чигчид/060872 өч
SFX G2 өч чигсөд/060872 өч
SFX G2 өч чигчдийнх/060872 өч
SFX G2 өч чигсдийнх/060872 өч
SFX G2 өч чигчийнх/060872 өч
SFX G2 өч чиж өч
SFX G2 өч чилгүй өч
SFX G2 өч чилтэй өч
SFX G2 өч чилгүйгээр өч
SFX G2 өч чимгий өч
SFX G2 өч чимгүй өч
SFX G2 өч чимз өч
SFX G2 өч чимтгий өч
SFX G2 өч чимхий өч
SFX G2 өч чин өч
SFX G2 өч чингөө өч
SFX G2 өч чингүүт/03 өч
SFX G2 өч чих/060872 өч
SFX G2 өч чихөөр/08 өч
SFX G2 өч чихөөргүйсэн өч
SFX G2 өч чихлөөр/02 өч
SFX G2 өч чихсөн өч
SFX G2 өч чихүй/73 өч
SFX G2 өч чихүйц/070873 өч
SFX G2 өч чихүйцийнх/070873 өч
SFX G2 өч чихүл өч
SFX G2 өч чихчөө өч
SFX G2 өч чихчөөн өч
SFX G2 өч чихийнх/060872 өч
SFX G2 өч чишгүй/73 өч
SFX G2 өч чүүжин өч
SFX G2 өч чүүзэй өч
SFX G2 өч чүүштэй өч
SFX G2 өш шөө/08 өш
SFX G2 өш шөөгүйсэн өш
SFX G2 өш шөөд өш
SFX G2 өш шөөдүй өш
SFX G2 өш шөөрэй өш
SFX G2 өш шөөсэй өш
SFX G2 өш шөөч өш
SFX G2 өш шив өш
SFX G2 өш шим өш
SFX G2 өш шивч өш
SFX G2 өш шиг өш
SFX G2 өш шигтүн өш
SFX G2 өш шигч/060872 өш
SFX G2 өш шигчид/060872 өш
SFX G2 өш шигсөд/060872 өш
SFX G2 өш шигчдийнх/060872 өш
SFX G2 өш шигсдийнх/060872 өш
SFX G2 өш шигчийнх/060872 өш
SFX G2 өш шиж өш
SFX G2 өш шилгүй өш
SFX G2 өш шилтэй өш
SFX G2 өш шилгүйгээр өш
SFX G2 өш шимгий өш
SFX G2 өш шимгүй өш
SFX G2 өш шимз өш
SFX G2 өш шимтгий өш
SFX G2 өш шимхий өш
SFX G2 өш шин өш
SFX G2 өш шингөө өш
SFX G2 өш шингүүт/03 өш
SFX G2 өш ших/060872 өш
SFX G2 өш шихөөр/08 өш
SFX G2 өш шихөөргүйсэн өш
SFX G2 өш шихлөөр/02 өш
SFX G2 өш шихсөн өш
SFX G2 өш шихүй/73 өш
SFX G2 өш шихүйц/070873 өш
SFX G2 өш шихүйцийнх/070873 өш
SFX G2 өш шихүл өш
SFX G2 өш шихчөө өш
SFX G2 өш шихчөөн өш
SFX G2 өш шихийнх/060872 өш
SFX G2 өш шишгүй/73 өш
SFX G2 өш шүүжин өш
SFX G2 өш шүүзэй өш
SFX G2 өш шүүштэй өш
SFX G2 ид дөө/08 ид
SFX G2 ид дөөгүйсэн ид
SFX G2 ид дөөд ид
SFX G2 ид дөөдүй ид
SFX G2 ид дөөрэй ид
SFX G2 ид дөөсэй ид
SFX G2 ид дөөч ид
SFX G2 ид дөв ид
SFX G2 ид дөм ид
SFX G2 ид дөвч ид
SFX G2 ид дөг ид
SFX G2 ид дөгтүн ид
SFX G2 ид дөгч/060872 ид
SFX G2 ид дөгчийнх/060872 ид
SFX G2 ид дөгчид/060872 ид
SFX G2 ид дөгсөд/060872 ид
SFX G2 ид дөгчдийнх/060872 ид
SFX G2 ид дөгсдийнх/060872 ид
SFX G2 ид дөгчлөн ид
SFX G2 ид дөж ид
SFX G2 ид дөлгүй ид
SFX G2 ид дөлтэй ид
SFX G2 ид дөлгүйгээр ид
SFX G2 ид дөмгий ид
SFX G2 ид дөмгүй ид
SFX G2 ид дөмз ид
SFX G2 ид дөмтгий ид
SFX G2 ид дөмхий ид
SFX G2 ид дөн ид
SFX G2 ид дөнгөө ид
SFX G2 ид дөнгүүт/03 ид
SFX G2 ид дөх/060872 ид
SFX G2 ид дөхөөр/08 ид
SFX G2 ид дөхөөргүйсэн ид
SFX G2 ид дөхлөөр/02 ид
SFX G2 ид дөхсөн ид
SFX G2 ид дөхүй/73 ид
SFX G2 ид дөхүйн ид
SFX G2 ид дөхүйнх/070873 ид
SFX G2 ид дөхүйц/070873 ид
SFX G2 ид дөхүйцийнх/070873 ид
SFX G2 ид дөхүл ид
SFX G2 ид дөхчөө ид
SFX G2 ид дөхчөөн ид
SFX G2 ид дөхийнх/060872 ид
SFX G2 ид дөшгүй/73 ид
SFX G2 ид дүүжин ид
SFX G2 ид дүүзэй ид
SFX G2 ид дүүштэй ид
SFX G2 ил лөө/08 ил
SFX G2 ил лөөгүйсэн ил
SFX G2 ил лөөд ил
SFX G2 ил лөөдүй ил
SFX G2 ил лөөрэй ил
SFX G2 ил лөөсэй ил
SFX G2 ил лөөч ил
SFX G2 ил лөв ил
SFX G2 ил лөм ил
SFX G2 ил лөвч ил
SFX G2 ил лөг ил
SFX G2 ил лөгтүн ил
SFX G2 ил лөгч/060872 ил
SFX G2 ил лөгчид/060872 ил
SFX G2 ил лөгсөд/060872 ил
SFX G2 ил лөгчдийнх/060872 ил
SFX G2 ил лөгсдийнх/060872 ил
SFX G2 ил лөгчийнх/060872 ил
SFX G2 ил лөлгүй ил
SFX G2 ил лөлтэй ил
SFX G2 ил лөлгүйгээр ил
SFX G2 ил лөмгий ил
SFX G2 ил лөмгүй ил
SFX G2 ил лөмз ил
SFX G2 ил лөмтгий ил
SFX G2 ил лөмхий ил
SFX G2 ил лөн ил
SFX G2 ил лөнгөө ил
SFX G2 ил лөнгүүт/03 ил
SFX G2 ил лөх/060872 ил
SFX G2 ил лөхөөр/08 ил
SFX G2 ил лөхөөргүйсэн ил
SFX G2 ил лөхлөөр/02 ил
SFX G2 ил лөхсөн ил
SFX G2 ил лөхүй/73 ил
SFX G2 ил лөхүйнх/070873 ил
SFX G2 ил лөхүйц/070873 ил
SFX G2 ил лөхүйцийнх/070873 ил
SFX G2 ил лөхүл ил
SFX G2 ил лөхчөө ил
SFX G2 ил лөхчөөн ил
SFX G2 ил лөхийнх/060872 ил
SFX G2 ил лүүжин ил
SFX G2 ил лүүзэй ил
SFX G2 ил лүүштэй ил
SFX G2 ит төө/08 ит
SFX G2 ит төөгүйсэн ит
SFX G2 ит төөд ит
SFX G2 ит төөдүй ит
SFX G2 ит төөрэй ит
SFX G2 ит төөсэй ит
SFX G2 ит төөч ит
SFX G2 ит төв ит
SFX G2 ит төм ит
SFX G2 ит төвч ит
SFX G2 ит төг ит
SFX G2 ит төгтүн ит
SFX G2 ит төгч/060872 ит
SFX G2 ит төгчдийнх/060872 ит
SFX G2 ит төгсдийнх/060872 ит
SFX G2 ит төгчид/060872 ит
SFX G2 ит төгсөд/060872 ит
SFX G2 ит төгчийнх/060872 ит
SFX G2 ит төж ит
SFX G2 ит төлгүй ит
SFX G2 ит төлтэй ит
SFX G2 ит төлгүйгээр ит
SFX G2 ит төмгий ит
SFX G2 ит төмгүй ит
SFX G2 ит төмз ит
SFX G2 ит төмтгий ит
SFX G2 ит төмхий ит
SFX G2 ит төн ит
SFX G2 ит төнгөө ит
SFX G2 ит төнгүүт/03 ит
SFX G2 ит төх/060872 ит
SFX G2 ит төхөөр/08 ит
SFX G2 ит төхөөргүйсэн ит
SFX G2 ит төхлөөр/02 ит
SFX G2 ит төхсөн ит
SFX G2 ит төхүй/73 ит
SFX G2 ит төхүйн ит
SFX G2 ит төхүйнх/070873 ит
SFX G2 ит төхүйц/070873 ит
SFX G2 ит төхүйцийнх/070873 ит
SFX G2 ит төхүл ит
SFX G2 ит төхчөө ит
SFX G2 ит төхчөөн ит
SFX G2 ит төхийнх/060872 ит
SFX G2 ит төшгүй/73 ит
SFX G2 ит түүжин ит
SFX G2 ит түүзэй ит
SFX G2 ит түүштэй ит

SFX G3 Y 615
SFX G3 0 ээ/08 [^э][жчш]
SFX G3 0 ээ/08 [рг]
SFX G3 0 ээгүйсэн [^э][жчш]
SFX G3 0 ээгүйсэн [рг]
SFX G3 0 ээд [^э][жчш]
SFX G3 0 ээд [рг]
SFX G3 0 ээдүй [^э][жчш]
SFX G3 0 ээдүй [рг]
SFX G3 0 ээрэй [^э][жчш]
SFX G3 0 ээрэй [рг]
SFX G3 0 ээсэй [^э][жчш]
SFX G3 0 ээсэй [рг]
SFX G3 0 ээч [^э][жчш]
SFX G3 0 ээч [рг]
SFX G3 0 эв [рг]
SFX G3 0 эм [рг]
SFX G3 0 эвч [рг]
SFX G3 0 эг [рг]
SFX G3 0 эгтүн [рг]
SFX G3 0 эгч/070873 [рг]
SFX G3 0 эгчид/070873 [рг]
SFX G3 0 эгсэд/070873 [рг]
SFX G3 0 эгчдийнх/070873 [рг]
SFX G3 0 эгсдийнх/070873 [рг]
SFX G3 0 эгчийнх/070873 [рг]
SFX G3 0 элгүй [рг]
SFX G3 0 элтэй [рг]
SFX G3 0 элгүйгээр [рг]
SFX G3 0 эмгий [рг]
SFX G3 0 эмгүй [рг]
SFX G3 0 эмз [рг]
SFX G3 0 эмтгий [рг]
SFX G3 0 эмхий [рг]
SFX G3 0 эн [рг]
SFX G3 0 энгээ [рг]
SFX G3 0 энгүүт/03 [рг]
SFX G3 0 эх/070873 [рг]
SFX G3 0 эхээр/08 [рг]
SFX G3 0 эхээргүйсэн [рг]
SFX G3 0 эхлээр/03 [рг]
SFX G3 0 эхсэн [рг]
SFX G3 0 эхүй/73 [рг]
SFX G3 0 эхүйнх/070873 [рг]
SFX G3 0 эхүйц/070873 [рг]
SFX G3 0 эхүйцийнх/070873 [рг]
SFX G3 0 эхүл [рг]
SFX G3 0 эхчээ [рг]
SFX G3 0 эхчээн [рг]
SFX G3 0 эхийнх/070873 [рг]
SFX G3 0 бээс [лмв]
SFX G3 0 бэл [лмв]
SFX G3 0 вээс [^лмв]
SFX G3 0 вэл [^лмв]
SFX G3 0 гүй/0773 их
SFX G3 0 дээ их
SFX G3 0 дэг/070873 .
SFX G3 0 дэгсэн .
SFX G3 0 дэггүйсэн .
SFX G3 0 дэгийнх/070873 [жчшхдсцт]
SFX G3 0 дэгчлэн .
SFX G3 0 дгийнх/070873 [ргл]
SFX G3 0 ж л
SFX G3 0 жүхүй .
SFX G3 0 жээ [^рг]
SFX G3 0 зэнэ .
SFX G3 0 ив [^э][жчш]
SFX G3 0 им [^э][жчш]
SFX G3 0 ивч [^э][жчш]
SFX G3 0 иг [^э][жчш]
SFX G3 0 игтүн [^э][жчш]
SFX G3 0 игч/070873 [^э][жчш]
SFX G3 0 игчид/070873 [^э][жчш]
SFX G3 0 игсэд/070873 [^э][жчш]
SFX G3 0 игчдийнх/070873 [^э][жчш]
SFX G3 0 игсдийнх/070873 [^э][жчш]
SFX G3 0 игчийнх/070873 [^э][жчш]
SFX G3 0 иж [^э][жчш]
SFX G3 0 илгүй [^э][жчш]
SFX G3 0 илтэй [^э][жчш]
SFX G3 0 илгүйгээр [^э][жчш]
SFX G3 0 имгий [^э][жчш]
SFX G3 0 имгүй [^э][жчш]
SFX G3 0 имз [^э][жчш]
SFX G3 0 имтгий [^э][жчш]
SFX G3 0 имхий [^э][жчш]
SFX G3 0 ин [^э][жчш]
SFX G3 0 инэ [^э][жчш]
SFX G3 0 ингээ [^э][жчш]
SFX G3 0 ингүүт/03 [^э][жчш]
SFX G3 0 их/070873 [^э][жчш]
SFX G3 0 ихээр/08 [^э][жчш]
SFX G3 0 ихээргүйсэн [^э][жчш]
SFX G3 0 ихлээр/03 [^э][жчш]
SFX G3 0 ихсэн [^э][жчш]
SFX G3 0 ихүй/73 [^э][жчш]
SFX G3 0 ихүйнх/070873 [^э][жчш]
SFX G3 0 ихүйц/070873 [^э][жчш]
SFX G3 0 ихүйцийнх/070873 [^э][жчш]
SFX G3 0 ихүл [^э][жчш]
SFX G3 0 ихчээ [^э][жчш]
SFX G3 0 ихчээн [^э][жчш]
SFX G3 0 ихийнх/070873 [^э][жчш]
SFX G3 0 ишгүй/73 [^э][жчш]
SFX G3 0 лээ .
SFX G3 0 мээнжин .
SFX G3 0 мээр/0408 их
SFX G3 0 мээр/08 .
SFX G3 0 мээрсэн .
SFX G3 0 мээргүйсэн .
SFX G3 0 мэгц/03 .
SFX G3 0 мүй .
SFX G3 0 нэ [э][жчш]
SFX G3 0 нэ [рглхдсцт]
SFX G3 0 нэм .
SFX G3 0 рүүн .
SFX G3 0 сээр .
SFX G3 0 сэн/070873 .
SFX G3 0 сэнчлэн .
SFX G3 0 сэнийх/070873 [жчшхдсцт]
SFX G3 0 снийх/070873 [ргл]
SFX G3 0 сэнүүд/070873 [жчшхдсцт]
SFX G3 0 снүүд/070873 [ргл]
SFX G3 0 сү .
SFX G3 0 сүгэй .
SFX G3 0 тэй/73 их
SFX G3 0 тэйтэй их
SFX G3 0 тэл .
SFX G3 0 тэлээ [^схглр]
SFX G3 0 тлээ [схглр]
SFX G3 0 түгэй .
SFX G3 0 үүжин [^э][жчш]
SFX G3 0 үүжин [рг]
SFX G3 0 үүзэй [^э][жчш]
SFX G3 0 үүзэй [рг]
SFX G3 0 үүштэй [^э][жчш]
SFX G3 0 үүштэй [рг]
SFX G3 0 ч [рг]
SFX G3 0 чүхүй .
SFX G3 0 чээ [рг]
SFX G3 0 шгүй/73 [лрг]
SFX G3 0 ье .
SFX G3 0 ьюү .
SFX G3 эд дээ/08 эд
SFX G3 эд дээгүйсэн эд
SFX G3 эд дээд эд
SFX G3 эд дээдүй эд
SFX G3 эд дээрэй эд
SFX G3 эд дээсэй эд
SFX G3 эд дээч эд
SFX G3 эд дэв эд
SFX G3 эд дэм эд
SFX G3 эд дэвч эд
SFX G3 эд дэг эд
SFX G3 эд дэгтүн эд
SFX G3 эд дэгч/070873 эд
SFX G3 эд дэгчид/070873 эд
SFX G3 эд дэгсэд/070873 эд
SFX G3 эд дэгчдийнх/070873 эд
SFX G3 эд дэгсдийнх/070873 эд
SFX G3 эд дэгчийнх/070873 эд
SFX G3 эд дэгчлэн эд
SFX G3 эд дэж эд
SFX G3 эд дэлгүй эд
SFX G3 эд дэлтэй эд
SFX G3 эд дэлгүйгээр эд
SFX G3 эд дэмгий эд
SFX G3 эд дэмгүй эд
SFX G3 эд дэмз эд
SFX G3 эд дэмтгий эд
SFX G3 эд дэмхий эд
SFX G3 эд дэн эд
SFX G3 эд дэнгээ эд
SFX G3 эд дэнгүүт/03 эд
SFX G3 эд дэх/070873 эд
SFX G3 эд дэхээр/08 эд
SFX G3 эд дэхээргүйсэн эд
SFX G3 эд дэхлээр/03 эд
SFX G3 эд дэхсэн эд
SFX G3 эд дэхүй/73 эд
SFX G3 эд дэхүйн эд
SFX G3 эд дэхүйнх/070873 эд
SFX G3 эд дэхүйц/070873 эд
SFX G3 эд дэхүйцийнх/070873 эд
SFX G3 эд дэхүл эд
SFX G3 эд дэхчээ эд
SFX G3 эд дэхчээн эд
SFX G3 эд дэхийнх/070873 эд
SFX G3 эд дэшгүй/73 эд
SFX G3 эд дүүжин эд
SFX G3 эд дүүзэй эд
SFX G3 эд дүүштэй эд
SFX G3 эж жээ/070873 эж
SFX G3 эж жээгүйсэн эж
SFX G3 эж жээд эж
SFX G3 эж жээдүй эж
SFX G3 эж жээрэй эж
SFX G3 эж жээсэй эж
SFX G3 эж жээч эж
SFX G3 эж жив эж
SFX G3 эж жим эж
SFX G3 эж живч эж
SFX G3 эж жиг эж
SFX G3 эж жигтүн эж
SFX G3 эж жигч/070873 эж
SFX G3 эж жигчдийнх/070873 эж
SFX G3 эж жигсдийнх/070873 эж
SFX G3 эж жигчид/070873 эж
SFX G3 эж жигсэд/070873 эж
SFX G3 эж жигчийнх/070873 эж
SFX G3 эж жиж эж
SFX G3 эж жилгүй эж
SFX G3 эж жилтэй эж
SFX G3 эж жилгүйгээр эж
SFX G3 эж жимгий эж
SFX G3 эж жимгүй эж
SFX G3 эж жимз эж
SFX G3 эж жимтгий эж
SFX G3 эж жимхий эж
SFX G3 эж жин эж
SFX G3 эж жингээ эж
SFX G3 эж жингүүт/03 эж
SFX G3 эж жих/070873 эж
SFX G3 эж жихээр/08 эж
SFX G3 эж жихээргүйсэн эж
SFX G3 эж жихлээр/03 эж
SFX G3 эж жихсэн эж
SFX G3 эж жихүй/73 эж
SFX G3 эж жихүйц/070873 эж
SFX G3 эж жихүйцийнх/070873 эж
SFX G3 эж жихүл эж
SFX G3 эж жихчээ эж
SFX G3 эж жихчээн эж
SFX G3 эж жихийнх/070873 эж
SFX G3 эж жишгүй/73 эж
SFX G3 эж жүүжин эж
SFX G3 эж жүүзэй эж
SFX G3 эж жүүштэй эж
SFX G3 эл лээ/08 эл
SFX G3 эл лээгүйсэн эл
SFX G3 эл лээд эл
SFX G3 эл лээдүй эл
SFX G3 эл лээрэй эл
SFX G3 эл лээсэй эл
SFX G3 эл лээч эл
SFX G3 эл лэв эл
SFX G3 эл лэм эл
SFX G3 эл лэвч эл
SFX G3 эл лэг эл
SFX G3 эл лэгтүн эл
SFX G3 эл лэгч/070873 эл
SFX G3 эл лэгчдийнх/070873 эл
SFX G3 эл лэгсдийнх/070873 эл
SFX G3 эл лэгчид/070873 эл
SFX G3 эл лэгсэд/070873 эл
SFX G3 эл лэгчийнх/070873 эл
SFX G3 эл лэлгүй эл
SFX G3 эл лэлтэй эл
SFX G3 эл лэлгүйгээр эл
SFX G3 эл лэмгий эл
SFX G3 эл лэмгүй эл
SFX G3 эл лэмз эл
SFX G3 эл лэмтгий эл
SFX G3 эл лэмхий эл
SFX G3 эл лэн эл
SFX G3 эл лэнгээ эл
SFX G3 эл лэнгүүт/03 эл
SFX G3 эл лэх/070873 эл
SFX G3 эл лэхээр/08 эл
SFX G3 эл лэхээргүйсэн эл
SFX G3 эл лэхлээр/03 эл
SFX G3 эл лэхсэн эл
SFX G3 эл лэхүй/73 эл
SFX G3 эл лэхүйн эл
SFX G3 эл лэхүйнх/070873 эл
SFX G3 эл лэхүйц/070873 эл
SFX G3 эл лэхүйцийнх/070873 эл
SFX G3 эл лэхүл эл
SFX G3 эл лэхчээ эл
SFX G3 эл лэхчээн эл
SFX G3 эл лэхийнх/070873 эл
SFX G3 эл лүүжин эл
SFX G3 эл лүүзэй эл
SFX G3 эл лүүштэй эл
SFX G3 эс сээ/08 эс
SFX G3 эс сээгүйсэн эс
SFX G3 эс сээд эс
SFX G3 эс сээдүй эс
SFX G3 эс сээрэй эс
SFX G3 эс сээсэй эс
SFX G3 эс сээч эс
SFX G3 эс сэв эс
SFX G3 эс сэм эс
SFX G3 эс сэвч эс
SFX G3 эс сэг эс
SFX G3 эс сэгтүн эс
SFX G3 эс сэгч/070873 эс
SFX G3 эс сэгчид/070873 эс
SFX G3 эс сэгсэд/070873 эс
SFX G3 эс сэгчдийнх/070873 эс
SFX G3 эс сэгсдийнх/070873 эс
SFX G3 эс сэгчийнх/070873 эс
SFX G3 эс сэж эс
SFX G3 эс сэлгүй эс
SFX G3 эс сэлтэй эс
SFX G3 эс сэлгүйгээр эс
SFX G3 эс сэмгий эс
SFX G3 эс сэмгүй эс
SFX G3 эс сэмз эс
SFX G3 эс сэмтгий эс
SFX G3 эс сэмхий эс
SFX G3 эс сэн эс
SFX G3 эс сэнгээ эс
SFX G3 эс сэнгүүт/03 эс
SFX G3 эс сэх/070873 эс
SFX G3 эс сэхээр/08 эс
SFX G3 эс сэхээргүйсэн эс
SFX G3 эс сэхлээр/03 эс
SFX G3 эс сэхсэн эс
SFX G3 эс сэхүй/73 эс
SFX G3 эс сэхүйн эс
SFX G3 эс сэхүйнх/070873 эс
SFX G3 эс сэхүйц/070873 эс
SFX G3 эс сэхүйцийнх/070873 эс
SFX G3 эс сэхүл эс
SFX G3 эс сэхчээ эс
SFX G3 эс сэхчээн эс
SFX G3 эс сэхийнх/070873 эс
SFX G3 эс сэшгүй/73 эс
SFX G3 эс сүүжин эс
SFX G3 эс сүүзэй эс
SFX G3 эс сүүштэй эс
SFX G3 эц цээ/08 эц
SFX G3 эц цээгүйсэн эц
SFX G3 эц цээд эц
SFX G3 эц цээдүй эц
SFX G3 эц цээрэй эц
SFX G3 эц цээсэй эц
SFX G3 эц цээч эц
SFX G3 эц цэв эц
SFX G3 эц цэм эц
SFX G3 эц цэвч эц
SFX G3 эц цэг эц
SFX G3 эц цэгтүн эц
SFX G3 эц цэгч/070873 эц
SFX G3 эц цэгчид/070873 эц
SFX G3 эц цэгсэд/070873 эц
SFX G3 эц цэгчдийнх/070873 эц
SFX G3 эц цэгсдийнх/070873 эц
SFX G3 эц цэгчийнх/070873 эц
SFX G3 эц цэж эц
SFX G3 эц цэлгүй эц
SFX G3 эц цэлтэй эц
SFX G3 эц цэлгүйгээр эц
SFX G3 эц цэмгий эц
SFX G3 эц цэмгүй эц
SFX G3 эц цэмз эц
SFX G3 эц цэмтгий эц
SFX G3 эц цэмхий эц
SFX G3 эц цэн эц
SFX G3 эц цэнгээ эц
SFX G3 эц цэнгүүт/03 эц
SFX G3 эц цэх/070873 эц
SFX G3 эц цэхээр/08 эц
SFX G3 эц цэхээргүйсэн эц
SFX G3 эц цэхлээр/03 эц
SFX G3 эц цэхсэн эц
SFX G3 эц цэхүй/73 эц
SFX G3 эц цэхүйн эц
SFX G3 эц цэхүйнх эц
SFX G3 эц цэхүйнхээ эц
SFX G3 эц цэхүйц/070873 эц
SFX G3 эц цэхүйцийнх/070873 эц
SFX G3 эц цэхүл эц
SFX G3 эц цэхчээ эц
SFX G3 эц цэхчээн эц
SFX G3 эц цэхийнх/070873 эц
SFX G3 эц цэшгүй/73 эц
SFX G3 эц цүүжин эц
SFX G3 эц цүүзэй эц
SFX G3 эц цүүштэй эц
SFX G3 эч чээ/08 эч
SFX G3 эч чээгүйнх/070873 эч
SFX G3 эч чээгүйсэн эч
SFX G3 эч чээд эч
SFX G3 эч чээдүй эч
SFX G3 эч чээрэй эч
SFX G3 эч чээсэй эч
SFX G3 эч чээч эч
SFX G3 эч чив эч
SFX G3 эч чим эч
SFX G3 эч чивч эч
SFX G3 эч чиг эч
SFX G3 эч чигтүн эч
SFX G3 эч чигч/070873 эч
SFX G3 эч чигчид/070873 эч
SFX G3 эч чигсэд/070873 эч
SFX G3 эч чигчдийнх/070873 эч
SFX G3 эч чигсдийнх/070873 эч
SFX G3 эч чигчийнх/070873 эч
SFX G3 эч чиж эч
SFX G3 эч чилгүй эч
SFX G3 эч чилтэй эч
SFX G3 эч чилгүйгээр эч
SFX G3 эч чимгий эч
SFX G3 эч чимгүй эч
SFX G3 эч чимз эч
SFX G3 эч чимтгий эч
SFX G3 эч чимхий эч
SFX G3 эч чин эч
SFX G3 эч чингээ эч
SFX G3 эч чингүүт/03 эч
SFX G3 эч чих/070873 эч
SFX G3 эч чихээр/08 эч
SFX G3 эч чихээргүйсэн эч
SFX G3 эч чихлээр/03 эч
SFX G3 эч чихсэн эч
SFX G3 эч чихүй/73 эч
SFX G3 эч чихүйц/070873 эч
SFX G3 эч чихүйцийнх/070873 эч
SFX G3 эч чихүл эч
SFX G3 эч чихчээ эч
SFX G3 эч чихчээн эч
SFX G3 эч чихийнх/070873 эч
SFX G3 эч чишгүй/73 эч
SFX G3 эч чүүжин эч
SFX G3 эч чүүзэй эч
SFX G3 эч чүүштэй эч
SFX G3 эш шээ/08 эш
SFX G3 эш шээгүйсэн эш
SFX G3 эш шээд эш
SFX G3 эш шээдүй эш
SFX G3 эш шээрэй эш
SFX G3 эш шээсэй эш
SFX G3 эш шээч эш
SFX G3 эш шив эш
SFX G3 эш шим эш
SFX G3 эш шивч эш
SFX G3 эш шиг эш
SFX G3 эш шигтүн эш
SFX G3 эш шигч/070873 эш
SFX G3 эш шигчид/070873 эш
SFX G3 эш шигсэд/070873 эш
SFX G3 эш шигчдийнх/070873 эш
SFX G3 эш шигсдийнх/070873 эш
SFX G3 эш шигчийнх/070873 эш
SFX G3 эш шиж эш
SFX G3 эш шилгүй эш
SFX G3 эш шилтэй эш
SFX G3 эш шилгүйгээр эш
SFX G3 эш шимгий эш
SFX G3 эш шимгүй эш
SFX G3 эш шимз эш
SFX G3 эш шимтгий эш
SFX G3 эш шимхий эш
SFX G3 эш шин эш
SFX G3 эш шингээ эш
SFX G3 эш шингүүт/03 эш
SFX G3 эш ших/070873 эш
SFX G3 эш шихээр/08 эш
SFX G3 эш шихээргүйсэн эш
SFX G3 эш шихлээр/03 эш
SFX G3 эш шихсэн эш
SFX G3 эш шихүй/73 эш
SFX G3 эш шихүйц/070873 эш
SFX G3 эш шихүйцийнх/070873 эш
SFX G3 эш шихүл эш
SFX G3 эш шихчээ эш
SFX G3 эш шихчээн эш
SFX G3 эш шихийнх/070873 эш
SFX G3 эш шишгүй/73 эш
SFX G3 эш шүүжин эш
SFX G3 эш шүүзэй эш
SFX G3 эш шүүштэй эш
SFX G3 ид дээ/08 ид
SFX G3 ид дээгүйсэн ид
SFX G3 ид дээд ид
SFX G3 ид дээдүй ид
SFX G3 ид дээрэй ид
SFX G3 ид дээсэй ид
SFX G3 ид дээч ид
SFX G3 ид дэв ид
SFX G3 ид дэм ид
SFX G3 ид дэвч ид
SFX G3 ид дэг ид
SFX G3 ид дэгтүн ид
SFX G3 ид дэгч/070873 ид
SFX G3 ид дэгчийнх/070873 ид
SFX G3 ид дэгчид/070873 ид
SFX G3 ид дэгсэд/070873 ид
SFX G3 ид дэгчдийнх/070873 ид
SFX G3 ид дэгсдийнх/070873 ид
SFX G3 ид дэгчлэн ид
SFX G3 ид дэж ид
SFX G3 ид дэлгүй ид
SFX G3 ид дэлтэй ид
SFX G3 ид дэлгүйгээр ид
SFX G3 ид дэмгий ид
SFX G3 ид дэмгүй ид
SFX G3 ид дэмз ид
SFX G3 ид дэмтгий ид
SFX G3 ид дэмхий ид
SFX G3 ид дэн ид
SFX G3 ид дэнгээ ид
SFX G3 ид дэнгүүт/03 ид
SFX G3 ид дэх/070873 ид
SFX G3 ид дэхлээр/03 ид
SFX G3 ид дэхээр/08 ид
SFX G3 ид дэхээргүйсэн ид
SFX G3 ид дэхсэн ид
SFX G3 ид дэхүй/73 ид
SFX G3 ид дэхүйн ид
SFX G3 ид дэхүйнх/070873 ид
SFX G3 ид дэхүйц/070873 ид
SFX G3 ид дэхүйцийнх/070873 ид
SFX G3 ид дэхүл ид
SFX G3 ид дэхчээ ид
SFX G3 ид дэхчээн ид
SFX G3 ид дэхийнх/070873 ид
SFX G3 ид дэшгүй/73 ид
SFX G3 ид дүүжин ид
SFX G3 ид дүүзэй ид
SFX G3 ид дүүштэй ид
SFX G3 ил лээ/08 ил
SFX G3 ил лээгүйсэн ил
SFX G3 ил лээд ил
SFX G3 ил лээдүй ил
SFX G3 ил лээрэй ил
SFX G3 ил лээсэй ил
SFX G3 ил лээч ил
SFX G3 ил лэв ил
SFX G3 ил лэм ил
SFX G3 ил лэвч ил
SFX G3 ил лэг ил
SFX G3 ил лэгтүн ил
SFX G3 ил лэгч/070873 ил
SFX G3 ил лэгчид/070873 ил
SFX G3 ил лэгсэд/070873 ил
SFX G3 ил лэгчийнх/070873 ил
SFX G3 ил лэгчдийнх/070873 ил
SFX G3 ил лэгсдийнх/070873 ил
SFX G3 ил лэлгүй ил
SFX G3 ил лэлтэй ил
SFX G3 ил лэлгүйгээр ил
SFX G3 ил лэмгий ил
SFX G3 ил лэмгүй ил
SFX G3 ил лэмз ил
SFX G3 ил лэмтгий ил
SFX G3 ил лэмхий ил
SFX G3 ил лэн ил
SFX G3 ил лэнгээ ил
SFX G3 ил лэнгүүт/03 ил
SFX G3 ил лэх/070873 ил
SFX G3 ил лэхлээр/03 ил
SFX G3 ил лэхээр/08 ил
SFX G3 ил лэхээргүйсэн ил
SFX G3 ил лэхсэн ил
SFX G3 ил лэхүй/73 ил
SFX G3 ил лэхүйнх/070873 ил
SFX G3 ил лэхүйц/070873 ил
SFX G3 ил лэхүйцийнх/070873 ил
SFX G3 ил лэхүл ил
SFX G3 ил лэхчээ ил
SFX G3 ил лэхчээн ил
SFX G3 ил лэхийнх/070873 ил
SFX G3 ил лүүжин ил
SFX G3 ил лүүзэй ил
SFX G3 ил лүүштэй ил
SFX G3 ит тээ/08 ит
SFX G3 ит тээгүйсэн ит
SFX G3 ит тээд ит
SFX G3 ит тээдүй ит
SFX G3 ит тээрэй ит
SFX G3 ит тээсэй ит
SFX G3 ит тээч ит
SFX G3 ит тэв ит
SFX G3 ит тэм ит
SFX G3 ит тэвч ит
SFX G3 ит тэг ит
SFX G3 ит тэгтүн ит
SFX G3 ит тэгч/070873 ит
SFX G3 ит тэгчдийнх/070873 ит
SFX G3 ит тэгсдийнх/070873 ит
SFX G3 ит тэгчид/070873 ит
SFX G3 ит тэгсэд/070873 ит
SFX G3 ит тэгчийнх/070873 ит
SFX G3 ит тэж ит
SFX G3 ит тэлгүй ит
SFX G3 ит тэлтэй ит
SFX G3 ит тэлгүйгээр ит
SFX G3 ит тэмгий ит
SFX G3 ит тэмгүй ит
SFX G3 ит тэмз ит
SFX G3 ит тэмтгий ит
SFX G3 ит тэмхий ит
SFX G3 ит тэн ит
SFX G3 ит тэнгээ ит
SFX G3 ит тэнгүүт/03 ит
SFX G3 ит тэх/070873 ит
SFX G3 ит тэхээр/08 ит
SFX G3 ит тэхээргүйсэн ит
SFX G3 ит тэхлээр/03 ит
SFX G3 ит тэхсэн ит
SFX G3 ит тэхүй/73 ит
SFX G3 ит тэхүйн ит
SFX G3 ит тэхүйнх/070873 ит
SFX G3 ит тэхүйц/070873 ит
SFX G3 ит тэхүйцийнх/070873 ит
SFX G3 ит тэхүл ит
SFX G3 ит тэхчээ ит
SFX G3 ит тэхчээн ит
SFX G3 ит тэхийнх/070873 ит
SFX G3 ит тэшгүй/73 ит
SFX G3 ит түүжин ит
SFX G3 ит түүзэй ит
SFX G3 ит түүштэй ит

SFX H0 Y 129
SFX H0 0 ваас р
SFX H0 0 вал р
SFX H0 0 даг/040870 р
SFX H0 0 дагсан р
SFX H0 0 даггүйсэн р
SFX H0 0 дагчлан р
SFX H0 0 дгийнх/040870 р
SFX H0 0 зана р
SFX H0 0 лаа р
SFX H0 0 маанжин р
SFX H0 0 маар/08 р
SFX H0 0 маарсан р
SFX H0 0 мааргүйсэн р
SFX H0 0 магц/00 р
SFX H0 0 муй р
SFX H0 0 нам р
SFX H0 0 на р
SFX H0 0 руун р
SFX H0 0 саар р
SFX H0 0 сан/040870 р
SFX H0 0 санчлан р
SFX H0 0 сных/040870 р
SFX H0 0 снууд/040870 р
SFX H0 0 су р
SFX H0 0 сугай р
SFX H0 0 тал р
SFX H0 0 тлаа р
SFX H0 0 тугай р
SFX H0 0 уужин [^аи]р
SFX H0 0 уузай [^аи]р
SFX H0 0 ууштай [^аи]р
SFX H0 0 ч р
SFX H0 0 чухуй р
SFX H0 0 чээ р
SFX H0 0 шгүй/73 р
SFX H0 0 ъя р
SFX H0 0 ъюу р
SFX H0 ар раа/08 ар
SFX H0 ар раагүйсэн ар
SFX H0 ар раад ар
SFX H0 ар раадүй ар
SFX H0 ар раарай ар
SFX H0 ар раасай ар
SFX H0 ар раач ар
SFX H0 ар рав ар
SFX H0 ар рам ар
SFX H0 ар равч ар
SFX H0 ар раг ар
SFX H0 ар рагтун ар
SFX H0 ар рагч/040870 ар
SFX H0 ар рагчид/040870 ар
SFX H0 ар рагсад/040870 ар
SFX H0 ар рагчдынх/040870 ар
SFX H0 ар рагсдынх/040870 ар
SFX H0 ар рагчийнх/040870 ар
SFX H0 ар ралгүй ар
SFX H0 ар ралтай ар
SFX H0 ар ралгүйгээр ар
SFX H0 ар рамгай ар
SFX H0 ар рамгүй ар
SFX H0 ар рамз ар
SFX H0 ар рамтгай ар
SFX H0 ар рамхай ар
SFX H0 ар ран ар
SFX H0 ар рангаа ар
SFX H0 ар рангуут/00 ар
SFX H0 ар рах/040870 ар
SFX H0 ар рахаар/08 ар
SFX H0 ар рахааргүйсэн ар
SFX H0 ар рахлаар/00 ар
SFX H0 ар рахсан ар
SFX H0 ар рахуй/70 ар
SFX H0 ар рахуйн ар
SFX H0 ар рахуйнх/040870 ар
SFX H0 ар рахуйц/040870 ар
SFX H0 ар рахуйцынх/040870 ар
SFX H0 ар рахул ар
SFX H0 ар рахчаа ар
SFX H0 ар рахчаан ар
SFX H0 ар рахынх/040870 ар
SFX H0 ар руужин ар
SFX H0 ар руузай ар
SFX H0 ар рууштай ар
SFX H0 ир раа/08 ир
SFX H0 ир раагүйсэн ир
SFX H0 ир раад ир
SFX H0 ир раадүй ир
SFX H0 ир раарай ир
SFX H0 ир раасай ир
SFX H0 ир раач ир
SFX H0 ир рав ир
SFX H0 ир рам ир
SFX H0 ир равч ир
SFX H0 ир раг ир
SFX H0 ир рагтун ир
SFX H0 ир рагч/040870 ир
SFX H0 ир рагчид/040870 ир
SFX H0 ир рагсад/040870 ир
SFX H0 ир рагчдынх/040870 ир
SFX H0 ир рагсдынх/040870 ир
SFX H0 ир рагчийнх/040870 ир
SFX H0 ир ралгүй ир
SFX H0 ир ралтай ир
SFX H0 ир ралгүйгээр ир
SFX H0 ир рамгай ир
SFX H0 ир рамгүй ир
SFX H0 ир рамз ир
SFX H0 ир рамтгай ир
SFX H0 ир рамхай ир
SFX H0 ир ран ир
SFX H0 ир рангаа ир
SFX H0 ир рангуут/00 ир
SFX H0 ир рах/040870 ир
SFX H0 ир рахаар/08 ир
SFX H0 ир рахааргүйсэн ир
SFX H0 ир рахлаар/00 ир
SFX H0 ир рахсан ир
SFX H0 ир рахуй/70 ир
SFX H0 ир рахуйн ир
SFX H0 ир рахуйнх/040870 ир
SFX H0 ир рахуйц/040870 ир
SFX H0 ир рахуйцынх/040870 ир
SFX H0 ир рахул ир
SFX H0 ир рахчаа ир
SFX H0 ир рахчаан ир
SFX H0 ир рахынх/040870 ир
SFX H0 ир руужин ир
SFX H0 ир руузай ир
SFX H0 ир рууштай ир

SFX H1 Y 129
SFX H1 0 воос р
SFX H1 0 вол р
SFX H1 0 дог/050871 р
SFX H1 0 догсон р
SFX H1 0 доггүйсэн р
SFX H1 0 догчлон р
SFX H1 0 дгийнх/050871 р
SFX H1 0 зоно р
SFX H1 0 лоо р
SFX H1 0 моонжин р
SFX H1 0 моор/08 р
SFX H1 0 моорсон р
SFX H1 0 мооргүйсэн р
SFX H1 0 могц/01 р
SFX H1 0 муй р
SFX H1 0 ном р
SFX H1 0 но р
SFX H1 0 руун р
SFX H1 0 соор р
SFX H1 0 сон/050871 р
SFX H1 0 сончлон р
SFX H1 0 сных/050871 р
SFX H1 0 снууд/040870 р
SFX H1 0 су р
SFX H1 0 сугай р
SFX H1 0 тол р
SFX H1 0 тлоо р
SFX H1 0 тугай р
SFX H1 0 уужин [^ои]р
SFX H1 0 уузай [^ои]р
SFX H1 0 ууштай [^ои]р
SFX H1 0 ч р
SFX H1 0 чухуй р
SFX H1 0 чээ р
SFX H1 0 шгүй/73 р
SFX H1 0 ъё р
SFX H1 0 ъюу р
SFX H1 ор роо/08 ор
SFX H1 ор роогүйсэн ор
SFX H1 ор роод ор
SFX H1 ор роодүй ор
SFX H1 ор роорой ор
SFX H1 ор роосой ор
SFX H1 ор рооч ор
SFX H1 ор ров ор
SFX H1 ор ром ор
SFX H1 ор ровч ор
SFX H1 ор рог ор
SFX H1 ор рогтун ор
SFX H1 ор рогч/050871 ор
SFX H1 ор рогчид/050871 ор
SFX H1 ор рогсод/050871 ор
SFX H1 ор рогчдынх/050871 ор
SFX H1 ор рогсдынх/050871 ор
SFX H1 ор рогчийнх/050871 ор
SFX H1 ор ролгүй ор
SFX H1 ор ролтой ор
SFX H1 ор ролгүйгээр ор
SFX H1 ор ромгой ор
SFX H1 ор ромгүй ор
SFX H1 ор ромз ор
SFX H1 ор ромтгой ор
SFX H1 ор ромхой ор
SFX H1 ор рон ор
SFX H1 ор ронгоо ор
SFX H1 ор ронгуут/00 ор
SFX H1 ор рох/050871 ор
SFX H1 ор рохоор/08 ор
SFX H1 ор рохооргүйсэн ор
SFX H1 ор рохлоор/01 ор
SFX H1 ор рохсон ор
SFX H1 ор рохуй/70 ор
SFX H1 ор рохуйн ор
SFX H1 ор рохуйнх/040870 ор
SFX H1 ор рохуйц/040870 ор
SFX H1 ор рохуйцынх/040870 ор
SFX H1 ор рохул ор
SFX H1 ор рохчоо ор
SFX H1 ор рохчоон ор
SFX H1 ор рохынх/050871 ор
SFX H1 ор руужин ор
SFX H1 ор руузай ор
SFX H1 ор рууштай ор
SFX H1 ир роо/08 ир
SFX H1 ир роогүйсэн ир
SFX H1 ир роод ир
SFX H1 ир роодүй ир
SFX H1 ир роорой ир
SFX H1 ир роосой ир
SFX H1 ир рооч ир
SFX H1 ир ров ир
SFX H1 ир ром ир
SFX H1 ир ровч ир
SFX H1 ир рог ир
SFX H1 ир рогтун ир
SFX H1 ир рогч/050871 ир
SFX H1 ир рогчид/050871 ир
SFX H1 ир рогсод/050871 ир
SFX H1 ир рогчдынх/050871 ир
SFX H1 ир рогсдынх/050871 ир
SFX H1 ир рогчийнх/050871 ир
SFX H1 ир ролгүй ир
SFX H1 ир ролтой ир
SFX H1 ир ролгүйгээр ир
SFX H1 ир ромгой ир
SFX H1 ир ромгүй ир
SFX H1 ир ромз ир
SFX H1 ир ромтгой ир
SFX H1 ир ромхой ир
SFX H1 ир рон ир
SFX H1 ир ронгоо ир
SFX H1 ир ронгуут/00 ир
SFX H1 ир рох/050871 ир
SFX H1 ир рохоор/08 ир
SFX H1 ир рохооргүйсэн ир
SFX H1 ир рохлоор/01 ир
SFX H1 ир рохсон ир
SFX H1 ир рохуй/70 ир
SFX H1 ир рохуйн ир
SFX H1 ир рохуйнх/040870 ир
SFX H1 ир рохуйц/040870 ир
SFX H1 ир рохуйцынх/040870 ир
SFX H1 ир рохул ир
SFX H1 ир рохчоо ир
SFX H1 ир рохчоон ир
SFX H1 ир рохынх/050871 ир
SFX H1 ир руужин ир
SFX H1 ир руузай ир
SFX H1 ир рууштай ир

SFX H2 Y 129
SFX H2 0 вөөс р
SFX H2 0 вөл р
SFX H2 0 дөг/060872 р
SFX H2 0 дөгсөн р
SFX H2 0 дөггүйсэн р
SFX H2 0 дөгчлөн р
SFX H2 0 дгийнх/060872 р
SFX H2 0 зөнө р
SFX H2 0 лөө р
SFX H2 0 мөөнжин р
SFX H2 0 мөөр/08 р
SFX H2 0 мөөрсөн р
SFX H2 0 мөөргүйсэн р
SFX H2 0 мөгц/02 р
SFX H2 0 мүй р
SFX H2 0 нөм р
SFX H2 0 нө р
SFX H2 0 рүүн р
SFX H2 0 сөөр р
SFX H2 0 сөн/060872 р
SFX H2 0 сөнчлөн р
SFX H2 0 снийх/060872 р
SFX H2 0 снүүд/070873 р
SFX H2 0 сү р
SFX H2 0 сүгэй р
SFX H2 0 төл р
SFX H2 0 тлөө р
SFX H2 0 түгэй р
SFX H2 0 үүжин [^өи]р
SFX H2 0 үүзэй [^өи]р
SFX H2 0 үүштэй [^өи]р
SFX H2 0 ч р
SFX H2 0 чүхүй р
SFX H2 0 чээ р
SFX H2 0 шгүй/73 р
SFX H2 0 ье р
SFX H2 0 ьюү р
SFX H2 өр рөө/08 өр
SFX H2 өр рөөгүйсэн өр
SFX H2 өр рөөд өр
SFX H2 өр рөөдүй өр
SFX H2 өр рөөрэй өр
SFX H2 өр рөөсэй өр
SFX H2 өр рөөч өр
SFX H2 өр рөв өр
SFX H2 өр рөм өр
SFX H2 өр рөвч өр
SFX H2 өр рөг өр
SFX H2 өр рөгтүн өр
SFX H2 өр рөгч/060872 өр
SFX H2 өр рөгчид/060872 өр
SFX H2 өр рөгсөд/060872 өр
SFX H2 өр рөгчдийнх/060872 өр
SFX H2 өр рөгсдийнх/060872 өр
SFX H2 өр рөгчийнх/060872 өр
SFX H2 өр рөлгүй өр
SFX H2 өр рөлтэй өр
SFX H2 өр рөлгүйгээр өр
SFX H2 өр рөмгий өр
SFX H2 өр рөмгүй өр
SFX H2 өр рөмз өр
SFX H2 өр рөмтгий өр
SFX H2 өр рөмхий өр
SFX H2 өр рөн өр
SFX H2 өр рөнгөө өр
SFX H2 өр рөнгүүт/03 өр
SFX H2 өр рөх/060872 өр
SFX H2 өр рөхөөр/08 өр
SFX H2 өр рөхөөргүйсэн өр
SFX H2 өр рөхлөөр/02 өр
SFX H2 өр рөхсөн өр
SFX H2 өр рөхүй/73 өр
SFX H2 өр рөхүйн өр
SFX H2 өр рөхүйнх/070873 өр
SFX H2 өр рөхүйц/070873 өр
SFX H2 өр рөхүйцийнх/070873 өр
SFX H2 өр рөхүл өр
SFX H2 өр рөхчөө өр
SFX H2 өр рөхчөөн өр
SFX H2 өр рөхийнх/060872 өр
SFX H2 өр рүүжин өр
SFX H2 өр рүүзэй өр
SFX H2 өр рүүштэй өр
SFX H2 ир рөө/08 ир
SFX H2 ир рөөгүйсэн ир
SFX H2 ир рөөд ир
SFX H2 ир рөөдүй ир
SFX H2 ир рөөрэй ир
SFX H2 ир рөөсэй ир
SFX H2 ир рөөч ир
SFX H2 ир рөв ир
SFX H2 ир рөм ир
SFX H2 ир рөвч ир
SFX H2 ир рөг ир
SFX H2 ир рөгтүн ир
SFX H2 ир рөгч/060872 ир
SFX H2 ир рөгчид/060872 ир
SFX H2 ир рөгсөд/060872 ир
SFX H2 ир рөгчдийнх/060872 ир
SFX H2 ир рөгсдийнх/060872 ир
SFX H2 ир рөгчийнх/060872 ир
SFX H2 ир рөлгүй ир
SFX H2 ир рөлтэй ир
SFX H2 ир рөлгүйгээр ир
SFX H2 ир рөмгий ир
SFX H2 ир рөмгүй ир
SFX H2 ир рөмз ир
SFX H2 ир рөмтгий ир
SFX H2 ир рөмхий ир
SFX H2 ир рөн ир
SFX H2 ир рөнгөө ир
SFX H2 ир рөнгүүт/03 ир
SFX H2 ир рөх/060872 ир
SFX H2 ир рөхөөр/08 ир
SFX H2 ир рөхөөргүйсэн ир
SFX H2 ир рөхлөөр/02 ир
SFX H2 ир рөхсөн ир
SFX H2 ир рөхүй/73 ир
SFX H2 ир рөхүйн ир
SFX H2 ир рөхүйнх/070873 ир
SFX H2 ир рөхүйц/070873 ир
SFX H2 ир рөхүйцийнх/070873 ир
SFX H2 ир рөхүл ир
SFX H2 ир рөхчөө ир
SFX H2 ир рөхчөөн ир
SFX H2 ир рөхийнх/060872 ир
SFX H2 ир рүүжин ир
SFX H2 ир рүүзэй ир
SFX H2 ир рүүштэй ир

SFX H3 Y 129
SFX H3 0 вээс р
SFX H3 0 вэл р
SFX H3 0 дэг/070873 р
SFX H3 0 дэгсэн р
SFX H3 0 дэггүйсэн р
SFX H3 0 дэгчлэн р
SFX H3 0 дгийнх/070873 р
SFX H3 0 зэнэ р
SFX H3 0 лээ р
SFX H3 0 мээнжин р
SFX H3 0 мээр/08 р
SFX H3 0 мээрсэн р
SFX H3 0 мээргүйсэн р
SFX H3 0 мэгц/03 р
SFX H3 0 мүй р
SFX H3 0 нэм р
SFX H3 0 нэ р
SFX H3 0 рүүн р
SFX H3 0 сээр р
SFX H3 0 сэн/070873 р
SFX H3 0 сэнчлэн р
SFX H3 0 снийх/070873 р
SFX H3 0 снүүд/070873 р
SFX H3 0 сү р
SFX H3 0 сүгэй р
SFX H3 0 тэл р
SFX H3 0 тлээ р
SFX H3 0 түгэй р
SFX H3 0 үүжин [^эи]р
SFX H3 0 үүзэй [^эи]р
SFX H3 0 үүштэй [^эи]р
SFX H3 0 ч р
SFX H3 0 чүхүй р
SFX H3 0 чээ р
SFX H3 0 шгүй/73 р   
SFX H3 0 ье р
SFX H3 0 ьюү р
SFX H3 эр рээ/08 эр
SFX H3 эр рээгүйсэн эр
SFX H3 эр рээд эр
SFX H3 эр рээдүй эр
SFX H3 эр рээрэй эр
SFX H3 эр рээсэй эр
SFX H3 эр рээч эр
SFX H3 эр рэв эр
SFX H3 эр рэм эр
SFX H3 эр рэвч эр
SFX H3 эр рэг эр
SFX H3 эр рэгтүн эр
SFX H3 эр рэгч/070873 эр
SFX H3 эр рэгчид/070873 эр
SFX H3 эр рэгсэд/070873 эр
SFX H3 эр рэгчдийнх/070873 эр
SFX H3 эр рэгсдийнх/070873 эр
SFX H3 эр рэгчийнх/070873 эр
SFX H3 эр рэлгүй эр
SFX H3 эр рэлтэй эр
SFX H3 эр рэлгүйгээр эр
SFX H3 эр рэмгий эр
SFX H3 эр рэмгүй эр
SFX H3 эр рэмз эр
SFX H3 эр рэмтгий эр
SFX H3 эр рэмхий эр
SFX H3 эр рэн эр
SFX H3 эр рэнгээ эр
SFX H3 эр рэнгүүт/03 эр
SFX H3 эр рэх/070873 эр
SFX H3 эр рэхээр/08 эр
SFX H3 эр рэхээргүйсэн эр
SFX H3 эр рэхлээр/03 эр
SFX H3 эр рэхсэн эр
SFX H3 эр рэхүй/73 эр
SFX H3 эр рэхүйн эр
SFX H3 эр рэхүйнх/070873 эр
SFX H3 эр рэхүйц/070873 эр
SFX H3 эр рэхүйцийнх/070873 эр
SFX H3 эр рэхүл эр
SFX H3 эр рэхчээ эр
SFX H3 эр рэхчээн эр
SFX H3 эр рэхийнх/070873 эр
SFX H3 эр рүүжин эр
SFX H3 эр рүүзэй эр
SFX H3 эр рүүштэй эр
SFX H3 ир рээ/08 ир
SFX H3 ир рээгүйсэн ир
SFX H3 ир рээд ир
SFX H3 ир рээдүй ир
SFX H3 ир рээрэй ир
SFX H3 ир рээсэй ир
SFX H3 ир рээч ир
SFX H3 ир рэв ир
SFX H3 ир рэм ир
SFX H3 ир рэвч ир
SFX H3 ир рэг ир
SFX H3 ир рэгтүн ир
SFX H3 ир рэгч/070873 ир
SFX H3 ир рэгчид/070873 ир
SFX H3 ир рэгсэд/070873 ир
SFX H3 ир рэгчдийнх/070873 ир
SFX H3 ир рэгсдийнх/070873 ир
SFX H3 ир рэгчийнх/070873 ир
SFX H3 ир рэлгүй ир
SFX H3 ир рэлтэй ир
SFX H3 ир рэлгүйгээр ир
SFX H3 ир рэмгий ир
SFX H3 ир рэмгүй ир
SFX H3 ир рэмз ир
SFX H3 ир рэмтгий ир
SFX H3 ир рэмхий ир
SFX H3 ир рэн ир
SFX H3 ир рэнгээ ир
SFX H3 ир рэнгүүт/03 ир
SFX H3 ир рэх/070873 ир
SFX H3 ир рэхээр/08 ир
SFX H3 ир рэхээргүйсэн ир
SFX H3 ир рэхлээр/03 ир
SFX H3 ир рэхсэн ир
SFX H3 ир рэхүй/73 ир
SFX H3 ир рэхүйн ир
SFX H3 ир рэхүйнх/070873 ир
SFX H3 ир рэхүйц/070873 ир
SFX H3 ир рэхүйцийнх/070873 ир
SFX H3 ир рэхүл ир
SFX H3 ир рэхчээ ир
SFX H3 ир рэхчээн ир
SFX H3 ир рэхийнх/070873 ир
SFX H3 ир рүүжин ир
SFX H3 ир рүүзэй ир
SFX H3 ир рүүштэй ир

SFX I3 Y 74
SFX I3 0 вээс .
SFX I3 0 вэл .
SFX I3 0 дэг/070873 .
SFX I3 0 дэгсэн .
SFX I3 0 дэггүйсэн .
SFX I3 0 дэгийнх/070873 .
SFX I3 0 жүхүй .
SFX I3 0 жээ .
SFX I3 0 зэнэ .
SFX I3 0 лээ .
SFX I3 0 мээнжин .
SFX I3 0 мээр/08 .
SFX I3 0 мэгц/03 .
SFX I3 0 мүй .
SFX I3 0 нэм .
SFX I3 0 нэ .
SFX I3 0 рүүн .
SFX I3 0 сээр .
SFX I3 0 сэн/070873 .
SFX I3 0 сэнчлэн .
SFX I3 0 сү .
SFX I3 0 сүгэй .
SFX I3 0 тэл/03 .
SFX I3 0 түгэй .
SFX I3 0 чүхүй .
SFX I3 0 ье .
SFX I3 0 ээ/08 .
SFX I3 0 ээгүйсэн .
SFX I3 0 ээд .
SFX I3 0 ээдүй .
SFX I3 0 ээрэй .
SFX I3 0 ээсэй .
SFX I3 0 ээч .
SFX I3 0 эв .
SFX I3 0 эвч .
SFX I3 0 эг .
SFX I3 0 эгтүн .
SFX I3 0 эгч/070873 .
SFX I3 0 эгчдийнх/070873 .
SFX I3 0 эгсдийнх/070873 .
SFX I3 0 эгчид/070873 .
SFX I3 0 эгсэд/070873 .
SFX I3 0 эгчийнх/070873 .
SFX I3 0 эж .
SFX I3 0 элгүй .
SFX I3 0 элтэй .
SFX I3 0 элгүйгээр .
SFX I3 0 эмгий .
SFX I3 0 эмгүй .
SFX I3 0 эмз .
SFX I3 0 эмтгий .
SFX I3 0 эмхий .
SFX I3 0 эн .
SFX I3 0 энгээ .
SFX I3 0 энгүүт/03 .
SFX I3 0 эх/070873 .
SFX I3 0 эхээр/08 .
SFX I3 0 эхээргүйсэн .
SFX I3 0 эхгүйсэн .
SFX I3 0 эхлээр/03 .
SFX I3 0 эхсэн .
SFX I3 0 эхтэй .
SFX I3 0 үүштэй .
SFX I3 0 үүзэй .
SFX I3 0 хүй/73 .
SFX I3 0 хүйн .
SFX I3 0 хүйнх/070873 .
SFX I3 0 хүйц/070873 .
SFX I3 0 хүйцийнх/070873 .
SFX I3 0 хүл .
SFX I3 0 эхчээ .
SFX I3 0 эхчээн .
SFX I3 0 эхийнх/070873 .
SFX I3 0 эшгүй/73 .

SFX J0 Y 16
SFX J0 0 /0408 .
SFX J0 0 г/00 [^и]
SFX J0 0 гаар/00 [^и]
SFX J0 0 гаас/00 [^и]
SFX J0 0 гийн [^и]
SFX J0 0 гийнд/00 [^и]
SFX J0 0 гийнх/040870 [^и]
SFX J0 0 д .
SFX J0 0 даа .
SFX J0 0 а и
SFX J0 0 йг/00 и
SFX J0 0 ар/00 и
SFX J0 0 ас/00 и
SFX J0 0 йн и
SFX J0 0 йнд/00 и
SFX J0 0 йнх/040870 и

SFX J1 Y 16
SFX J1 0 /0508 .
SFX J1 0 г/01 [^и]
SFX J1 0 гоор/01 [^и]
SFX J1 0 гоос/01 [^и]
SFX J1 0 гийн [^и]
SFX J1 0 гийнд/01 [^и]
SFX J1 0 гийнх/050871 [^и]
SFX J1 0 д .
SFX J1 0 доо .
SFX J1 0 о и
SFX J1 0 йг/01 и
SFX J1 0 ор/01 и
SFX J1 0 ос/01 и
SFX J1 0 йн и
SFX J1 0 йнд/01 и
SFX J1 0 йнх/050871 и

SFX J2 Y 16
SFX J2 0 /0608 .
SFX J2 0 г/02 [^и]
SFX J2 0 гөөр/02 [^и]
SFX J2 0 гөөс/02 [^и]
SFX J2 0 гийн [^и]
SFX J2 0 гийнд/02 [^и]
SFX J2 0 гийнх/060872 [^и]
SFX J2 0 д .
SFX J2 0 дөө .
SFX J2 0 ө и
SFX J2 0 йг/02 и
SFX J2 0 өр/02 и
SFX J2 0 өс/02 и
SFX J2 0 йн и
SFX J2 0 йнд/02 и
SFX J2 0 йнх/060872 и

SFX J3 Y 16
SFX J3 0 /0708 .
SFX J3 0 г/03 [^и]
SFX J3 0 гээр/03 [^и]
SFX J3 0 гээс/03 [^и]
SFX J3 0 гийн [^и]
SFX J3 0 гийнд/03 [^и]
SFX J3 0 гийнх/070873 [^и]
SFX J3 0 д .
SFX J3 0 дээ .
SFX J3 0 э и
SFX J3 0 йг/03 и
SFX J3 0 эр/03 и
SFX J3 0 эс/03 и
SFX J3 0 йн и
SFX J3 0 йнд/03 и
SFX J3 0 йнх/070873 и

SFX K0 Y 8
SFX K0 0 /0408 .
SFX K0 0 г/00 .
SFX K0 0 гаар/00 .
SFX K0 0 гаас/00 .
SFX K0 0 гийн .
SFX K0 0 гийнд/00 .
SFX K0 0 гийнх/040870 .
SFX K0 0 д/00 .

SFX K1 Y 8
SFX K1 0 /0508 .
SFX K1 0 г/01 .
SFX K1 0 гоор/01 .
SFX K1 0 гоос/01 .
SFX K1 0 гийн .
SFX K1 0 гийнд/01 .
SFX K1 0 гийнх/050871 .
SFX K1 0 д/01 .

SFX K2 Y 8
SFX K2 0 /0608 .
SFX K2 0 г/02 .
SFX K2 0 гөөр/02 .
SFX K2 0 гөөс/02 .
SFX K2 0 гийн .
SFX K2 0 гийнд/02 .
SFX K2 0 гийнх/060872 .
SFX K2 0 д/02 .

SFX K3 Y 8
SFX K3 0 /0708 .
SFX K3 0 г/03 .
SFX K3 0 гээр/03 .
SFX K3 0 гээс/03 .
SFX K3 0 гийн .
SFX K3 0 гийнд/03 .
SFX K3 0 гийнх/070873 .
SFX K3 0 д/03 .

SFX L0 Y 8
SFX L0 0 /0408 .
SFX L0 а ыг/00 а
SFX L0 0 ар/00 а
SFX L0 0 ас/00 а
SFX L0 а ын а
SFX L0 0 д/00 а
SFX L0 а ынх/040870 а
SFX L0 а ынд/00 .

SFX L1 Y 8
SFX L1 0 /0508 .
SFX L1 о ыг/01 о
SFX L1 0 ор/01 о
SFX L1 0 ос/01 о
SFX L1 о ын о
SFX L1 0 д/01 о
SFX L1 о ынх/050871 о
SFX L1 о ынд/01 .

SFX L2 Y 8
SFX L2 0 /0608 .
SFX L2 ө ийг/02 ө
SFX L2 0 өр/02 ө
SFX L2 0 өс/02 ө
SFX L2 ө ийн ө
SFX L2 0 д/02 ө
SFX L2 ө ийнх/060872 ө
SFX L2 ө ийнд/02 .

SFX L3 Y 8
SFX L3 0 /0708 .
SFX L3 э ийг/03 э
SFX L3 0 эр/03 э
SFX L3 0 эс/03 э
SFX L3 э ийн э
SFX L3 0 д/03 э
SFX L3 э ийнх/070873 э
SFX L3 э ийнд/03 .

SFX 0J Y 4
SFX 0J 0 нууд/040870 [^и]	+PL
SFX 0J 0 нуудынх/040870 [^и]	+PL
SFX 0J 0 уд/040870 и	+PL
SFX 0J 0 удынх/040870 и	+PL

SFX 1J Y 4
SFX 1J 0 нууд/040870 [^и]	+PL
SFX 1J 0 нуудынх/040870 [^и]	+PL
SFX 1J 0 уд/040870 и	+PL
SFX 1J 0 удынх/040870 и	+PL

SFX 2J Y 4
SFX 2J 0 нүүд/070873 [^и]	+PL
SFX 2J 0 нүүдийнх/070873 [^и]	+PL
SFX 2J 0 үд/070873 и	+PL
SFX 2J 0 үдийнх/070873 и	+PL

SFX 3J Y 4
SFX 3J 0 нүүд/070873 [^и]	+PL
SFX 3J 0 нүүдийнх/070873 [^и]	+PL
SFX 3J 0 үд/070873 и	+PL
SFX 3J 0 үдийнх/070873 и	+PL

SFX 0K Y 2
SFX 0K 0 нууд/040870 .	+PL
SFX 0K 0 нуудынх/040870 .	+PL

SFX 1K Y 2
SFX 1K 0 нууд/040870 .	+PL
SFX 1K 0 нуудынх/040870 .	+PL

SFX 2K Y 2
SFX 2K 0 нүүд/070873 .	+PL
SFX 2K 0 нүүдийнх/070873 .	+PL

SFX 3K Y 2
SFX 3K 0 нүүд/070873 .	+PL
SFX 3K 0 нүүдийнх/070873 .	+PL
